# Euskararentzako Myspell hiztegirako affix fitxategia
# GNU General Public License (GPL) 2. bertsioa
# lizentziapean argitaratua
#
# Eleka Ingeniaritza Linguistikoa S.L. // www.eleka.net
# 2007/02/15
# 
SET ISO8859-1

TRY hzsxaertkniouldgjbmpGCqFfDNBUPRAHOvWcEVyMLISQTKwJXÒZY.
REP 36
REP z s
REP z x
REP s z
REP s x
REP x s
REP x z
REP z tz
REP x tx
REP s ts
REP tz z
REP tx x
REP ts s
REP 0 h
REP h 0
REP u o
REP o u
REP b p
REP d t
REP g k
REP p b
REP t d
REP k g
REP x j
REP j x
REP j g
REP g j
REP ll il
REP il ll
REP in Ò
REP Ò in
REP mb nb
REP mp np
REP nm mm
REP v b
REP t 0
REP ikan ik



NOSPLITSUGS

WORDCHARS .-
BREAK 1
BREAK -

SFX a Y 748
SFX a  rtu      r          rtu
SFX a  rtu      rraraz          rtu
SFX a  rtu      rrarazi          rtu
SFX a  rtu      rrarazte          rtu
SFX a  rtu      rraraztear          rtu
SFX a  rtu      rrarazteke          rtu
SFX a  rtu      rrarazten          rtu
SFX a  rtu      rtua          rtu
SFX a  rtu      rtuago          rtu
SFX a  rtu      rtuak          rtu
SFX a  rtu      rtuarekin          rtu
SFX a  rtu      rtuarekiko          rtu
SFX a  rtu      rtuarendako          rtu
SFX a  rtu      rtuarentzat          rtu
SFX a  rtu      rtuarentzako          rtu
SFX a  rtu      rtuaren          rtu
SFX a  rtu      rtuarena          rtu
SFX a  rtu      rtuarenak          rtu
SFX a  rtu      rtuarenarekin          rtu
SFX a  rtu      rtuarenarendako          rtu
SFX a  rtu      rtuarenarentzat          rtu
SFX a  rtu      rtuarenari          rtu
SFX a  rtu      rtuarenaz          rtu
SFX a  rtu      rtuarenei          rtu
SFX a  rtu      rtuarenek          rtu
SFX a  rtu      rtuarenekin          rtu
SFX a  rtu      rtuarenendako          rtu
SFX a  rtu      rtuarenentzat          rtu
SFX a  rtu      rtuarenetaraino          rtu
SFX a  rtu      rtuarenetarantz          rtu
SFX a  rtu      rtuarenetarat          rtu
SFX a  rtu      rtuarenetara          rtu
SFX a  rtu      rtuarenetatik          rtu
SFX a  rtu      rtuarenetan          rtu
SFX a  rtu      rtuarenetarik          rtu
SFX a  rtu      rtuarenez          rtu
SFX a  rtu      rtuarengan          rtu
SFX a  rtu      rtuarengana          rtu
SFX a  rtu      rtuarenganaino          rtu
SFX a  rtu      rtuarenganantz          rtu
SFX a  rtu      rtuarengandik          rtu
SFX a  rtu      rtuarengatik          rtu
SFX a  rtu      rtuarenoi          rtu
SFX a  rtu      rtuarenok          rtu
SFX a  rtu      rtuarenokin          rtu
SFX a  rtu      rtuarenontzat          rtu
SFX a  rtu      rtuarenotaz          rtu
SFX a  rtu      rtuarenoz          rtu
SFX a  rtu      rtuareni          rtu
SFX a  rtu      rtuarenik          rtu
SFX a  rtu      rtuarenean          rtu
SFX a  rtu      rtuareneraino          rtu
SFX a  rtu      rtuarenerantz          rtu
SFX a  rtu      rtuarenerat          rtu
SFX a  rtu      rtuarenera          rtu
SFX a  rtu      rtuarenetik          rtu
SFX a  rtu      rtuari          rtu
SFX a  rtu      rtuaz          rtu
SFX a  rtu      rtuagan          rtu
SFX a  rtu      rtuagana          rtu
SFX a  rtu      rtuaganaino          rtu
SFX a  rtu      rtuaganantz          rtu
SFX a  rtu      rtuagandik          rtu
SFX a  rtu      rtuagatik          rtu
SFX a  rtu      rtuegi          rtu
SFX a  rtu      rtuegia          rtu
SFX a  rtu      rtuegiak          rtu
SFX a  rtu      rtuegiarekin          rtu
SFX a  rtu      rtuegiarendako          rtu
SFX a  rtu      rtuegiarentzat          rtu
SFX a  rtu      rtuegiaren          rtu
SFX a  rtu      rtuegiari          rtu
SFX a  rtu      rtuegiaz          rtu
SFX a  rtu      rtuegiei          rtu
SFX a  rtu      rtuegiek          rtu
SFX a  rtu      rtuegiekin          rtu
SFX a  rtu      rtuegiendako          rtu
SFX a  rtu      rtuegientzat          rtu
SFX a  rtu      rtuegietako          rtu
SFX a  rtu      rtuegietaraino          rtu
SFX a  rtu      rtuegietarantz          rtu
SFX a  rtu      rtuegietarat          rtu
SFX a  rtu      rtuegietara          rtu
SFX a  rtu      rtuegietatik          rtu
SFX a  rtu      rtuegietan          rtu
SFX a  rtu      rtuegietarik          rtu
SFX a  rtu      rtuegiez          rtu
SFX a  rtu      rtuegien          rtu
SFX a  rtu      rtuegigatik          rtu
SFX a  rtu      rtuegioi          rtu
SFX a  rtu      rtuegiok          rtu
SFX a  rtu      rtuegiokin          rtu
SFX a  rtu      rtuegiontzat          rtu
SFX a  rtu      rtuegiotaz          rtu
SFX a  rtu      rtuegioz          rtu
SFX a  rtu      rtuegion          rtu
SFX a  rtu      rtuegitzat          rtu
SFX a  rtu      rtuegik          rtu
SFX a  rtu      rtuegitako          rtu
SFX a  rtu      rtuegitaraino          rtu
SFX a  rtu      rtuegitarantz          rtu
SFX a  rtu      rtuegitarat          rtu
SFX a  rtu      rtuegitara          rtu
SFX a  rtu      rtuegitatik          rtu
SFX a  rtu      rtuegitan          rtu
SFX a  rtu      rtuegitarik          rtu
SFX a  rtu      rtuegiz          rtu
SFX a  rtu      rtuegirekin          rtu
SFX a  rtu      rtuegirendako          rtu
SFX a  rtu      rtuegirentzat          rtu
SFX a  rtu      rtuegiren          rtu
SFX a  rtu      rtuegiri          rtu
SFX a  rtu      rtuegirik          rtu
SFX a  rtu      rtuegian          rtu
SFX a  rtu      rtuegiko          rtu
SFX a  rtu      rtuegiraino          rtu
SFX a  rtu      rtuegirantz          rtu
SFX a  rtu      rtuegirat          rtu
SFX a  rtu      rtuegira          rtu
SFX a  rtu      rtuegitik          rtu
SFX a  rtu      rtuei          rtu
SFX a  rtu      rtuek          rtu
SFX a  rtu      rtuekin          rtu
SFX a  rtu      rtuekiko          rtu
SFX a  rtu      rtuen          rtu
SFX a  rtu      rtuendako          rtu
SFX a  rtu      rtuentzat          rtu
SFX a  rtu      rtuentzako          rtu
SFX a  rtu      rtuena          rtu
SFX a  rtu      rtuenak          rtu
SFX a  rtu      rtuenarekin          rtu
SFX a  rtu      rtuenarendako          rtu
SFX a  rtu      rtuenarentzat          rtu
SFX a  rtu      rtuenaren          rtu
SFX a  rtu      rtuenari          rtu
SFX a  rtu      rtuenaz          rtu
SFX a  rtu      rtuenei          rtu
SFX a  rtu      rtuenek          rtu
SFX a  rtu      rtuenekin          rtu
SFX a  rtu      rtuenendako          rtu
SFX a  rtu      rtuenentzat          rtu
SFX a  rtu      rtuenetako          rtu
SFX a  rtu      rtuenetaraino          rtu
SFX a  rtu      rtuenetarantz          rtu
SFX a  rtu      rtuenetarat          rtu
SFX a  rtu      rtuenetara          rtu
SFX a  rtu      rtuenetatik          rtu
SFX a  rtu      rtuenetan          rtu
SFX a  rtu      rtuenetarik          rtu
SFX a  rtu      rtuenez          rtu
SFX a  rtu      rtuenen          rtu
SFX a  rtu      rtuengatik          rtu
SFX a  rtu      rtuenoi          rtu
SFX a  rtu      rtuenok          rtu
SFX a  rtu      rtuenokin          rtu
SFX a  rtu      rtuenontzat          rtu
SFX a  rtu      rtuenotaz          rtu
SFX a  rtu      rtuenoz          rtu
SFX a  rtu      rtuenon          rtu
SFX a  rtu      rtueni          rtu
SFX a  rtu      rtuenik          rtu
SFX a  rtu      rtuenean          rtu
SFX a  rtu      rtueneko          rtu
SFX a  rtu      rtueneraino          rtu
SFX a  rtu      rtuenerantz          rtu
SFX a  rtu      rtuenerat          rtu
SFX a  rtu      rtuenera          rtu
SFX a  rtu      rtuenetik          rtu
SFX a  rtu      rtuetako          rtu
SFX a  rtu      rtuetaraino          rtu
SFX a  rtu      rtuetarantz          rtu
SFX a  rtu      rtuetarat          rtu
SFX a  rtu      rtuetara          rtu
SFX a  rtu      rtuetatik          rtu
SFX a  rtu      rtuetan          rtu
SFX a  rtu      rtuetarik          rtu
SFX a  rtu      rtuez          rtu
SFX a  rtu      rtuengan          rtu
SFX a  rtu      rtuengana          rtu
SFX a  rtu      rtuenganaino          rtu
SFX a  rtu      rtuenganantz          rtu
SFX a  rtu      rtuengandik          rtu
SFX a  rtu      rtugatik          rtu
SFX a  rtu      rtugatiko          rtu
SFX a  rtu      rtukeran          rtu
SFX a  rtu      rtuko          rtu
SFX a  rtu      rtuoi          rtu
SFX a  rtu      rtuok          rtu
SFX a  rtu      rtuokin          rtu
SFX a  rtu      rtuokiko          rtu
SFX a  rtu      rtuontzat          rtu
SFX a  rtu      rtuontzako          rtu
SFX a  rtu      rtuotaz          rtu
SFX a  rtu      rtuotako          rtu
SFX a  rtu      rtuotaraino          rtu
SFX a  rtu      rtuotarantz          rtu
SFX a  rtu      rtuotarat          rtu
SFX a  rtu      rtuotara          rtu
SFX a  rtu      rtuotatik          rtu
SFX a  rtu      rtuotan          rtu
SFX a  rtu      rtuotarik          rtu
SFX a  rtu      rtuoz          rtu
SFX a  rtu      rtuon          rtu
SFX a  rtu      rtuona          rtu
SFX a  rtu      rtuonak          rtu
SFX a  rtu      rtuonarekin          rtu
SFX a  rtu      rtuonarendako          rtu
SFX a  rtu      rtuonarentzat          rtu
SFX a  rtu      rtuonari          rtu
SFX a  rtu      rtuonaz          rtu
SFX a  rtu      rtuonei          rtu
SFX a  rtu      rtuonek          rtu
SFX a  rtu      rtuonekin          rtu
SFX a  rtu      rtuonendako          rtu
SFX a  rtu      rtuonentzat          rtu
SFX a  rtu      rtuonez          rtu
SFX a  rtu      rtuongan          rtu
SFX a  rtu      rtuongana          rtu
SFX a  rtu      rtuonganaino          rtu
SFX a  rtu      rtuonganantz          rtu
SFX a  rtu      rtuongandik          rtu
SFX a  rtu      rtuongatik          rtu
SFX a  rtu      rtuonoi          rtu
SFX a  rtu      rtuonok          rtu
SFX a  rtu      rtuonokin          rtu
SFX a  rtu      rtuonontzat          rtu
SFX a  rtu      rtuonotaz          rtu
SFX a  rtu      rtuonoz          rtu
SFX a  rtu      rtuoni          rtu
SFX a  rtu      rtuonik          rtu
SFX a  rtu      rtuonean          rtu
SFX a  rtu      rtuoneraino          rtu
SFX a  rtu      rtuonerantz          rtu
SFX a  rtu      rtuonerat          rtu
SFX a  rtu      rtuonera          rtu
SFX a  rtu      rtuonetik          rtu
SFX a  rtu      rtuta          rtu
SFX a  rtu      rtutako          rtu
SFX a  rtu      rtutxo          rtu
SFX a  rtu      rtutxoa          rtu
SFX a  rtu      rtutxoago          rtu
SFX a  rtu      rtutxoak          rtu
SFX a  rtu      rtutxoarekin          rtu
SFX a  rtu      rtutxoarendako          rtu
SFX a  rtu      rtutxoarentzat          rtu
SFX a  rtu      rtutxoaren          rtu
SFX a  rtu      rtutxoari          rtu
SFX a  rtu      rtutxoaz          rtu
SFX a  rtu      rtutxoegi          rtu
SFX a  rtu      rtutxoei          rtu
SFX a  rtu      rtutxoek          rtu
SFX a  rtu      rtutxoekin          rtu
SFX a  rtu      rtutxoen          rtu
SFX a  rtu      rtutxoendako          rtu
SFX a  rtu      rtutxoentzat          rtu
SFX a  rtu      rtutxoez          rtu
SFX a  rtu      rtutxogatik          rtu
SFX a  rtu      rtutxooi          rtu
SFX a  rtu      rtutxook          rtu
SFX a  rtu      rtutxookin          rtu
SFX a  rtu      rtutxoontzat          rtu
SFX a  rtu      rtutxootaz          rtu
SFX a  rtu      rtutxooz          rtu
SFX a  rtu      rtutxoon          rtu
SFX a  rtu      rtutxotzat          rtu
SFX a  rtu      rtutxok          rtu
SFX a  rtu      rtutxoz          rtu
SFX a  rtu      rtutxorekin          rtu
SFX a  rtu      rtutxorendako          rtu
SFX a  rtu      rtutxorentzat          rtu
SFX a  rtu      rtutxoren          rtu
SFX a  rtu      rtutxori          rtu
SFX a  rtu      rtutxorik          rtu
SFX a  rtu      rtutxoan          rtu
SFX a  rtu      rtutxoko          rtu
SFX a  rtu      rtutxoraino          rtu
SFX a  rtu      rtutxorantz          rtu
SFX a  rtu      rtutxorat          rtu
SFX a  rtu      rtutxora          rtu
SFX a  rtu      rtutxotik          rtu
SFX a  rtu      rtutzat          rtu
SFX a  rtu      rtutzar          rtu
SFX a  rtu      rtutzarra          rtu
SFX a  rtu      rtutzarrago          rtu
SFX a  rtu      rtutzarrak          rtu
SFX a  rtu      rtutzarrarekin          rtu
SFX a  rtu      rtutzarrarendako          rtu
SFX a  rtu      rtutzarrarentzat          rtu
SFX a  rtu      rtutzarraren          rtu
SFX a  rtu      rtutzarrari          rtu
SFX a  rtu      rtutzarraz          rtu
SFX a  rtu      rtutzarregi          rtu
SFX a  rtu      rtutzarrei          rtu
SFX a  rtu      rtutzarrek          rtu
SFX a  rtu      rtutzarrekin          rtu
SFX a  rtu      rtutzarren          rtu
SFX a  rtu      rtutzarrendako          rtu
SFX a  rtu      rtutzarrentzat          rtu
SFX a  rtu      rtutzarrez          rtu
SFX a  rtu      rtutzarroi          rtu
SFX a  rtu      rtutzarrok          rtu
SFX a  rtu      rtutzarrokin          rtu
SFX a  rtu      rtutzarrontzat          rtu
SFX a  rtu      rtutzarrotaz          rtu
SFX a  rtu      rtutzarroz          rtu
SFX a  rtu      rtutzarron          rtu
SFX a  rtu      rtutzarri          rtu
SFX a  rtu      rtutzarrik          rtu
SFX a  rtu      rtutzarrean          rtu
SFX a  rtu      rtutzarreko          rtu
SFX a  rtu      rtutzarreraino          rtu
SFX a  rtu      rtutzarrerantz          rtu
SFX a  rtu      rtutzarrerat          rtu
SFX a  rtu      rtutzarrera          rtu
SFX a  rtu      rtutzarretik          rtu
SFX a  rtu      rtutzargatik          rtu
SFX a  rtu      rtutzartzat          rtu
SFX a  rtu      rtuk          rtu
SFX a  rtu      rtutaraino          rtu
SFX a  rtu      rtutarantz          rtu
SFX a  rtu      rtutarat          rtu
SFX a  rtu      rtutara          rtu
SFX a  rtu      rtutatik          rtu
SFX a  rtu      rtutan          rtu
SFX a  rtu      rtutarik          rtu
SFX a  rtu      rtuz          rtu
SFX a  rtu      rtuzko          rtu
SFX a  rtu      rturekin          rtu
SFX a  rtu      rturekiko          rtu
SFX a  rtu      rturen          rtu
SFX a  rtu      rturendako          rtu
SFX a  rtu      rturentzat          rtu
SFX a  rtu      rturentzako          rtu
SFX a  rtu      rturena          rtu
SFX a  rtu      rturenak          rtu
SFX a  rtu      rturenarekin          rtu
SFX a  rtu      rturenarendako          rtu
SFX a  rtu      rturenarentzat          rtu
SFX a  rtu      rturenari          rtu
SFX a  rtu      rturenaz          rtu
SFX a  rtu      rturenei          rtu
SFX a  rtu      rturenek          rtu
SFX a  rtu      rturenekin          rtu
SFX a  rtu      rturenendako          rtu
SFX a  rtu      rturenentzat          rtu
SFX a  rtu      rturenetaraino          rtu
SFX a  rtu      rturenetarantz          rtu
SFX a  rtu      rturenetarat          rtu
SFX a  rtu      rturenetara          rtu
SFX a  rtu      rturenetatik          rtu
SFX a  rtu      rturenetan          rtu
SFX a  rtu      rturenetarik          rtu
SFX a  rtu      rturenez          rtu
SFX a  rtu      rturengan          rtu
SFX a  rtu      rturengana          rtu
SFX a  rtu      rturenganaino          rtu
SFX a  rtu      rturenganantz          rtu
SFX a  rtu      rturengandik          rtu
SFX a  rtu      rturengatik          rtu
SFX a  rtu      rturenoi          rtu
SFX a  rtu      rturenok          rtu
SFX a  rtu      rturenokin          rtu
SFX a  rtu      rturenontzat          rtu
SFX a  rtu      rturenotaz          rtu
SFX a  rtu      rturenoz          rtu
SFX a  rtu      rtureni          rtu
SFX a  rtu      rturenik          rtu
SFX a  rtu      rturenean          rtu
SFX a  rtu      rtureneraino          rtu
SFX a  rtu      rturenerantz          rtu
SFX a  rtu      rturenerat          rtu
SFX a  rtu      rturenera          rtu
SFX a  rtu      rturenetik          rtu
SFX a  rtu      rturegatik          rtu
SFX a  rtu      rturi          rtu
SFX a  rtu      rturik          rtu
SFX a  rtu      rturiko          rtu
SFX a  rtu      rtuan          rtu
SFX a  rtu      rturaino          rtu
SFX a  rtu      rturantz          rtu
SFX a  rtu      rturat          rtu
SFX a  rtu      rtura          rtu
SFX a  rtu      rtutik          rtu
SFX a  rtu      rtze          rtu
SFX a  rtu      rtzea          rtu
SFX a  rtu      rtzeago          rtu
SFX a  rtu      rtzeak          rtu
SFX a  rtu      rtzearekin          rtu
SFX a  rtu      rtzearekiko          rtu
SFX a  rtu      rtzearendako          rtu
SFX a  rtu      rtzearentzat          rtu
SFX a  rtu      rtzearentzako          rtu
SFX a  rtu      rtzearen          rtu
SFX a  rtu      rtzearena          rtu
SFX a  rtu      rtzearenak          rtu
SFX a  rtu      rtzearenarekin          rtu
SFX a  rtu      rtzearenarendako          rtu
SFX a  rtu      rtzearenarentzat          rtu
SFX a  rtu      rtzearenari          rtu
SFX a  rtu      rtzearenaz          rtu
SFX a  rtu      rtzearenei          rtu
SFX a  rtu      rtzearenek          rtu
SFX a  rtu      rtzearenekin          rtu
SFX a  rtu      rtzearenendako          rtu
SFX a  rtu      rtzearenentzat          rtu
SFX a  rtu      rtzearenetaraino          rtu
SFX a  rtu      rtzearenetarantz          rtu
SFX a  rtu      rtzearenetarat          rtu
SFX a  rtu      rtzearenetara          rtu
SFX a  rtu      rtzearenetatik          rtu
SFX a  rtu      rtzearenetan          rtu
SFX a  rtu      rtzearenetarik          rtu
SFX a  rtu      rtzearenez          rtu
SFX a  rtu      rtzearengan          rtu
SFX a  rtu      rtzearengana          rtu
SFX a  rtu      rtzearenganaino          rtu
SFX a  rtu      rtzearenganantz          rtu
SFX a  rtu      rtzearengandik          rtu
SFX a  rtu      rtzearengatik          rtu
SFX a  rtu      rtzearenoi          rtu
SFX a  rtu      rtzearenok          rtu
SFX a  rtu      rtzearenokin          rtu
SFX a  rtu      rtzearenontzat          rtu
SFX a  rtu      rtzearenotaz          rtu
SFX a  rtu      rtzearenoz          rtu
SFX a  rtu      rtzeareni          rtu
SFX a  rtu      rtzearenik          rtu
SFX a  rtu      rtzearenean          rtu
SFX a  rtu      rtzeareneraino          rtu
SFX a  rtu      rtzearenerantz          rtu
SFX a  rtu      rtzearenerat          rtu
SFX a  rtu      rtzearenera          rtu
SFX a  rtu      rtzearenetik          rtu
SFX a  rtu      rtzeari          rtu
SFX a  rtu      rtzearren          rtu
SFX a  rtu      rtzeaz          rtu
SFX a  rtu      rtzeagan          rtu
SFX a  rtu      rtzeagana          rtu
SFX a  rtu      rtzeaganaino          rtu
SFX a  rtu      rtzeaganantz          rtu
SFX a  rtu      rtzeagandik          rtu
SFX a  rtu      rtzeagatik          rtu
SFX a  rtu      rtzeei          rtu
SFX a  rtu      rtzeek          rtu
SFX a  rtu      rtzeekin          rtu
SFX a  rtu      rtzeekiko          rtu
SFX a  rtu      rtzeendako          rtu
SFX a  rtu      rtzeentzat          rtu
SFX a  rtu      rtzeentzako          rtu
SFX a  rtu      rtzeetako          rtu
SFX a  rtu      rtzeetaraino          rtu
SFX a  rtu      rtzeetarantz          rtu
SFX a  rtu      rtzeetarat          rtu
SFX a  rtu      rtzeetara          rtu
SFX a  rtu      rtzeetatik          rtu
SFX a  rtu      rtzeetan          rtu
SFX a  rtu      rtzeetarik          rtu
SFX a  rtu      rtzeez          rtu
SFX a  rtu      rtzeen          rtu
SFX a  rtu      rtzeena          rtu
SFX a  rtu      rtzeenak          rtu
SFX a  rtu      rtzeenarekin          rtu
SFX a  rtu      rtzeenarendako          rtu
SFX a  rtu      rtzeenarentzat          rtu
SFX a  rtu      rtzeenari          rtu
SFX a  rtu      rtzeenaz          rtu
SFX a  rtu      rtzeenei          rtu
SFX a  rtu      rtzeenek          rtu
SFX a  rtu      rtzeenekin          rtu
SFX a  rtu      rtzeenendako          rtu
SFX a  rtu      rtzeenentzat          rtu
SFX a  rtu      rtzeenetaraino          rtu
SFX a  rtu      rtzeenetarantz          rtu
SFX a  rtu      rtzeenetarat          rtu
SFX a  rtu      rtzeenetara          rtu
SFX a  rtu      rtzeenetatik          rtu
SFX a  rtu      rtzeenetan          rtu
SFX a  rtu      rtzeenetarik          rtu
SFX a  rtu      rtzeenez          rtu
SFX a  rtu      rtzeengan          rtu
SFX a  rtu      rtzeengana          rtu
SFX a  rtu      rtzeenganaino          rtu
SFX a  rtu      rtzeenganantz          rtu
SFX a  rtu      rtzeengandik          rtu
SFX a  rtu      rtzeengatik          rtu
SFX a  rtu      rtzeenoi          rtu
SFX a  rtu      rtzeenok          rtu
SFX a  rtu      rtzeenokin          rtu
SFX a  rtu      rtzeenontzat          rtu
SFX a  rtu      rtzeenotaz          rtu
SFX a  rtu      rtzeenoz          rtu
SFX a  rtu      rtzeeni          rtu
SFX a  rtu      rtzeenik          rtu
SFX a  rtu      rtzeenean          rtu
SFX a  rtu      rtzeeneraino          rtu
SFX a  rtu      rtzeenerantz          rtu
SFX a  rtu      rtzeenerat          rtu
SFX a  rtu      rtzeenera          rtu
SFX a  rtu      rtzeenetik          rtu
SFX a  rtu      rtzegatik          rtu
SFX a  rtu      rtzegatiko          rtu
SFX a  rtu      rtzeko          rtu
SFX a  rtu      rtzekoa          rtu
SFX a  rtu      rtzekoak          rtu
SFX a  rtu      rtzekotan          rtu
SFX a  rtu      rtzekorik          rtu
SFX a  rtu      rtzekoarekin          rtu
SFX a  rtu      rtzekoarendako          rtu
SFX a  rtu      rtzekoarentzat          rtu
SFX a  rtu      rtzekoari          rtu
SFX a  rtu      rtzekoaz          rtu
SFX a  rtu      rtzekoei          rtu
SFX a  rtu      rtzekoek          rtu
SFX a  rtu      rtzekoekin          rtu
SFX a  rtu      rtzekoendako          rtu
SFX a  rtu      rtzekoentzat          rtu
SFX a  rtu      rtzekoez          rtu
SFX a  rtu      rtzekooi          rtu
SFX a  rtu      rtzekook          rtu
SFX a  rtu      rtzekookin          rtu
SFX a  rtu      rtzekoontzat          rtu
SFX a  rtu      rtzekootaz          rtu
SFX a  rtu      rtzekooz          rtu
SFX a  rtu      rtzekoan          rtu
SFX a  rtu      rtzekoraino          rtu
SFX a  rtu      rtzekorantz          rtu
SFX a  rtu      rtzekorat          rtu
SFX a  rtu      rtzekora          rtu
SFX a  rtu      rtzekotik          rtu
SFX a  rtu      rtzen          rtu
SFX a  rtu      rtzeoi          rtu
SFX a  rtu      rtzeok          rtu
SFX a  rtu      rtzeokin          rtu
SFX a  rtu      rtzeokiko          rtu
SFX a  rtu      rtzeontzat          rtu
SFX a  rtu      rtzeontzako          rtu
SFX a  rtu      rtzeotaz          rtu
SFX a  rtu      rtzeotako          rtu
SFX a  rtu      rtzeotaraino          rtu
SFX a  rtu      rtzeotarantz          rtu
SFX a  rtu      rtzeotarat          rtu
SFX a  rtu      rtzeotara          rtu
SFX a  rtu      rtzeotatik          rtu
SFX a  rtu      rtzeotan          rtu
SFX a  rtu      rtzeotarik          rtu
SFX a  rtu      rtzeoz          rtu
SFX a  rtu      rtzeon          rtu
SFX a  rtu      rtzeona          rtu
SFX a  rtu      rtzeonak          rtu
SFX a  rtu      rtzeonarekin          rtu
SFX a  rtu      rtzeonarendako          rtu
SFX a  rtu      rtzeonarentzat          rtu
SFX a  rtu      rtzeonari          rtu
SFX a  rtu      rtzeonaz          rtu
SFX a  rtu      rtzeonei          rtu
SFX a  rtu      rtzeonek          rtu
SFX a  rtu      rtzeonekin          rtu
SFX a  rtu      rtzeonendako          rtu
SFX a  rtu      rtzeonentzat          rtu
SFX a  rtu      rtzeonez          rtu
SFX a  rtu      rtzeongan          rtu
SFX a  rtu      rtzeongana          rtu
SFX a  rtu      rtzeonganaino          rtu
SFX a  rtu      rtzeonganantz          rtu
SFX a  rtu      rtzeongandik          rtu
SFX a  rtu      rtzeongatik          rtu
SFX a  rtu      rtzeonoi          rtu
SFX a  rtu      rtzeonok          rtu
SFX a  rtu      rtzeonokin          rtu
SFX a  rtu      rtzeonontzat          rtu
SFX a  rtu      rtzeonotaz          rtu
SFX a  rtu      rtzeonoz          rtu
SFX a  rtu      rtzeoni          rtu
SFX a  rtu      rtzeonik          rtu
SFX a  rtu      rtzeonean          rtu
SFX a  rtu      rtzeoneraino          rtu
SFX a  rtu      rtzeonerantz          rtu
SFX a  rtu      rtzeonerat          rtu
SFX a  rtu      rtzeonera          rtu
SFX a  rtu      rtzeonetik          rtu
SFX a  rtu      rtzera          rtu
SFX a  rtu      rtzerako          rtu
SFX a  rtu      rtzetxo          rtu
SFX a  rtu      rtzetxoa          rtu
SFX a  rtu      rtzetxoak          rtu
SFX a  rtu      rtzetxoarekin          rtu
SFX a  rtu      rtzetxoarendako          rtu
SFX a  rtu      rtzetxoarentzat          rtu
SFX a  rtu      rtzetxoaren          rtu
SFX a  rtu      rtzetxoari          rtu
SFX a  rtu      rtzetxoaz          rtu
SFX a  rtu      rtzetxoei          rtu
SFX a  rtu      rtzetxoek          rtu
SFX a  rtu      rtzetxoekin          rtu
SFX a  rtu      rtzetxoendako          rtu
SFX a  rtu      rtzetxoentzat          rtu
SFX a  rtu      rtzetxoez          rtu
SFX a  rtu      rtzetxoen          rtu
SFX a  rtu      rtzetxogatik          rtu
SFX a  rtu      rtzetxooi          rtu
SFX a  rtu      rtzetxook          rtu
SFX a  rtu      rtzetxookin          rtu
SFX a  rtu      rtzetxoontzat          rtu
SFX a  rtu      rtzetxootaz          rtu
SFX a  rtu      rtzetxooz          rtu
SFX a  rtu      rtzetxoon          rtu
SFX a  rtu      rtzetxotzat          rtu
SFX a  rtu      rtzetxok          rtu
SFX a  rtu      rtzetxoz          rtu
SFX a  rtu      rtzetxorekin          rtu
SFX a  rtu      rtzetxorendako          rtu
SFX a  rtu      rtzetxorentzat          rtu
SFX a  rtu      rtzetxoren          rtu
SFX a  rtu      rtzetxori          rtu
SFX a  rtu      rtzetxorik          rtu
SFX a  rtu      rtzetxoan          rtu
SFX a  rtu      rtzetxoko          rtu
SFX a  rtu      rtzetxoraino          rtu
SFX a  rtu      rtzetxorantz          rtu
SFX a  rtu      rtzetxorat          rtu
SFX a  rtu      rtzetxora          rtu
SFX a  rtu      rtzetxotik          rtu
SFX a  rtu      rtzetzat          rtu
SFX a  rtu      rtzetzar          rtu
SFX a  rtu      rtzetzarra          rtu
SFX a  rtu      rtzetzarrak          rtu
SFX a  rtu      rtzetzarrarekin          rtu
SFX a  rtu      rtzetzarrarendako          rtu
SFX a  rtu      rtzetzarrarentzat          rtu
SFX a  rtu      rtzetzarraren          rtu
SFX a  rtu      rtzetzarrari          rtu
SFX a  rtu      rtzetzarraz          rtu
SFX a  rtu      rtzetzarrei          rtu
SFX a  rtu      rtzetzarrek          rtu
SFX a  rtu      rtzetzarrekin          rtu
SFX a  rtu      rtzetzarrendako          rtu
SFX a  rtu      rtzetzarrentzat          rtu
SFX a  rtu      rtzetzarrez          rtu
SFX a  rtu      rtzetzarren          rtu
SFX a  rtu      rtzetzarroi          rtu
SFX a  rtu      rtzetzarrok          rtu
SFX a  rtu      rtzetzarrokin          rtu
SFX a  rtu      rtzetzarrontzat          rtu
SFX a  rtu      rtzetzarrotaz          rtu
SFX a  rtu      rtzetzarroz          rtu
SFX a  rtu      rtzetzarron          rtu
SFX a  rtu      rtzetzarri          rtu
SFX a  rtu      rtzetzarrik          rtu
SFX a  rtu      rtzetzarrean          rtu
SFX a  rtu      rtzetzarreko          rtu
SFX a  rtu      rtzetzarreraino          rtu
SFX a  rtu      rtzetzarrerantz          rtu
SFX a  rtu      rtzetzarrerat          rtu
SFX a  rtu      rtzetzarrera          rtu
SFX a  rtu      rtzetzarretik          rtu
SFX a  rtu      rtzetzargatik          rtu
SFX a  rtu      rtzetzartzat          rtu
SFX a  rtu      rtzean          rtu
SFX a  rtu      rtzek          rtu
SFX a  rtu      rtzekoetaraino          rtu
SFX a  rtu      rtzekoetarantz          rtu
SFX a  rtu      rtzekoetarat          rtu
SFX a  rtu      rtzekoetara          rtu
SFX a  rtu      rtzekoetatik          rtu
SFX a  rtu      rtzekoetan          rtu
SFX a  rtu      rtzekoetarik          rtu
SFX a  rtu      rtzekogatik          rtu
SFX a  rtu      rtzekotzat          rtu
SFX a  rtu      rtzekok          rtu
SFX a  rtu      rtzekotaraino          rtu
SFX a  rtu      rtzekotarantz          rtu
SFX a  rtu      rtzekotarat          rtu
SFX a  rtu      rtzekotara          rtu
SFX a  rtu      rtzekotatik          rtu
SFX a  rtu      rtzekotarik          rtu
SFX a  rtu      rtzekoz          rtu
SFX a  rtu      rtzekorekin          rtu
SFX a  rtu      rtzekorendako          rtu
SFX a  rtu      rtzekorentzat          rtu
SFX a  rtu      rtzekori          rtu
SFX a  rtu      rtzeraino          rtu
SFX a  rtu      rtzerainoko          rtu
SFX a  rtu      rtzetik          rtu
SFX a  rtu      rtzetiko          rtu
SFX a  rtu      rtzetako          rtu
SFX a  rtu      rtzetaraino          rtu
SFX a  rtu      rtzetarantz          rtu
SFX a  rtu      rtzetarat          rtu
SFX a  rtu      rtzetara          rtu
SFX a  rtu      rtzetatik          rtu
SFX a  rtu      rtzetan          rtu
SFX a  rtu      rtzetarik          rtu
SFX a  rtu      rtzez          rtu
SFX a  rtu      rtzezko          rtu
SFX a  rtu      rtzerekin          rtu
SFX a  rtu      rtzerekiko          rtu
SFX a  rtu      rtzerendako          rtu
SFX a  rtu      rtzerentzat          rtu
SFX a  rtu      rtzerentzako          rtu
SFX a  rtu      rtzeren          rtu
SFX a  rtu      rtzerena          rtu
SFX a  rtu      rtzerenak          rtu
SFX a  rtu      rtzerenarekin          rtu
SFX a  rtu      rtzerenarendako          rtu
SFX a  rtu      rtzerenarentzat          rtu
SFX a  rtu      rtzerenari          rtu
SFX a  rtu      rtzerenaz          rtu
SFX a  rtu      rtzerenei          rtu
SFX a  rtu      rtzerenek          rtu
SFX a  rtu      rtzerenekin          rtu
SFX a  rtu      rtzerenendako          rtu
SFX a  rtu      rtzerenentzat          rtu
SFX a  rtu      rtzerenetaraino          rtu
SFX a  rtu      rtzerenetarantz          rtu
SFX a  rtu      rtzerenetarat          rtu
SFX a  rtu      rtzerenetara          rtu
SFX a  rtu      rtzerenetatik          rtu
SFX a  rtu      rtzerenetan          rtu
SFX a  rtu      rtzerenetarik          rtu
SFX a  rtu      rtzerenez          rtu
SFX a  rtu      rtzerengan          rtu
SFX a  rtu      rtzerengana          rtu
SFX a  rtu      rtzerenganaino          rtu
SFX a  rtu      rtzerenganantz          rtu
SFX a  rtu      rtzerengandik          rtu
SFX a  rtu      rtzerengatik          rtu
SFX a  rtu      rtzerenoi          rtu
SFX a  rtu      rtzerenok          rtu
SFX a  rtu      rtzerenokin          rtu
SFX a  rtu      rtzerenontzat          rtu
SFX a  rtu      rtzerenotaz          rtu
SFX a  rtu      rtzerenoz          rtu
SFX a  rtu      rtzereni          rtu
SFX a  rtu      rtzerenik          rtu
SFX a  rtu      rtzerenean          rtu
SFX a  rtu      rtzereneraino          rtu
SFX a  rtu      rtzerenerantz          rtu
SFX a  rtu      rtzerenerat          rtu
SFX a  rtu      rtzerenera          rtu
SFX a  rtu      rtzerenetik          rtu
SFX a  rtu      rtzeregatik          rtu
SFX a  rtu      rtzeri          rtu
SFX a  rtu      rtzerik          rtu
SFX a  rtu      rtzerantz          rtu
SFX a  rtu      rtzerat          rtu
SFX a  rtu      rtzear          rtu
SFX a  rtu      rtzeke          rtu
SFX a  rtu      rtzenago          rtu
SFX b Y 745
SFX b  ndu      n          ndu
SFX b  ndu      ntze          ndu
SFX b  ndu      ntzear          ndu
SFX b  ndu      ntzeke          ndu
SFX b  ndu      ntzen          ndu
SFX b  ndu      naraz          ndu
SFX b  ndu      narazi          ndu
SFX b  ndu      narazte          ndu
SFX b  ndu      naraztear          ndu
SFX b  ndu      narazteke          ndu
SFX b  ndu      narazten          ndu
SFX b  ndu      ntzea          ndu
SFX b  ndu      ntzeago          ndu
SFX b  ndu      ntzeak          ndu
SFX b  ndu      ntzearekin          ndu
SFX b  ndu      ntzearekiko          ndu
SFX b  ndu      ntzearendako          ndu
SFX b  ndu      ntzearentzat          ndu
SFX b  ndu      ntzearentzako          ndu
SFX b  ndu      ntzearen          ndu
SFX b  ndu      ntzearena          ndu
SFX b  ndu      ntzearenak          ndu
SFX b  ndu      ntzearenarekin          ndu
SFX b  ndu      ntzearenarendako          ndu
SFX b  ndu      ntzearenarentzat          ndu
SFX b  ndu      ntzearenari          ndu
SFX b  ndu      ntzearenaz          ndu
SFX b  ndu      ntzearenei          ndu
SFX b  ndu      ntzearenek          ndu
SFX b  ndu      ntzearenekin          ndu
SFX b  ndu      ntzearenendako          ndu
SFX b  ndu      ntzearenentzat          ndu
SFX b  ndu      ntzearenetarantz          ndu
SFX b  ndu      ntzearenetarat          ndu
SFX b  ndu      ntzearenetara          ndu
SFX b  ndu      ntzearenetatik          ndu
SFX b  ndu      ntzearenetan          ndu
SFX b  ndu      ntzearenetarik          ndu
SFX b  ndu      ntzearenez          ndu
SFX b  ndu      ntzearengan          ndu
SFX b  ndu      ntzearengana          ndu
SFX b  ndu      ntzearenganaino          ndu
SFX b  ndu      ntzearenganantz          ndu
SFX b  ndu      ntzearengandik          ndu
SFX b  ndu      ntzearengatik          ndu
SFX b  ndu      ntzearenoi          ndu
SFX b  ndu      ntzearenok          ndu
SFX b  ndu      ntzearenokin          ndu
SFX b  ndu      ntzearenontzat          ndu
SFX b  ndu      ntzearenotaz          ndu
SFX b  ndu      ntzearenoz          ndu
SFX b  ndu      ntzearenetaraino          ndu
SFX b  ndu      ntzearenik          ndu
SFX b  ndu      ntzearenean          ndu
SFX b  ndu      ntzeareneraino          ndu
SFX b  ndu      ntzearenerantz          ndu
SFX b  ndu      ntzearenerat          ndu
SFX b  ndu      ntzearenera          ndu
SFX b  ndu      ntzearenetik          ndu
SFX b  ndu      ntzeari          ndu
SFX b  ndu      ntzearren          ndu
SFX b  ndu      ntzeaz          ndu
SFX b  ndu      ntzeagan          ndu
SFX b  ndu      ntzeagana          ndu
SFX b  ndu      ntzeaganaino          ndu
SFX b  ndu      ntzeaganantz          ndu
SFX b  ndu      ntzeagandik          ndu
SFX b  ndu      ntzeagatik          ndu
SFX b  ndu      ntzeei          ndu
SFX b  ndu      ntzeek          ndu
SFX b  ndu      ntzeekin          ndu
SFX b  ndu      ntzeekiko          ndu
SFX b  ndu      ntzeendako          ndu
SFX b  ndu      ntzeentzat          ndu
SFX b  ndu      ntzeentzako          ndu
SFX b  ndu      ntzeetako          ndu
SFX b  ndu      ntzeetaraino          ndu
SFX b  ndu      ntzeetarantz          ndu
SFX b  ndu      ntzeetarat          ndu
SFX b  ndu      ntzeetara          ndu
SFX b  ndu      ntzeetatik          ndu
SFX b  ndu      ntzeetan          ndu
SFX b  ndu      ntzeetarik          ndu
SFX b  ndu      ntzeez          ndu
SFX b  ndu      ntzeen          ndu
SFX b  ndu      ntzeena          ndu
SFX b  ndu      ntzeenak          ndu
SFX b  ndu      ntzeenarekin          ndu
SFX b  ndu      ntzeenarendako          ndu
SFX b  ndu      ntzeenarentzat          ndu
SFX b  ndu      ntzeenari          ndu
SFX b  ndu      ntzeenaz          ndu
SFX b  ndu      ntzeenei          ndu
SFX b  ndu      ntzeenek          ndu
SFX b  ndu      ntzeenekin          ndu
SFX b  ndu      ntzeenendako          ndu
SFX b  ndu      ntzeenentzat          ndu
SFX b  ndu      ntzeenetaraino          ndu
SFX b  ndu      ntzeenetarantz          ndu
SFX b  ndu      ntzeenetarat          ndu
SFX b  ndu      ntzeenetara          ndu
SFX b  ndu      ntzeenetatik          ndu
SFX b  ndu      ntzeenetan          ndu
SFX b  ndu      ntzeenetarik          ndu
SFX b  ndu      ntzeenez          ndu
SFX b  ndu      ntzeengan          ndu
SFX b  ndu      ntzeengana          ndu
SFX b  ndu      ntzeenganaino          ndu
SFX b  ndu      ntzeenganantz          ndu
SFX b  ndu      ntzeengandik          ndu
SFX b  ndu      ntzeengatik          ndu
SFX b  ndu      ntzeenoi          ndu
SFX b  ndu      ntzeenok          ndu
SFX b  ndu      ntzeenokin          ndu
SFX b  ndu      ntzeenontzat          ndu
SFX b  ndu      ntzeenotaz          ndu
SFX b  ndu      ntzeenoz          ndu
SFX b  ndu      ntzeeni          ndu
SFX b  ndu      ntzeenik          ndu
SFX b  ndu      ntzeenean          ndu
SFX b  ndu      ntzeeneraino          ndu
SFX b  ndu      ntzeenerantz          ndu
SFX b  ndu      ntzeenerat          ndu
SFX b  ndu      ntzeenera          ndu
SFX b  ndu      ntzeenetik          ndu
SFX b  ndu      ntzegatik          ndu
SFX b  ndu      ntzegatiko          ndu
SFX b  ndu      ntzeko          ndu
SFX b  ndu      ntzekoa          ndu
SFX b  ndu      ntzekoak          ndu
SFX b  ndu      ntzekorik          ndu
SFX b  ndu      ntzekoarendako          ndu
SFX b  ndu      ntzekoarentzat          ndu
SFX b  ndu      ntzekoari          ndu
SFX b  ndu      ntzekoaz          ndu
SFX b  ndu      ntzekoei          ndu
SFX b  ndu      ntzekoek          ndu
SFX b  ndu      ntzekoekin          ndu
SFX b  ndu      ntzekoendako          ndu
SFX b  ndu      ntzekoentzat          ndu
SFX b  ndu      ntzekoez          ndu
SFX b  ndu      ntzekooi          ndu
SFX b  ndu      ntzekook          ndu
SFX b  ndu      ntzekookin          ndu
SFX b  ndu      ntzekoontzat          ndu
SFX b  ndu      ntzekootaz          ndu
SFX b  ndu      ntzekooz          ndu
SFX b  ndu      ntzekoan          ndu
SFX b  ndu      ntzekoraino          ndu
SFX b  ndu      ntzekorantz          ndu
SFX b  ndu      ntzekorat          ndu
SFX b  ndu      ntzekora          ndu
SFX b  ndu      ntzekotik          ndu
SFX b  ndu      ntzeoi          ndu
SFX b  ndu      ntzeok          ndu
SFX b  ndu      ntzeokin          ndu
SFX b  ndu      ntzeokiko          ndu
SFX b  ndu      ntzeontzat          ndu
SFX b  ndu      ntzeontzako          ndu
SFX b  ndu      ntzeotaz          ndu
SFX b  ndu      ntzeotako          ndu
SFX b  ndu      ntzeotaraino          ndu
SFX b  ndu      ntzeotarantz          ndu
SFX b  ndu      ntzeotarat          ndu
SFX b  ndu      ntzeotara          ndu
SFX b  ndu      ntzeotatik          ndu
SFX b  ndu      ntzeotan          ndu
SFX b  ndu      ntzeotarik          ndu
SFX b  ndu      ntzeoz          ndu
SFX b  ndu      ntzeon          ndu
SFX b  ndu      ntzeona          ndu
SFX b  ndu      ntzeonak          ndu
SFX b  ndu      ntzeonarekin          ndu
SFX b  ndu      ntzeonarendako          ndu
SFX b  ndu      ntzeonarentzat          ndu
SFX b  ndu      ntzeonari          ndu
SFX b  ndu      ntzeonaz          ndu
SFX b  ndu      ntzeonei          ndu
SFX b  ndu      ntzeonek          ndu
SFX b  ndu      ntzeonekin          ndu
SFX b  ndu      ntzeonendako          ndu
SFX b  ndu      ntzeonentzat          ndu
SFX b  ndu      ntzeonez          ndu
SFX b  ndu      ntzeongan          ndu
SFX b  ndu      ntzeongana          ndu
SFX b  ndu      ntzeonganaino          ndu
SFX b  ndu      ntzeonganantz          ndu
SFX b  ndu      ntzeongandik          ndu
SFX b  ndu      ntzeongatik          ndu
SFX b  ndu      ntzeonoi          ndu
SFX b  ndu      ntzeonok          ndu
SFX b  ndu      ntzeonokin          ndu
SFX b  ndu      ntzeonontzat          ndu
SFX b  ndu      ntzeonotaz          ndu
SFX b  ndu      ntzeonoz          ndu
SFX b  ndu      ntzeoni          ndu
SFX b  ndu      ntzeonik          ndu
SFX b  ndu      ntzeonean          ndu
SFX b  ndu      ntzeoneraino          ndu
SFX b  ndu      ntzeonerantz          ndu
SFX b  ndu      ntzeonerat          ndu
SFX b  ndu      ntzeonera          ndu
SFX b  ndu      ntzeonetik          ndu
SFX b  ndu      ntzera          ndu
SFX b  ndu      ntzerako          ndu
SFX b  ndu      ntzetxo          ndu
SFX b  ndu      ntzetxoa          ndu
SFX b  ndu      ntzetxoak          ndu
SFX b  ndu      ntzetxoarekin          ndu
SFX b  ndu      ntzetxoarendako          ndu
SFX b  ndu      ntzetxoarentzat          ndu
SFX b  ndu      ntzetxoaren          ndu
SFX b  ndu      ntzetxoari          ndu
SFX b  ndu      ntzetxoaz          ndu
SFX b  ndu      ntzetxoei          ndu
SFX b  ndu      ntzetxoek          ndu
SFX b  ndu      ntzetxoekin          ndu
SFX b  ndu      ntzetxoendako          ndu
SFX b  ndu      ntzetxoentzat          ndu
SFX b  ndu      ntzetxoez          ndu
SFX b  ndu      ntzetxoen          ndu
SFX b  ndu      ntzetxogatik          ndu
SFX b  ndu      ntzetxooi          ndu
SFX b  ndu      ntzetxook          ndu
SFX b  ndu      ntzetxookin          ndu
SFX b  ndu      ntzetxoontzat          ndu
SFX b  ndu      ntzetxootaz          ndu
SFX b  ndu      ntzetxooz          ndu
SFX b  ndu      ntzetxoon          ndu
SFX b  ndu      ntzetxotzat          ndu
SFX b  ndu      ntzetxok          ndu
SFX b  ndu      ntzetxoz          ndu
SFX b  ndu      ntzetxorekin          ndu
SFX b  ndu      ntzetxorendako          ndu
SFX b  ndu      ntzetxorentzat          ndu
SFX b  ndu      ntzetxoren          ndu
SFX b  ndu      ntzetxori          ndu
SFX b  ndu      ntzetxorik          ndu
SFX b  ndu      ntzetxoan          ndu
SFX b  ndu      ntzetxoko          ndu
SFX b  ndu      ntzetxoraino          ndu
SFX b  ndu      ntzetxorantz          ndu
SFX b  ndu      ntzetxorat          ndu
SFX b  ndu      ntzetxora          ndu
SFX b  ndu      ntzetxotik          ndu
SFX b  ndu      ntzetzat          ndu
SFX b  ndu      ntzetzar          ndu
SFX b  ndu      ntzetzarra          ndu
SFX b  ndu      ntzetzarrak          ndu
SFX b  ndu      ntzetzarrarekin          ndu
SFX b  ndu      ntzetzarrarendako          ndu
SFX b  ndu      ntzetzarrarentzat          ndu
SFX b  ndu      ntzetzarraren          ndu
SFX b  ndu      ntzetzarrari          ndu
SFX b  ndu      ntzetzarraz          ndu
SFX b  ndu      ntzetzarrei          ndu
SFX b  ndu      ntzetzarrek          ndu
SFX b  ndu      ntzetzarrekin          ndu
SFX b  ndu      ntzetzarrendako          ndu
SFX b  ndu      ntzetzarrentzat          ndu
SFX b  ndu      ntzetzarrez          ndu
SFX b  ndu      ntzetzarren          ndu
SFX b  ndu      ntzetzarroi          ndu
SFX b  ndu      ntzetzarrok          ndu
SFX b  ndu      ntzetzarrokin          ndu
SFX b  ndu      ntzetzarrontzat          ndu
SFX b  ndu      ntzetzarrotaz          ndu
SFX b  ndu      ntzetzarroz          ndu
SFX b  ndu      ntzetzarron          ndu
SFX b  ndu      ntzetzarri          ndu
SFX b  ndu      ntzetzarrik          ndu
SFX b  ndu      ntzetzarrean          ndu
SFX b  ndu      ntzetzarreko          ndu
SFX b  ndu      ntzetzarreraino          ndu
SFX b  ndu      ntzetzarrerantz          ndu
SFX b  ndu      ntzetzarrerat          ndu
SFX b  ndu      ntzetzarrera          ndu
SFX b  ndu      ntzetzarretik          ndu
SFX b  ndu      ntzetzargatik          ndu
SFX b  ndu      ntzetzartzat          ndu
SFX b  ndu      ntzean          ndu
SFX b  ndu      ntzek          ndu
SFX b  ndu      ntzekoetaraino          ndu
SFX b  ndu      ntzekoetarantz          ndu
SFX b  ndu      ntzekoetarat          ndu
SFX b  ndu      ntzekoetara          ndu
SFX b  ndu      ntzekoetatik          ndu
SFX b  ndu      ntzekoetan          ndu
SFX b  ndu      ntzekoetarik          ndu
SFX b  ndu      ntzekogatik          ndu
SFX b  ndu      ntzekotzat          ndu
SFX b  ndu      ntzekok          ndu
SFX b  ndu      ntzekotaraino          ndu
SFX b  ndu      ntzekotarantz          ndu
SFX b  ndu      ntzekotarat          ndu
SFX b  ndu      ntzekotara          ndu
SFX b  ndu      ntzekotatik          ndu
SFX b  ndu      ntzekotan          ndu
SFX b  ndu      ntzekotarik          ndu
SFX b  ndu      ntzekoz          ndu
SFX b  ndu      ntzekorekin          ndu
SFX b  ndu      ntzekorendako          ndu
SFX b  ndu      ntzekorentzat          ndu
SFX b  ndu      ntzekori          ndu
SFX b  ndu      ntzeraino          ndu
SFX b  ndu      ntzerainoko          ndu
SFX b  ndu      ntzetik          ndu
SFX b  ndu      ntzetiko          ndu
SFX b  ndu      ntzetako          ndu
SFX b  ndu      ntzetaraino          ndu
SFX b  ndu      ntzetarantz          ndu
SFX b  ndu      ntzetarat          ndu
SFX b  ndu      ntzetara          ndu
SFX b  ndu      ntzetatik          ndu
SFX b  ndu      ntzetan          ndu
SFX b  ndu      ntzetarik          ndu
SFX b  ndu      ntzez          ndu
SFX b  ndu      ntzezko          ndu
SFX b  ndu      ntzerekin          ndu
SFX b  ndu      ntzerekiko          ndu
SFX b  ndu      ntzerendako          ndu
SFX b  ndu      ntzerentzat          ndu
SFX b  ndu      ntzerentzako          ndu
SFX b  ndu      ntzeren          ndu
SFX b  ndu      ntzerena          ndu
SFX b  ndu      ntzerenak          ndu
SFX b  ndu      ntzerenarekin          ndu
SFX b  ndu      ntzerenarendako          ndu
SFX b  ndu      ntzerenarentzat          ndu
SFX b  ndu      ntzerenari          ndu
SFX b  ndu      ntzerenaz          ndu
SFX b  ndu      ntzerenei          ndu
SFX b  ndu      ntzerenek          ndu
SFX b  ndu      ntzerenekin          ndu
SFX b  ndu      ntzerenendako          ndu
SFX b  ndu      ntzerenentzat          ndu
SFX b  ndu      ntzerenetaraino          ndu
SFX b  ndu      ntzerenetarantz          ndu
SFX b  ndu      ntzerenetarat          ndu
SFX b  ndu      ntzerenetara          ndu
SFX b  ndu      ntzerenetatik          ndu
SFX b  ndu      ntzerenetan          ndu
SFX b  ndu      ntzerenetarik          ndu
SFX b  ndu      ntzerenez          ndu
SFX b  ndu      ntzerengan          ndu
SFX b  ndu      ntzerengana          ndu
SFX b  ndu      ntzerenganaino          ndu
SFX b  ndu      ntzerenganantz          ndu
SFX b  ndu      ntzerengandik          ndu
SFX b  ndu      ntzerengatik          ndu
SFX b  ndu      ntzerenoi          ndu
SFX b  ndu      ntzerenok          ndu
SFX b  ndu      ntzerenokin          ndu
SFX b  ndu      ntzerenontzat          ndu
SFX b  ndu      ntzerenotaz          ndu
SFX b  ndu      ntzerenoz          ndu
SFX b  ndu      ntzereni          ndu
SFX b  ndu      ntzerenik          ndu
SFX b  ndu      ntzerenean          ndu
SFX b  ndu      ntzereneraino          ndu
SFX b  ndu      ntzerenerantz          ndu
SFX b  ndu      ntzerenerat          ndu
SFX b  ndu      ntzerenera          ndu
SFX b  ndu      ntzerenetik          ndu
SFX b  ndu      ntzeregatik          ndu
SFX b  ndu      ntzeri          ndu
SFX b  ndu      ntzerik          ndu
SFX b  ndu      ntzerantz          ndu
SFX b  ndu      ntzerat          ndu
SFX b  ndu      ndua          ndu
SFX b  ndu      nduago          ndu
SFX b  ndu      nduak          ndu
SFX b  ndu      nduarekin          ndu
SFX b  ndu      nduarekiko          ndu
SFX b  ndu      nduarendako          ndu
SFX b  ndu      nduarentzat          ndu
SFX b  ndu      nduarentzako          ndu
SFX b  ndu      nduaren          ndu
SFX b  ndu      nduarena          ndu
SFX b  ndu      nduarenak          ndu
SFX b  ndu      nduarenarekin          ndu
SFX b  ndu      nduarenarendako          ndu
SFX b  ndu      nduarenarentzat          ndu
SFX b  ndu      nduarenari          ndu
SFX b  ndu      nduarenaz          ndu
SFX b  ndu      nduarenei          ndu
SFX b  ndu      nduarenek          ndu
SFX b  ndu      nduarenekin          ndu
SFX b  ndu      nduarenendako          ndu
SFX b  ndu      nduarenentzat          ndu
SFX b  ndu      nduarenetaraino          ndu
SFX b  ndu      nduarenetarantz          ndu
SFX b  ndu      nduarenetarat          ndu
SFX b  ndu      nduarenetara          ndu
SFX b  ndu      nduarenetatik          ndu
SFX b  ndu      nduarenetan          ndu
SFX b  ndu      nduarenetarik          ndu
SFX b  ndu      nduarenez          ndu
SFX b  ndu      nduarengan          ndu
SFX b  ndu      nduarengana          ndu
SFX b  ndu      nduarenganaino          ndu
SFX b  ndu      nduarenganantz          ndu
SFX b  ndu      nduarengandik          ndu
SFX b  ndu      nduarengatik          ndu
SFX b  ndu      nduarenoi          ndu
SFX b  ndu      nduarenok          ndu
SFX b  ndu      nduarenokin          ndu
SFX b  ndu      nduarenontzat          ndu
SFX b  ndu      nduarenotaz          ndu
SFX b  ndu      nduarenoz          ndu
SFX b  ndu      nduareni          ndu
SFX b  ndu      nduarenik          ndu
SFX b  ndu      nduarenean          ndu
SFX b  ndu      nduareneraino          ndu
SFX b  ndu      nduarenerantz          ndu
SFX b  ndu      nduarenerat          ndu
SFX b  ndu      nduarenera          ndu
SFX b  ndu      nduarenetik          ndu
SFX b  ndu      nduari          ndu
SFX b  ndu      nduaz          ndu
SFX b  ndu      nduagan          ndu
SFX b  ndu      nduagana          ndu
SFX b  ndu      nduaganaino          ndu
SFX b  ndu      nduaganantz          ndu
SFX b  ndu      nduagandik          ndu
SFX b  ndu      nduagatik          ndu
SFX b  ndu      nduegi          ndu
SFX b  ndu      nduegia          ndu
SFX b  ndu      nduegiak          ndu
SFX b  ndu      nduegiarekin          ndu
SFX b  ndu      nduegiarendako          ndu
SFX b  ndu      nduegiarentzat          ndu
SFX b  ndu      nduegiaren          ndu
SFX b  ndu      nduegiari          ndu
SFX b  ndu      nduegiaz          ndu
SFX b  ndu      nduegiei          ndu
SFX b  ndu      nduegiek          ndu
SFX b  ndu      nduegiekin          ndu
SFX b  ndu      nduegiendako          ndu
SFX b  ndu      nduegientzat          ndu
SFX b  ndu      nduegietako          ndu
SFX b  ndu      nduegietaraino          ndu
SFX b  ndu      nduegietarantz          ndu
SFX b  ndu      nduegietarat          ndu
SFX b  ndu      nduegietara          ndu
SFX b  ndu      nduegietatik          ndu
SFX b  ndu      nduegietan          ndu
SFX b  ndu      nduegietarik          ndu
SFX b  ndu      nduegiez          ndu
SFX b  ndu      nduegien          ndu
SFX b  ndu      nduegigatik          ndu
SFX b  ndu      nduegioi          ndu
SFX b  ndu      nduegiok          ndu
SFX b  ndu      nduegiokin          ndu
SFX b  ndu      nduegiontzat          ndu
SFX b  ndu      nduegiotaz          ndu
SFX b  ndu      nduegioz          ndu
SFX b  ndu      nduegion          ndu
SFX b  ndu      nduegitzat          ndu
SFX b  ndu      nduegik          ndu
SFX b  ndu      nduegitako          ndu
SFX b  ndu      nduegitaraino          ndu
SFX b  ndu      nduegitarantz          ndu
SFX b  ndu      nduegitarat          ndu
SFX b  ndu      nduegitara          ndu
SFX b  ndu      nduegitatik          ndu
SFX b  ndu      nduegitan          ndu
SFX b  ndu      nduegitarik          ndu
SFX b  ndu      nduegiz          ndu
SFX b  ndu      nduegirekin          ndu
SFX b  ndu      nduegirendako          ndu
SFX b  ndu      nduegirentzat          ndu
SFX b  ndu      nduegiren          ndu
SFX b  ndu      nduegiri          ndu
SFX b  ndu      nduegirik          ndu
SFX b  ndu      nduegian          ndu
SFX b  ndu      nduegiko          ndu
SFX b  ndu      nduegiraino          ndu
SFX b  ndu      nduegirantz          ndu
SFX b  ndu      nduegirat          ndu
SFX b  ndu      nduegira          ndu
SFX b  ndu      nduegitik          ndu
SFX b  ndu      nduei          ndu
SFX b  ndu      nduek          ndu
SFX b  ndu      nduekin          ndu
SFX b  ndu      nduekiko          ndu
SFX b  ndu      nduen          ndu
SFX b  ndu      nduendako          ndu
SFX b  ndu      nduentzat          ndu
SFX b  ndu      nduentzako          ndu
SFX b  ndu      nduena          ndu
SFX b  ndu      nduenak          ndu
SFX b  ndu      nduenarekin          ndu
SFX b  ndu      nduenarendako          ndu
SFX b  ndu      nduenarentzat          ndu
SFX b  ndu      nduenaren          ndu
SFX b  ndu      nduenari          ndu
SFX b  ndu      nduenaz          ndu
SFX b  ndu      nduenei          ndu
SFX b  ndu      nduenek          ndu
SFX b  ndu      nduenekin          ndu
SFX b  ndu      nduenendako          ndu
SFX b  ndu      nduenentzat          ndu
SFX b  ndu      nduenetako          ndu
SFX b  ndu      nduenetaraino          ndu
SFX b  ndu      nduenetarantz          ndu
SFX b  ndu      nduenetarat          ndu
SFX b  ndu      nduenetara          ndu
SFX b  ndu      nduenetatik          ndu
SFX b  ndu      nduenetan          ndu
SFX b  ndu      nduenetarik          ndu
SFX b  ndu      nduenez          ndu
SFX b  ndu      nduenen          ndu
SFX b  ndu      nduengatik          ndu
SFX b  ndu      nduenoi          ndu
SFX b  ndu      nduenok          ndu
SFX b  ndu      nduenokin          ndu
SFX b  ndu      nduenontzat          ndu
SFX b  ndu      nduenotaz          ndu
SFX b  ndu      nduenoz          ndu
SFX b  ndu      nduenon          ndu
SFX b  ndu      ndueni          ndu
SFX b  ndu      nduenik          ndu
SFX b  ndu      nduenean          ndu
SFX b  ndu      ndueneko          ndu
SFX b  ndu      ndueneraino          ndu
SFX b  ndu      nduenerantz          ndu
SFX b  ndu      nduenerat          ndu
SFX b  ndu      nduenera          ndu
SFX b  ndu      nduenetik          ndu
SFX b  ndu      nduetako          ndu
SFX b  ndu      nduetaraino          ndu
SFX b  ndu      nduetarantz          ndu
SFX b  ndu      nduetarat          ndu
SFX b  ndu      nduetara          ndu
SFX b  ndu      nduetatik          ndu
SFX b  ndu      nduetan          ndu
SFX b  ndu      nduetarik          ndu
SFX b  ndu      nduez          ndu
SFX b  ndu      nduengan          ndu
SFX b  ndu      nduengana          ndu
SFX b  ndu      nduenganaino          ndu
SFX b  ndu      nduenganantz          ndu
SFX b  ndu      nduengandik          ndu
SFX b  ndu      ndugatik          ndu
SFX b  ndu      ndugatiko          ndu
SFX b  ndu      ndukeran          ndu
SFX b  ndu      nduko          ndu
SFX b  ndu      nduoi          ndu
SFX b  ndu      nduok          ndu
SFX b  ndu      nduokin          ndu
SFX b  ndu      nduokiko          ndu
SFX b  ndu      nduontzat          ndu
SFX b  ndu      nduontzako          ndu
SFX b  ndu      nduotaz          ndu
SFX b  ndu      nduotako          ndu
SFX b  ndu      nduotaraino          ndu
SFX b  ndu      nduotarantz          ndu
SFX b  ndu      nduotarat          ndu
SFX b  ndu      nduotara          ndu
SFX b  ndu      nduotatik          ndu
SFX b  ndu      nduotan          ndu
SFX b  ndu      nduotarik          ndu
SFX b  ndu      nduoz          ndu
SFX b  ndu      nduon          ndu
SFX b  ndu      nduona          ndu
SFX b  ndu      nduonak          ndu
SFX b  ndu      nduonarekin          ndu
SFX b  ndu      nduonarendako          ndu
SFX b  ndu      nduonarentzat          ndu
SFX b  ndu      nduonari          ndu
SFX b  ndu      nduonaz          ndu
SFX b  ndu      nduonei          ndu
SFX b  ndu      nduonek          ndu
SFX b  ndu      nduonekin          ndu
SFX b  ndu      nduonendako          ndu
SFX b  ndu      nduonentzat          ndu
SFX b  ndu      nduonez          ndu
SFX b  ndu      nduongan          ndu
SFX b  ndu      nduongana          ndu
SFX b  ndu      nduonganaino          ndu
SFX b  ndu      nduonganantz          ndu
SFX b  ndu      nduongandik          ndu
SFX b  ndu      nduongatik          ndu
SFX b  ndu      nduonoi          ndu
SFX b  ndu      nduonok          ndu
SFX b  ndu      nduonokin          ndu
SFX b  ndu      nduonontzat          ndu
SFX b  ndu      nduonotaz          ndu
SFX b  ndu      nduonoz          ndu
SFX b  ndu      nduoni          ndu
SFX b  ndu      nduonik          ndu
SFX b  ndu      nduonean          ndu
SFX b  ndu      nduoneraino          ndu
SFX b  ndu      nduonerantz          ndu
SFX b  ndu      nduonerat          ndu
SFX b  ndu      nduonera          ndu
SFX b  ndu      nduonetik          ndu
SFX b  ndu      nduta          ndu
SFX b  ndu      ndutako          ndu
SFX b  ndu      ndutxo          ndu
SFX b  ndu      ndutxoa          ndu
SFX b  ndu      ndutxoago          ndu
SFX b  ndu      ndutxoak          ndu
SFX b  ndu      ndutxoarekin          ndu
SFX b  ndu      ndutxoarendako          ndu
SFX b  ndu      ndutxoarentzat          ndu
SFX b  ndu      ndutxoaren          ndu
SFX b  ndu      ndutxoari          ndu
SFX b  ndu      ndutxoaz          ndu
SFX b  ndu      ndutxoegi          ndu
SFX b  ndu      ndutxoei          ndu
SFX b  ndu      ndutxoek          ndu
SFX b  ndu      ndutxoekin          ndu
SFX b  ndu      ndutxoen          ndu
SFX b  ndu      ndutxoendako          ndu
SFX b  ndu      ndutxoentzat          ndu
SFX b  ndu      ndutxoez          ndu
SFX b  ndu      ndutxogatik          ndu
SFX b  ndu      ndutxooi          ndu
SFX b  ndu      ndutxook          ndu
SFX b  ndu      ndutxookin          ndu
SFX b  ndu      ndutxoontzat          ndu
SFX b  ndu      ndutxootaz          ndu
SFX b  ndu      ndutxooz          ndu
SFX b  ndu      ndutxoon          ndu
SFX b  ndu      ndutxotzat          ndu
SFX b  ndu      ndutxok          ndu
SFX b  ndu      ndutxoz          ndu
SFX b  ndu      ndutxorekin          ndu
SFX b  ndu      ndutxorendako          ndu
SFX b  ndu      ndutxorentzat          ndu
SFX b  ndu      ndutxoren          ndu
SFX b  ndu      ndutxori          ndu
SFX b  ndu      ndutxorik          ndu
SFX b  ndu      ndutxoan          ndu
SFX b  ndu      ndutxoko          ndu
SFX b  ndu      ndutxoraino          ndu
SFX b  ndu      ndutxorantz          ndu
SFX b  ndu      ndutxorat          ndu
SFX b  ndu      ndutxora          ndu
SFX b  ndu      ndutxotik          ndu
SFX b  ndu      ndutzat          ndu
SFX b  ndu      ndutzar          ndu
SFX b  ndu      ndutzarra          ndu
SFX b  ndu      ndutzarrago          ndu
SFX b  ndu      ndutzarrak          ndu
SFX b  ndu      ndutzarrarekin          ndu
SFX b  ndu      ndutzarrarendako          ndu
SFX b  ndu      ndutzarrarentzat          ndu
SFX b  ndu      ndutzarraren          ndu
SFX b  ndu      ndutzarrari          ndu
SFX b  ndu      ndutzarraz          ndu
SFX b  ndu      ndutzarregi          ndu
SFX b  ndu      ndutzarrei          ndu
SFX b  ndu      ndutzarrek          ndu
SFX b  ndu      ndutzarrekin          ndu
SFX b  ndu      ndutzarren          ndu
SFX b  ndu      ndutzarrendako          ndu
SFX b  ndu      ndutzarrentzat          ndu
SFX b  ndu      ndutzarrez          ndu
SFX b  ndu      ndutzarroi          ndu
SFX b  ndu      ndutzarrok          ndu
SFX b  ndu      ndutzarrokin          ndu
SFX b  ndu      ndutzarrontzat          ndu
SFX b  ndu      ndutzarrotaz          ndu
SFX b  ndu      ndutzarroz          ndu
SFX b  ndu      ndutzarron          ndu
SFX b  ndu      ndutzarri          ndu
SFX b  ndu      ndutzarrik          ndu
SFX b  ndu      ndutzarrean          ndu
SFX b  ndu      ndutzarreko          ndu
SFX b  ndu      ndutzarreraino          ndu
SFX b  ndu      ndutzarrerantz          ndu
SFX b  ndu      ndutzarrerat          ndu
SFX b  ndu      ndutzarrera          ndu
SFX b  ndu      ndutzarretik          ndu
SFX b  ndu      ndutzargatik          ndu
SFX b  ndu      ndutzartzat          ndu
SFX b  ndu      nduk          ndu
SFX b  ndu      ndutaraino          ndu
SFX b  ndu      ndutarantz          ndu
SFX b  ndu      ndutarat          ndu
SFX b  ndu      ndutara          ndu
SFX b  ndu      ndutatik          ndu
SFX b  ndu      ndutan          ndu
SFX b  ndu      ndutarik          ndu
SFX b  ndu      nduz          ndu
SFX b  ndu      nduzko          ndu
SFX b  ndu      ndurekin          ndu
SFX b  ndu      ndurekiko          ndu
SFX b  ndu      nduren          ndu
SFX b  ndu      ndurendako          ndu
SFX b  ndu      ndurentzat          ndu
SFX b  ndu      ndurentzako          ndu
SFX b  ndu      ndurena          ndu
SFX b  ndu      ndurenak          ndu
SFX b  ndu      ndurenarekin          ndu
SFX b  ndu      ndurenarendako          ndu
SFX b  ndu      ndurenarentzat          ndu
SFX b  ndu      ndurenari          ndu
SFX b  ndu      ndurenaz          ndu
SFX b  ndu      ndurenei          ndu
SFX b  ndu      ndurenek          ndu
SFX b  ndu      ndurenekin          ndu
SFX b  ndu      ndurenendako          ndu
SFX b  ndu      ndurenentzat          ndu
SFX b  ndu      ndurenetarantz          ndu
SFX b  ndu      ndurenetarat          ndu
SFX b  ndu      ndurenetara          ndu
SFX b  ndu      ndurenetatik          ndu
SFX b  ndu      ndurenetan          ndu
SFX b  ndu      ndurenetarik          ndu
SFX b  ndu      ndurenez          ndu
SFX b  ndu      ndurengan          ndu
SFX b  ndu      ndurengana          ndu
SFX b  ndu      ndurenganaino          ndu
SFX b  ndu      ndurenganantz          ndu
SFX b  ndu      ndurengandik          ndu
SFX b  ndu      ndurengatik          ndu
SFX b  ndu      ndurenoi          ndu
SFX b  ndu      ndurenok          ndu
SFX b  ndu      ndurenokin          ndu
SFX b  ndu      ndurenontzat          ndu
SFX b  ndu      ndurenotaz          ndu
SFX b  ndu      ndurenoz          ndu
SFX b  ndu      ndurenetaraino          ndu
SFX b  ndu      ndurenik          ndu
SFX b  ndu      ndurenean          ndu
SFX b  ndu      ndureneraino          ndu
SFX b  ndu      ndurenerantz          ndu
SFX b  ndu      ndurenerat          ndu
SFX b  ndu      ndurenera          ndu
SFX b  ndu      ndurenetik          ndu
SFX b  ndu      nduregatik          ndu
SFX b  ndu      nduri          ndu
SFX b  ndu      ndurik          ndu
SFX b  ndu      nduriko          ndu
SFX b  ndu      nduan          ndu
SFX b  ndu      nduraino          ndu
SFX b  ndu      ndurantz          ndu
SFX b  ndu      ndurat          ndu
SFX b  ndu      ndura          ndu
SFX b  ndu      ndutik          ndu
SFX b  ndu      ntzenago          ndu
SFX c Y 748
SFX c  etu      e          etu
SFX c  etu      earaz          etu
SFX c  etu      earazi          etu
SFX c  etu      earazte          etu
SFX c  etu      earaztear          etu
SFX c  etu      earazteke          etu
SFX c  etu      earazten          etu
SFX c  etu      etua          etu
SFX c  etu      etuago          etu
SFX c  etu      etuak          etu
SFX c  etu      etuarekin          etu
SFX c  etu      etuarekiko          etu
SFX c  etu      etuarendako          etu
SFX c  etu      etuarentzat          etu
SFX c  etu      etuarentzako          etu
SFX c  etu      etuaren          etu
SFX c  etu      etuarena          etu
SFX c  etu      etuarenak          etu
SFX c  etu      etuarenarekin          etu
SFX c  etu      etuarenarendako          etu
SFX c  etu      etuarenarentzat          etu
SFX c  etu      etuarenari          etu
SFX c  etu      etuarenaz          etu
SFX c  etu      etuarenei          etu
SFX c  etu      etuarenek          etu
SFX c  etu      etuarenekin          etu
SFX c  etu      etuarenendako          etu
SFX c  etu      etuarenentzat          etu
SFX c  etu      etuarenetaraino          etu
SFX c  etu      etuarenetarantz          etu
SFX c  etu      etuarenetarat          etu
SFX c  etu      etuarenetara          etu
SFX c  etu      etuarenetatik          etu
SFX c  etu      etuarenetan          etu
SFX c  etu      etuarenetarik          etu
SFX c  etu      etuarenez          etu
SFX c  etu      etuarengan          etu
SFX c  etu      etuarengana          etu
SFX c  etu      etuarenganaino          etu
SFX c  etu      etuarenganantz          etu
SFX c  etu      etuarengandik          etu
SFX c  etu      etuarengatik          etu
SFX c  etu      etuarenoi          etu
SFX c  etu      etuarenok          etu
SFX c  etu      etuarenokin          etu
SFX c  etu      etuarenontzat          etu
SFX c  etu      etuarenotaz          etu
SFX c  etu      etuarenoz          etu
SFX c  etu      etuareni          etu
SFX c  etu      etuarenik          etu
SFX c  etu      etuarenean          etu
SFX c  etu      etuareneraino          etu
SFX c  etu      etuarenerantz          etu
SFX c  etu      etuarenerat          etu
SFX c  etu      etuarenera          etu
SFX c  etu      etuarenetik          etu
SFX c  etu      etuari          etu
SFX c  etu      etuaz          etu
SFX c  etu      etuagan          etu
SFX c  etu      etuagana          etu
SFX c  etu      etuaganaino          etu
SFX c  etu      etuaganantz          etu
SFX c  etu      etuagandik          etu
SFX c  etu      etuagatik          etu
SFX c  etu      etuegi          etu
SFX c  etu      etuegia          etu
SFX c  etu      etuegiak          etu
SFX c  etu      etuegiarekin          etu
SFX c  etu      etuegiarendako          etu
SFX c  etu      etuegiarentzat          etu
SFX c  etu      etuegiaren          etu
SFX c  etu      etuegiari          etu
SFX c  etu      etuegiaz          etu
SFX c  etu      etuegiei          etu
SFX c  etu      etuegiek          etu
SFX c  etu      etuegiekin          etu
SFX c  etu      etuegiendako          etu
SFX c  etu      etuegientzat          etu
SFX c  etu      etuegietako          etu
SFX c  etu      etuegietaraino          etu
SFX c  etu      etuegietarantz          etu
SFX c  etu      etuegietarat          etu
SFX c  etu      etuegietara          etu
SFX c  etu      etuegietatik          etu
SFX c  etu      etuegietan          etu
SFX c  etu      etuegietarik          etu
SFX c  etu      etuegiez          etu
SFX c  etu      etuegien          etu
SFX c  etu      etuegigatik          etu
SFX c  etu      etuegioi          etu
SFX c  etu      etuegiok          etu
SFX c  etu      etuegiokin          etu
SFX c  etu      etuegiontzat          etu
SFX c  etu      etuegiotaz          etu
SFX c  etu      etuegioz          etu
SFX c  etu      etuegion          etu
SFX c  etu      etuegitzat          etu
SFX c  etu      etuegik          etu
SFX c  etu      etuegitako          etu
SFX c  etu      etuegitaraino          etu
SFX c  etu      etuegitarantz          etu
SFX c  etu      etuegitarat          etu
SFX c  etu      etuegitara          etu
SFX c  etu      etuegitatik          etu
SFX c  etu      etuegitan          etu
SFX c  etu      etuegitarik          etu
SFX c  etu      etuegiz          etu
SFX c  etu      etuegirekin          etu
SFX c  etu      etuegirendako          etu
SFX c  etu      etuegirentzat          etu
SFX c  etu      etuegiren          etu
SFX c  etu      etuegiri          etu
SFX c  etu      etuegirik          etu
SFX c  etu      etuegian          etu
SFX c  etu      etuegiko          etu
SFX c  etu      etuegiraino          etu
SFX c  etu      etuegirantz          etu
SFX c  etu      etuegirat          etu
SFX c  etu      etuegira          etu
SFX c  etu      etuegitik          etu
SFX c  etu      etuei          etu
SFX c  etu      etuek          etu
SFX c  etu      etuekin          etu
SFX c  etu      etuekiko          etu
SFX c  etu      etuen          etu
SFX c  etu      etuendako          etu
SFX c  etu      etuentzat          etu
SFX c  etu      etuentzako          etu
SFX c  etu      etuena          etu
SFX c  etu      etuenak          etu
SFX c  etu      etuenarekin          etu
SFX c  etu      etuenarendako          etu
SFX c  etu      etuenarentzat          etu
SFX c  etu      etuenaren          etu
SFX c  etu      etuenari          etu
SFX c  etu      etuenaz          etu
SFX c  etu      etuenei          etu
SFX c  etu      etuenek          etu
SFX c  etu      etuenekin          etu
SFX c  etu      etuenendako          etu
SFX c  etu      etuenentzat          etu
SFX c  etu      etuenetako          etu
SFX c  etu      etuenetaraino          etu
SFX c  etu      etuenetarantz          etu
SFX c  etu      etuenetarat          etu
SFX c  etu      etuenetara          etu
SFX c  etu      etuenetatik          etu
SFX c  etu      etuenetan          etu
SFX c  etu      etuenetarik          etu
SFX c  etu      etuenez          etu
SFX c  etu      etuenen          etu
SFX c  etu      etuengatik          etu
SFX c  etu      etuenoi          etu
SFX c  etu      etuenok          etu
SFX c  etu      etuenokin          etu
SFX c  etu      etuenontzat          etu
SFX c  etu      etuenotaz          etu
SFX c  etu      etuenoz          etu
SFX c  etu      etuenon          etu
SFX c  etu      etueni          etu
SFX c  etu      etuenik          etu
SFX c  etu      etuenean          etu
SFX c  etu      etueneko          etu
SFX c  etu      etueneraino          etu
SFX c  etu      etuenerantz          etu
SFX c  etu      etuenerat          etu
SFX c  etu      etuenera          etu
SFX c  etu      etuenetik          etu
SFX c  etu      etuetako          etu
SFX c  etu      etuetaraino          etu
SFX c  etu      etuetarantz          etu
SFX c  etu      etuetarat          etu
SFX c  etu      etuetara          etu
SFX c  etu      etuetatik          etu
SFX c  etu      etuetan          etu
SFX c  etu      etuetarik          etu
SFX c  etu      etuez          etu
SFX c  etu      etuengan          etu
SFX c  etu      etuengana          etu
SFX c  etu      etuenganaino          etu
SFX c  etu      etuenganantz          etu
SFX c  etu      etuengandik          etu
SFX c  etu      etugatik          etu
SFX c  etu      etugatiko          etu
SFX c  etu      etukeran          etu
SFX c  etu      etuko          etu
SFX c  etu      etuoi          etu
SFX c  etu      etuok          etu
SFX c  etu      etuokin          etu
SFX c  etu      etuokiko          etu
SFX c  etu      etuontzat          etu
SFX c  etu      etuontzako          etu
SFX c  etu      etuotaz          etu
SFX c  etu      etuotako          etu
SFX c  etu      etuotaraino          etu
SFX c  etu      etuotarantz          etu
SFX c  etu      etuotarat          etu
SFX c  etu      etuotara          etu
SFX c  etu      etuotatik          etu
SFX c  etu      etuotan          etu
SFX c  etu      etuotarik          etu
SFX c  etu      etuoz          etu
SFX c  etu      etuon          etu
SFX c  etu      etuona          etu
SFX c  etu      etuonak          etu
SFX c  etu      etuonarekin          etu
SFX c  etu      etuonarendako          etu
SFX c  etu      etuonarentzat          etu
SFX c  etu      etuonari          etu
SFX c  etu      etuonaz          etu
SFX c  etu      etuonei          etu
SFX c  etu      etuonek          etu
SFX c  etu      etuonekin          etu
SFX c  etu      etuonendako          etu
SFX c  etu      etuonentzat          etu
SFX c  etu      etuonez          etu
SFX c  etu      etuongan          etu
SFX c  etu      etuongana          etu
SFX c  etu      etuonganaino          etu
SFX c  etu      etuonganantz          etu
SFX c  etu      etuongandik          etu
SFX c  etu      etuongatik          etu
SFX c  etu      etuonoi          etu
SFX c  etu      etuonok          etu
SFX c  etu      etuonokin          etu
SFX c  etu      etuonontzat          etu
SFX c  etu      etuonotaz          etu
SFX c  etu      etuonoz          etu
SFX c  etu      etuoni          etu
SFX c  etu      etuonik          etu
SFX c  etu      etuonean          etu
SFX c  etu      etuoneraino          etu
SFX c  etu      etuonerantz          etu
SFX c  etu      etuonerat          etu
SFX c  etu      etuonera          etu
SFX c  etu      etuonetik          etu
SFX c  etu      etuta          etu
SFX c  etu      etutako          etu
SFX c  etu      etutxo          etu
SFX c  etu      etutxoa          etu
SFX c  etu      etutxoago          etu
SFX c  etu      etutxoak          etu
SFX c  etu      etutxoarekin          etu
SFX c  etu      etutxoarendako          etu
SFX c  etu      etutxoarentzat          etu
SFX c  etu      etutxoaren          etu
SFX c  etu      etutxoari          etu
SFX c  etu      etutxoaz          etu
SFX c  etu      etutxoegi          etu
SFX c  etu      etutxoei          etu
SFX c  etu      etutxoek          etu
SFX c  etu      etutxoekin          etu
SFX c  etu      etutxoen          etu
SFX c  etu      etutxoendako          etu
SFX c  etu      etutxoentzat          etu
SFX c  etu      etutxoez          etu
SFX c  etu      etutxogatik          etu
SFX c  etu      etutxooi          etu
SFX c  etu      etutxook          etu
SFX c  etu      etutxookin          etu
SFX c  etu      etutxoontzat          etu
SFX c  etu      etutxootaz          etu
SFX c  etu      etutxooz          etu
SFX c  etu      etutxoon          etu
SFX c  etu      etutxotzat          etu
SFX c  etu      etutxok          etu
SFX c  etu      etutxoz          etu
SFX c  etu      etutxorekin          etu
SFX c  etu      etutxorendako          etu
SFX c  etu      etutxorentzat          etu
SFX c  etu      etutxoren          etu
SFX c  etu      etutxori          etu
SFX c  etu      etutxorik          etu
SFX c  etu      etutxoan          etu
SFX c  etu      etutxoko          etu
SFX c  etu      etutxoraino          etu
SFX c  etu      etutxorantz          etu
SFX c  etu      etutxorat          etu
SFX c  etu      etutxora          etu
SFX c  etu      etutxotik          etu
SFX c  etu      etutzat          etu
SFX c  etu      etutzar          etu
SFX c  etu      etutzarra          etu
SFX c  etu      etutzarrago          etu
SFX c  etu      etutzarrak          etu
SFX c  etu      etutzarrarekin          etu
SFX c  etu      etutzarrarendako          etu
SFX c  etu      etutzarrarentzat          etu
SFX c  etu      etutzarraren          etu
SFX c  etu      etutzarrari          etu
SFX c  etu      etutzarraz          etu
SFX c  etu      etutzarregi          etu
SFX c  etu      etutzarrei          etu
SFX c  etu      etutzarrek          etu
SFX c  etu      etutzarrekin          etu
SFX c  etu      etutzarren          etu
SFX c  etu      etutzarrendako          etu
SFX c  etu      etutzarrentzat          etu
SFX c  etu      etutzarrez          etu
SFX c  etu      etutzarroi          etu
SFX c  etu      etutzarrok          etu
SFX c  etu      etutzarrokin          etu
SFX c  etu      etutzarrontzat          etu
SFX c  etu      etutzarrotaz          etu
SFX c  etu      etutzarroz          etu
SFX c  etu      etutzarron          etu
SFX c  etu      etutzarri          etu
SFX c  etu      etutzarrik          etu
SFX c  etu      etutzarrean          etu
SFX c  etu      etutzarreko          etu
SFX c  etu      etutzarreraino          etu
SFX c  etu      etutzarrerantz          etu
SFX c  etu      etutzarrerat          etu
SFX c  etu      etutzarrera          etu
SFX c  etu      etutzarretik          etu
SFX c  etu      etutzargatik          etu
SFX c  etu      etutzartzat          etu
SFX c  etu      etuk          etu
SFX c  etu      etutaraino          etu
SFX c  etu      etutarantz          etu
SFX c  etu      etutarat          etu
SFX c  etu      etutara          etu
SFX c  etu      etutatik          etu
SFX c  etu      etutan          etu
SFX c  etu      etutarik          etu
SFX c  etu      etuz          etu
SFX c  etu      etuzko          etu
SFX c  etu      eturekin          etu
SFX c  etu      eturekiko          etu
SFX c  etu      eturen          etu
SFX c  etu      eturendako          etu
SFX c  etu      eturentzat          etu
SFX c  etu      eturentzako          etu
SFX c  etu      eturena          etu
SFX c  etu      eturenak          etu
SFX c  etu      eturenarekin          etu
SFX c  etu      eturenarendako          etu
SFX c  etu      eturenarentzat          etu
SFX c  etu      eturenari          etu
SFX c  etu      eturenaz          etu
SFX c  etu      eturenei          etu
SFX c  etu      eturenek          etu
SFX c  etu      eturenekin          etu
SFX c  etu      eturenendako          etu
SFX c  etu      eturenentzat          etu
SFX c  etu      eturenetaraino          etu
SFX c  etu      eturenetarantz          etu
SFX c  etu      eturenetarat          etu
SFX c  etu      eturenetara          etu
SFX c  etu      eturenetatik          etu
SFX c  etu      eturenetan          etu
SFX c  etu      eturenetarik          etu
SFX c  etu      eturenez          etu
SFX c  etu      eturengan          etu
SFX c  etu      eturengana          etu
SFX c  etu      eturenganaino          etu
SFX c  etu      eturenganantz          etu
SFX c  etu      eturengandik          etu
SFX c  etu      eturengatik          etu
SFX c  etu      eturenoi          etu
SFX c  etu      eturenok          etu
SFX c  etu      eturenokin          etu
SFX c  etu      eturenontzat          etu
SFX c  etu      eturenotaz          etu
SFX c  etu      eturenoz          etu
SFX c  etu      etureni          etu
SFX c  etu      eturenik          etu
SFX c  etu      eturenean          etu
SFX c  etu      etureneraino          etu
SFX c  etu      eturenerantz          etu
SFX c  etu      eturenerat          etu
SFX c  etu      eturenera          etu
SFX c  etu      eturenetik          etu
SFX c  etu      eturegatik          etu
SFX c  etu      eturi          etu
SFX c  etu      eturik          etu
SFX c  etu      eturiko          etu
SFX c  etu      etuan          etu
SFX c  etu      eturaino          etu
SFX c  etu      eturantz          etu
SFX c  etu      eturat          etu
SFX c  etu      etura          etu
SFX c  etu      etutik          etu
SFX c  etu      etze          etu
SFX c  etu      etzea          etu
SFX c  etu      etzeago          etu
SFX c  etu      etzeak          etu
SFX c  etu      etzearekin          etu
SFX c  etu      etzearekiko          etu
SFX c  etu      etzearendako          etu
SFX c  etu      etzearentzat          etu
SFX c  etu      etzearentzako          etu
SFX c  etu      etzearen          etu
SFX c  etu      etzearena          etu
SFX c  etu      etzearenak          etu
SFX c  etu      etzearenarekin          etu
SFX c  etu      etzearenarendako          etu
SFX c  etu      etzearenarentzat          etu
SFX c  etu      etzearenari          etu
SFX c  etu      etzearenaz          etu
SFX c  etu      etzearenei          etu
SFX c  etu      etzearenek          etu
SFX c  etu      etzearenekin          etu
SFX c  etu      etzearenendako          etu
SFX c  etu      etzearenentzat          etu
SFX c  etu      etzearenetaraino          etu
SFX c  etu      etzearenetarantz          etu
SFX c  etu      etzearenetarat          etu
SFX c  etu      etzearenetara          etu
SFX c  etu      etzearenetatik          etu
SFX c  etu      etzearenetan          etu
SFX c  etu      etzearenetarik          etu
SFX c  etu      etzearenez          etu
SFX c  etu      etzearengan          etu
SFX c  etu      etzearengana          etu
SFX c  etu      etzearenganaino          etu
SFX c  etu      etzearenganantz          etu
SFX c  etu      etzearengandik          etu
SFX c  etu      etzearengatik          etu
SFX c  etu      etzearenoi          etu
SFX c  etu      etzearenok          etu
SFX c  etu      etzearenokin          etu
SFX c  etu      etzearenontzat          etu
SFX c  etu      etzearenotaz          etu
SFX c  etu      etzearenoz          etu
SFX c  etu      etzeareni          etu
SFX c  etu      etzearenik          etu
SFX c  etu      etzearenean          etu
SFX c  etu      etzeareneraino          etu
SFX c  etu      etzearenerantz          etu
SFX c  etu      etzearenerat          etu
SFX c  etu      etzearenera          etu
SFX c  etu      etzearenetik          etu
SFX c  etu      etzeari          etu
SFX c  etu      etzearren          etu
SFX c  etu      etzeaz          etu
SFX c  etu      etzeagan          etu
SFX c  etu      etzeagana          etu
SFX c  etu      etzeaganaino          etu
SFX c  etu      etzeaganantz          etu
SFX c  etu      etzeagandik          etu
SFX c  etu      etzeagatik          etu
SFX c  etu      etzeei          etu
SFX c  etu      etzeek          etu
SFX c  etu      etzeekin          etu
SFX c  etu      etzeekiko          etu
SFX c  etu      etzeendako          etu
SFX c  etu      etzeentzat          etu
SFX c  etu      etzeentzako          etu
SFX c  etu      etzeetako          etu
SFX c  etu      etzeetaraino          etu
SFX c  etu      etzeetarantz          etu
SFX c  etu      etzeetarat          etu
SFX c  etu      etzeetara          etu
SFX c  etu      etzeetatik          etu
SFX c  etu      etzeetan          etu
SFX c  etu      etzeetarik          etu
SFX c  etu      etzeez          etu
SFX c  etu      etzeen          etu
SFX c  etu      etzeena          etu
SFX c  etu      etzeenak          etu
SFX c  etu      etzeenarekin          etu
SFX c  etu      etzeenarendako          etu
SFX c  etu      etzeenarentzat          etu
SFX c  etu      etzeenari          etu
SFX c  etu      etzeenaz          etu
SFX c  etu      etzeenei          etu
SFX c  etu      etzeenek          etu
SFX c  etu      etzeenekin          etu
SFX c  etu      etzeenendako          etu
SFX c  etu      etzeenentzat          etu
SFX c  etu      etzeenetaraino          etu
SFX c  etu      etzeenetarantz          etu
SFX c  etu      etzeenetarat          etu
SFX c  etu      etzeenetara          etu
SFX c  etu      etzeenetatik          etu
SFX c  etu      etzeenetan          etu
SFX c  etu      etzeenetarik          etu
SFX c  etu      etzeenez          etu
SFX c  etu      etzeengan          etu
SFX c  etu      etzeengana          etu
SFX c  etu      etzeenganaino          etu
SFX c  etu      etzeenganantz          etu
SFX c  etu      etzeengandik          etu
SFX c  etu      etzeengatik          etu
SFX c  etu      etzeenoi          etu
SFX c  etu      etzeenok          etu
SFX c  etu      etzeenokin          etu
SFX c  etu      etzeenontzat          etu
SFX c  etu      etzeenotaz          etu
SFX c  etu      etzeenoz          etu
SFX c  etu      etzeeni          etu
SFX c  etu      etzeenik          etu
SFX c  etu      etzeenean          etu
SFX c  etu      etzeeneraino          etu
SFX c  etu      etzeenerantz          etu
SFX c  etu      etzeenerat          etu
SFX c  etu      etzeenera          etu
SFX c  etu      etzeenetik          etu
SFX c  etu      etzegatik          etu
SFX c  etu      etzegatiko          etu
SFX c  etu      etzeko          etu
SFX c  etu      etzekoa          etu
SFX c  etu      etzekoak          etu
SFX c  etu      etzekotan          etu
SFX c  etu      etzekorik          etu
SFX c  etu      etzekoarekin          etu
SFX c  etu      etzekoarendako          etu
SFX c  etu      etzekoarentzat          etu
SFX c  etu      etzekoari          etu
SFX c  etu      etzekoaz          etu
SFX c  etu      etzekoei          etu
SFX c  etu      etzekoek          etu
SFX c  etu      etzekoekin          etu
SFX c  etu      etzekoendako          etu
SFX c  etu      etzekoentzat          etu
SFX c  etu      etzekoez          etu
SFX c  etu      etzekooi          etu
SFX c  etu      etzekook          etu
SFX c  etu      etzekookin          etu
SFX c  etu      etzekoontzat          etu
SFX c  etu      etzekootaz          etu
SFX c  etu      etzekooz          etu
SFX c  etu      etzekoan          etu
SFX c  etu      etzekoraino          etu
SFX c  etu      etzekorantz          etu
SFX c  etu      etzekorat          etu
SFX c  etu      etzekora          etu
SFX c  etu      etzekotik          etu
SFX c  etu      etzen          etu
SFX c  etu      etzeoi          etu
SFX c  etu      etzeok          etu
SFX c  etu      etzeokin          etu
SFX c  etu      etzeokiko          etu
SFX c  etu      etzeontzat          etu
SFX c  etu      etzeontzako          etu
SFX c  etu      etzeotaz          etu
SFX c  etu      etzeotako          etu
SFX c  etu      etzeotaraino          etu
SFX c  etu      etzeotarantz          etu
SFX c  etu      etzeotarat          etu
SFX c  etu      etzeotara          etu
SFX c  etu      etzeotatik          etu
SFX c  etu      etzeotan          etu
SFX c  etu      etzeotarik          etu
SFX c  etu      etzeoz          etu
SFX c  etu      etzeon          etu
SFX c  etu      etzeona          etu
SFX c  etu      etzeonak          etu
SFX c  etu      etzeonarekin          etu
SFX c  etu      etzeonarendako          etu
SFX c  etu      etzeonarentzat          etu
SFX c  etu      etzeonari          etu
SFX c  etu      etzeonaz          etu
SFX c  etu      etzeonei          etu
SFX c  etu      etzeonek          etu
SFX c  etu      etzeonekin          etu
SFX c  etu      etzeonendako          etu
SFX c  etu      etzeonentzat          etu
SFX c  etu      etzeonez          etu
SFX c  etu      etzeongan          etu
SFX c  etu      etzeongana          etu
SFX c  etu      etzeonganaino          etu
SFX c  etu      etzeonganantz          etu
SFX c  etu      etzeongandik          etu
SFX c  etu      etzeongatik          etu
SFX c  etu      etzeonoi          etu
SFX c  etu      etzeonok          etu
SFX c  etu      etzeonokin          etu
SFX c  etu      etzeonontzat          etu
SFX c  etu      etzeonotaz          etu
SFX c  etu      etzeonoz          etu
SFX c  etu      etzeoni          etu
SFX c  etu      etzeonik          etu
SFX c  etu      etzeonean          etu
SFX c  etu      etzeoneraino          etu
SFX c  etu      etzeonerantz          etu
SFX c  etu      etzeonerat          etu
SFX c  etu      etzeonera          etu
SFX c  etu      etzeonetik          etu
SFX c  etu      etzera          etu
SFX c  etu      etzerako          etu
SFX c  etu      etzetxo          etu
SFX c  etu      etzetxoa          etu
SFX c  etu      etzetxoak          etu
SFX c  etu      etzetxoarekin          etu
SFX c  etu      etzetxoarendako          etu
SFX c  etu      etzetxoarentzat          etu
SFX c  etu      etzetxoaren          etu
SFX c  etu      etzetxoari          etu
SFX c  etu      etzetxoaz          etu
SFX c  etu      etzetxoei          etu
SFX c  etu      etzetxoek          etu
SFX c  etu      etzetxoekin          etu
SFX c  etu      etzetxoendako          etu
SFX c  etu      etzetxoentzat          etu
SFX c  etu      etzetxoez          etu
SFX c  etu      etzetxoen          etu
SFX c  etu      etzetxogatik          etu
SFX c  etu      etzetxooi          etu
SFX c  etu      etzetxook          etu
SFX c  etu      etzetxookin          etu
SFX c  etu      etzetxoontzat          etu
SFX c  etu      etzetxootaz          etu
SFX c  etu      etzetxooz          etu
SFX c  etu      etzetxoon          etu
SFX c  etu      etzetxotzat          etu
SFX c  etu      etzetxok          etu
SFX c  etu      etzetxoz          etu
SFX c  etu      etzetxorekin          etu
SFX c  etu      etzetxorendako          etu
SFX c  etu      etzetxorentzat          etu
SFX c  etu      etzetxoren          etu
SFX c  etu      etzetxori          etu
SFX c  etu      etzetxorik          etu
SFX c  etu      etzetxoan          etu
SFX c  etu      etzetxoko          etu
SFX c  etu      etzetxoraino          etu
SFX c  etu      etzetxorantz          etu
SFX c  etu      etzetxorat          etu
SFX c  etu      etzetxora          etu
SFX c  etu      etzetxotik          etu
SFX c  etu      etzetzat          etu
SFX c  etu      etzetzar          etu
SFX c  etu      etzetzarra          etu
SFX c  etu      etzetzarrak          etu
SFX c  etu      etzetzarrarekin          etu
SFX c  etu      etzetzarrarendako          etu
SFX c  etu      etzetzarrarentzat          etu
SFX c  etu      etzetzarraren          etu
SFX c  etu      etzetzarrari          etu
SFX c  etu      etzetzarraz          etu
SFX c  etu      etzetzarrei          etu
SFX c  etu      etzetzarrek          etu
SFX c  etu      etzetzarrekin          etu
SFX c  etu      etzetzarrendako          etu
SFX c  etu      etzetzarrentzat          etu
SFX c  etu      etzetzarrez          etu
SFX c  etu      etzetzarren          etu
SFX c  etu      etzetzarroi          etu
SFX c  etu      etzetzarrok          etu
SFX c  etu      etzetzarrokin          etu
SFX c  etu      etzetzarrontzat          etu
SFX c  etu      etzetzarrotaz          etu
SFX c  etu      etzetzarroz          etu
SFX c  etu      etzetzarron          etu
SFX c  etu      etzetzarri          etu
SFX c  etu      etzetzarrik          etu
SFX c  etu      etzetzarrean          etu
SFX c  etu      etzetzarreko          etu
SFX c  etu      etzetzarreraino          etu
SFX c  etu      etzetzarrerantz          etu
SFX c  etu      etzetzarrerat          etu
SFX c  etu      etzetzarrera          etu
SFX c  etu      etzetzarretik          etu
SFX c  etu      etzetzargatik          etu
SFX c  etu      etzetzartzat          etu
SFX c  etu      etzean          etu
SFX c  etu      etzek          etu
SFX c  etu      etzekoetaraino          etu
SFX c  etu      etzekoetarantz          etu
SFX c  etu      etzekoetarat          etu
SFX c  etu      etzekoetara          etu
SFX c  etu      etzekoetatik          etu
SFX c  etu      etzekoetan          etu
SFX c  etu      etzekoetarik          etu
SFX c  etu      etzekogatik          etu
SFX c  etu      etzekotzat          etu
SFX c  etu      etzekok          etu
SFX c  etu      etzekotaraino          etu
SFX c  etu      etzekotarantz          etu
SFX c  etu      etzekotarat          etu
SFX c  etu      etzekotara          etu
SFX c  etu      etzekotatik          etu
SFX c  etu      etzekotarik          etu
SFX c  etu      etzekoz          etu
SFX c  etu      etzekorekin          etu
SFX c  etu      etzekorendako          etu
SFX c  etu      etzekorentzat          etu
SFX c  etu      etzekori          etu
SFX c  etu      etzeraino          etu
SFX c  etu      etzerainoko          etu
SFX c  etu      etzetik          etu
SFX c  etu      etzetiko          etu
SFX c  etu      etzetako          etu
SFX c  etu      etzetaraino          etu
SFX c  etu      etzetarantz          etu
SFX c  etu      etzetarat          etu
SFX c  etu      etzetara          etu
SFX c  etu      etzetatik          etu
SFX c  etu      etzetan          etu
SFX c  etu      etzetarik          etu
SFX c  etu      etzez          etu
SFX c  etu      etzezko          etu
SFX c  etu      etzerekin          etu
SFX c  etu      etzerekiko          etu
SFX c  etu      etzerendako          etu
SFX c  etu      etzerentzat          etu
SFX c  etu      etzerentzako          etu
SFX c  etu      etzeren          etu
SFX c  etu      etzerena          etu
SFX c  etu      etzerenak          etu
SFX c  etu      etzerenarekin          etu
SFX c  etu      etzerenarendako          etu
SFX c  etu      etzerenarentzat          etu
SFX c  etu      etzerenari          etu
SFX c  etu      etzerenaz          etu
SFX c  etu      etzerenei          etu
SFX c  etu      etzerenek          etu
SFX c  etu      etzerenekin          etu
SFX c  etu      etzerenendako          etu
SFX c  etu      etzerenentzat          etu
SFX c  etu      etzerenetaraino          etu
SFX c  etu      etzerenetarantz          etu
SFX c  etu      etzerenetarat          etu
SFX c  etu      etzerenetara          etu
SFX c  etu      etzerenetatik          etu
SFX c  etu      etzerenetan          etu
SFX c  etu      etzerenetarik          etu
SFX c  etu      etzerenez          etu
SFX c  etu      etzerengan          etu
SFX c  etu      etzerengana          etu
SFX c  etu      etzerenganaino          etu
SFX c  etu      etzerenganantz          etu
SFX c  etu      etzerengandik          etu
SFX c  etu      etzerengatik          etu
SFX c  etu      etzerenoi          etu
SFX c  etu      etzerenok          etu
SFX c  etu      etzerenokin          etu
SFX c  etu      etzerenontzat          etu
SFX c  etu      etzerenotaz          etu
SFX c  etu      etzerenoz          etu
SFX c  etu      etzereni          etu
SFX c  etu      etzerenik          etu
SFX c  etu      etzerenean          etu
SFX c  etu      etzereneraino          etu
SFX c  etu      etzerenerantz          etu
SFX c  etu      etzerenerat          etu
SFX c  etu      etzerenera          etu
SFX c  etu      etzerenetik          etu
SFX c  etu      etzeregatik          etu
SFX c  etu      etzeri          etu
SFX c  etu      etzerik          etu
SFX c  etu      etzerantz          etu
SFX c  etu      etzerat          etu
SFX c  etu      etzear          etu
SFX c  etu      etzeke          etu
SFX c  etu      etzenago          etu
SFX d Y 748
SFX d  atu      a          atu
SFX d  atu      atua          atu
SFX d  atu      atuago          atu
SFX d  atu      atuak          atu
SFX d  atu      atuarekin          atu
SFX d  atu      atuarekiko          atu
SFX d  atu      atuarendako          atu
SFX d  atu      atuarentzat          atu
SFX d  atu      atuarentzako          atu
SFX d  atu      atuaren          atu
SFX d  atu      atuarena          atu
SFX d  atu      atuarenak          atu
SFX d  atu      atuarenarekin          atu
SFX d  atu      atuarenarendako          atu
SFX d  atu      atuarenarentzat          atu
SFX d  atu      atuarenari          atu
SFX d  atu      atuarenaz          atu
SFX d  atu      atuarenei          atu
SFX d  atu      atuarenek          atu
SFX d  atu      atuarenekin          atu
SFX d  atu      atuarenendako          atu
SFX d  atu      atuarenentzat          atu
SFX d  atu      atuarenetaraino          atu
SFX d  atu      atuarenetarantz          atu
SFX d  atu      atuarenetarat          atu
SFX d  atu      atuarenetara          atu
SFX d  atu      atuarenetatik          atu
SFX d  atu      atuarenetan          atu
SFX d  atu      atuarenetarik          atu
SFX d  atu      atuarenez          atu
SFX d  atu      atuarengan          atu
SFX d  atu      atuarengana          atu
SFX d  atu      atuarenganaino          atu
SFX d  atu      atuarenganantz          atu
SFX d  atu      atuarengandik          atu
SFX d  atu      atuarengatik          atu
SFX d  atu      atuarenoi          atu
SFX d  atu      atuarenok          atu
SFX d  atu      atuarenokin          atu
SFX d  atu      atuarenontzat          atu
SFX d  atu      atuarenotaz          atu
SFX d  atu      atuarenoz          atu
SFX d  atu      atuareni          atu
SFX d  atu      atuarenik          atu
SFX d  atu      atuarenean          atu
SFX d  atu      atuareneraino          atu
SFX d  atu      atuarenerantz          atu
SFX d  atu      atuarenerat          atu
SFX d  atu      atuarenera          atu
SFX d  atu      atuarenetik          atu
SFX d  atu      atuari          atu
SFX d  atu      atuaz          atu
SFX d  atu      atuagan          atu
SFX d  atu      atuagana          atu
SFX d  atu      atuaganaino          atu
SFX d  atu      atuaganantz          atu
SFX d  atu      atuagandik          atu
SFX d  atu      atuagatik          atu
SFX d  atu      atuegi          atu
SFX d  atu      atuegia          atu
SFX d  atu      atuegiak          atu
SFX d  atu      atuegiarekin          atu
SFX d  atu      atuegiarendako          atu
SFX d  atu      atuegiarentzat          atu
SFX d  atu      atuegiaren          atu
SFX d  atu      atuegiari          atu
SFX d  atu      atuegiaz          atu
SFX d  atu      atuegiei          atu
SFX d  atu      atuegiek          atu
SFX d  atu      atuegiekin          atu
SFX d  atu      atuegiendako          atu
SFX d  atu      atuegientzat          atu
SFX d  atu      atuegietako          atu
SFX d  atu      atuegietaraino          atu
SFX d  atu      atuegietarantz          atu
SFX d  atu      atuegietarat          atu
SFX d  atu      atuegietara          atu
SFX d  atu      atuegietatik          atu
SFX d  atu      atuegietan          atu
SFX d  atu      atuegietarik          atu
SFX d  atu      atuegiez          atu
SFX d  atu      atuegien          atu
SFX d  atu      atuegigatik          atu
SFX d  atu      atuegioi          atu
SFX d  atu      atuegiok          atu
SFX d  atu      atuegiokin          atu
SFX d  atu      atuegiontzat          atu
SFX d  atu      atuegiotaz          atu
SFX d  atu      atuegioz          atu
SFX d  atu      atuegion          atu
SFX d  atu      atuegitzat          atu
SFX d  atu      atuegik          atu
SFX d  atu      atuegitako          atu
SFX d  atu      atuegitaraino          atu
SFX d  atu      atuegitarantz          atu
SFX d  atu      atuegitarat          atu
SFX d  atu      atuegitara          atu
SFX d  atu      atuegitatik          atu
SFX d  atu      atuegitan          atu
SFX d  atu      atuegitarik          atu
SFX d  atu      atuegiz          atu
SFX d  atu      atuegirekin          atu
SFX d  atu      atuegirendako          atu
SFX d  atu      atuegirentzat          atu
SFX d  atu      atuegiren          atu
SFX d  atu      atuegiri          atu
SFX d  atu      atuegirik          atu
SFX d  atu      atuegian          atu
SFX d  atu      atuegiko          atu
SFX d  atu      atuegiraino          atu
SFX d  atu      atuegirantz          atu
SFX d  atu      atuegirat          atu
SFX d  atu      atuegira          atu
SFX d  atu      atuegitik          atu
SFX d  atu      atuei          atu
SFX d  atu      atuek          atu
SFX d  atu      atuekin          atu
SFX d  atu      atuekiko          atu
SFX d  atu      atuen          atu
SFX d  atu      atuendako          atu
SFX d  atu      atuentzat          atu
SFX d  atu      atuentzako          atu
SFX d  atu      atuena          atu
SFX d  atu      atuenak          atu
SFX d  atu      atuenarekin          atu
SFX d  atu      atuenarendako          atu
SFX d  atu      atuenarentzat          atu
SFX d  atu      atuenaren          atu
SFX d  atu      atuenari          atu
SFX d  atu      atuenaz          atu
SFX d  atu      atuenei          atu
SFX d  atu      atuenek          atu
SFX d  atu      atuenekin          atu
SFX d  atu      atuenendako          atu
SFX d  atu      atuenentzat          atu
SFX d  atu      atuenetako          atu
SFX d  atu      atuenetaraino          atu
SFX d  atu      atuenetarantz          atu
SFX d  atu      atuenetarat          atu
SFX d  atu      atuenetara          atu
SFX d  atu      atuenetatik          atu
SFX d  atu      atuenetan          atu
SFX d  atu      atuenetarik          atu
SFX d  atu      atuenez          atu
SFX d  atu      atuenen          atu
SFX d  atu      atuengatik          atu
SFX d  atu      atuenoi          atu
SFX d  atu      atuenok          atu
SFX d  atu      atuenokin          atu
SFX d  atu      atuenontzat          atu
SFX d  atu      atuenotaz          atu
SFX d  atu      atuenoz          atu
SFX d  atu      atuenon          atu
SFX d  atu      atueni          atu
SFX d  atu      atuenik          atu
SFX d  atu      atuenean          atu
SFX d  atu      atueneko          atu
SFX d  atu      atueneraino          atu
SFX d  atu      atuenerantz          atu
SFX d  atu      atuenerat          atu
SFX d  atu      atuenera          atu
SFX d  atu      atuenetik          atu
SFX d  atu      atuetako          atu
SFX d  atu      atuetaraino          atu
SFX d  atu      atuetarantz          atu
SFX d  atu      atuetarat          atu
SFX d  atu      atuetara          atu
SFX d  atu      atuetatik          atu
SFX d  atu      atuetan          atu
SFX d  atu      atuetarik          atu
SFX d  atu      atuez          atu
SFX d  atu      atuengan          atu
SFX d  atu      atuengana          atu
SFX d  atu      atuenganaino          atu
SFX d  atu      atuenganantz          atu
SFX d  atu      atuengandik          atu
SFX d  atu      atugatik          atu
SFX d  atu      atugatiko          atu
SFX d  atu      atukeran          atu
SFX d  atu      atuko          atu
SFX d  atu      atuoi          atu
SFX d  atu      atuok          atu
SFX d  atu      atuokin          atu
SFX d  atu      atuokiko          atu
SFX d  atu      atuontzat          atu
SFX d  atu      atuontzako          atu
SFX d  atu      atuotaz          atu
SFX d  atu      atuotako          atu
SFX d  atu      atuotaraino          atu
SFX d  atu      atuotarantz          atu
SFX d  atu      atuotarat          atu
SFX d  atu      atuotara          atu
SFX d  atu      atuotatik          atu
SFX d  atu      atuotan          atu
SFX d  atu      atuotarik          atu
SFX d  atu      atuoz          atu
SFX d  atu      atuon          atu
SFX d  atu      atuona          atu
SFX d  atu      atuonak          atu
SFX d  atu      atuonarekin          atu
SFX d  atu      atuonarendako          atu
SFX d  atu      atuonarentzat          atu
SFX d  atu      atuonari          atu
SFX d  atu      atuonaz          atu
SFX d  atu      atuonei          atu
SFX d  atu      atuonek          atu
SFX d  atu      atuonekin          atu
SFX d  atu      atuonendako          atu
SFX d  atu      atuonentzat          atu
SFX d  atu      atuonez          atu
SFX d  atu      atuongan          atu
SFX d  atu      atuongana          atu
SFX d  atu      atuonganaino          atu
SFX d  atu      atuonganantz          atu
SFX d  atu      atuongandik          atu
SFX d  atu      atuongatik          atu
SFX d  atu      atuonoi          atu
SFX d  atu      atuonok          atu
SFX d  atu      atuonokin          atu
SFX d  atu      atuonontzat          atu
SFX d  atu      atuonotaz          atu
SFX d  atu      atuonoz          atu
SFX d  atu      atuoni          atu
SFX d  atu      atuonik          atu
SFX d  atu      atuonean          atu
SFX d  atu      atuoneraino          atu
SFX d  atu      atuonerantz          atu
SFX d  atu      atuonerat          atu
SFX d  atu      atuonera          atu
SFX d  atu      atuonetik          atu
SFX d  atu      atuta          atu
SFX d  atu      atutako          atu
SFX d  atu      atutxo          atu
SFX d  atu      atutxoa          atu
SFX d  atu      atutxoago          atu
SFX d  atu      atutxoak          atu
SFX d  atu      atutxoarekin          atu
SFX d  atu      atutxoarendako          atu
SFX d  atu      atutxoarentzat          atu
SFX d  atu      atutxoaren          atu
SFX d  atu      atutxoari          atu
SFX d  atu      atutxoaz          atu
SFX d  atu      atutxoegi          atu
SFX d  atu      atutxoei          atu
SFX d  atu      atutxoek          atu
SFX d  atu      atutxoekin          atu
SFX d  atu      atutxoen          atu
SFX d  atu      atutxoendako          atu
SFX d  atu      atutxoentzat          atu
SFX d  atu      atutxoez          atu
SFX d  atu      atutxogatik          atu
SFX d  atu      atutxooi          atu
SFX d  atu      atutxook          atu
SFX d  atu      atutxookin          atu
SFX d  atu      atutxoontzat          atu
SFX d  atu      atutxootaz          atu
SFX d  atu      atutxooz          atu
SFX d  atu      atutxoon          atu
SFX d  atu      atutxotzat          atu
SFX d  atu      atutxok          atu
SFX d  atu      atutxoz          atu
SFX d  atu      atutxorekin          atu
SFX d  atu      atutxorendako          atu
SFX d  atu      atutxorentzat          atu
SFX d  atu      atutxoren          atu
SFX d  atu      atutxori          atu
SFX d  atu      atutxorik          atu
SFX d  atu      atutxoan          atu
SFX d  atu      atutxoko          atu
SFX d  atu      atutxoraino          atu
SFX d  atu      atutxorantz          atu
SFX d  atu      atutxorat          atu
SFX d  atu      atutxora          atu
SFX d  atu      atutxotik          atu
SFX d  atu      atutzat          atu
SFX d  atu      atutzar          atu
SFX d  atu      atutzarra          atu
SFX d  atu      atutzarrago          atu
SFX d  atu      atutzarrak          atu
SFX d  atu      atutzarrarekin          atu
SFX d  atu      atutzarrarendako          atu
SFX d  atu      atutzarrarentzat          atu
SFX d  atu      atutzarraren          atu
SFX d  atu      atutzarrari          atu
SFX d  atu      atutzarraz          atu
SFX d  atu      atutzarregi          atu
SFX d  atu      atutzarrei          atu
SFX d  atu      atutzarrek          atu
SFX d  atu      atutzarrekin          atu
SFX d  atu      atutzarren          atu
SFX d  atu      atutzarrendako          atu
SFX d  atu      atutzarrentzat          atu
SFX d  atu      atutzarrez          atu
SFX d  atu      atutzarroi          atu
SFX d  atu      atutzarrok          atu
SFX d  atu      atutzarrokin          atu
SFX d  atu      atutzarrontzat          atu
SFX d  atu      atutzarrotaz          atu
SFX d  atu      atutzarroz          atu
SFX d  atu      atutzarron          atu
SFX d  atu      atutzarri          atu
SFX d  atu      atutzarrik          atu
SFX d  atu      atutzarrean          atu
SFX d  atu      atutzarreko          atu
SFX d  atu      atutzarreraino          atu
SFX d  atu      atutzarrerantz          atu
SFX d  atu      atutzarrerat          atu
SFX d  atu      atutzarrera          atu
SFX d  atu      atutzarretik          atu
SFX d  atu      atutzargatik          atu
SFX d  atu      atutzartzat          atu
SFX d  atu      atuk          atu
SFX d  atu      atutaraino          atu
SFX d  atu      atutarantz          atu
SFX d  atu      atutarat          atu
SFX d  atu      atutara          atu
SFX d  atu      atutatik          atu
SFX d  atu      atutan          atu
SFX d  atu      atutarik          atu
SFX d  atu      atuz          atu
SFX d  atu      atuzko          atu
SFX d  atu      aturekin          atu
SFX d  atu      aturekiko          atu
SFX d  atu      aturen          atu
SFX d  atu      aturendako          atu
SFX d  atu      aturentzat          atu
SFX d  atu      aturentzako          atu
SFX d  atu      aturena          atu
SFX d  atu      aturenak          atu
SFX d  atu      aturenarekin          atu
SFX d  atu      aturenarendako          atu
SFX d  atu      aturenarentzat          atu
SFX d  atu      aturenari          atu
SFX d  atu      aturenaz          atu
SFX d  atu      aturenei          atu
SFX d  atu      aturenek          atu
SFX d  atu      aturenekin          atu
SFX d  atu      aturenendako          atu
SFX d  atu      aturenentzat          atu
SFX d  atu      aturenetaraino          atu
SFX d  atu      aturenetarantz          atu
SFX d  atu      aturenetarat          atu
SFX d  atu      aturenetara          atu
SFX d  atu      aturenetatik          atu
SFX d  atu      aturenetan          atu
SFX d  atu      aturenetarik          atu
SFX d  atu      aturenez          atu
SFX d  atu      aturengan          atu
SFX d  atu      aturengana          atu
SFX d  atu      aturenganaino          atu
SFX d  atu      aturenganantz          atu
SFX d  atu      aturengandik          atu
SFX d  atu      aturengatik          atu
SFX d  atu      aturenoi          atu
SFX d  atu      aturenok          atu
SFX d  atu      aturenokin          atu
SFX d  atu      aturenontzat          atu
SFX d  atu      aturenotaz          atu
SFX d  atu      aturenoz          atu
SFX d  atu      atureni          atu
SFX d  atu      aturenik          atu
SFX d  atu      aturenean          atu
SFX d  atu      atureneraino          atu
SFX d  atu      aturenerantz          atu
SFX d  atu      aturenerat          atu
SFX d  atu      aturenera          atu
SFX d  atu      aturenetik          atu
SFX d  atu      aturegatik          atu
SFX d  atu      aturi          atu
SFX d  atu      aturik          atu
SFX d  atu      aturiko          atu
SFX d  atu      atuan          atu
SFX d  atu      aturaino          atu
SFX d  atu      aturantz          atu
SFX d  atu      aturat          atu
SFX d  atu      atura          atu
SFX d  atu      atutik          atu
SFX d  atu      atze          atu
SFX d  atu      atzea          atu
SFX d  atu      atzeago          atu
SFX d  atu      atzeak          atu
SFX d  atu      atzearekin          atu
SFX d  atu      atzearekiko          atu
SFX d  atu      atzearendako          atu
SFX d  atu      atzearentzat          atu
SFX d  atu      atzearentzako          atu
SFX d  atu      atzearen          atu
SFX d  atu      atzearena          atu
SFX d  atu      atzearenak          atu
SFX d  atu      atzearenarekin          atu
SFX d  atu      atzearenarendako          atu
SFX d  atu      atzearenarentzat          atu
SFX d  atu      atzearenari          atu
SFX d  atu      atzearenaz          atu
SFX d  atu      atzearenei          atu
SFX d  atu      atzearenek          atu
SFX d  atu      atzearenekin          atu
SFX d  atu      atzearenendako          atu
SFX d  atu      atzearenentzat          atu
SFX d  atu      atzearenetaraino          atu
SFX d  atu      atzearenetarantz          atu
SFX d  atu      atzearenetarat          atu
SFX d  atu      atzearenetara          atu
SFX d  atu      atzearenetatik          atu
SFX d  atu      atzearenetan          atu
SFX d  atu      atzearenetarik          atu
SFX d  atu      atzearenez          atu
SFX d  atu      atzearengan          atu
SFX d  atu      atzearengana          atu
SFX d  atu      atzearenganaino          atu
SFX d  atu      atzearenganantz          atu
SFX d  atu      atzearengandik          atu
SFX d  atu      atzearengatik          atu
SFX d  atu      atzearenoi          atu
SFX d  atu      atzearenok          atu
SFX d  atu      atzearenokin          atu
SFX d  atu      atzearenontzat          atu
SFX d  atu      atzearenotaz          atu
SFX d  atu      atzearenoz          atu
SFX d  atu      atzeareni          atu
SFX d  atu      atzearenik          atu
SFX d  atu      atzearenean          atu
SFX d  atu      atzeareneraino          atu
SFX d  atu      atzearenerantz          atu
SFX d  atu      atzearenerat          atu
SFX d  atu      atzearenera          atu
SFX d  atu      atzearenetik          atu
SFX d  atu      atzeari          atu
SFX d  atu      atzearren          atu
SFX d  atu      atzeaz          atu
SFX d  atu      atzeagan          atu
SFX d  atu      atzeagana          atu
SFX d  atu      atzeaganaino          atu
SFX d  atu      atzeaganantz          atu
SFX d  atu      atzeagandik          atu
SFX d  atu      atzeagatik          atu
SFX d  atu      atzeei          atu
SFX d  atu      atzeek          atu
SFX d  atu      atzeekin          atu
SFX d  atu      atzeekiko          atu
SFX d  atu      atzeendako          atu
SFX d  atu      atzeentzat          atu
SFX d  atu      atzeentzako          atu
SFX d  atu      atzeetako          atu
SFX d  atu      atzeetaraino          atu
SFX d  atu      atzeetarantz          atu
SFX d  atu      atzeetarat          atu
SFX d  atu      atzeetara          atu
SFX d  atu      atzeetatik          atu
SFX d  atu      atzeetan          atu
SFX d  atu      atzeetarik          atu
SFX d  atu      atzeez          atu
SFX d  atu      atzeen          atu
SFX d  atu      atzeena          atu
SFX d  atu      atzeenak          atu
SFX d  atu      atzeenarekin          atu
SFX d  atu      atzeenarendako          atu
SFX d  atu      atzeenarentzat          atu
SFX d  atu      atzeenari          atu
SFX d  atu      atzeenaz          atu
SFX d  atu      atzeenei          atu
SFX d  atu      atzeenek          atu
SFX d  atu      atzeenekin          atu
SFX d  atu      atzeenendako          atu
SFX d  atu      atzeenentzat          atu
SFX d  atu      atzeenetaraino          atu
SFX d  atu      atzeenetarantz          atu
SFX d  atu      atzeenetarat          atu
SFX d  atu      atzeenetara          atu
SFX d  atu      atzeenetatik          atu
SFX d  atu      atzeenetan          atu
SFX d  atu      atzeenetarik          atu
SFX d  atu      atzeenez          atu
SFX d  atu      atzeengan          atu
SFX d  atu      atzeengana          atu
SFX d  atu      atzeenganaino          atu
SFX d  atu      atzeenganantz          atu
SFX d  atu      atzeengandik          atu
SFX d  atu      atzeengatik          atu
SFX d  atu      atzeenoi          atu
SFX d  atu      atzeenok          atu
SFX d  atu      atzeenokin          atu
SFX d  atu      atzeenontzat          atu
SFX d  atu      atzeenotaz          atu
SFX d  atu      atzeenoz          atu
SFX d  atu      atzeeni          atu
SFX d  atu      atzeenik          atu
SFX d  atu      atzeenean          atu
SFX d  atu      atzeeneraino          atu
SFX d  atu      atzeenerantz          atu
SFX d  atu      atzeenerat          atu
SFX d  atu      atzeenera          atu
SFX d  atu      atzeenetik          atu
SFX d  atu      atzegatik          atu
SFX d  atu      atzegatiko          atu
SFX d  atu      atzeko          atu
SFX d  atu      atzekoa          atu
SFX d  atu      atzekoak          atu
SFX d  atu      atzekotan          atu
SFX d  atu      atzekorik          atu
SFX d  atu      atzekoarekin          atu
SFX d  atu      atzekoarendako          atu
SFX d  atu      atzekoarentzat          atu
SFX d  atu      atzekoari          atu
SFX d  atu      atzekoaz          atu
SFX d  atu      atzekoei          atu
SFX d  atu      atzekoek          atu
SFX d  atu      atzekoekin          atu
SFX d  atu      atzekoendako          atu
SFX d  atu      atzekoentzat          atu
SFX d  atu      atzekoez          atu
SFX d  atu      atzekooi          atu
SFX d  atu      atzekook          atu
SFX d  atu      atzekookin          atu
SFX d  atu      atzekoontzat          atu
SFX d  atu      atzekootaz          atu
SFX d  atu      atzekooz          atu
SFX d  atu      atzekoan          atu
SFX d  atu      atzekoraino          atu
SFX d  atu      atzekorantz          atu
SFX d  atu      atzekorat          atu
SFX d  atu      atzekora          atu
SFX d  atu      atzekotik          atu
SFX d  atu      atzen          atu
SFX d  atu      atzeoi          atu
SFX d  atu      atzeok          atu
SFX d  atu      atzeokin          atu
SFX d  atu      atzeokiko          atu
SFX d  atu      atzeontzat          atu
SFX d  atu      atzeontzako          atu
SFX d  atu      atzeotaz          atu
SFX d  atu      atzeotako          atu
SFX d  atu      atzeotaraino          atu
SFX d  atu      atzeotarantz          atu
SFX d  atu      atzeotarat          atu
SFX d  atu      atzeotara          atu
SFX d  atu      atzeotatik          atu
SFX d  atu      atzeotan          atu
SFX d  atu      atzeotarik          atu
SFX d  atu      atzeoz          atu
SFX d  atu      atzeon          atu
SFX d  atu      atzeona          atu
SFX d  atu      atzeonak          atu
SFX d  atu      atzeonarekin          atu
SFX d  atu      atzeonarendako          atu
SFX d  atu      atzeonarentzat          atu
SFX d  atu      atzeonari          atu
SFX d  atu      atzeonaz          atu
SFX d  atu      atzeonei          atu
SFX d  atu      atzeonek          atu
SFX d  atu      atzeonekin          atu
SFX d  atu      atzeonendako          atu
SFX d  atu      atzeonentzat          atu
SFX d  atu      atzeonez          atu
SFX d  atu      atzeongan          atu
SFX d  atu      atzeongana          atu
SFX d  atu      atzeonganaino          atu
SFX d  atu      atzeonganantz          atu
SFX d  atu      atzeongandik          atu
SFX d  atu      atzeongatik          atu
SFX d  atu      atzeonoi          atu
SFX d  atu      atzeonok          atu
SFX d  atu      atzeonokin          atu
SFX d  atu      atzeonontzat          atu
SFX d  atu      atzeonotaz          atu
SFX d  atu      atzeonoz          atu
SFX d  atu      atzeoni          atu
SFX d  atu      atzeonik          atu
SFX d  atu      atzeonean          atu
SFX d  atu      atzeoneraino          atu
SFX d  atu      atzeonerantz          atu
SFX d  atu      atzeonerat          atu
SFX d  atu      atzeonera          atu
SFX d  atu      atzeonetik          atu
SFX d  atu      atzera          atu
SFX d  atu      atzerako          atu
SFX d  atu      atzetxo          atu
SFX d  atu      atzetxoa          atu
SFX d  atu      atzetxoak          atu
SFX d  atu      atzetxoarekin          atu
SFX d  atu      atzetxoarendako          atu
SFX d  atu      atzetxoarentzat          atu
SFX d  atu      atzetxoaren          atu
SFX d  atu      atzetxoari          atu
SFX d  atu      atzetxoaz          atu
SFX d  atu      atzetxoei          atu
SFX d  atu      atzetxoek          atu
SFX d  atu      atzetxoekin          atu
SFX d  atu      atzetxoendako          atu
SFX d  atu      atzetxoentzat          atu
SFX d  atu      atzetxoez          atu
SFX d  atu      atzetxoen          atu
SFX d  atu      atzetxogatik          atu
SFX d  atu      atzetxooi          atu
SFX d  atu      atzetxook          atu
SFX d  atu      atzetxookin          atu
SFX d  atu      atzetxoontzat          atu
SFX d  atu      atzetxootaz          atu
SFX d  atu      atzetxooz          atu
SFX d  atu      atzetxoon          atu
SFX d  atu      atzetxotzat          atu
SFX d  atu      atzetxok          atu
SFX d  atu      atzetxoz          atu
SFX d  atu      atzetxorekin          atu
SFX d  atu      atzetxorendako          atu
SFX d  atu      atzetxorentzat          atu
SFX d  atu      atzetxoren          atu
SFX d  atu      atzetxori          atu
SFX d  atu      atzetxorik          atu
SFX d  atu      atzetxoan          atu
SFX d  atu      atzetxoko          atu
SFX d  atu      atzetxoraino          atu
SFX d  atu      atzetxorantz          atu
SFX d  atu      atzetxorat          atu
SFX d  atu      atzetxora          atu
SFX d  atu      atzetxotik          atu
SFX d  atu      atzetzat          atu
SFX d  atu      atzetzar          atu
SFX d  atu      atzetzarra          atu
SFX d  atu      atzetzarrak          atu
SFX d  atu      atzetzarrarekin          atu
SFX d  atu      atzetzarrarendako          atu
SFX d  atu      atzetzarrarentzat          atu
SFX d  atu      atzetzarraren          atu
SFX d  atu      atzetzarrari          atu
SFX d  atu      atzetzarraz          atu
SFX d  atu      atzetzarrei          atu
SFX d  atu      atzetzarrek          atu
SFX d  atu      atzetzarrekin          atu
SFX d  atu      atzetzarrendako          atu
SFX d  atu      atzetzarrentzat          atu
SFX d  atu      atzetzarrez          atu
SFX d  atu      atzetzarren          atu
SFX d  atu      atzetzarroi          atu
SFX d  atu      atzetzarrok          atu
SFX d  atu      atzetzarrokin          atu
SFX d  atu      atzetzarrontzat          atu
SFX d  atu      atzetzarrotaz          atu
SFX d  atu      atzetzarroz          atu
SFX d  atu      atzetzarron          atu
SFX d  atu      atzetzarri          atu
SFX d  atu      atzetzarrik          atu
SFX d  atu      atzetzarrean          atu
SFX d  atu      atzetzarreko          atu
SFX d  atu      atzetzarreraino          atu
SFX d  atu      atzetzarrerantz          atu
SFX d  atu      atzetzarrerat          atu
SFX d  atu      atzetzarrera          atu
SFX d  atu      atzetzarretik          atu
SFX d  atu      atzetzargatik          atu
SFX d  atu      atzetzartzat          atu
SFX d  atu      atzean          atu
SFX d  atu      atzek          atu
SFX d  atu      atzekoetaraino          atu
SFX d  atu      atzekoetarantz          atu
SFX d  atu      atzekoetarat          atu
SFX d  atu      atzekoetara          atu
SFX d  atu      atzekoetatik          atu
SFX d  atu      atzekoetan          atu
SFX d  atu      atzekoetarik          atu
SFX d  atu      atzekogatik          atu
SFX d  atu      atzekotzat          atu
SFX d  atu      atzekok          atu
SFX d  atu      atzekotaraino          atu
SFX d  atu      atzekotarantz          atu
SFX d  atu      atzekotarat          atu
SFX d  atu      atzekotara          atu
SFX d  atu      atzekotatik          atu
SFX d  atu      atzekotarik          atu
SFX d  atu      atzekoz          atu
SFX d  atu      atzekorekin          atu
SFX d  atu      atzekorendako          atu
SFX d  atu      atzekorentzat          atu
SFX d  atu      atzekori          atu
SFX d  atu      atzeraino          atu
SFX d  atu      atzerainoko          atu
SFX d  atu      atzetik          atu
SFX d  atu      atzetiko          atu
SFX d  atu      atzetako          atu
SFX d  atu      atzetaraino          atu
SFX d  atu      atzetarantz          atu
SFX d  atu      atzetarat          atu
SFX d  atu      atzetara          atu
SFX d  atu      atzetatik          atu
SFX d  atu      atzetan          atu
SFX d  atu      atzetarik          atu
SFX d  atu      atzez          atu
SFX d  atu      atzezko          atu
SFX d  atu      atzerekin          atu
SFX d  atu      atzerekiko          atu
SFX d  atu      atzerendako          atu
SFX d  atu      atzerentzat          atu
SFX d  atu      atzerentzako          atu
SFX d  atu      atzeren          atu
SFX d  atu      atzerena          atu
SFX d  atu      atzerenak          atu
SFX d  atu      atzerenarekin          atu
SFX d  atu      atzerenarendako          atu
SFX d  atu      atzerenarentzat          atu
SFX d  atu      atzerenari          atu
SFX d  atu      atzerenaz          atu
SFX d  atu      atzerenei          atu
SFX d  atu      atzerenek          atu
SFX d  atu      atzerenekin          atu
SFX d  atu      atzerenendako          atu
SFX d  atu      atzerenentzat          atu
SFX d  atu      atzerenetaraino          atu
SFX d  atu      atzerenetarantz          atu
SFX d  atu      atzerenetarat          atu
SFX d  atu      atzerenetara          atu
SFX d  atu      atzerenetatik          atu
SFX d  atu      atzerenetan          atu
SFX d  atu      atzerenetarik          atu
SFX d  atu      atzerenez          atu
SFX d  atu      atzerengan          atu
SFX d  atu      atzerengana          atu
SFX d  atu      atzerenganaino          atu
SFX d  atu      atzerenganantz          atu
SFX d  atu      atzerengandik          atu
SFX d  atu      atzerengatik          atu
SFX d  atu      atzerenoi          atu
SFX d  atu      atzerenok          atu
SFX d  atu      atzerenokin          atu
SFX d  atu      atzerenontzat          atu
SFX d  atu      atzerenotaz          atu
SFX d  atu      atzerenoz          atu
SFX d  atu      atzereni          atu
SFX d  atu      atzerenik          atu
SFX d  atu      atzerenean          atu
SFX d  atu      atzereneraino          atu
SFX d  atu      atzerenerantz          atu
SFX d  atu      atzerenerat          atu
SFX d  atu      atzerenera          atu
SFX d  atu      atzerenetik          atu
SFX d  atu      atzeregatik          atu
SFX d  atu      atzeri          atu
SFX d  atu      atzerik          atu
SFX d  atu      atzerantz          atu
SFX d  atu      atzerat          atu
SFX d  atu      araz          atu
SFX d  atu      arazi          atu
SFX d  atu      arazte          atu
SFX d  atu      araztear          atu
SFX d  atu      arazteke          atu
SFX d  atu      arazten          atu
SFX d  atu      atzear          atu
SFX d  atu      atzeke          atu
SFX d  atu      atzenago          atu
SFX e Y 748
SFX e  tu      \          tu
SFX e  tu      araz          tu
SFX e  tu      arazi          tu
SFX e  tu      arazte          tu
SFX e  tu      araztear          tu
SFX e  tu      arazteke          tu
SFX e  tu      arazten          tu
SFX e  tu      tua          tu
SFX e  tu      tuago          tu
SFX e  tu      tuak          tu
SFX e  tu      tuarekin          tu
SFX e  tu      tuarekiko          tu
SFX e  tu      tuarendako          tu
SFX e  tu      tuarentzat          tu
SFX e  tu      tuarentzako          tu
SFX e  tu      tuaren          tu
SFX e  tu      tuarena          tu
SFX e  tu      tuarenak          tu
SFX e  tu      tuarenarekin          tu
SFX e  tu      tuarenarendako          tu
SFX e  tu      tuarenarentzat          tu
SFX e  tu      tuarenari          tu
SFX e  tu      tuarenaz          tu
SFX e  tu      tuarenei          tu
SFX e  tu      tuarenek          tu
SFX e  tu      tuarenekin          tu
SFX e  tu      tuarenendako          tu
SFX e  tu      tuarenentzat          tu
SFX e  tu      tuarenetaraino          tu
SFX e  tu      tuarenetarantz          tu
SFX e  tu      tuarenetarat          tu
SFX e  tu      tuarenetara          tu
SFX e  tu      tuarenetatik          tu
SFX e  tu      tuarenetan          tu
SFX e  tu      tuarenetarik          tu
SFX e  tu      tuarenez          tu
SFX e  tu      tuarengan          tu
SFX e  tu      tuarengana          tu
SFX e  tu      tuarenganaino          tu
SFX e  tu      tuarenganantz          tu
SFX e  tu      tuarengandik          tu
SFX e  tu      tuarengatik          tu
SFX e  tu      tuarenoi          tu
SFX e  tu      tuarenok          tu
SFX e  tu      tuarenokin          tu
SFX e  tu      tuarenontzat          tu
SFX e  tu      tuarenotaz          tu
SFX e  tu      tuarenoz          tu
SFX e  tu      tuareni          tu
SFX e  tu      tuarenik          tu
SFX e  tu      tuarenean          tu
SFX e  tu      tuareneraino          tu
SFX e  tu      tuarenerantz          tu
SFX e  tu      tuarenerat          tu
SFX e  tu      tuarenera          tu
SFX e  tu      tuarenetik          tu
SFX e  tu      tuari          tu
SFX e  tu      tuaz          tu
SFX e  tu      tuagan          tu
SFX e  tu      tuagana          tu
SFX e  tu      tuaganaino          tu
SFX e  tu      tuaganantz          tu
SFX e  tu      tuagandik          tu
SFX e  tu      tuagatik          tu
SFX e  tu      tuegi          tu
SFX e  tu      tuegia          tu
SFX e  tu      tuegiak          tu
SFX e  tu      tuegiarekin          tu
SFX e  tu      tuegiarendako          tu
SFX e  tu      tuegiarentzat          tu
SFX e  tu      tuegiaren          tu
SFX e  tu      tuegiari          tu
SFX e  tu      tuegiaz          tu
SFX e  tu      tuegiei          tu
SFX e  tu      tuegiek          tu
SFX e  tu      tuegiekin          tu
SFX e  tu      tuegiendako          tu
SFX e  tu      tuegientzat          tu
SFX e  tu      tuegietako          tu
SFX e  tu      tuegietaraino          tu
SFX e  tu      tuegietarantz          tu
SFX e  tu      tuegietarat          tu
SFX e  tu      tuegietara          tu
SFX e  tu      tuegietatik          tu
SFX e  tu      tuegietan          tu
SFX e  tu      tuegietarik          tu
SFX e  tu      tuegiez          tu
SFX e  tu      tuegien          tu
SFX e  tu      tuegigatik          tu
SFX e  tu      tuegioi          tu
SFX e  tu      tuegiok          tu
SFX e  tu      tuegiokin          tu
SFX e  tu      tuegiontzat          tu
SFX e  tu      tuegiotaz          tu
SFX e  tu      tuegioz          tu
SFX e  tu      tuegion          tu
SFX e  tu      tuegitzat          tu
SFX e  tu      tuegik          tu
SFX e  tu      tuegitako          tu
SFX e  tu      tuegitaraino          tu
SFX e  tu      tuegitarantz          tu
SFX e  tu      tuegitarat          tu
SFX e  tu      tuegitara          tu
SFX e  tu      tuegitatik          tu
SFX e  tu      tuegitan          tu
SFX e  tu      tuegitarik          tu
SFX e  tu      tuegiz          tu
SFX e  tu      tuegirekin          tu
SFX e  tu      tuegirendako          tu
SFX e  tu      tuegirentzat          tu
SFX e  tu      tuegiren          tu
SFX e  tu      tuegiri          tu
SFX e  tu      tuegirik          tu
SFX e  tu      tuegian          tu
SFX e  tu      tuegiko          tu
SFX e  tu      tuegiraino          tu
SFX e  tu      tuegirantz          tu
SFX e  tu      tuegirat          tu
SFX e  tu      tuegira          tu
SFX e  tu      tuegitik          tu
SFX e  tu      tuei          tu
SFX e  tu      tuek          tu
SFX e  tu      tuekin          tu
SFX e  tu      tuekiko          tu
SFX e  tu      tuen          tu
SFX e  tu      tuendako          tu
SFX e  tu      tuentzat          tu
SFX e  tu      tuentzako          tu
SFX e  tu      tuena          tu
SFX e  tu      tuenak          tu
SFX e  tu      tuenarekin          tu
SFX e  tu      tuenarendako          tu
SFX e  tu      tuenarentzat          tu
SFX e  tu      tuenaren          tu
SFX e  tu      tuenari          tu
SFX e  tu      tuenaz          tu
SFX e  tu      tuenei          tu
SFX e  tu      tuenek          tu
SFX e  tu      tuenekin          tu
SFX e  tu      tuenendako          tu
SFX e  tu      tuenentzat          tu
SFX e  tu      tuenetako          tu
SFX e  tu      tuenetaraino          tu
SFX e  tu      tuenetarantz          tu
SFX e  tu      tuenetarat          tu
SFX e  tu      tuenetara          tu
SFX e  tu      tuenetatik          tu
SFX e  tu      tuenetan          tu
SFX e  tu      tuenetarik          tu
SFX e  tu      tuenez          tu
SFX e  tu      tuenen          tu
SFX e  tu      tuengatik          tu
SFX e  tu      tuenoi          tu
SFX e  tu      tuenok          tu
SFX e  tu      tuenokin          tu
SFX e  tu      tuenontzat          tu
SFX e  tu      tuenotaz          tu
SFX e  tu      tuenoz          tu
SFX e  tu      tuenon          tu
SFX e  tu      tueni          tu
SFX e  tu      tuenik          tu
SFX e  tu      tuenean          tu
SFX e  tu      tueneko          tu
SFX e  tu      tueneraino          tu
SFX e  tu      tuenerantz          tu
SFX e  tu      tuenerat          tu
SFX e  tu      tuenera          tu
SFX e  tu      tuenetik          tu
SFX e  tu      tuetako          tu
SFX e  tu      tuetaraino          tu
SFX e  tu      tuetarantz          tu
SFX e  tu      tuetarat          tu
SFX e  tu      tuetara          tu
SFX e  tu      tuetatik          tu
SFX e  tu      tuetan          tu
SFX e  tu      tuetarik          tu
SFX e  tu      tuez          tu
SFX e  tu      tuengan          tu
SFX e  tu      tuengana          tu
SFX e  tu      tuenganaino          tu
SFX e  tu      tuenganantz          tu
SFX e  tu      tuengandik          tu
SFX e  tu      tugatik          tu
SFX e  tu      tugatiko          tu
SFX e  tu      tukeran          tu
SFX e  tu      tuko          tu
SFX e  tu      tuoi          tu
SFX e  tu      tuok          tu
SFX e  tu      tuokin          tu
SFX e  tu      tuokiko          tu
SFX e  tu      tuontzat          tu
SFX e  tu      tuontzako          tu
SFX e  tu      tuotaz          tu
SFX e  tu      tuotako          tu
SFX e  tu      tuotaraino          tu
SFX e  tu      tuotarantz          tu
SFX e  tu      tuotarat          tu
SFX e  tu      tuotara          tu
SFX e  tu      tuotatik          tu
SFX e  tu      tuotan          tu
SFX e  tu      tuotarik          tu
SFX e  tu      tuoz          tu
SFX e  tu      tuon          tu
SFX e  tu      tuona          tu
SFX e  tu      tuonak          tu
SFX e  tu      tuonarekin          tu
SFX e  tu      tuonarendako          tu
SFX e  tu      tuonarentzat          tu
SFX e  tu      tuonari          tu
SFX e  tu      tuonaz          tu
SFX e  tu      tuonei          tu
SFX e  tu      tuonek          tu
SFX e  tu      tuonekin          tu
SFX e  tu      tuonendako          tu
SFX e  tu      tuonentzat          tu
SFX e  tu      tuonez          tu
SFX e  tu      tuongan          tu
SFX e  tu      tuongana          tu
SFX e  tu      tuonganaino          tu
SFX e  tu      tuonganantz          tu
SFX e  tu      tuongandik          tu
SFX e  tu      tuongatik          tu
SFX e  tu      tuonoi          tu
SFX e  tu      tuonok          tu
SFX e  tu      tuonokin          tu
SFX e  tu      tuonontzat          tu
SFX e  tu      tuonotaz          tu
SFX e  tu      tuonoz          tu
SFX e  tu      tuoni          tu
SFX e  tu      tuonik          tu
SFX e  tu      tuonean          tu
SFX e  tu      tuoneraino          tu
SFX e  tu      tuonerantz          tu
SFX e  tu      tuonerat          tu
SFX e  tu      tuonera          tu
SFX e  tu      tuonetik          tu
SFX e  tu      tuta          tu
SFX e  tu      tutako          tu
SFX e  tu      tutxo          tu
SFX e  tu      tutxoa          tu
SFX e  tu      tutxoago          tu
SFX e  tu      tutxoak          tu
SFX e  tu      tutxoarekin          tu
SFX e  tu      tutxoarendako          tu
SFX e  tu      tutxoarentzat          tu
SFX e  tu      tutxoaren          tu
SFX e  tu      tutxoari          tu
SFX e  tu      tutxoaz          tu
SFX e  tu      tutxoegi          tu
SFX e  tu      tutxoei          tu
SFX e  tu      tutxoek          tu
SFX e  tu      tutxoekin          tu
SFX e  tu      tutxoen          tu
SFX e  tu      tutxoendako          tu
SFX e  tu      tutxoentzat          tu
SFX e  tu      tutxoez          tu
SFX e  tu      tutxogatik          tu
SFX e  tu      tutxooi          tu
SFX e  tu      tutxook          tu
SFX e  tu      tutxookin          tu
SFX e  tu      tutxoontzat          tu
SFX e  tu      tutxootaz          tu
SFX e  tu      tutxooz          tu
SFX e  tu      tutxoon          tu
SFX e  tu      tutxotzat          tu
SFX e  tu      tutxok          tu
SFX e  tu      tutxoz          tu
SFX e  tu      tutxorekin          tu
SFX e  tu      tutxorendako          tu
SFX e  tu      tutxorentzat          tu
SFX e  tu      tutxoren          tu
SFX e  tu      tutxori          tu
SFX e  tu      tutxorik          tu
SFX e  tu      tutxoan          tu
SFX e  tu      tutxoko          tu
SFX e  tu      tutxoraino          tu
SFX e  tu      tutxorantz          tu
SFX e  tu      tutxorat          tu
SFX e  tu      tutxora          tu
SFX e  tu      tutxotik          tu
SFX e  tu      tutzat          tu
SFX e  tu      tutzar          tu
SFX e  tu      tutzarra          tu
SFX e  tu      tutzarrago          tu
SFX e  tu      tutzarrak          tu
SFX e  tu      tutzarrarekin          tu
SFX e  tu      tutzarrarendako          tu
SFX e  tu      tutzarrarentzat          tu
SFX e  tu      tutzarraren          tu
SFX e  tu      tutzarrari          tu
SFX e  tu      tutzarraz          tu
SFX e  tu      tutzarregi          tu
SFX e  tu      tutzarrei          tu
SFX e  tu      tutzarrek          tu
SFX e  tu      tutzarrekin          tu
SFX e  tu      tutzarren          tu
SFX e  tu      tutzarrendako          tu
SFX e  tu      tutzarrentzat          tu
SFX e  tu      tutzarrez          tu
SFX e  tu      tutzarroi          tu
SFX e  tu      tutzarrok          tu
SFX e  tu      tutzarrokin          tu
SFX e  tu      tutzarrontzat          tu
SFX e  tu      tutzarrotaz          tu
SFX e  tu      tutzarroz          tu
SFX e  tu      tutzarron          tu
SFX e  tu      tutzarri          tu
SFX e  tu      tutzarrik          tu
SFX e  tu      tutzarrean          tu
SFX e  tu      tutzarreko          tu
SFX e  tu      tutzarreraino          tu
SFX e  tu      tutzarrerantz          tu
SFX e  tu      tutzarrerat          tu
SFX e  tu      tutzarrera          tu
SFX e  tu      tutzarretik          tu
SFX e  tu      tutzargatik          tu
SFX e  tu      tutzartzat          tu
SFX e  tu      tuk          tu
SFX e  tu      tutaraino          tu
SFX e  tu      tutarantz          tu
SFX e  tu      tutarat          tu
SFX e  tu      tutara          tu
SFX e  tu      tutatik          tu
SFX e  tu      tutan          tu
SFX e  tu      tutarik          tu
SFX e  tu      tuz          tu
SFX e  tu      tuzko          tu
SFX e  tu      turekin          tu
SFX e  tu      turekiko          tu
SFX e  tu      turen          tu
SFX e  tu      turendako          tu
SFX e  tu      turentzat          tu
SFX e  tu      turentzako          tu
SFX e  tu      turena          tu
SFX e  tu      turenak          tu
SFX e  tu      turenarekin          tu
SFX e  tu      turenarendako          tu
SFX e  tu      turenarentzat          tu
SFX e  tu      turenari          tu
SFX e  tu      turenaz          tu
SFX e  tu      turenei          tu
SFX e  tu      turenek          tu
SFX e  tu      turenekin          tu
SFX e  tu      turenendako          tu
SFX e  tu      turenentzat          tu
SFX e  tu      turenetaraino          tu
SFX e  tu      turenetarantz          tu
SFX e  tu      turenetarat          tu
SFX e  tu      turenetara          tu
SFX e  tu      turenetatik          tu
SFX e  tu      turenetan          tu
SFX e  tu      turenetarik          tu
SFX e  tu      turenez          tu
SFX e  tu      turengan          tu
SFX e  tu      turengana          tu
SFX e  tu      turenganaino          tu
SFX e  tu      turenganantz          tu
SFX e  tu      turengandik          tu
SFX e  tu      turengatik          tu
SFX e  tu      turenoi          tu
SFX e  tu      turenok          tu
SFX e  tu      turenokin          tu
SFX e  tu      turenontzat          tu
SFX e  tu      turenotaz          tu
SFX e  tu      turenoz          tu
SFX e  tu      tureni          tu
SFX e  tu      turenik          tu
SFX e  tu      turenean          tu
SFX e  tu      tureneraino          tu
SFX e  tu      turenerantz          tu
SFX e  tu      turenerat          tu
SFX e  tu      turenera          tu
SFX e  tu      turenetik          tu
SFX e  tu      turegatik          tu
SFX e  tu      turi          tu
SFX e  tu      turik          tu
SFX e  tu      turiko          tu
SFX e  tu      tuan          tu
SFX e  tu      turaino          tu
SFX e  tu      turantz          tu
SFX e  tu      turat          tu
SFX e  tu      tura          tu
SFX e  tu      tutik          tu
SFX e  tu      tze          tu
SFX e  tu      tzea          tu
SFX e  tu      tzeago          tu
SFX e  tu      tzeak          tu
SFX e  tu      tzearekin          tu
SFX e  tu      tzearekiko          tu
SFX e  tu      tzearendako          tu
SFX e  tu      tzearentzat          tu
SFX e  tu      tzearentzako          tu
SFX e  tu      tzearen          tu
SFX e  tu      tzearena          tu
SFX e  tu      tzearenak          tu
SFX e  tu      tzearenarekin          tu
SFX e  tu      tzearenarendako          tu
SFX e  tu      tzearenarentzat          tu
SFX e  tu      tzearenari          tu
SFX e  tu      tzearenaz          tu
SFX e  tu      tzearenei          tu
SFX e  tu      tzearenek          tu
SFX e  tu      tzearenekin          tu
SFX e  tu      tzearenendako          tu
SFX e  tu      tzearenentzat          tu
SFX e  tu      tzearenetaraino          tu
SFX e  tu      tzearenetarantz          tu
SFX e  tu      tzearenetarat          tu
SFX e  tu      tzearenetara          tu
SFX e  tu      tzearenetatik          tu
SFX e  tu      tzearenetan          tu
SFX e  tu      tzearenetarik          tu
SFX e  tu      tzearenez          tu
SFX e  tu      tzearengan          tu
SFX e  tu      tzearengana          tu
SFX e  tu      tzearenganaino          tu
SFX e  tu      tzearenganantz          tu
SFX e  tu      tzearengandik          tu
SFX e  tu      tzearengatik          tu
SFX e  tu      tzearenoi          tu
SFX e  tu      tzearenok          tu
SFX e  tu      tzearenokin          tu
SFX e  tu      tzearenontzat          tu
SFX e  tu      tzearenotaz          tu
SFX e  tu      tzearenoz          tu
SFX e  tu      tzeareni          tu
SFX e  tu      tzearenik          tu
SFX e  tu      tzearenean          tu
SFX e  tu      tzeareneraino          tu
SFX e  tu      tzearenerantz          tu
SFX e  tu      tzearenerat          tu
SFX e  tu      tzearenera          tu
SFX e  tu      tzearenetik          tu
SFX e  tu      tzeari          tu
SFX e  tu      tzearren          tu
SFX e  tu      tzeaz          tu
SFX e  tu      tzeagan          tu
SFX e  tu      tzeagana          tu
SFX e  tu      tzeaganaino          tu
SFX e  tu      tzeaganantz          tu
SFX e  tu      tzeagandik          tu
SFX e  tu      tzeagatik          tu
SFX e  tu      tzeei          tu
SFX e  tu      tzeek          tu
SFX e  tu      tzeekin          tu
SFX e  tu      tzeekiko          tu
SFX e  tu      tzeendako          tu
SFX e  tu      tzeentzat          tu
SFX e  tu      tzeentzako          tu
SFX e  tu      tzeetako          tu
SFX e  tu      tzeetaraino          tu
SFX e  tu      tzeetarantz          tu
SFX e  tu      tzeetarat          tu
SFX e  tu      tzeetara          tu
SFX e  tu      tzeetatik          tu
SFX e  tu      tzeetan          tu
SFX e  tu      tzeetarik          tu
SFX e  tu      tzeez          tu
SFX e  tu      tzeen          tu
SFX e  tu      tzeena          tu
SFX e  tu      tzeenak          tu
SFX e  tu      tzeenarekin          tu
SFX e  tu      tzeenarendako          tu
SFX e  tu      tzeenarentzat          tu
SFX e  tu      tzeenari          tu
SFX e  tu      tzeenaz          tu
SFX e  tu      tzeenei          tu
SFX e  tu      tzeenek          tu
SFX e  tu      tzeenekin          tu
SFX e  tu      tzeenendako          tu
SFX e  tu      tzeenentzat          tu
SFX e  tu      tzeenetaraino          tu
SFX e  tu      tzeenetarantz          tu
SFX e  tu      tzeenetarat          tu
SFX e  tu      tzeenetara          tu
SFX e  tu      tzeenetatik          tu
SFX e  tu      tzeenetan          tu
SFX e  tu      tzeenetarik          tu
SFX e  tu      tzeenez          tu
SFX e  tu      tzeengan          tu
SFX e  tu      tzeengana          tu
SFX e  tu      tzeenganaino          tu
SFX e  tu      tzeenganantz          tu
SFX e  tu      tzeengandik          tu
SFX e  tu      tzeengatik          tu
SFX e  tu      tzeenoi          tu
SFX e  tu      tzeenok          tu
SFX e  tu      tzeenokin          tu
SFX e  tu      tzeenontzat          tu
SFX e  tu      tzeenotaz          tu
SFX e  tu      tzeenoz          tu
SFX e  tu      tzeeni          tu
SFX e  tu      tzeenik          tu
SFX e  tu      tzeenean          tu
SFX e  tu      tzeeneraino          tu
SFX e  tu      tzeenerantz          tu
SFX e  tu      tzeenerat          tu
SFX e  tu      tzeenera          tu
SFX e  tu      tzeenetik          tu
SFX e  tu      tzegatik          tu
SFX e  tu      tzegatiko          tu
SFX e  tu      tzeko          tu
SFX e  tu      tzekoa          tu
SFX e  tu      tzekoak          tu
SFX e  tu      tzekotan          tu
SFX e  tu      tzekorik          tu
SFX e  tu      tzekoarekin          tu
SFX e  tu      tzekoarendako          tu
SFX e  tu      tzekoarentzat          tu
SFX e  tu      tzekoari          tu
SFX e  tu      tzekoaz          tu
SFX e  tu      tzekoei          tu
SFX e  tu      tzekoek          tu
SFX e  tu      tzekoekin          tu
SFX e  tu      tzekoendako          tu
SFX e  tu      tzekoentzat          tu
SFX e  tu      tzekoez          tu
SFX e  tu      tzekooi          tu
SFX e  tu      tzekook          tu
SFX e  tu      tzekookin          tu
SFX e  tu      tzekoontzat          tu
SFX e  tu      tzekootaz          tu
SFX e  tu      tzekooz          tu
SFX e  tu      tzekoan          tu
SFX e  tu      tzekoraino          tu
SFX e  tu      tzekorantz          tu
SFX e  tu      tzekorat          tu
SFX e  tu      tzekora          tu
SFX e  tu      tzekotik          tu
SFX e  tu      tzen          tu
SFX e  tu      tzeoi          tu
SFX e  tu      tzeok          tu
SFX e  tu      tzeokin          tu
SFX e  tu      tzeokiko          tu
SFX e  tu      tzeontzat          tu
SFX e  tu      tzeontzako          tu
SFX e  tu      tzeotaz          tu
SFX e  tu      tzeotako          tu
SFX e  tu      tzeotaraino          tu
SFX e  tu      tzeotarantz          tu
SFX e  tu      tzeotarat          tu
SFX e  tu      tzeotara          tu
SFX e  tu      tzeotatik          tu
SFX e  tu      tzeotan          tu
SFX e  tu      tzeotarik          tu
SFX e  tu      tzeoz          tu
SFX e  tu      tzeon          tu
SFX e  tu      tzeona          tu
SFX e  tu      tzeonak          tu
SFX e  tu      tzeonarekin          tu
SFX e  tu      tzeonarendako          tu
SFX e  tu      tzeonarentzat          tu
SFX e  tu      tzeonari          tu
SFX e  tu      tzeonaz          tu
SFX e  tu      tzeonei          tu
SFX e  tu      tzeonek          tu
SFX e  tu      tzeonekin          tu
SFX e  tu      tzeonendako          tu
SFX e  tu      tzeonentzat          tu
SFX e  tu      tzeonez          tu
SFX e  tu      tzeongan          tu
SFX e  tu      tzeongana          tu
SFX e  tu      tzeonganaino          tu
SFX e  tu      tzeonganantz          tu
SFX e  tu      tzeongandik          tu
SFX e  tu      tzeongatik          tu
SFX e  tu      tzeonoi          tu
SFX e  tu      tzeonok          tu
SFX e  tu      tzeonokin          tu
SFX e  tu      tzeonontzat          tu
SFX e  tu      tzeonotaz          tu
SFX e  tu      tzeonoz          tu
SFX e  tu      tzeoni          tu
SFX e  tu      tzeonik          tu
SFX e  tu      tzeonean          tu
SFX e  tu      tzeoneraino          tu
SFX e  tu      tzeonerantz          tu
SFX e  tu      tzeonerat          tu
SFX e  tu      tzeonera          tu
SFX e  tu      tzeonetik          tu
SFX e  tu      tzera          tu
SFX e  tu      tzerako          tu
SFX e  tu      tzetxo          tu
SFX e  tu      tzetxoa          tu
SFX e  tu      tzetxoak          tu
SFX e  tu      tzetxoarekin          tu
SFX e  tu      tzetxoarendako          tu
SFX e  tu      tzetxoarentzat          tu
SFX e  tu      tzetxoaren          tu
SFX e  tu      tzetxoari          tu
SFX e  tu      tzetxoaz          tu
SFX e  tu      tzetxoei          tu
SFX e  tu      tzetxoek          tu
SFX e  tu      tzetxoekin          tu
SFX e  tu      tzetxoendako          tu
SFX e  tu      tzetxoentzat          tu
SFX e  tu      tzetxoez          tu
SFX e  tu      tzetxoen          tu
SFX e  tu      tzetxogatik          tu
SFX e  tu      tzetxooi          tu
SFX e  tu      tzetxook          tu
SFX e  tu      tzetxookin          tu
SFX e  tu      tzetxoontzat          tu
SFX e  tu      tzetxootaz          tu
SFX e  tu      tzetxooz          tu
SFX e  tu      tzetxoon          tu
SFX e  tu      tzetxotzat          tu
SFX e  tu      tzetxok          tu
SFX e  tu      tzetxoz          tu
SFX e  tu      tzetxorekin          tu
SFX e  tu      tzetxorendako          tu
SFX e  tu      tzetxorentzat          tu
SFX e  tu      tzetxoren          tu
SFX e  tu      tzetxori          tu
SFX e  tu      tzetxorik          tu
SFX e  tu      tzetxoan          tu
SFX e  tu      tzetxoko          tu
SFX e  tu      tzetxoraino          tu
SFX e  tu      tzetxorantz          tu
SFX e  tu      tzetxorat          tu
SFX e  tu      tzetxora          tu
SFX e  tu      tzetxotik          tu
SFX e  tu      tzetzat          tu
SFX e  tu      tzetzar          tu
SFX e  tu      tzetzarra          tu
SFX e  tu      tzetzarrak          tu
SFX e  tu      tzetzarrarekin          tu
SFX e  tu      tzetzarrarendako          tu
SFX e  tu      tzetzarrarentzat          tu
SFX e  tu      tzetzarraren          tu
SFX e  tu      tzetzarrari          tu
SFX e  tu      tzetzarraz          tu
SFX e  tu      tzetzarrei          tu
SFX e  tu      tzetzarrek          tu
SFX e  tu      tzetzarrekin          tu
SFX e  tu      tzetzarrendako          tu
SFX e  tu      tzetzarrentzat          tu
SFX e  tu      tzetzarrez          tu
SFX e  tu      tzetzarren          tu
SFX e  tu      tzetzarroi          tu
SFX e  tu      tzetzarrok          tu
SFX e  tu      tzetzarrokin          tu
SFX e  tu      tzetzarrontzat          tu
SFX e  tu      tzetzarrotaz          tu
SFX e  tu      tzetzarroz          tu
SFX e  tu      tzetzarron          tu
SFX e  tu      tzetzarri          tu
SFX e  tu      tzetzarrik          tu
SFX e  tu      tzetzarrean          tu
SFX e  tu      tzetzarreko          tu
SFX e  tu      tzetzarreraino          tu
SFX e  tu      tzetzarrerantz          tu
SFX e  tu      tzetzarrerat          tu
SFX e  tu      tzetzarrera          tu
SFX e  tu      tzetzarretik          tu
SFX e  tu      tzetzargatik          tu
SFX e  tu      tzetzartzat          tu
SFX e  tu      tzean          tu
SFX e  tu      tzek          tu
SFX e  tu      tzekoetaraino          tu
SFX e  tu      tzekoetarantz          tu
SFX e  tu      tzekoetarat          tu
SFX e  tu      tzekoetara          tu
SFX e  tu      tzekoetatik          tu
SFX e  tu      tzekoetan          tu
SFX e  tu      tzekoetarik          tu
SFX e  tu      tzekogatik          tu
SFX e  tu      tzekotzat          tu
SFX e  tu      tzekok          tu
SFX e  tu      tzekotaraino          tu
SFX e  tu      tzekotarantz          tu
SFX e  tu      tzekotarat          tu
SFX e  tu      tzekotara          tu
SFX e  tu      tzekotatik          tu
SFX e  tu      tzekotarik          tu
SFX e  tu      tzekoz          tu
SFX e  tu      tzekorekin          tu
SFX e  tu      tzekorendako          tu
SFX e  tu      tzekorentzat          tu
SFX e  tu      tzekori          tu
SFX e  tu      tzeraino          tu
SFX e  tu      tzerainoko          tu
SFX e  tu      tzetik          tu
SFX e  tu      tzetiko          tu
SFX e  tu      tzetako          tu
SFX e  tu      tzetaraino          tu
SFX e  tu      tzetarantz          tu
SFX e  tu      tzetarat          tu
SFX e  tu      tzetara          tu
SFX e  tu      tzetatik          tu
SFX e  tu      tzetan          tu
SFX e  tu      tzetarik          tu
SFX e  tu      tzez          tu
SFX e  tu      tzezko          tu
SFX e  tu      tzerekin          tu
SFX e  tu      tzerekiko          tu
SFX e  tu      tzerendako          tu
SFX e  tu      tzerentzat          tu
SFX e  tu      tzerentzako          tu
SFX e  tu      tzeren          tu
SFX e  tu      tzerena          tu
SFX e  tu      tzerenak          tu
SFX e  tu      tzerenarekin          tu
SFX e  tu      tzerenarendako          tu
SFX e  tu      tzerenarentzat          tu
SFX e  tu      tzerenari          tu
SFX e  tu      tzerenaz          tu
SFX e  tu      tzerenei          tu
SFX e  tu      tzerenek          tu
SFX e  tu      tzerenekin          tu
SFX e  tu      tzerenendako          tu
SFX e  tu      tzerenentzat          tu
SFX e  tu      tzerenetaraino          tu
SFX e  tu      tzerenetarantz          tu
SFX e  tu      tzerenetarat          tu
SFX e  tu      tzerenetara          tu
SFX e  tu      tzerenetatik          tu
SFX e  tu      tzerenetan          tu
SFX e  tu      tzerenetarik          tu
SFX e  tu      tzerenez          tu
SFX e  tu      tzerengan          tu
SFX e  tu      tzerengana          tu
SFX e  tu      tzerenganaino          tu
SFX e  tu      tzerenganantz          tu
SFX e  tu      tzerengandik          tu
SFX e  tu      tzerengatik          tu
SFX e  tu      tzerenoi          tu
SFX e  tu      tzerenok          tu
SFX e  tu      tzerenokin          tu
SFX e  tu      tzerenontzat          tu
SFX e  tu      tzerenotaz          tu
SFX e  tu      tzerenoz          tu
SFX e  tu      tzereni          tu
SFX e  tu      tzerenik          tu
SFX e  tu      tzerenean          tu
SFX e  tu      tzereneraino          tu
SFX e  tu      tzerenerantz          tu
SFX e  tu      tzerenerat          tu
SFX e  tu      tzerenera          tu
SFX e  tu      tzerenetik          tu
SFX e  tu      tzeregatik          tu
SFX e  tu      tzeri          tu
SFX e  tu      tzerik          tu
SFX e  tu      tzerantz          tu
SFX e  tu      tzerat          tu
SFX e  tu      tzear          tu
SFX e  tu      tzeke          tu
SFX e  tu      tzenago          tu
SFX f Y 749
SFX f  tu      \          tu
SFX f  tu      araz          tu
SFX f  tu      arazi          tu
SFX f  tu      arazte          tu
SFX f  tu      araztear          tu
SFX f  tu      arazteke          tu
SFX f  tu      arazten          tu
SFX f  tu      tze          tu
SFX f  tu      tzea          tu
SFX f  tu      tzeago          tu
SFX f  tu      tzeak          tu
SFX f  tu      tzearekin          tu
SFX f  tu      tzearekiko          tu
SFX f  tu      tzearendako          tu
SFX f  tu      tzearentzat          tu
SFX f  tu      tzearentzako          tu
SFX f  tu      tzearen          tu
SFX f  tu      tzearena          tu
SFX f  tu      tzearenak          tu
SFX f  tu      tzearenarekin          tu
SFX f  tu      tzearenarendako          tu
SFX f  tu      tzearenarentzat          tu
SFX f  tu      tzearenari          tu
SFX f  tu      tzearenaz          tu
SFX f  tu      tzearenei          tu
SFX f  tu      tzearenek          tu
SFX f  tu      tzearenekin          tu
SFX f  tu      tzearenendako          tu
SFX f  tu      tzearenentzat          tu
SFX f  tu      tzearenetaraino          tu
SFX f  tu      tzearenetarantz          tu
SFX f  tu      tzearenetarat          tu
SFX f  tu      tzearenetara          tu
SFX f  tu      tzearenetatik          tu
SFX f  tu      tzearenetan          tu
SFX f  tu      tzearenetarik          tu
SFX f  tu      tzearenez          tu
SFX f  tu      tzearengan          tu
SFX f  tu      tzearengana          tu
SFX f  tu      tzearenganaino          tu
SFX f  tu      tzearenganantz          tu
SFX f  tu      tzearengandik          tu
SFX f  tu      tzearengatik          tu
SFX f  tu      tzearenoi          tu
SFX f  tu      tzearenok          tu
SFX f  tu      tzearenokin          tu
SFX f  tu      tzearenontzat          tu
SFX f  tu      tzearenotaz          tu
SFX f  tu      tzearenoz          tu
SFX f  tu      tzeareni          tu
SFX f  tu      tzearenik          tu
SFX f  tu      tzearenean          tu
SFX f  tu      tzeareneraino          tu
SFX f  tu      tzearenerantz          tu
SFX f  tu      tzearenerat          tu
SFX f  tu      tzearenera          tu
SFX f  tu      tzearenetik          tu
SFX f  tu      tzeari          tu
SFX f  tu      tzearren          tu
SFX f  tu      tzeaz          tu
SFX f  tu      tzeagan          tu
SFX f  tu      tzeagana          tu
SFX f  tu      tzeaganaino          tu
SFX f  tu      tzeaganantz          tu
SFX f  tu      tzeagandik          tu
SFX f  tu      tzeagatik          tu
SFX f  tu      tzeei          tu
SFX f  tu      tzeek          tu
SFX f  tu      tzeekin          tu
SFX f  tu      tzeekiko          tu
SFX f  tu      tzeendako          tu
SFX f  tu      tzeentzat          tu
SFX f  tu      tzeentzako          tu
SFX f  tu      tzeetako          tu
SFX f  tu      tzeetaraino          tu
SFX f  tu      tzeetarantz          tu
SFX f  tu      tzeetarat          tu
SFX f  tu      tzeetara          tu
SFX f  tu      tzeetatik          tu
SFX f  tu      tzeetan          tu
SFX f  tu      tzeetarik          tu
SFX f  tu      tzeez          tu
SFX f  tu      tzeen          tu
SFX f  tu      tzeena          tu
SFX f  tu      tzeenak          tu
SFX f  tu      tzeenarekin          tu
SFX f  tu      tzeenarendako          tu
SFX f  tu      tzeenarentzat          tu
SFX f  tu      tzeenari          tu
SFX f  tu      tzeenaz          tu
SFX f  tu      tzeenei          tu
SFX f  tu      tzeenek          tu
SFX f  tu      tzeenekin          tu
SFX f  tu      tzeenendako          tu
SFX f  tu      tzeenentzat          tu
SFX f  tu      tzeenetaraino          tu
SFX f  tu      tzeenetarantz          tu
SFX f  tu      tzeenetarat          tu
SFX f  tu      tzeenetara          tu
SFX f  tu      tzeenetatik          tu
SFX f  tu      tzeenetan          tu
SFX f  tu      tzeenetarik          tu
SFX f  tu      tzeenez          tu
SFX f  tu      tzeengan          tu
SFX f  tu      tzeengana          tu
SFX f  tu      tzeenganaino          tu
SFX f  tu      tzeenganantz          tu
SFX f  tu      tzeengandik          tu
SFX f  tu      tzeengatik          tu
SFX f  tu      tzeenoi          tu
SFX f  tu      tzeenok          tu
SFX f  tu      tzeenokin          tu
SFX f  tu      tzeenontzat          tu
SFX f  tu      tzeenotaz          tu
SFX f  tu      tzeenoz          tu
SFX f  tu      tzeeni          tu
SFX f  tu      tzeenik          tu
SFX f  tu      tzeenean          tu
SFX f  tu      tzeeneraino          tu
SFX f  tu      tzeenerantz          tu
SFX f  tu      tzeenerat          tu
SFX f  tu      tzeenera          tu
SFX f  tu      tzeenetik          tu
SFX f  tu      tzegatik          tu
SFX f  tu      tzegatiko          tu
SFX f  tu      tzeko          tu
SFX f  tu      tzekoa          tu
SFX f  tu      tzekoak          tu
SFX f  tu      tzekotan          tu
SFX f  tu      tzekorik          tu
SFX f  tu      tzekoarekin          tu
SFX f  tu      tzekoarendako          tu
SFX f  tu      tzekoarentzat          tu
SFX f  tu      tzekoari          tu
SFX f  tu      tzekoaz          tu
SFX f  tu      tzekoei          tu
SFX f  tu      tzekoek          tu
SFX f  tu      tzekoekin          tu
SFX f  tu      tzekoendako          tu
SFX f  tu      tzekoentzat          tu
SFX f  tu      tzekoez          tu
SFX f  tu      tzekooi          tu
SFX f  tu      tzekook          tu
SFX f  tu      tzekookin          tu
SFX f  tu      tzekoontzat          tu
SFX f  tu      tzekootaz          tu
SFX f  tu      tzekooz          tu
SFX f  tu      tzekoan          tu
SFX f  tu      tzekoraino          tu
SFX f  tu      tzekorantz          tu
SFX f  tu      tzekorat          tu
SFX f  tu      tzekora          tu
SFX f  tu      tzekotik          tu
SFX f  tu      tzen          tu
SFX f  tu      tzeoi          tu
SFX f  tu      tzeok          tu
SFX f  tu      tzeokin          tu
SFX f  tu      tzeokiko          tu
SFX f  tu      tzeontzat          tu
SFX f  tu      tzeontzako          tu
SFX f  tu      tzeotaz          tu
SFX f  tu      tzeotako          tu
SFX f  tu      tzeotaraino          tu
SFX f  tu      tzeotarantz          tu
SFX f  tu      tzeotarat          tu
SFX f  tu      tzeotara          tu
SFX f  tu      tzeotatik          tu
SFX f  tu      tzeotan          tu
SFX f  tu      tzeotarik          tu
SFX f  tu      tzeoz          tu
SFX f  tu      tzeon          tu
SFX f  tu      tzeona          tu
SFX f  tu      tzeonak          tu
SFX f  tu      tzeonarekin          tu
SFX f  tu      tzeonarendako          tu
SFX f  tu      tzeonarentzat          tu
SFX f  tu      tzeonari          tu
SFX f  tu      tzeonaz          tu
SFX f  tu      tzeonei          tu
SFX f  tu      tzeonek          tu
SFX f  tu      tzeonekin          tu
SFX f  tu      tzeonendako          tu
SFX f  tu      tzeonentzat          tu
SFX f  tu      tzeonez          tu
SFX f  tu      tzeongan          tu
SFX f  tu      tzeongana          tu
SFX f  tu      tzeonganaino          tu
SFX f  tu      tzeonganantz          tu
SFX f  tu      tzeongandik          tu
SFX f  tu      tzeongatik          tu
SFX f  tu      tzeonoi          tu
SFX f  tu      tzeonok          tu
SFX f  tu      tzeonokin          tu
SFX f  tu      tzeonontzat          tu
SFX f  tu      tzeonotaz          tu
SFX f  tu      tzeonoz          tu
SFX f  tu      tzeoni          tu
SFX f  tu      tzeonik          tu
SFX f  tu      tzeonean          tu
SFX f  tu      tzeoneraino          tu
SFX f  tu      tzeonerantz          tu
SFX f  tu      tzeonerat          tu
SFX f  tu      tzeonera          tu
SFX f  tu      tzeonetik          tu
SFX f  tu      tzera          tu
SFX f  tu      tzerako          tu
SFX f  tu      tzetxo          tu
SFX f  tu      tzetxoa          tu
SFX f  tu      tzetxoak          tu
SFX f  tu      tzetxoarekin          tu
SFX f  tu      tzetxoarendako          tu
SFX f  tu      tzetxoarentzat          tu
SFX f  tu      tzetxoaren          tu
SFX f  tu      tzetxoari          tu
SFX f  tu      tzetxoaz          tu
SFX f  tu      tzetxoei          tu
SFX f  tu      tzetxoek          tu
SFX f  tu      tzetxoekin          tu
SFX f  tu      tzetxoendako          tu
SFX f  tu      tzetxoentzat          tu
SFX f  tu      tzetxoez          tu
SFX f  tu      tzetxoen          tu
SFX f  tu      tzetxogatik          tu
SFX f  tu      tzetxooi          tu
SFX f  tu      tzetxook          tu
SFX f  tu      tzetxookin          tu
SFX f  tu      tzetxoontzat          tu
SFX f  tu      tzetxootaz          tu
SFX f  tu      tzetxooz          tu
SFX f  tu      tzetxoon          tu
SFX f  tu      tzetxotzat          tu
SFX f  tu      tzetxok          tu
SFX f  tu      tzetxoz          tu
SFX f  tu      tzetxorekin          tu
SFX f  tu      tzetxorendako          tu
SFX f  tu      tzetxorentzat          tu
SFX f  tu      tzetxoren          tu
SFX f  tu      tzetxori          tu
SFX f  tu      tzetxorik          tu
SFX f  tu      tzetxoan          tu
SFX f  tu      tzetxoko          tu
SFX f  tu      tzetxoraino          tu
SFX f  tu      tzetxorantz          tu
SFX f  tu      tzetxorat          tu
SFX f  tu      tzetxora          tu
SFX f  tu      tzetxotik          tu
SFX f  tu      tzetzat          tu
SFX f  tu      tzetzar          tu
SFX f  tu      tzetzarra          tu
SFX f  tu      tzetzarrak          tu
SFX f  tu      tzetzarrarekin          tu
SFX f  tu      tzetzarrarendako          tu
SFX f  tu      tzetzarrarentzat          tu
SFX f  tu      tzetzarraren          tu
SFX f  tu      tzetzarrari          tu
SFX f  tu      tzetzarraz          tu
SFX f  tu      tzetzarrei          tu
SFX f  tu      tzetzarrek          tu
SFX f  tu      tzetzarrekin          tu
SFX f  tu      tzetzarrendako          tu
SFX f  tu      tzetzarrentzat          tu
SFX f  tu      tzetzarrez          tu
SFX f  tu      tzetzarren          tu
SFX f  tu      tzetzarroi          tu
SFX f  tu      tzetzarrok          tu
SFX f  tu      tzetzarrokin          tu
SFX f  tu      tzetzarrontzat          tu
SFX f  tu      tzetzarrotaz          tu
SFX f  tu      tzetzarroz          tu
SFX f  tu      tzetzarron          tu
SFX f  tu      tzetzarri          tu
SFX f  tu      tzetzarrik          tu
SFX f  tu      tzetzarrean          tu
SFX f  tu      tzetzarreko          tu
SFX f  tu      tzetzarreraino          tu
SFX f  tu      tzetzarrerantz          tu
SFX f  tu      tzetzarrerat          tu
SFX f  tu      tzetzarrera          tu
SFX f  tu      tzetzarretik          tu
SFX f  tu      tzetzargatik          tu
SFX f  tu      tzetzartzat          tu
SFX f  tu      tzean          tu
SFX f  tu      tzek          tu
SFX f  tu      tzekoetaraino          tu
SFX f  tu      tzekoetarantz          tu
SFX f  tu      tzekoetarat          tu
SFX f  tu      tzekoetara          tu
SFX f  tu      tzekoetatik          tu
SFX f  tu      tzekoetan          tu
SFX f  tu      tzekoetarik          tu
SFX f  tu      tzekogatik          tu
SFX f  tu      tzekotzat          tu
SFX f  tu      tzekok          tu
SFX f  tu      tzekotaraino          tu
SFX f  tu      tzekotarantz          tu
SFX f  tu      tzekotarat          tu
SFX f  tu      tzekotara          tu
SFX f  tu      tzekotatik          tu
SFX f  tu      tzekotarik          tu
SFX f  tu      tzekoz          tu
SFX f  tu      tzekorekin          tu
SFX f  tu      tzekorendako          tu
SFX f  tu      tzekorentzat          tu
SFX f  tu      tzekori          tu
SFX f  tu      tzeraino          tu
SFX f  tu      tzerainoko          tu
SFX f  tu      tzetik          tu
SFX f  tu      tzetiko          tu
SFX f  tu      tzetako          tu
SFX f  tu      tzetaraino          tu
SFX f  tu      tzetarantz          tu
SFX f  tu      tzetarat          tu
SFX f  tu      tzetara          tu
SFX f  tu      tzetatik          tu
SFX f  tu      tzetan          tu
SFX f  tu      tzetarik          tu
SFX f  tu      tzez          tu
SFX f  tu      tzezko          tu
SFX f  tu      tzerekin          tu
SFX f  tu      tzerekiko          tu
SFX f  tu      tzerendako          tu
SFX f  tu      tzerentzat          tu
SFX f  tu      tzerentzako          tu
SFX f  tu      tzeren          tu
SFX f  tu      tzerena          tu
SFX f  tu      tzerenak          tu
SFX f  tu      tzerenarekin          tu
SFX f  tu      tzerenarendako          tu
SFX f  tu      tzerenarentzat          tu
SFX f  tu      tzerenari          tu
SFX f  tu      tzerenaz          tu
SFX f  tu      tzerenei          tu
SFX f  tu      tzerenek          tu
SFX f  tu      tzerenekin          tu
SFX f  tu      tzerenendako          tu
SFX f  tu      tzerenentzat          tu
SFX f  tu      tzerenetaraino          tu
SFX f  tu      tzerenetarantz          tu
SFX f  tu      tzerenetarat          tu
SFX f  tu      tzerenetara          tu
SFX f  tu      tzerenetatik          tu
SFX f  tu      tzerenetan          tu
SFX f  tu      tzerenetarik          tu
SFX f  tu      tzerenez          tu
SFX f  tu      tzerengan          tu
SFX f  tu      tzerengana          tu
SFX f  tu      tzerenganaino          tu
SFX f  tu      tzerenganantz          tu
SFX f  tu      tzerengandik          tu
SFX f  tu      tzerengatik          tu
SFX f  tu      tzerenoi          tu
SFX f  tu      tzerenok          tu
SFX f  tu      tzerenokin          tu
SFX f  tu      tzerenontzat          tu
SFX f  tu      tzerenotaz          tu
SFX f  tu      tzerenoz          tu
SFX f  tu      tzereni          tu
SFX f  tu      tzerenik          tu
SFX f  tu      tzerenean          tu
SFX f  tu      tzereneraino          tu
SFX f  tu      tzerenerantz          tu
SFX f  tu      tzerenerat          tu
SFX f  tu      tzerenera          tu
SFX f  tu      tzerenetik          tu
SFX f  tu      tzeregatik          tu
SFX f  tu      tzeri          tu
SFX f  tu      tzerik          tu
SFX f  tu      tzerantz          tu
SFX f  tu      tzerat          tu
SFX f  tu      du          tu
SFX f  tu      dua          tu
SFX f  tu      duago          tu
SFX f  tu      duak          tu
SFX f  tu      duarekin          tu
SFX f  tu      duarekiko          tu
SFX f  tu      duarendako          tu
SFX f  tu      duarentzat          tu
SFX f  tu      duarentzako          tu
SFX f  tu      duaren          tu
SFX f  tu      duarena          tu
SFX f  tu      duarenak          tu
SFX f  tu      duarenarekin          tu
SFX f  tu      duarenarendako          tu
SFX f  tu      duarenarentzat          tu
SFX f  tu      duarenari          tu
SFX f  tu      duarenaz          tu
SFX f  tu      duarenei          tu
SFX f  tu      duarenek          tu
SFX f  tu      duarenekin          tu
SFX f  tu      duarenendako          tu
SFX f  tu      duarenentzat          tu
SFX f  tu      duarenetaraino          tu
SFX f  tu      duarenetarantz          tu
SFX f  tu      duarenetarat          tu
SFX f  tu      duarenetara          tu
SFX f  tu      duarenetatik          tu
SFX f  tu      duarenetan          tu
SFX f  tu      duarenetarik          tu
SFX f  tu      duarenez          tu
SFX f  tu      duarengan          tu
SFX f  tu      duarengana          tu
SFX f  tu      duarenganaino          tu
SFX f  tu      duarenganantz          tu
SFX f  tu      duarengandik          tu
SFX f  tu      duarengatik          tu
SFX f  tu      duarenoi          tu
SFX f  tu      duarenok          tu
SFX f  tu      duarenokin          tu
SFX f  tu      duarenontzat          tu
SFX f  tu      duarenotaz          tu
SFX f  tu      duarenoz          tu
SFX f  tu      duareni          tu
SFX f  tu      duarenik          tu
SFX f  tu      duarenean          tu
SFX f  tu      duareneraino          tu
SFX f  tu      duarenerantz          tu
SFX f  tu      duarenerat          tu
SFX f  tu      duarenera          tu
SFX f  tu      duarenetik          tu
SFX f  tu      duari          tu
SFX f  tu      duaz          tu
SFX f  tu      duagan          tu
SFX f  tu      duagana          tu
SFX f  tu      duaganaino          tu
SFX f  tu      duaganantz          tu
SFX f  tu      duagandik          tu
SFX f  tu      duagatik          tu
SFX f  tu      duegi          tu
SFX f  tu      duegia          tu
SFX f  tu      duegiak          tu
SFX f  tu      duegiarekin          tu
SFX f  tu      duegiarendako          tu
SFX f  tu      duegiarentzat          tu
SFX f  tu      duegiaren          tu
SFX f  tu      duegiari          tu
SFX f  tu      duegiaz          tu
SFX f  tu      duegiei          tu
SFX f  tu      duegiek          tu
SFX f  tu      duegiekin          tu
SFX f  tu      duegiendako          tu
SFX f  tu      duegientzat          tu
SFX f  tu      duegietako          tu
SFX f  tu      duegietaraino          tu
SFX f  tu      duegietarantz          tu
SFX f  tu      duegietarat          tu
SFX f  tu      duegietara          tu
SFX f  tu      duegietatik          tu
SFX f  tu      duegietan          tu
SFX f  tu      duegietarik          tu
SFX f  tu      duegiez          tu
SFX f  tu      duegien          tu
SFX f  tu      duegigatik          tu
SFX f  tu      duegioi          tu
SFX f  tu      duegiok          tu
SFX f  tu      duegiokin          tu
SFX f  tu      duegiontzat          tu
SFX f  tu      duegiotaz          tu
SFX f  tu      duegioz          tu
SFX f  tu      duegion          tu
SFX f  tu      duegitzat          tu
SFX f  tu      duegik          tu
SFX f  tu      duegitako          tu
SFX f  tu      duegitaraino          tu
SFX f  tu      duegitarantz          tu
SFX f  tu      duegitarat          tu
SFX f  tu      duegitara          tu
SFX f  tu      duegitatik          tu
SFX f  tu      duegitan          tu
SFX f  tu      duegitarik          tu
SFX f  tu      duegiz          tu
SFX f  tu      duegirekin          tu
SFX f  tu      duegirendako          tu
SFX f  tu      duegirentzat          tu
SFX f  tu      duegiren          tu
SFX f  tu      duegiri          tu
SFX f  tu      duegirik          tu
SFX f  tu      duegian          tu
SFX f  tu      duegiko          tu
SFX f  tu      duegiraino          tu
SFX f  tu      duegirantz          tu
SFX f  tu      duegirat          tu
SFX f  tu      duegira          tu
SFX f  tu      duegitik          tu
SFX f  tu      duei          tu
SFX f  tu      duek          tu
SFX f  tu      duekin          tu
SFX f  tu      duekiko          tu
SFX f  tu      duen          tu
SFX f  tu      duendako          tu
SFX f  tu      duentzat          tu
SFX f  tu      duentzako          tu
SFX f  tu      duena          tu
SFX f  tu      duenak          tu
SFX f  tu      duenarekin          tu
SFX f  tu      duenarendako          tu
SFX f  tu      duenarentzat          tu
SFX f  tu      duenaren          tu
SFX f  tu      duenari          tu
SFX f  tu      duenaz          tu
SFX f  tu      duenei          tu
SFX f  tu      duenek          tu
SFX f  tu      duenekin          tu
SFX f  tu      duenendako          tu
SFX f  tu      duenentzat          tu
SFX f  tu      duenetako          tu
SFX f  tu      duenetaraino          tu
SFX f  tu      duenetarantz          tu
SFX f  tu      duenetarat          tu
SFX f  tu      duenetara          tu
SFX f  tu      duenetatik          tu
SFX f  tu      duenetan          tu
SFX f  tu      duenetarik          tu
SFX f  tu      duenez          tu
SFX f  tu      duenen          tu
SFX f  tu      duengatik          tu
SFX f  tu      duenoi          tu
SFX f  tu      duenok          tu
SFX f  tu      duenokin          tu
SFX f  tu      duenontzat          tu
SFX f  tu      duenotaz          tu
SFX f  tu      duenoz          tu
SFX f  tu      duenon          tu
SFX f  tu      dueni          tu
SFX f  tu      duenik          tu
SFX f  tu      duenean          tu
SFX f  tu      dueneko          tu
SFX f  tu      dueneraino          tu
SFX f  tu      duenerantz          tu
SFX f  tu      duenerat          tu
SFX f  tu      duenera          tu
SFX f  tu      duenetik          tu
SFX f  tu      duetako          tu
SFX f  tu      duetaraino          tu
SFX f  tu      duetarantz          tu
SFX f  tu      duetarat          tu
SFX f  tu      duetara          tu
SFX f  tu      duetatik          tu
SFX f  tu      duetan          tu
SFX f  tu      duetarik          tu
SFX f  tu      duez          tu
SFX f  tu      duengan          tu
SFX f  tu      duengana          tu
SFX f  tu      duenganaino          tu
SFX f  tu      duenganantz          tu
SFX f  tu      duengandik          tu
SFX f  tu      dugatik          tu
SFX f  tu      dugatiko          tu
SFX f  tu      dukeran          tu
SFX f  tu      duko          tu
SFX f  tu      duoi          tu
SFX f  tu      duok          tu
SFX f  tu      duokin          tu
SFX f  tu      duokiko          tu
SFX f  tu      duontzat          tu
SFX f  tu      duontzako          tu
SFX f  tu      duotaz          tu
SFX f  tu      duotako          tu
SFX f  tu      duotaraino          tu
SFX f  tu      duotarantz          tu
SFX f  tu      duotarat          tu
SFX f  tu      duotara          tu
SFX f  tu      duotatik          tu
SFX f  tu      duotan          tu
SFX f  tu      duotarik          tu
SFX f  tu      duoz          tu
SFX f  tu      duon          tu
SFX f  tu      duona          tu
SFX f  tu      duonak          tu
SFX f  tu      duonarekin          tu
SFX f  tu      duonarendako          tu
SFX f  tu      duonarentzat          tu
SFX f  tu      duonari          tu
SFX f  tu      duonaz          tu
SFX f  tu      duonei          tu
SFX f  tu      duonek          tu
SFX f  tu      duonekin          tu
SFX f  tu      duonendako          tu
SFX f  tu      duonentzat          tu
SFX f  tu      duonez          tu
SFX f  tu      duongan          tu
SFX f  tu      duongana          tu
SFX f  tu      duonganaino          tu
SFX f  tu      duonganantz          tu
SFX f  tu      duongandik          tu
SFX f  tu      duongatik          tu
SFX f  tu      duonoi          tu
SFX f  tu      duonok          tu
SFX f  tu      duonokin          tu
SFX f  tu      duonontzat          tu
SFX f  tu      duonotaz          tu
SFX f  tu      duonoz          tu
SFX f  tu      duoni          tu
SFX f  tu      duonik          tu
SFX f  tu      duonean          tu
SFX f  tu      duoneraino          tu
SFX f  tu      duonerantz          tu
SFX f  tu      duonerat          tu
SFX f  tu      duonera          tu
SFX f  tu      duonetik          tu
SFX f  tu      duta          tu
SFX f  tu      dutako          tu
SFX f  tu      dutxo          tu
SFX f  tu      dutxoa          tu
SFX f  tu      dutxoago          tu
SFX f  tu      dutxoak          tu
SFX f  tu      dutxoarekin          tu
SFX f  tu      dutxoarendako          tu
SFX f  tu      dutxoarentzat          tu
SFX f  tu      dutxoaren          tu
SFX f  tu      dutxoari          tu
SFX f  tu      dutxoaz          tu
SFX f  tu      dutxoegi          tu
SFX f  tu      dutxoei          tu
SFX f  tu      dutxoek          tu
SFX f  tu      dutxoekin          tu
SFX f  tu      dutxoen          tu
SFX f  tu      dutxoendako          tu
SFX f  tu      dutxoentzat          tu
SFX f  tu      dutxoez          tu
SFX f  tu      dutxogatik          tu
SFX f  tu      dutxooi          tu
SFX f  tu      dutxook          tu
SFX f  tu      dutxookin          tu
SFX f  tu      dutxoontzat          tu
SFX f  tu      dutxootaz          tu
SFX f  tu      dutxooz          tu
SFX f  tu      dutxoon          tu
SFX f  tu      dutxotzat          tu
SFX f  tu      dutxok          tu
SFX f  tu      dutxoz          tu
SFX f  tu      dutxorekin          tu
SFX f  tu      dutxorendako          tu
SFX f  tu      dutxorentzat          tu
SFX f  tu      dutxoren          tu
SFX f  tu      dutxori          tu
SFX f  tu      dutxorik          tu
SFX f  tu      dutxoan          tu
SFX f  tu      dutxoko          tu
SFX f  tu      dutxoraino          tu
SFX f  tu      dutxorantz          tu
SFX f  tu      dutxorat          tu
SFX f  tu      dutxora          tu
SFX f  tu      dutxotik          tu
SFX f  tu      dutzat          tu
SFX f  tu      dutzar          tu
SFX f  tu      dutzarra          tu
SFX f  tu      dutzarrago          tu
SFX f  tu      dutzarrak          tu
SFX f  tu      dutzarrarekin          tu
SFX f  tu      dutzarrarendako          tu
SFX f  tu      dutzarrarentzat          tu
SFX f  tu      dutzarraren          tu
SFX f  tu      dutzarrari          tu
SFX f  tu      dutzarraz          tu
SFX f  tu      dutzarregi          tu
SFX f  tu      dutzarrei          tu
SFX f  tu      dutzarrek          tu
SFX f  tu      dutzarrekin          tu
SFX f  tu      dutzarren          tu
SFX f  tu      dutzarrendako          tu
SFX f  tu      dutzarrentzat          tu
SFX f  tu      dutzarrez          tu
SFX f  tu      dutzarroi          tu
SFX f  tu      dutzarrok          tu
SFX f  tu      dutzarrokin          tu
SFX f  tu      dutzarrontzat          tu
SFX f  tu      dutzarrotaz          tu
SFX f  tu      dutzarroz          tu
SFX f  tu      dutzarron          tu
SFX f  tu      dutzarri          tu
SFX f  tu      dutzarrik          tu
SFX f  tu      dutzarrean          tu
SFX f  tu      dutzarreko          tu
SFX f  tu      dutzarreraino          tu
SFX f  tu      dutzarrerantz          tu
SFX f  tu      dutzarrerat          tu
SFX f  tu      dutzarrera          tu
SFX f  tu      dutzarretik          tu
SFX f  tu      dutzargatik          tu
SFX f  tu      dutzartzat          tu
SFX f  tu      duk          tu
SFX f  tu      dutaraino          tu
SFX f  tu      dutarantz          tu
SFX f  tu      dutarat          tu
SFX f  tu      dutara          tu
SFX f  tu      dutatik          tu
SFX f  tu      dutan          tu
SFX f  tu      dutarik          tu
SFX f  tu      duz          tu
SFX f  tu      duzko          tu
SFX f  tu      durekin          tu
SFX f  tu      durekiko          tu
SFX f  tu      duren          tu
SFX f  tu      durendako          tu
SFX f  tu      durentzat          tu
SFX f  tu      durentzako          tu
SFX f  tu      durena          tu
SFX f  tu      durenak          tu
SFX f  tu      durenarekin          tu
SFX f  tu      durenarendako          tu
SFX f  tu      durenarentzat          tu
SFX f  tu      durenari          tu
SFX f  tu      durenaz          tu
SFX f  tu      durenei          tu
SFX f  tu      durenek          tu
SFX f  tu      durenekin          tu
SFX f  tu      durenendako          tu
SFX f  tu      durenentzat          tu
SFX f  tu      durenetaraino          tu
SFX f  tu      durenetarantz          tu
SFX f  tu      durenetarat          tu
SFX f  tu      durenetara          tu
SFX f  tu      durenetatik          tu
SFX f  tu      durenetan          tu
SFX f  tu      durenetarik          tu
SFX f  tu      durenez          tu
SFX f  tu      durengan          tu
SFX f  tu      durengana          tu
SFX f  tu      durenganaino          tu
SFX f  tu      durenganantz          tu
SFX f  tu      durengandik          tu
SFX f  tu      durengatik          tu
SFX f  tu      durenoi          tu
SFX f  tu      durenok          tu
SFX f  tu      durenokin          tu
SFX f  tu      durenontzat          tu
SFX f  tu      durenotaz          tu
SFX f  tu      durenoz          tu
SFX f  tu      dureni          tu
SFX f  tu      durenik          tu
SFX f  tu      durenean          tu
SFX f  tu      dureneraino          tu
SFX f  tu      durenerantz          tu
SFX f  tu      durenerat          tu
SFX f  tu      durenera          tu
SFX f  tu      durenetik          tu
SFX f  tu      duregatik          tu
SFX f  tu      duri          tu
SFX f  tu      durik          tu
SFX f  tu      duriko          tu
SFX f  tu      duan          tu
SFX f  tu      duraino          tu
SFX f  tu      durantz          tu
SFX f  tu      durat          tu
SFX f  tu      dura          tu
SFX f  tu      dutik          tu
SFX f  tu      tzear          tu
SFX f  tu      tzeke          tu
SFX f  tu      tzenago          tu
SFX g Y 471
SFX g  r      rra          r
SFX g  r      rrago          r
SFX g  r      rragoa          r
SFX g  r      rragoak          r
SFX g  r      rragoarekin          r
SFX g  r      rragoarendako          r
SFX g  r      rragoarentzat          r
SFX g  r      rragoaren          r
SFX g  r      rragoari          r
SFX g  r      rragoaz          r
SFX g  r      rragoei          r
SFX g  r      rragoek          r
SFX g  r      rragoekin          r
SFX g  r      rragoendako          r
SFX g  r      rragoentzat          r
SFX g  r      rragoez          r
SFX g  r      rragoen          r
SFX g  r      rragogatik          r
SFX g  r      rragooi          r
SFX g  r      rragook          r
SFX g  r      rragookin          r
SFX g  r      rragoontzat          r
SFX g  r      rragootaz          r
SFX g  r      rragooz          r
SFX g  r      rragoon          r
SFX g  r      rragotzat          r
SFX g  r      rragok          r
SFX g  r      rragoz          r
SFX g  r      rragorekin          r
SFX g  r      rragorendako          r
SFX g  r      rragorentzat          r
SFX g  r      rragoren          r
SFX g  r      rragori          r
SFX g  r      rragorik          r
SFX g  r      rragoan          r
SFX g  r      rragoko          r
SFX g  r      rragoraino          r
SFX g  r      rragorantz          r
SFX g  r      rragorat          r
SFX g  r      rragora          r
SFX g  r      rragotik          r
SFX g  r      rrak          r
SFX g  r      rrarekin          r
SFX g  r      rrarekiko          r
SFX g  r      rrarendako          r
SFX g  r      rrarentzat          r
SFX g  r      rrarentzako          r
SFX g  r      rraren          r
SFX g  r      rrarena          r
SFX g  r      rrarenak          r
SFX g  r      rrarenarekin          r
SFX g  r      rrarenarendako          r
SFX g  r      rrarenarentzat          r
SFX g  r      rrarenari          r
SFX g  r      rrarenaz          r
SFX g  r      rrarenei          r
SFX g  r      rrarenek          r
SFX g  r      rrarenekin          r
SFX g  r      rrarenendako          r
SFX g  r      rrarenentzat          r
SFX g  r      rrarenetaraino          r
SFX g  r      rrarenetarantz          r
SFX g  r      rrarenetarat          r
SFX g  r      rrarenetara          r
SFX g  r      rrarenetatik          r
SFX g  r      rrarenetan          r
SFX g  r      rrarenetarik          r
SFX g  r      rrarenez          r
SFX g  r      rrarengan          r
SFX g  r      rrarengana          r
SFX g  r      rrarenganaino          r
SFX g  r      rrarenganantz          r
SFX g  r      rrarengandik          r
SFX g  r      rrarengatik          r
SFX g  r      rrarenoi          r
SFX g  r      rrarenok          r
SFX g  r      rrarenokin          r
SFX g  r      rrarenontzat          r
SFX g  r      rrarenotaz          r
SFX g  r      rrarenoz          r
SFX g  r      rrareni          r
SFX g  r      rrarenik          r
SFX g  r      rrarenean          r
SFX g  r      rrareneraino          r
SFX g  r      rrarenerantz          r
SFX g  r      rrarenerat          r
SFX g  r      rrarenera          r
SFX g  r      rrarenetik          r
SFX g  r      rrari          r
SFX g  r      rraz          r
SFX g  r      rragan          r
SFX g  r      rragana          r
SFX g  r      rraganaino          r
SFX g  r      rraganantz          r
SFX g  r      rragandik          r
SFX g  r      rragatik          r
SFX g  r      rregi          r
SFX g  r      rregia          r
SFX g  r      rregiak          r
SFX g  r      rregiarekin          r
SFX g  r      rregiarendako          r
SFX g  r      rregiarentzat          r
SFX g  r      rregiaren          r
SFX g  r      rregiari          r
SFX g  r      rregiaz          r
SFX g  r      rregiei          r
SFX g  r      rregiek          r
SFX g  r      rregiekin          r
SFX g  r      rregiendako          r
SFX g  r      rregientzat          r
SFX g  r      rregietako          r
SFX g  r      rregietaraino          r
SFX g  r      rregietarantz          r
SFX g  r      rregietarat          r
SFX g  r      rregietara          r
SFX g  r      rregietatik          r
SFX g  r      rregietan          r
SFX g  r      rregietarik          r
SFX g  r      rregiez          r
SFX g  r      rregien          r
SFX g  r      rregigatik          r
SFX g  r      rregioi          r
SFX g  r      rregiok          r
SFX g  r      rregiokin          r
SFX g  r      rregiontzat          r
SFX g  r      rregiotaz          r
SFX g  r      rregioz          r
SFX g  r      rregion          r
SFX g  r      rregitzat          r
SFX g  r      rregik          r
SFX g  r      rregitako          r
SFX g  r      rregitaraino          r
SFX g  r      rregitarantz          r
SFX g  r      rregitarat          r
SFX g  r      rregitara          r
SFX g  r      rregitatik          r
SFX g  r      rregitan          r
SFX g  r      rregitarik          r
SFX g  r      rregiz          r
SFX g  r      rregirekin          r
SFX g  r      rregirendako          r
SFX g  r      rregirentzat          r
SFX g  r      rregiren          r
SFX g  r      rregiri          r
SFX g  r      rregirik          r
SFX g  r      rregian          r
SFX g  r      rregiko          r
SFX g  r      rregiraino          r
SFX g  r      rregirantz          r
SFX g  r      rregirat          r
SFX g  r      rregira          r
SFX g  r      rregitik          r
SFX g  r      rrei          r
SFX g  r      rrek          r
SFX g  r      rrekin          r
SFX g  r      rrekiko          r
SFX g  r      rren          r
SFX g  r      rrendako          r
SFX g  r      rrentzat          r
SFX g  r      rrentzako          r
SFX g  r      rrena          r
SFX g  r      rrenak          r
SFX g  r      rrenarekin          r
SFX g  r      rrenarendako          r
SFX g  r      rrenarentzat          r
SFX g  r      rrenaren          r
SFX g  r      rrenari          r
SFX g  r      rrenaz          r
SFX g  r      rrenei          r
SFX g  r      rrenek          r
SFX g  r      rrenekin          r
SFX g  r      rrenendako          r
SFX g  r      rrenentzat          r
SFX g  r      rrenetako          r
SFX g  r      rrenetaraino          r
SFX g  r      rrenetarantz          r
SFX g  r      rrenetarat          r
SFX g  r      rrenetara          r
SFX g  r      rrenetatik          r
SFX g  r      rrenetan          r
SFX g  r      rrenetarik          r
SFX g  r      rrenez          r
SFX g  r      rrenen          r
SFX g  r      rrengatik          r
SFX g  r      rrenoi          r
SFX g  r      rrenok          r
SFX g  r      rrenokin          r
SFX g  r      rrenontzat          r
SFX g  r      rrenotaz          r
SFX g  r      rrenoz          r
SFX g  r      rrenon          r
SFX g  r      rreni          r
SFX g  r      rrenik          r
SFX g  r      rrenean          r
SFX g  r      rreneko          r
SFX g  r      rreneraino          r
SFX g  r      rrenerantz          r
SFX g  r      rrenerat          r
SFX g  r      rrenera          r
SFX g  r      rrenetik          r
SFX g  r      rretako          r
SFX g  r      rretakoa          r
SFX g  r      rretakoago          r
SFX g  r      rretakoak          r
SFX g  r      rretakoarekin          r
SFX g  r      rretakoarendako          r
SFX g  r      rretakoarentzat          r
SFX g  r      rretakoari          r
SFX g  r      rretakoaz          r
SFX g  r      rretakoegi          r
SFX g  r      rretakoei          r
SFX g  r      rretakoek          r
SFX g  r      rretakoekin          r
SFX g  r      rretakoendako          r
SFX g  r      rretakoentzat          r
SFX g  r      rretakoetaraino          r
SFX g  r      rretakoetarantz          r
SFX g  r      rretakoetarat          r
SFX g  r      rretakoetara          r
SFX g  r      rretakoetatik          r
SFX g  r      rretakoetan          r
SFX g  r      rretakoetarik          r
SFX g  r      rretakoez          r
SFX g  r      rretakogatik          r
SFX g  r      rretakooi          r
SFX g  r      rretakook          r
SFX g  r      rretakookin          r
SFX g  r      rretakoontzat          r
SFX g  r      rretakootaz          r
SFX g  r      rretakooz          r
SFX g  r      rretakotzat          r
SFX g  r      rretakok          r
SFX g  r      rretakotaraino          r
SFX g  r      rretakotarantz          r
SFX g  r      rretakotarat          r
SFX g  r      rretakotara          r
SFX g  r      rretakotatik          r
SFX g  r      rretakotan          r
SFX g  r      rretakotarik          r
SFX g  r      rretakoz          r
SFX g  r      rretakorekin          r
SFX g  r      rretakorendako          r
SFX g  r      rretakorentzat          r
SFX g  r      rretakori          r
SFX g  r      rretakorik          r
SFX g  r      rretakoan          r
SFX g  r      rretakoraino          r
SFX g  r      rretakorantz          r
SFX g  r      rretakorat          r
SFX g  r      rretakora          r
SFX g  r      rretakotik          r
SFX g  r      rretaraino          r
SFX g  r      rretarainoko          r
SFX g  r      rretarantz          r
SFX g  r      rretarantzago          r
SFX g  r      rretarantzegi          r
SFX g  r      rretaranzko          r
SFX g  r      rretarat          r
SFX g  r      rretarako          r
SFX g  r      rretara          r
SFX g  r      rretarago          r
SFX g  r      rretatik          r
SFX g  r      rretatiko          r
SFX g  r      rretan          r
SFX g  r      rretarik          r
SFX g  r      rretariko          r
SFX g  r      rrez          r
SFX g  r      rrengan          r
SFX g  r      rrengana          r
SFX g  r      rrenganaino          r
SFX g  r      rrenganantz          r
SFX g  r      rrengandik          r
SFX g  r      rroi          r
SFX g  r      rrok          r
SFX g  r      rrokin          r
SFX g  r      rrokiko          r
SFX g  r      rrontzat          r
SFX g  r      rrontzako          r
SFX g  r      rrotaz          r
SFX g  r      rrotako          r
SFX g  r      rrotaraino          r
SFX g  r      rrotarantz          r
SFX g  r      rrotarat          r
SFX g  r      rrotara          r
SFX g  r      rrotatik          r
SFX g  r      rrotan          r
SFX g  r      rrotarik          r
SFX g  r      rroz          r
SFX g  r      rron          r
SFX g  r      rrona          r
SFX g  r      rronak          r
SFX g  r      rronarekin          r
SFX g  r      rronarendako          r
SFX g  r      rronarentzat          r
SFX g  r      rronari          r
SFX g  r      rronaz          r
SFX g  r      rronei          r
SFX g  r      rronek          r
SFX g  r      rronekin          r
SFX g  r      rronendako          r
SFX g  r      rronentzat          r
SFX g  r      rronez          r
SFX g  r      rrongan          r
SFX g  r      rrongana          r
SFX g  r      rronganaino          r
SFX g  r      rronganantz          r
SFX g  r      rrongandik          r
SFX g  r      rrongatik          r
SFX g  r      rronoi          r
SFX g  r      rronok          r
SFX g  r      rronokin          r
SFX g  r      rronontzat          r
SFX g  r      rronotaz          r
SFX g  r      rronoz          r
SFX g  r      rroni          r
SFX g  r      rronik          r
SFX g  r      rronean          r
SFX g  r      rroneraino          r
SFX g  r      rronerantz          r
SFX g  r      rronerat          r
SFX g  r      rronera          r
SFX g  r      rronetik          r
SFX g  r      rrezko          r
SFX g  r      rregatik          r
SFX g  r      rri          r
SFX g  r      rrik          r
SFX g  r      rrean          r
SFX g  r      rreko          r
SFX g  r      rrekoa          r
SFX g  r      rrekoago          r
SFX g  r      rrekoak          r
SFX g  r      rrekoarekin          r
SFX g  r      rrekoarendako          r
SFX g  r      rrekoarentzat          r
SFX g  r      rrekoari          r
SFX g  r      rrekoaz          r
SFX g  r      rrekoegi          r
SFX g  r      rrekoei          r
SFX g  r      rrekoek          r
SFX g  r      rrekoekin          r
SFX g  r      rrekoendako          r
SFX g  r      rrekoentzat          r
SFX g  r      rrekoetaraino          r
SFX g  r      rrekoetarantz          r
SFX g  r      rrekoetarat          r
SFX g  r      rrekoetara          r
SFX g  r      rrekoetatik          r
SFX g  r      rrekoetan          r
SFX g  r      rrekoetarik          r
SFX g  r      rrekoez          r
SFX g  r      rrekogatik          r
SFX g  r      rrekooi          r
SFX g  r      rrekook          r
SFX g  r      rrekookin          r
SFX g  r      rrekoontzat          r
SFX g  r      rrekootaz          r
SFX g  r      rrekooz          r
SFX g  r      rrekotzat          r
SFX g  r      rrekok          r
SFX g  r      rrekotaraino          r
SFX g  r      rrekotarantz          r
SFX g  r      rrekotarat          r
SFX g  r      rrekotara          r
SFX g  r      rrekotatik          r
SFX g  r      rrekotan          r
SFX g  r      rrekotarik          r
SFX g  r      rrekoz          r
SFX g  r      rrekorekin          r
SFX g  r      rrekorendako          r
SFX g  r      rrekorentzat          r
SFX g  r      rrekori          r
SFX g  r      rrekorik          r
SFX g  r      rrekoan          r
SFX g  r      rrekoraino          r
SFX g  r      rrekorantz          r
SFX g  r      rrekorat          r
SFX g  r      rrekora          r
SFX g  r      rrekotik          r
SFX g  r      rreraino          r
SFX g  r      rrerainoko          r
SFX g  r      rrerantz          r
SFX g  r      rrerantzago          r
SFX g  r      rrerantzegi          r
SFX g  r      rreranzko          r
SFX g  r      rrerat          r
SFX g  r      rrerako          r
SFX g  r      rrera          r
SFX g  r      rrerago          r
SFX g  r      rretik          r
SFX g  r      rretiko          r
SFX g  r      rgatik          r
SFX g  r      rgatiko          r
SFX g  r      rtxo          r
SFX g  r      rtxoa          r
SFX g  r      rtxoago          r
SFX g  r      rtxoak          r
SFX g  r      rtxoarekin          r
SFX g  r      rtxoarendako          r
SFX g  r      rtxoarentzat          r
SFX g  r      rtxoaren          r
SFX g  r      rtxoari          r
SFX g  r      rtxoaz          r
SFX g  r      rtxoegi          r
SFX g  r      rtxoei          r
SFX g  r      rtxoek          r
SFX g  r      rtxoekin          r
SFX g  r      rtxoen          r
SFX g  r      rtxoendako          r
SFX g  r      rtxoentzat          r
SFX g  r      rtxoez          r
SFX g  r      rtxogatik          r
SFX g  r      rtxooi          r
SFX g  r      rtxook          r
SFX g  r      rtxookin          r
SFX g  r      rtxoontzat          r
SFX g  r      rtxootaz          r
SFX g  r      rtxooz          r
SFX g  r      rtxoon          r
SFX g  r      rtxotzat          r
SFX g  r      rtxok          r
SFX g  r      rtxoz          r
SFX g  r      rtxorekin          r
SFX g  r      rtxorendako          r
SFX g  r      rtxorentzat          r
SFX g  r      rtxoren          r
SFX g  r      rtxori          r
SFX g  r      rtxorik          r
SFX g  r      rtxoan          r
SFX g  r      rtxoko          r
SFX g  r      rtxoraino          r
SFX g  r      rtxorantz          r
SFX g  r      rtxorat          r
SFX g  r      rtxora          r
SFX g  r      rtxotik          r
SFX g  r      rtzat          r
SFX g  r      rtzar          r
SFX g  r      rtzarra          r
SFX g  r      rtzarrago          r
SFX g  r      rtzarrak          r
SFX g  r      rtzarrarekin          r
SFX g  r      rtzarrarendako          r
SFX g  r      rtzarrarentzat          r
SFX g  r      rtzarraren          r
SFX g  r      rtzarrari          r
SFX g  r      rtzarraz          r
SFX g  r      rtzarregi          r
SFX g  r      rtzarrei          r
SFX g  r      rtzarrek          r
SFX g  r      rtzarrekin          r
SFX g  r      rtzarren          r
SFX g  r      rtzarrendako          r
SFX g  r      rtzarrentzat          r
SFX g  r      rtzarrez          r
SFX g  r      rtzarroi          r
SFX g  r      rtzarrok          r
SFX g  r      rtzarrokin          r
SFX g  r      rtzarrontzat          r
SFX g  r      rtzarrotaz          r
SFX g  r      rtzarroz          r
SFX g  r      rtzarron          r
SFX g  r      rtzarri          r
SFX g  r      rtzarrik          r
SFX g  r      rtzarrean          r
SFX g  r      rtzarreko          r
SFX g  r      rtzarreraino          r
SFX g  r      rtzarrerantz          r
SFX g  r      rtzarrerat          r
SFX g  r      rtzarrera          r
SFX g  r      rtzarretik          r
SFX g  r      rtzargatik          r
SFX g  r      rtzartzat          r
SFX h Y 533
SFX h  a      agatik          a
SFX h  a      agatiko          a
SFX h  a      atxo          a
SFX h  a      atxoa          a
SFX h  a      atxoago          a
SFX h  a      atxoak          a
SFX h  a      atxoarekin          a
SFX h  a      atxoarendako          a
SFX h  a      atxoarentzat          a
SFX h  a      atxoaren          a
SFX h  a      atxoari          a
SFX h  a      atxoaz          a
SFX h  a      atxoegi          a
SFX h  a      atxoei          a
SFX h  a      atxoek          a
SFX h  a      atxoekin          a
SFX h  a      atxoen          a
SFX h  a      atxoendako          a
SFX h  a      atxoentzat          a
SFX h  a      atxoez          a
SFX h  a      atxogatik          a
SFX h  a      atxooi          a
SFX h  a      atxook          a
SFX h  a      atxookin          a
SFX h  a      atxoontzat          a
SFX h  a      atxootaz          a
SFX h  a      atxooz          a
SFX h  a      atxoon          a
SFX h  a      atxotzat          a
SFX h  a      atxok          a
SFX h  a      atxoz          a
SFX h  a      atxorekin          a
SFX h  a      atxorendako          a
SFX h  a      atxorentzat          a
SFX h  a      atxoren          a
SFX h  a      atxori          a
SFX h  a      atxorik          a
SFX h  a      atxoan          a
SFX h  a      atxoko          a
SFX h  a      atxoraino          a
SFX h  a      atxorantz          a
SFX h  a      atxorat          a
SFX h  a      atxora          a
SFX h  a      atxotik          a
SFX h  a      atzat          a
SFX h  a      atzar          a
SFX h  a      atzarra          a
SFX h  a      atzarrago          a
SFX h  a      atzarrak          a
SFX h  a      atzarrarekin          a
SFX h  a      atzarrarendako          a
SFX h  a      atzarrarentzat          a
SFX h  a      atzarraren          a
SFX h  a      atzarrari          a
SFX h  a      atzarraz          a
SFX h  a      atzarregi          a
SFX h  a      atzarrei          a
SFX h  a      atzarrek          a
SFX h  a      atzarrekin          a
SFX h  a      atzarren          a
SFX h  a      atzarrendako          a
SFX h  a      atzarrentzat          a
SFX h  a      atzarrez          a
SFX h  a      atzarroi          a
SFX h  a      atzarrok          a
SFX h  a      atzarrokin          a
SFX h  a      atzarrontzat          a
SFX h  a      atzarrotaz          a
SFX h  a      atzarroz          a
SFX h  a      atzarron          a
SFX h  a      atzarri          a
SFX h  a      atzarrik          a
SFX h  a      atzarrean          a
SFX h  a      atzarreko          a
SFX h  a      atzarreraino          a
SFX h  a      atzarrerantz          a
SFX h  a      atzarrerat          a
SFX h  a      atzarrera          a
SFX h  a      atzarretik          a
SFX h  a      atzargatik          a
SFX h  a      atzartzat          a
SFX h  a      ak          a
SFX h  a      atako          a
SFX h  a      atakoa          a
SFX h  a      atakoago          a
SFX h  a      atakoak          a
SFX h  a      atakoarekin          a
SFX h  a      atakoarendako          a
SFX h  a      atakoarentzat          a
SFX h  a      atakoari          a
SFX h  a      atakoaz          a
SFX h  a      atakoegi          a
SFX h  a      atakoei          a
SFX h  a      atakoek          a
SFX h  a      atakoekin          a
SFX h  a      atakoendako          a
SFX h  a      atakoentzat          a
SFX h  a      atakoetaraino          a
SFX h  a      atakoetarantz          a
SFX h  a      atakoetarat          a
SFX h  a      atakoetara          a
SFX h  a      atakoetatik          a
SFX h  a      atakoetan          a
SFX h  a      atakoetarik          a
SFX h  a      atakoez          a
SFX h  a      atakogatik          a
SFX h  a      atakooi          a
SFX h  a      atakook          a
SFX h  a      atakookin          a
SFX h  a      atakoontzat          a
SFX h  a      atakootaz          a
SFX h  a      atakooz          a
SFX h  a      atakotzat          a
SFX h  a      atakok          a
SFX h  a      atakotaraino          a
SFX h  a      atakotarantz          a
SFX h  a      atakotarat          a
SFX h  a      atakotara          a
SFX h  a      atakotatik          a
SFX h  a      atakotan          a
SFX h  a      atakotarik          a
SFX h  a      atakoz          a
SFX h  a      atakorekin          a
SFX h  a      atakorendako          a
SFX h  a      atakorentzat          a
SFX h  a      atakori          a
SFX h  a      atakorik          a
SFX h  a      atakoan          a
SFX h  a      atakoraino          a
SFX h  a      atakorantz          a
SFX h  a      atakorat          a
SFX h  a      atakora          a
SFX h  a      atakotik          a
SFX h  a      ataraino          a
SFX h  a      atarainoko          a
SFX h  a      atarantz          a
SFX h  a      atarantzago          a
SFX h  a      atarantzegi          a
SFX h  a      ataranzko          a
SFX h  a      atarat          a
SFX h  a      atarako          a
SFX h  a      atara          a
SFX h  a      atarago          a
SFX h  a      atatik          a
SFX h  a      atatiko          a
SFX h  a      atan          a
SFX h  a      atarik          a
SFX h  a      atariko          a
SFX h  a      az          a
SFX h  a      azko          a
SFX h  a      arekin          a
SFX h  a      arekiko          a
SFX h  a      arendako          a
SFX h  a      arentzat          a
SFX h  a      arentzako          a
SFX h  a      aren          a
SFX h  a      arena          a
SFX h  a      arenak          a
SFX h  a      arenarekin          a
SFX h  a      arenarendako          a
SFX h  a      arenarentzat          a
SFX h  a      arenari          a
SFX h  a      arenaz          a
SFX h  a      arenei          a
SFX h  a      arenek          a
SFX h  a      arenekin          a
SFX h  a      arenendako          a
SFX h  a      arenentzat          a
SFX h  a      arenetarantz          a
SFX h  a      arenetarat          a
SFX h  a      arenetara          a
SFX h  a      arenetatik          a
SFX h  a      arenetan          a
SFX h  a      arenetarik          a
SFX h  a      arenez          a
SFX h  a      arengan          a
SFX h  a      arengana          a
SFX h  a      arenganaino          a
SFX h  a      arenganantz          a
SFX h  a      arengandik          a
SFX h  a      arengatik          a
SFX h  a      arenoi          a
SFX h  a      arenok          a
SFX h  a      arenokin          a
SFX h  a      arenontzat          a
SFX h  a      arenotaz          a
SFX h  a      arenoz          a
SFX h  a      arenetaraino          a
SFX h  a      arenik          a
SFX h  a      arenean          a
SFX h  a      areneraino          a
SFX h  a      arenerantz          a
SFX h  a      arenerat          a
SFX h  a      arenera          a
SFX h  a      arenetik          a
SFX h  a      aregatik          a
SFX h  a      ari          a
SFX h  a      arik          a
SFX h  a      ako          a
SFX h  a      akoa          a
SFX h  a      akoago          a
SFX h  a      akoak          a
SFX h  a      akoarekin          a
SFX h  a      akoarendako          a
SFX h  a      akoarentzat          a
SFX h  a      akoari          a
SFX h  a      akoaz          a
SFX h  a      akoegi          a
SFX h  a      akoei          a
SFX h  a      akoek          a
SFX h  a      akoekin          a
SFX h  a      akoendako          a
SFX h  a      akoentzat          a
SFX h  a      akoetaraino          a
SFX h  a      akoetarantz          a
SFX h  a      akoetarat          a
SFX h  a      akoetara          a
SFX h  a      akoetatik          a
SFX h  a      akoetan          a
SFX h  a      akoetarik          a
SFX h  a      akoez          a
SFX h  a      akogatik          a
SFX h  a      akooi          a
SFX h  a      akook          a
SFX h  a      akookin          a
SFX h  a      akoontzat          a
SFX h  a      akootaz          a
SFX h  a      akooz          a
SFX h  a      akotzat          a
SFX h  a      akok          a
SFX h  a      akotaraino          a
SFX h  a      akotarantz          a
SFX h  a      akotarat          a
SFX h  a      akotara          a
SFX h  a      akotatik          a
SFX h  a      akotan          a
SFX h  a      akotarik          a
SFX h  a      akoz          a
SFX h  a      akorekin          a
SFX h  a      akorendako          a
SFX h  a      akorentzat          a
SFX h  a      akori          a
SFX h  a      akorik          a
SFX h  a      akoan          a
SFX h  a      akoraino          a
SFX h  a      akorantz          a
SFX h  a      akorat          a
SFX h  a      akora          a
SFX h  a      akotik          a
SFX h  a      araino          a
SFX h  a      arainoko          a
SFX h  a      arantz          a
SFX h  a      arantzago          a
SFX h  a      arantzegi          a
SFX h  a      aranzko          a
SFX h  a      arat          a
SFX h  a      arako          a
SFX h  a      ara          a
SFX h  a      arago          a
SFX h  a      atik          a
SFX h  a      atiko          a
SFX h  a      ago          a
SFX h  a      agoa          a
SFX h  a      agoak          a
SFX h  a      agoarekin          a
SFX h  a      agoarendako          a
SFX h  a      agoarentzat          a
SFX h  a      agoaren          a
SFX h  a      agoari          a
SFX h  a      agoaz          a
SFX h  a      agoei          a
SFX h  a      agoek          a
SFX h  a      agoekin          a
SFX h  a      agoendako          a
SFX h  a      agoentzat          a
SFX h  a      agoez          a
SFX h  a      agoen          a
SFX h  a      agogatik          a
SFX h  a      agooi          a
SFX h  a      agook          a
SFX h  a      agookin          a
SFX h  a      agoontzat          a
SFX h  a      agootaz          a
SFX h  a      agooz          a
SFX h  a      agoon          a
SFX h  a      agotzat          a
SFX h  a      agok          a
SFX h  a      agoz          a
SFX h  a      agorekin          a
SFX h  a      agorendako          a
SFX h  a      agorentzat          a
SFX h  a      agoren          a
SFX h  a      agori          a
SFX h  a      agorik          a
SFX h  a      agoan          a
SFX h  a      agoko          a
SFX h  a      agoraino          a
SFX h  a      agorantz          a
SFX h  a      agorat          a
SFX h  a      agora          a
SFX h  a      agotik          a
SFX h  a      agan          a
SFX h  a      agana          a
SFX h  a      aganaino          a
SFX h  a      aganantz          a
SFX h  a      agandik          a
SFX h  a      egi          a
SFX h  a      egia          a
SFX h  a      egiak          a
SFX h  a      egiarekin          a
SFX h  a      egiarendako          a
SFX h  a      egiarentzat          a
SFX h  a      egiaren          a
SFX h  a      egiari          a
SFX h  a      egiaz          a
SFX h  a      egiei          a
SFX h  a      egiek          a
SFX h  a      egiekin          a
SFX h  a      egiendako          a
SFX h  a      egientzat          a
SFX h  a      egietako          a
SFX h  a      egietaraino          a
SFX h  a      egietarantz          a
SFX h  a      egietarat          a
SFX h  a      egietara          a
SFX h  a      egietatik          a
SFX h  a      egietan          a
SFX h  a      egietarik          a
SFX h  a      egiez          a
SFX h  a      egien          a
SFX h  a      egigatik          a
SFX h  a      egioi          a
SFX h  a      egiok          a
SFX h  a      egiokin          a
SFX h  a      egiontzat          a
SFX h  a      egiotaz          a
SFX h  a      egioz          a
SFX h  a      egion          a
SFX h  a      egitzat          a
SFX h  a      egik          a
SFX h  a      egitako          a
SFX h  a      egitaraino          a
SFX h  a      egitarantz          a
SFX h  a      egitarat          a
SFX h  a      egitara          a
SFX h  a      egitatik          a
SFX h  a      egitan          a
SFX h  a      egitarik          a
SFX h  a      egiz          a
SFX h  a      egirekin          a
SFX h  a      egirendako          a
SFX h  a      egirentzat          a
SFX h  a      egiren          a
SFX h  a      egiri          a
SFX h  a      egirik          a
SFX h  a      egian          a
SFX h  a      egiko          a
SFX h  a      egiraino          a
SFX h  a      egirantz          a
SFX h  a      egirat          a
SFX h  a      egira          a
SFX h  a      egitik          a
SFX h  a      ei          a
SFX h  a      ek          a
SFX h  a      ekin          a
SFX h  a      ekiko          a
SFX h  a      en          a
SFX h  a      endako          a
SFX h  a      entzat          a
SFX h  a      entzako          a
SFX h  a      ena          a
SFX h  a      enak          a
SFX h  a      enarekin          a
SFX h  a      enarendako          a
SFX h  a      enarentzat          a
SFX h  a      enaren          a
SFX h  a      enari          a
SFX h  a      enaz          a
SFX h  a      enei          a
SFX h  a      enek          a
SFX h  a      enekin          a
SFX h  a      enendako          a
SFX h  a      enentzat          a
SFX h  a      enetako          a
SFX h  a      enetaraino          a
SFX h  a      enetarantz          a
SFX h  a      enetarat          a
SFX h  a      enetara          a
SFX h  a      enetatik          a
SFX h  a      enetan          a
SFX h  a      enetarik          a
SFX h  a      enez          a
SFX h  a      enen          a
SFX h  a      engatik          a
SFX h  a      enoi          a
SFX h  a      enok          a
SFX h  a      enokin          a
SFX h  a      enontzat          a
SFX h  a      enotaz          a
SFX h  a      enoz          a
SFX h  a      enon          a
SFX h  a      eni          a
SFX h  a      enik          a
SFX h  a      enean          a
SFX h  a      eneko          a
SFX h  a      eneraino          a
SFX h  a      enerantz          a
SFX h  a      enerat          a
SFX h  a      enera          a
SFX h  a      enetik          a
SFX h  a      etako          a
SFX h  a      etakoa          a
SFX h  a      etakoago          a
SFX h  a      etakoak          a
SFX h  a      etakoarekin          a
SFX h  a      etakoarendako          a
SFX h  a      etakoarentzat          a
SFX h  a      etakoari          a
SFX h  a      etakoaz          a
SFX h  a      etakoegi          a
SFX h  a      etakoei          a
SFX h  a      etakoek          a
SFX h  a      etakoekin          a
SFX h  a      etakoendako          a
SFX h  a      etakoentzat          a
SFX h  a      etakoetaraino          a
SFX h  a      etakoetarantz          a
SFX h  a      etakoetarat          a
SFX h  a      etakoetara          a
SFX h  a      etakoetatik          a
SFX h  a      etakoetan          a
SFX h  a      etakoetarik          a
SFX h  a      etakoez          a
SFX h  a      etakogatik          a
SFX h  a      etakooi          a
SFX h  a      etakook          a
SFX h  a      etakookin          a
SFX h  a      etakoontzat          a
SFX h  a      etakootaz          a
SFX h  a      etakooz          a
SFX h  a      etakotzat          a
SFX h  a      etakok          a
SFX h  a      etakotaraino          a
SFX h  a      etakotarantz          a
SFX h  a      etakotarat          a
SFX h  a      etakotara          a
SFX h  a      etakotatik          a
SFX h  a      etakotan          a
SFX h  a      etakotarik          a
SFX h  a      etakoz          a
SFX h  a      etakorekin          a
SFX h  a      etakorendako          a
SFX h  a      etakorentzat          a
SFX h  a      etakori          a
SFX h  a      etakorik          a
SFX h  a      etakoan          a
SFX h  a      etakoraino          a
SFX h  a      etakorantz          a
SFX h  a      etakorat          a
SFX h  a      etakora          a
SFX h  a      etakotik          a
SFX h  a      etaraino          a
SFX h  a      etarainoko          a
SFX h  a      etarantz          a
SFX h  a      etarantzago          a
SFX h  a      etarantzegi          a
SFX h  a      etaranzko          a
SFX h  a      etarat          a
SFX h  a      etarako          a
SFX h  a      etara          a
SFX h  a      etarago          a
SFX h  a      etatik          a
SFX h  a      etatiko          a
SFX h  a      etan          a
SFX h  a      etarik          a
SFX h  a      etariko          a
SFX h  a      ez          a
SFX h  a      engan          a
SFX h  a      engana          a
SFX h  a      enganaino          a
SFX h  a      enganantz          a
SFX h  a      engandik          a
SFX h  a      oi          a
SFX h  a      ok          a
SFX h  a      okin          a
SFX h  a      okiko          a
SFX h  a      ontzat          a
SFX h  a      ontzako          a
SFX h  a      otaz          a
SFX h  a      otako          a
SFX h  a      otaraino          a
SFX h  a      otarantz          a
SFX h  a      otarat          a
SFX h  a      otara          a
SFX h  a      otatik          a
SFX h  a      otan          a
SFX h  a      otarik          a
SFX h  a      oz          a
SFX h  a      on          a
SFX h  a      ona          a
SFX h  a      onak          a
SFX h  a      onarekin          a
SFX h  a      onarendako          a
SFX h  a      onarentzat          a
SFX h  a      onari          a
SFX h  a      onaz          a
SFX h  a      onei          a
SFX h  a      onek          a
SFX h  a      onekin          a
SFX h  a      onendako          a
SFX h  a      onentzat          a
SFX h  a      onez          a
SFX h  a      ongan          a
SFX h  a      ongana          a
SFX h  a      onganaino          a
SFX h  a      onganantz          a
SFX h  a      ongandik          a
SFX h  a      ongatik          a
SFX h  a      onoi          a
SFX h  a      onok          a
SFX h  a      onokin          a
SFX h  a      onontzat          a
SFX h  a      onotaz          a
SFX h  a      onoz          a
SFX h  a      oni          a
SFX h  a      onik          a
SFX h  a      onean          a
SFX h  a      oneraino          a
SFX h  a      onerantz          a
SFX h  a      onerat          a
SFX h  a      onera          a
SFX h  a      onetik          a
SFX h  a      an          a
SFX i Y 471
SFX i  n      na          n
SFX i  n      nago          n
SFX i  n      nagoa          n
SFX i  n      nagoak          n
SFX i  n      nagoarekin          n
SFX i  n      nagoarendako          n
SFX i  n      nagoarentzat          n
SFX i  n      nagoaren          n
SFX i  n      nagoari          n
SFX i  n      nagoaz          n
SFX i  n      nagoei          n
SFX i  n      nagoek          n
SFX i  n      nagoekin          n
SFX i  n      nagoendako          n
SFX i  n      nagoentzat          n
SFX i  n      nagoez          n
SFX i  n      nagoen          n
SFX i  n      nagogatik          n
SFX i  n      nagooi          n
SFX i  n      nagook          n
SFX i  n      nagookin          n
SFX i  n      nagoontzat          n
SFX i  n      nagootaz          n
SFX i  n      nagooz          n
SFX i  n      nagoon          n
SFX i  n      nagotzat          n
SFX i  n      nagok          n
SFX i  n      nagoz          n
SFX i  n      nagorekin          n
SFX i  n      nagorendako          n
SFX i  n      nagorentzat          n
SFX i  n      nagoren          n
SFX i  n      nagori          n
SFX i  n      nagorik          n
SFX i  n      nagoan          n
SFX i  n      nagoko          n
SFX i  n      nagoraino          n
SFX i  n      nagorantz          n
SFX i  n      nagorat          n
SFX i  n      nagora          n
SFX i  n      nagotik          n
SFX i  n      nak          n
SFX i  n      narekin          n
SFX i  n      narekiko          n
SFX i  n      narendako          n
SFX i  n      narentzat          n
SFX i  n      narentzako          n
SFX i  n      naren          n
SFX i  n      narena          n
SFX i  n      narenak          n
SFX i  n      narenarekin          n
SFX i  n      narenarendako          n
SFX i  n      narenarentzat          n
SFX i  n      narenari          n
SFX i  n      narenaz          n
SFX i  n      narenei          n
SFX i  n      narenek          n
SFX i  n      narenekin          n
SFX i  n      narenendako          n
SFX i  n      narenentzat          n
SFX i  n      narenetaraino          n
SFX i  n      narenetarantz          n
SFX i  n      narenetarat          n
SFX i  n      narenetara          n
SFX i  n      narenetatik          n
SFX i  n      narenetan          n
SFX i  n      narenetarik          n
SFX i  n      narenez          n
SFX i  n      narengan          n
SFX i  n      narengana          n
SFX i  n      narenganaino          n
SFX i  n      narenganantz          n
SFX i  n      narengandik          n
SFX i  n      narengatik          n
SFX i  n      narenoi          n
SFX i  n      narenok          n
SFX i  n      narenokin          n
SFX i  n      narenontzat          n
SFX i  n      narenotaz          n
SFX i  n      narenoz          n
SFX i  n      nareni          n
SFX i  n      narenik          n
SFX i  n      narenean          n
SFX i  n      nareneraino          n
SFX i  n      narenerantz          n
SFX i  n      narenerat          n
SFX i  n      narenera          n
SFX i  n      narenetik          n
SFX i  n      nari          n
SFX i  n      naz          n
SFX i  n      nagan          n
SFX i  n      nagana          n
SFX i  n      naganaino          n
SFX i  n      naganantz          n
SFX i  n      nagandik          n
SFX i  n      nagatik          n
SFX i  n      negi          n
SFX i  n      negia          n
SFX i  n      negiak          n
SFX i  n      negiarekin          n
SFX i  n      negiarendako          n
SFX i  n      negiarentzat          n
SFX i  n      negiaren          n
SFX i  n      negiari          n
SFX i  n      negiaz          n
SFX i  n      negiei          n
SFX i  n      negiek          n
SFX i  n      negiekin          n
SFX i  n      negiendako          n
SFX i  n      negientzat          n
SFX i  n      negietako          n
SFX i  n      negietaraino          n
SFX i  n      negietarantz          n
SFX i  n      negietarat          n
SFX i  n      negietara          n
SFX i  n      negietatik          n
SFX i  n      negietan          n
SFX i  n      negietarik          n
SFX i  n      negiez          n
SFX i  n      negien          n
SFX i  n      negigatik          n
SFX i  n      negioi          n
SFX i  n      negiok          n
SFX i  n      negiokin          n
SFX i  n      negiontzat          n
SFX i  n      negiotaz          n
SFX i  n      negioz          n
SFX i  n      negion          n
SFX i  n      negitzat          n
SFX i  n      negik          n
SFX i  n      negitako          n
SFX i  n      negitaraino          n
SFX i  n      negitarantz          n
SFX i  n      negitarat          n
SFX i  n      negitara          n
SFX i  n      negitatik          n
SFX i  n      negitan          n
SFX i  n      negitarik          n
SFX i  n      negiz          n
SFX i  n      negirekin          n
SFX i  n      negirendako          n
SFX i  n      negirentzat          n
SFX i  n      negiren          n
SFX i  n      negiri          n
SFX i  n      negirik          n
SFX i  n      negian          n
SFX i  n      negiko          n
SFX i  n      negiraino          n
SFX i  n      negirantz          n
SFX i  n      negirat          n
SFX i  n      negira          n
SFX i  n      negitik          n
SFX i  n      nei          n
SFX i  n      nek          n
SFX i  n      nekin          n
SFX i  n      nekiko          n
SFX i  n      nen          n
SFX i  n      nendako          n
SFX i  n      nentzat          n
SFX i  n      nentzako          n
SFX i  n      nena          n
SFX i  n      nenak          n
SFX i  n      nenarekin          n
SFX i  n      nenarendako          n
SFX i  n      nenarentzat          n
SFX i  n      nenaren          n
SFX i  n      nenari          n
SFX i  n      nenaz          n
SFX i  n      nenei          n
SFX i  n      nenek          n
SFX i  n      nenekin          n
SFX i  n      nenendako          n
SFX i  n      nenentzat          n
SFX i  n      nenetako          n
SFX i  n      nenetaraino          n
SFX i  n      nenetarantz          n
SFX i  n      nenetarat          n
SFX i  n      nenetara          n
SFX i  n      nenetatik          n
SFX i  n      nenetan          n
SFX i  n      nenetarik          n
SFX i  n      nenez          n
SFX i  n      nenen          n
SFX i  n      nengatik          n
SFX i  n      nenoi          n
SFX i  n      nenok          n
SFX i  n      nenokin          n
SFX i  n      nenontzat          n
SFX i  n      nenotaz          n
SFX i  n      nenoz          n
SFX i  n      nenon          n
SFX i  n      neni          n
SFX i  n      nenik          n
SFX i  n      nenean          n
SFX i  n      neneko          n
SFX i  n      neneraino          n
SFX i  n      nenerantz          n
SFX i  n      nenerat          n
SFX i  n      nenera          n
SFX i  n      nenetik          n
SFX i  n      netako          n
SFX i  n      netakoa          n
SFX i  n      netakoago          n
SFX i  n      netakoak          n
SFX i  n      netakoarekin          n
SFX i  n      netakoarendako          n
SFX i  n      netakoarentzat          n
SFX i  n      netakoari          n
SFX i  n      netakoaz          n
SFX i  n      netakoegi          n
SFX i  n      netakoei          n
SFX i  n      netakoek          n
SFX i  n      netakoekin          n
SFX i  n      netakoendako          n
SFX i  n      netakoentzat          n
SFX i  n      netakoetaraino          n
SFX i  n      netakoetarantz          n
SFX i  n      netakoetarat          n
SFX i  n      netakoetara          n
SFX i  n      netakoetatik          n
SFX i  n      netakoetan          n
SFX i  n      netakoetarik          n
SFX i  n      netakoez          n
SFX i  n      netakogatik          n
SFX i  n      netakooi          n
SFX i  n      netakook          n
SFX i  n      netakookin          n
SFX i  n      netakoontzat          n
SFX i  n      netakootaz          n
SFX i  n      netakooz          n
SFX i  n      netakotzat          n
SFX i  n      netakok          n
SFX i  n      netakotaraino          n
SFX i  n      netakotarantz          n
SFX i  n      netakotarat          n
SFX i  n      netakotara          n
SFX i  n      netakotatik          n
SFX i  n      netakotan          n
SFX i  n      netakotarik          n
SFX i  n      netakoz          n
SFX i  n      netakorekin          n
SFX i  n      netakorendako          n
SFX i  n      netakorentzat          n
SFX i  n      netakori          n
SFX i  n      netakorik          n
SFX i  n      netakoan          n
SFX i  n      netakoraino          n
SFX i  n      netakorantz          n
SFX i  n      netakorat          n
SFX i  n      netakora          n
SFX i  n      netakotik          n
SFX i  n      netaraino          n
SFX i  n      netarainoko          n
SFX i  n      netarantz          n
SFX i  n      netarantzago          n
SFX i  n      netarantzegi          n
SFX i  n      netaranzko          n
SFX i  n      netarat          n
SFX i  n      netarako          n
SFX i  n      netara          n
SFX i  n      netarago          n
SFX i  n      netatik          n
SFX i  n      netatiko          n
SFX i  n      netan          n
SFX i  n      netarik          n
SFX i  n      netariko          n
SFX i  n      nez          n
SFX i  n      nengan          n
SFX i  n      nengana          n
SFX i  n      nenganaino          n
SFX i  n      nenganantz          n
SFX i  n      nengandik          n
SFX i  n      ngatik          n
SFX i  n      ngatiko          n
SFX i  n      noi          n
SFX i  n      nok          n
SFX i  n      nokin          n
SFX i  n      nokiko          n
SFX i  n      nontzat          n
SFX i  n      nontzako          n
SFX i  n      notaz          n
SFX i  n      notako          n
SFX i  n      notaraino          n
SFX i  n      notarantz          n
SFX i  n      notarat          n
SFX i  n      notara          n
SFX i  n      notatik          n
SFX i  n      notan          n
SFX i  n      notarik          n
SFX i  n      noz          n
SFX i  n      non          n
SFX i  n      nona          n
SFX i  n      nonak          n
SFX i  n      nonarekin          n
SFX i  n      nonarendako          n
SFX i  n      nonarentzat          n
SFX i  n      nonari          n
SFX i  n      nonaz          n
SFX i  n      nonei          n
SFX i  n      nonek          n
SFX i  n      nonekin          n
SFX i  n      nonendako          n
SFX i  n      nonentzat          n
SFX i  n      nonez          n
SFX i  n      nongan          n
SFX i  n      nongana          n
SFX i  n      nonganaino          n
SFX i  n      nonganantz          n
SFX i  n      nongandik          n
SFX i  n      nongatik          n
SFX i  n      nonoi          n
SFX i  n      nonok          n
SFX i  n      nonokin          n
SFX i  n      nonontzat          n
SFX i  n      nonotaz          n
SFX i  n      nonoz          n
SFX i  n      noni          n
SFX i  n      nonik          n
SFX i  n      nonean          n
SFX i  n      noneraino          n
SFX i  n      nonerantz          n
SFX i  n      nonerat          n
SFX i  n      nonera          n
SFX i  n      nonetik          n
SFX i  n      ntxo          n
SFX i  n      ntxoa          n
SFX i  n      ntxoago          n
SFX i  n      ntxoak          n
SFX i  n      ntxoarekin          n
SFX i  n      ntxoarendako          n
SFX i  n      ntxoarentzat          n
SFX i  n      ntxoaren          n
SFX i  n      ntxoari          n
SFX i  n      ntxoaz          n
SFX i  n      ntxoegi          n
SFX i  n      ntxoei          n
SFX i  n      ntxoek          n
SFX i  n      ntxoekin          n
SFX i  n      ntxoen          n
SFX i  n      ntxoendako          n
SFX i  n      ntxoentzat          n
SFX i  n      ntxoez          n
SFX i  n      ntxogatik          n
SFX i  n      ntxooi          n
SFX i  n      ntxook          n
SFX i  n      ntxookin          n
SFX i  n      ntxoontzat          n
SFX i  n      ntxootaz          n
SFX i  n      ntxooz          n
SFX i  n      ntxoon          n
SFX i  n      ntxotzat          n
SFX i  n      ntxok          n
SFX i  n      ntxoz          n
SFX i  n      ntxorekin          n
SFX i  n      ntxorendako          n
SFX i  n      ntxorentzat          n
SFX i  n      ntxoren          n
SFX i  n      ntxori          n
SFX i  n      ntxorik          n
SFX i  n      ntxoan          n
SFX i  n      ntxoko          n
SFX i  n      ntxoraino          n
SFX i  n      ntxorantz          n
SFX i  n      ntxorat          n
SFX i  n      ntxora          n
SFX i  n      ntxotik          n
SFX i  n      ntzat          n
SFX i  n      ntzar          n
SFX i  n      ntzarra          n
SFX i  n      ntzarrago          n
SFX i  n      ntzarrak          n
SFX i  n      ntzarrarekin          n
SFX i  n      ntzarrarendako          n
SFX i  n      ntzarrarentzat          n
SFX i  n      ntzarraren          n
SFX i  n      ntzarrari          n
SFX i  n      ntzarraz          n
SFX i  n      ntzarregi          n
SFX i  n      ntzarrei          n
SFX i  n      ntzarrek          n
SFX i  n      ntzarrekin          n
SFX i  n      ntzarren          n
SFX i  n      ntzarrendako          n
SFX i  n      ntzarrentzat          n
SFX i  n      ntzarrez          n
SFX i  n      ntzarroi          n
SFX i  n      ntzarrok          n
SFX i  n      ntzarrokin          n
SFX i  n      ntzarrontzat          n
SFX i  n      ntzarrotaz          n
SFX i  n      ntzarroz          n
SFX i  n      ntzarron          n
SFX i  n      ntzarri          n
SFX i  n      ntzarrik          n
SFX i  n      ntzarrean          n
SFX i  n      ntzarreko          n
SFX i  n      ntzarreraino          n
SFX i  n      ntzarrerantz          n
SFX i  n      ntzarrerat          n
SFX i  n      ntzarrera          n
SFX i  n      ntzarretik          n
SFX i  n      ntzargatik          n
SFX i  n      ntzartzat          n
SFX i  n      nezko          n
SFX i  n      negatik          n
SFX i  n      ni          n
SFX i  n      nik          n
SFX i  n      nean          n
SFX i  n      neko          n
SFX i  n      nekoa          n
SFX i  n      nekoago          n
SFX i  n      nekoak          n
SFX i  n      nekoarekin          n
SFX i  n      nekoarendako          n
SFX i  n      nekoarentzat          n
SFX i  n      nekoari          n
SFX i  n      nekoaz          n
SFX i  n      nekoegi          n
SFX i  n      nekoei          n
SFX i  n      nekoek          n
SFX i  n      nekoekin          n
SFX i  n      nekoendako          n
SFX i  n      nekoentzat          n
SFX i  n      nekoetaraino          n
SFX i  n      nekoetarantz          n
SFX i  n      nekoetarat          n
SFX i  n      nekoetara          n
SFX i  n      nekoetatik          n
SFX i  n      nekoetan          n
SFX i  n      nekoetarik          n
SFX i  n      nekoez          n
SFX i  n      nekogatik          n
SFX i  n      nekooi          n
SFX i  n      nekook          n
SFX i  n      nekookin          n
SFX i  n      nekoontzat          n
SFX i  n      nekootaz          n
SFX i  n      nekooz          n
SFX i  n      nekotzat          n
SFX i  n      nekok          n
SFX i  n      nekotaraino          n
SFX i  n      nekotarantz          n
SFX i  n      nekotarat          n
SFX i  n      nekotara          n
SFX i  n      nekotatik          n
SFX i  n      nekotan          n
SFX i  n      nekotarik          n
SFX i  n      nekoz          n
SFX i  n      nekorekin          n
SFX i  n      nekorendako          n
SFX i  n      nekorentzat          n
SFX i  n      nekori          n
SFX i  n      nekorik          n
SFX i  n      nekoan          n
SFX i  n      nekoraino          n
SFX i  n      nekorantz          n
SFX i  n      nekorat          n
SFX i  n      nekora          n
SFX i  n      nekotik          n
SFX i  n      neraino          n
SFX i  n      nerainoko          n
SFX i  n      nerantz          n
SFX i  n      nerantzago          n
SFX i  n      nerantzegi          n
SFX i  n      neranzko          n
SFX i  n      nerat          n
SFX i  n      nerako          n
SFX i  n      nera          n
SFX i  n      nerago          n
SFX i  n      netik          n
SFX i  n      netiko          n
SFX j Y 585
SFX j  e      ea          e
SFX j  e      eago          e
SFX j  e      eagoa          e
SFX j  e      eagoak          e
SFX j  e      eagoarekin          e
SFX j  e      eagoarendako          e
SFX j  e      eagoarentzat          e
SFX j  e      eagoaren          e
SFX j  e      eagoari          e
SFX j  e      eagoaz          e
SFX j  e      eagoei          e
SFX j  e      eagoek          e
SFX j  e      eagoekin          e
SFX j  e      eagoendako          e
SFX j  e      eagoentzat          e
SFX j  e      eagoez          e
SFX j  e      eagoen          e
SFX j  e      eagogatik          e
SFX j  e      eagooi          e
SFX j  e      eagook          e
SFX j  e      eagookin          e
SFX j  e      eagoontzat          e
SFX j  e      eagootaz          e
SFX j  e      eagooz          e
SFX j  e      eagoon          e
SFX j  e      eagotzat          e
SFX j  e      eagok          e
SFX j  e      eagoz          e
SFX j  e      eagorekin          e
SFX j  e      eagorendako          e
SFX j  e      eagorentzat          e
SFX j  e      eagoren          e
SFX j  e      eagori          e
SFX j  e      eagorik          e
SFX j  e      eagoan          e
SFX j  e      eagoko          e
SFX j  e      eagoraino          e
SFX j  e      eagorantz          e
SFX j  e      eagorat          e
SFX j  e      eagora          e
SFX j  e      eagotik          e
SFX j  e      eak          e
SFX j  e      earekin          e
SFX j  e      earekiko          e
SFX j  e      earendako          e
SFX j  e      earentzat          e
SFX j  e      earentzako          e
SFX j  e      earen          e
SFX j  e      earena          e
SFX j  e      earenak          e
SFX j  e      earenarekin          e
SFX j  e      earenarendako          e
SFX j  e      earenarentzat          e
SFX j  e      earenari          e
SFX j  e      earenaz          e
SFX j  e      earenei          e
SFX j  e      earenek          e
SFX j  e      earenekin          e
SFX j  e      earenendako          e
SFX j  e      earenentzat          e
SFX j  e      earenetaraino          e
SFX j  e      earenetarantz          e
SFX j  e      earenetarat          e
SFX j  e      earenetara          e
SFX j  e      earenetatik          e
SFX j  e      earenetan          e
SFX j  e      earenetarik          e
SFX j  e      earenez          e
SFX j  e      earengan          e
SFX j  e      earengana          e
SFX j  e      earenganaino          e
SFX j  e      earenganantz          e
SFX j  e      earengandik          e
SFX j  e      earengatik          e
SFX j  e      earenoi          e
SFX j  e      earenok          e
SFX j  e      earenokin          e
SFX j  e      earenontzat          e
SFX j  e      earenotaz          e
SFX j  e      earenoz          e
SFX j  e      eareni          e
SFX j  e      earenik          e
SFX j  e      earenean          e
SFX j  e      eareneraino          e
SFX j  e      earenerantz          e
SFX j  e      earenerat          e
SFX j  e      earenera          e
SFX j  e      earenetik          e
SFX j  e      eari          e
SFX j  e      eaz          e
SFX j  e      eagan          e
SFX j  e      eagana          e
SFX j  e      eaganaino          e
SFX j  e      eaganantz          e
SFX j  e      eagandik          e
SFX j  e      eagatik          e
SFX j  e      eegi          e
SFX j  e      eegia          e
SFX j  e      eegiak          e
SFX j  e      eegiarekin          e
SFX j  e      eegiarendako          e
SFX j  e      eegiarentzat          e
SFX j  e      eegiaren          e
SFX j  e      eegiari          e
SFX j  e      eegiaz          e
SFX j  e      eegiei          e
SFX j  e      eegiek          e
SFX j  e      eegiekin          e
SFX j  e      eegiendako          e
SFX j  e      eegientzat          e
SFX j  e      eegietako          e
SFX j  e      eegietaraino          e
SFX j  e      eegietarantz          e
SFX j  e      eegietarat          e
SFX j  e      eegietara          e
SFX j  e      eegietatik          e
SFX j  e      eegietan          e
SFX j  e      eegietarik          e
SFX j  e      eegiez          e
SFX j  e      eegien          e
SFX j  e      eegigatik          e
SFX j  e      eegioi          e
SFX j  e      eegiok          e
SFX j  e      eegiokin          e
SFX j  e      eegiontzat          e
SFX j  e      eegiotaz          e
SFX j  e      eegioz          e
SFX j  e      eegion          e
SFX j  e      eegitzat          e
SFX j  e      eegik          e
SFX j  e      eegitako          e
SFX j  e      eegitaraino          e
SFX j  e      eegitarantz          e
SFX j  e      eegitarat          e
SFX j  e      eegitara          e
SFX j  e      eegitatik          e
SFX j  e      eegitan          e
SFX j  e      eegitarik          e
SFX j  e      eegiz          e
SFX j  e      eegirekin          e
SFX j  e      eegirendako          e
SFX j  e      eegirentzat          e
SFX j  e      eegiren          e
SFX j  e      eegiri          e
SFX j  e      eegirik          e
SFX j  e      eegian          e
SFX j  e      eegiko          e
SFX j  e      eegiraino          e
SFX j  e      eegirantz          e
SFX j  e      eegirat          e
SFX j  e      eegira          e
SFX j  e      eegitik          e
SFX j  e      eei          e
SFX j  e      eek          e
SFX j  e      eekin          e
SFX j  e      eekiko          e
SFX j  e      een          e
SFX j  e      eendako          e
SFX j  e      eentzat          e
SFX j  e      eentzako          e
SFX j  e      eena          e
SFX j  e      eenak          e
SFX j  e      eenarekin          e
SFX j  e      eenarendako          e
SFX j  e      eenarentzat          e
SFX j  e      eenaren          e
SFX j  e      eenari          e
SFX j  e      eenaz          e
SFX j  e      eenei          e
SFX j  e      eenek          e
SFX j  e      eenekin          e
SFX j  e      eenendako          e
SFX j  e      eenentzat          e
SFX j  e      eenetako          e
SFX j  e      eenetaraino          e
SFX j  e      eenetarantz          e
SFX j  e      eenetarat          e
SFX j  e      eenetara          e
SFX j  e      eenetatik          e
SFX j  e      eenetan          e
SFX j  e      eenetarik          e
SFX j  e      eenez          e
SFX j  e      eenen          e
SFX j  e      eengatik          e
SFX j  e      eenoi          e
SFX j  e      eenok          e
SFX j  e      eenokin          e
SFX j  e      eenontzat          e
SFX j  e      eenotaz          e
SFX j  e      eenoz          e
SFX j  e      eenon          e
SFX j  e      eeni          e
SFX j  e      eenik          e
SFX j  e      eenean          e
SFX j  e      eeneko          e
SFX j  e      eeneraino          e
SFX j  e      eenerantz          e
SFX j  e      eenerat          e
SFX j  e      eenera          e
SFX j  e      eenetik          e
SFX j  e      eetako          e
SFX j  e      eetakoa          e
SFX j  e      eetakoago          e
SFX j  e      eetakoak          e
SFX j  e      eetakoarekin          e
SFX j  e      eetakoarendako          e
SFX j  e      eetakoarentzat          e
SFX j  e      eetakoari          e
SFX j  e      eetakoaz          e
SFX j  e      eetakoegi          e
SFX j  e      eetakoei          e
SFX j  e      eetakoek          e
SFX j  e      eetakoekin          e
SFX j  e      eetakoendako          e
SFX j  e      eetakoentzat          e
SFX j  e      eetakoetaraino          e
SFX j  e      eetakoetarantz          e
SFX j  e      eetakoetarat          e
SFX j  e      eetakoetara          e
SFX j  e      eetakoetatik          e
SFX j  e      eetakoetan          e
SFX j  e      eetakoetarik          e
SFX j  e      eetakoez          e
SFX j  e      eetakogatik          e
SFX j  e      eetakooi          e
SFX j  e      eetakook          e
SFX j  e      eetakookin          e
SFX j  e      eetakoontzat          e
SFX j  e      eetakootaz          e
SFX j  e      eetakooz          e
SFX j  e      eetakotzat          e
SFX j  e      eetakok          e
SFX j  e      eetakotaraino          e
SFX j  e      eetakotarantz          e
SFX j  e      eetakotarat          e
SFX j  e      eetakotara          e
SFX j  e      eetakotatik          e
SFX j  e      eetakotan          e
SFX j  e      eetakotarik          e
SFX j  e      eetakoz          e
SFX j  e      eetakorekin          e
SFX j  e      eetakorendako          e
SFX j  e      eetakorentzat          e
SFX j  e      eetakori          e
SFX j  e      eetakorik          e
SFX j  e      eetakoan          e
SFX j  e      eetakoraino          e
SFX j  e      eetakorantz          e
SFX j  e      eetakorat          e
SFX j  e      eetakora          e
SFX j  e      eetakotik          e
SFX j  e      eetaraino          e
SFX j  e      eetarainoko          e
SFX j  e      eetarantz          e
SFX j  e      eetarantzago          e
SFX j  e      eetarantzegi          e
SFX j  e      eetaranzko          e
SFX j  e      eetarat          e
SFX j  e      eetarako          e
SFX j  e      eetara          e
SFX j  e      eetarago          e
SFX j  e      eetatik          e
SFX j  e      eetatiko          e
SFX j  e      eetan          e
SFX j  e      eetarik          e
SFX j  e      eetariko          e
SFX j  e      eez          e
SFX j  e      eengan          e
SFX j  e      eengana          e
SFX j  e      eenganaino          e
SFX j  e      eenganantz          e
SFX j  e      eengandik          e
SFX j  e      egatik          e
SFX j  e      egatiko          e
SFX j  e      eoi          e
SFX j  e      eok          e
SFX j  e      eokin          e
SFX j  e      eokiko          e
SFX j  e      eontzat          e
SFX j  e      eontzako          e
SFX j  e      eotaz          e
SFX j  e      eotako          e
SFX j  e      eotaraino          e
SFX j  e      eotarantz          e
SFX j  e      eotarat          e
SFX j  e      eotara          e
SFX j  e      eotatik          e
SFX j  e      eotan          e
SFX j  e      eotarik          e
SFX j  e      eoz          e
SFX j  e      eon          e
SFX j  e      eona          e
SFX j  e      eonak          e
SFX j  e      eonarekin          e
SFX j  e      eonarendako          e
SFX j  e      eonarentzat          e
SFX j  e      eonari          e
SFX j  e      eonaz          e
SFX j  e      eonei          e
SFX j  e      eonek          e
SFX j  e      eonekin          e
SFX j  e      eonendako          e
SFX j  e      eonentzat          e
SFX j  e      eonez          e
SFX j  e      eongan          e
SFX j  e      eongana          e
SFX j  e      eonganaino          e
SFX j  e      eonganantz          e
SFX j  e      eongandik          e
SFX j  e      eongatik          e
SFX j  e      eonoi          e
SFX j  e      eonok          e
SFX j  e      eonokin          e
SFX j  e      eonontzat          e
SFX j  e      eonotaz          e
SFX j  e      eonoz          e
SFX j  e      eoni          e
SFX j  e      eonik          e
SFX j  e      eonean          e
SFX j  e      eoneraino          e
SFX j  e      eonerantz          e
SFX j  e      eonerat          e
SFX j  e      eonera          e
SFX j  e      eonetik          e
SFX j  e      etxo          e
SFX j  e      etxoa          e
SFX j  e      etxoago          e
SFX j  e      etxoak          e
SFX j  e      etxoarekin          e
SFX j  e      etxoarendako          e
SFX j  e      etxoarentzat          e
SFX j  e      etxoaren          e
SFX j  e      etxoari          e
SFX j  e      etxoaz          e
SFX j  e      etxoegi          e
SFX j  e      etxoei          e
SFX j  e      etxoek          e
SFX j  e      etxoekin          e
SFX j  e      etxoen          e
SFX j  e      etxoendako          e
SFX j  e      etxoentzat          e
SFX j  e      etxoez          e
SFX j  e      etxogatik          e
SFX j  e      etxooi          e
SFX j  e      etxook          e
SFX j  e      etxookin          e
SFX j  e      etxoontzat          e
SFX j  e      etxootaz          e
SFX j  e      etxooz          e
SFX j  e      etxoon          e
SFX j  e      etxotzat          e
SFX j  e      etxok          e
SFX j  e      etxoz          e
SFX j  e      etxorekin          e
SFX j  e      etxorendako          e
SFX j  e      etxorentzat          e
SFX j  e      etxoren          e
SFX j  e      etxori          e
SFX j  e      etxorik          e
SFX j  e      etxoan          e
SFX j  e      etxoko          e
SFX j  e      etxoraino          e
SFX j  e      etxorantz          e
SFX j  e      etxorat          e
SFX j  e      etxora          e
SFX j  e      etxotik          e
SFX j  e      etzat          e
SFX j  e      etzar          e
SFX j  e      etzarra          e
SFX j  e      etzarrago          e
SFX j  e      etzarrak          e
SFX j  e      etzarrarekin          e
SFX j  e      etzarrarendako          e
SFX j  e      etzarrarentzat          e
SFX j  e      etzarraren          e
SFX j  e      etzarrari          e
SFX j  e      etzarraz          e
SFX j  e      etzarregi          e
SFX j  e      etzarrei          e
SFX j  e      etzarrek          e
SFX j  e      etzarrekin          e
SFX j  e      etzarren          e
SFX j  e      etzarrendako          e
SFX j  e      etzarrentzat          e
SFX j  e      etzarrez          e
SFX j  e      etzarroi          e
SFX j  e      etzarrok          e
SFX j  e      etzarrokin          e
SFX j  e      etzarrontzat          e
SFX j  e      etzarrotaz          e
SFX j  e      etzarroz          e
SFX j  e      etzarron          e
SFX j  e      etzarri          e
SFX j  e      etzarrik          e
SFX j  e      etzarrean          e
SFX j  e      etzarreko          e
SFX j  e      etzarreraino          e
SFX j  e      etzarrerantz          e
SFX j  e      etzarrerat          e
SFX j  e      etzarrera          e
SFX j  e      etzarretik          e
SFX j  e      etzargatik          e
SFX j  e      etzartzat          e
SFX j  e      ek          e
SFX j  e      etako          e
SFX j  e      etakoa          e
SFX j  e      etakoago          e
SFX j  e      etakoak          e
SFX j  e      etakoarekin          e
SFX j  e      etakoarendako          e
SFX j  e      etakoarentzat          e
SFX j  e      etakoari          e
SFX j  e      etakoaz          e
SFX j  e      etakoegi          e
SFX j  e      etakoei          e
SFX j  e      etakoek          e
SFX j  e      etakoekin          e
SFX j  e      etakoendako          e
SFX j  e      etakoentzat          e
SFX j  e      etakoetaraino          e
SFX j  e      etakoetarantz          e
SFX j  e      etakoetarat          e
SFX j  e      etakoetara          e
SFX j  e      etakoetatik          e
SFX j  e      etakoetan          e
SFX j  e      etakoetarik          e
SFX j  e      etakoez          e
SFX j  e      etakogatik          e
SFX j  e      etakooi          e
SFX j  e      etakook          e
SFX j  e      etakookin          e
SFX j  e      etakoontzat          e
SFX j  e      etakootaz          e
SFX j  e      etakooz          e
SFX j  e      etakotzat          e
SFX j  e      etakok          e
SFX j  e      etakotaraino          e
SFX j  e      etakotarantz          e
SFX j  e      etakotarat          e
SFX j  e      etakotara          e
SFX j  e      etakotatik          e
SFX j  e      etakotan          e
SFX j  e      etakotarik          e
SFX j  e      etakoz          e
SFX j  e      etakorekin          e
SFX j  e      etakorendako          e
SFX j  e      etakorentzat          e
SFX j  e      etakori          e
SFX j  e      etakorik          e
SFX j  e      etakoan          e
SFX j  e      etakoraino          e
SFX j  e      etakorantz          e
SFX j  e      etakorat          e
SFX j  e      etakora          e
SFX j  e      etakotik          e
SFX j  e      etaraino          e
SFX j  e      etarainoko          e
SFX j  e      etarantz          e
SFX j  e      etarantzago          e
SFX j  e      etarantzegi          e
SFX j  e      etaranzko          e
SFX j  e      etarat          e
SFX j  e      etarako          e
SFX j  e      etara          e
SFX j  e      etarago          e
SFX j  e      etatik          e
SFX j  e      etatiko          e
SFX j  e      etan          e
SFX j  e      etarik          e
SFX j  e      etariko          e
SFX j  e      ez          e
SFX j  e      ezko          e
SFX j  e      erekin          e
SFX j  e      erekiko          e
SFX j  e      erendako          e
SFX j  e      erentzat          e
SFX j  e      erentzako          e
SFX j  e      eren          e
SFX j  e      erena          e
SFX j  e      erenak          e
SFX j  e      erenarekin          e
SFX j  e      erenarendako          e
SFX j  e      erenarentzat          e
SFX j  e      erenari          e
SFX j  e      erenaz          e
SFX j  e      erenei          e
SFX j  e      erenek          e
SFX j  e      erenekin          e
SFX j  e      erenendako          e
SFX j  e      erenentzat          e
SFX j  e      erenetaraino          e
SFX j  e      erenetarantz          e
SFX j  e      erenetarat          e
SFX j  e      erenetara          e
SFX j  e      erenetatik          e
SFX j  e      erenetan          e
SFX j  e      erenetarik          e
SFX j  e      erenez          e
SFX j  e      erengan          e
SFX j  e      erengana          e
SFX j  e      erenganaino          e
SFX j  e      erenganantz          e
SFX j  e      erengandik          e
SFX j  e      erengatik          e
SFX j  e      erenoi          e
SFX j  e      erenok          e
SFX j  e      erenokin          e
SFX j  e      erenontzat          e
SFX j  e      erenotaz          e
SFX j  e      erenoz          e
SFX j  e      ereni          e
SFX j  e      erenik          e
SFX j  e      erenean          e
SFX j  e      ereneraino          e
SFX j  e      erenerantz          e
SFX j  e      erenerat          e
SFX j  e      erenera          e
SFX j  e      erenetik          e
SFX j  e      eregatik          e
SFX j  e      eri          e
SFX j  e      erik          e
SFX j  e      ean          e
SFX j  e      eko          e
SFX j  e      ekoa          e
SFX j  e      ekoago          e
SFX j  e      ekoak          e
SFX j  e      ekoarekin          e
SFX j  e      ekoarendako          e
SFX j  e      ekoarentzat          e
SFX j  e      ekoari          e
SFX j  e      ekoaz          e
SFX j  e      ekoegi          e
SFX j  e      ekoei          e
SFX j  e      ekoek          e
SFX j  e      ekoekin          e
SFX j  e      ekoendako          e
SFX j  e      ekoentzat          e
SFX j  e      ekoetaraino          e
SFX j  e      ekoetarantz          e
SFX j  e      ekoetarat          e
SFX j  e      ekoetara          e
SFX j  e      ekoetatik          e
SFX j  e      ekoetan          e
SFX j  e      ekoetarik          e
SFX j  e      ekoez          e
SFX j  e      ekogatik          e
SFX j  e      ekooi          e
SFX j  e      ekook          e
SFX j  e      ekookin          e
SFX j  e      ekoontzat          e
SFX j  e      ekootaz          e
SFX j  e      ekooz          e
SFX j  e      ekotzat          e
SFX j  e      ekok          e
SFX j  e      ekotaraino          e
SFX j  e      ekotarantz          e
SFX j  e      ekotarat          e
SFX j  e      ekotara          e
SFX j  e      ekotatik          e
SFX j  e      ekotan          e
SFX j  e      ekotarik          e
SFX j  e      ekoz          e
SFX j  e      ekorekin          e
SFX j  e      ekorendako          e
SFX j  e      ekorentzat          e
SFX j  e      ekori          e
SFX j  e      ekorik          e
SFX j  e      ekoan          e
SFX j  e      ekoraino          e
SFX j  e      ekorantz          e
SFX j  e      ekorat          e
SFX j  e      ekora          e
SFX j  e      ekotik          e
SFX j  e      eraino          e
SFX j  e      erainoko          e
SFX j  e      erantz          e
SFX j  e      erantzago          e
SFX j  e      erantzegi          e
SFX j  e      eranzko          e
SFX j  e      erat          e
SFX j  e      erako          e
SFX j  e      era          e
SFX j  e      erago          e
SFX j  e      etik          e
SFX j  e      etiko          e
SFX k Y 585
SFX k  0      a          .
SFX k  0      ago          .
SFX k  0      agoa          .
SFX k  0      agoak          .
SFX k  0      agoarekin          .
SFX k  0      agoarendako          .
SFX k  0      agoarentzat          .
SFX k  0      agoaren          .
SFX k  0      agoari          .
SFX k  0      agoaz          .
SFX k  0      agoei          .
SFX k  0      agoek          .
SFX k  0      agoekin          .
SFX k  0      agoendako          .
SFX k  0      agoentzat          .
SFX k  0      agoez          .
SFX k  0      agoen          .
SFX k  0      agogatik          .
SFX k  0      agooi          .
SFX k  0      agook          .
SFX k  0      agookin          .
SFX k  0      agoontzat          .
SFX k  0      agootaz          .
SFX k  0      agooz          .
SFX k  0      agoon          .
SFX k  0      agotzat          .
SFX k  0      agok          .
SFX k  0      agoz          .
SFX k  0      agorekin          .
SFX k  0      agorendako          .
SFX k  0      agorentzat          .
SFX k  0      agoren          .
SFX k  0      agori          .
SFX k  0      agorik          .
SFX k  0      agoan          .
SFX k  0      agoko          .
SFX k  0      agoraino          .
SFX k  0      agorantz          .
SFX k  0      agorat          .
SFX k  0      agora          .
SFX k  0      agotik          .
SFX k  0      ak          .
SFX k  0      arekin          .
SFX k  0      arekiko          .
SFX k  0      arendako          .
SFX k  0      arentzat          .
SFX k  0      arentzako          .
SFX k  0      aren          .
SFX k  0      arena          .
SFX k  0      arenak          .
SFX k  0      arenarekin          .
SFX k  0      arenarendako          .
SFX k  0      arenarentzat          .
SFX k  0      arenari          .
SFX k  0      arenaz          .
SFX k  0      arenei          .
SFX k  0      arenek          .
SFX k  0      arenekin          .
SFX k  0      arenendako          .
SFX k  0      arenentzat          .
SFX k  0      arenetaraino          .
SFX k  0      arenetarantz          .
SFX k  0      arenetarat          .
SFX k  0      arenetara          .
SFX k  0      arenetatik          .
SFX k  0      arenetan          .
SFX k  0      arenetarik          .
SFX k  0      arenez          .
SFX k  0      arengan          .
SFX k  0      arengana          .
SFX k  0      arenganaino          .
SFX k  0      arenganantz          .
SFX k  0      arengandik          .
SFX k  0      arengatik          .
SFX k  0      arenoi          .
SFX k  0      arenok          .
SFX k  0      arenokin          .
SFX k  0      arenontzat          .
SFX k  0      arenotaz          .
SFX k  0      arenoz          .
SFX k  0      areni          .
SFX k  0      arenik          .
SFX k  0      arenean          .
SFX k  0      areneraino          .
SFX k  0      arenerantz          .
SFX k  0      arenerat          .
SFX k  0      arenera          .
SFX k  0      arenetik          .
SFX k  0      ari          .
SFX k  0      az          .
SFX k  0      agan          .
SFX k  0      agana          .
SFX k  0      aganaino          .
SFX k  0      aganantz          .
SFX k  0      agandik          .
SFX k  0      agatik          .
SFX k  0      egi          .
SFX k  0      egia          .
SFX k  0      egiak          .
SFX k  0      egiarekin          .
SFX k  0      egiarendako          .
SFX k  0      egiarentzat          .
SFX k  0      egiaren          .
SFX k  0      egiari          .
SFX k  0      egiaz          .
SFX k  0      egiei          .
SFX k  0      egiek          .
SFX k  0      egiekin          .
SFX k  0      egiendako          .
SFX k  0      egientzat          .
SFX k  0      egietako          .
SFX k  0      egietaraino          .
SFX k  0      egietarantz          .
SFX k  0      egietarat          .
SFX k  0      egietara          .
SFX k  0      egietatik          .
SFX k  0      egietan          .
SFX k  0      egietarik          .
SFX k  0      egiez          .
SFX k  0      egien          .
SFX k  0      egigatik          .
SFX k  0      egioi          .
SFX k  0      egiok          .
SFX k  0      egiokin          .
SFX k  0      egiontzat          .
SFX k  0      egiotaz          .
SFX k  0      egioz          .
SFX k  0      egion          .
SFX k  0      egitzat          .
SFX k  0      egik          .
SFX k  0      egitako          .
SFX k  0      egitaraino          .
SFX k  0      egitarantz          .
SFX k  0      egitarat          .
SFX k  0      egitara          .
SFX k  0      egitatik          .
SFX k  0      egitan          .
SFX k  0      egitarik          .
SFX k  0      egiz          .
SFX k  0      egirekin          .
SFX k  0      egirendako          .
SFX k  0      egirentzat          .
SFX k  0      egiren          .
SFX k  0      egiri          .
SFX k  0      egirik          .
SFX k  0      egian          .
SFX k  0      egiko          .
SFX k  0      egiraino          .
SFX k  0      egirantz          .
SFX k  0      egirat          .
SFX k  0      egira          .
SFX k  0      egitik          .
SFX k  0      ei          .
SFX k  0      ek          .
SFX k  0      ekin          .
SFX k  0      ekiko          .
SFX k  0      en          .
SFX k  0      endako          .
SFX k  0      entzat          .
SFX k  0      entzako          .
SFX k  0      ena          .
SFX k  0      enak          .
SFX k  0      enarekin          .
SFX k  0      enarendako          .
SFX k  0      enarentzat          .
SFX k  0      enaren          .
SFX k  0      enari          .
SFX k  0      enaz          .
SFX k  0      enei          .
SFX k  0      enek          .
SFX k  0      enekin          .
SFX k  0      enendako          .
SFX k  0      enentzat          .
SFX k  0      enetako          .
SFX k  0      enetaraino          .
SFX k  0      enetarantz          .
SFX k  0      enetarat          .
SFX k  0      enetara          .
SFX k  0      enetatik          .
SFX k  0      enetan          .
SFX k  0      enetarik          .
SFX k  0      enez          .
SFX k  0      enen          .
SFX k  0      engatik          .
SFX k  0      enoi          .
SFX k  0      enok          .
SFX k  0      enokin          .
SFX k  0      enontzat          .
SFX k  0      enotaz          .
SFX k  0      enoz          .
SFX k  0      enon          .
SFX k  0      eni          .
SFX k  0      enik          .
SFX k  0      enean          .
SFX k  0      eneko          .
SFX k  0      eneraino          .
SFX k  0      enerantz          .
SFX k  0      enerat          .
SFX k  0      enera          .
SFX k  0      enetik          .
SFX k  0      etako          .
SFX k  0      etakoa          .
SFX k  0      etakoago          .
SFX k  0      etakoak          .
SFX k  0      etakoarekin          .
SFX k  0      etakoarendako          .
SFX k  0      etakoarentzat          .
SFX k  0      etakoari          .
SFX k  0      etakoaz          .
SFX k  0      etakoegi          .
SFX k  0      etakoei          .
SFX k  0      etakoek          .
SFX k  0      etakoekin          .
SFX k  0      etakoendako          .
SFX k  0      etakoentzat          .
SFX k  0      etakoetaraino          .
SFX k  0      etakoetarantz          .
SFX k  0      etakoetarat          .
SFX k  0      etakoetara          .
SFX k  0      etakoetatik          .
SFX k  0      etakoetan          .
SFX k  0      etakoetarik          .
SFX k  0      etakoez          .
SFX k  0      etakogatik          .
SFX k  0      etakooi          .
SFX k  0      etakook          .
SFX k  0      etakookin          .
SFX k  0      etakoontzat          .
SFX k  0      etakootaz          .
SFX k  0      etakooz          .
SFX k  0      etakotzat          .
SFX k  0      etakok          .
SFX k  0      etakotaraino          .
SFX k  0      etakotarantz          .
SFX k  0      etakotarat          .
SFX k  0      etakotara          .
SFX k  0      etakotatik          .
SFX k  0      etakotan          .
SFX k  0      etakotarik          .
SFX k  0      etakoz          .
SFX k  0      etakorekin          .
SFX k  0      etakorendako          .
SFX k  0      etakorentzat          .
SFX k  0      etakori          .
SFX k  0      etakorik          .
SFX k  0      etakoan          .
SFX k  0      etakoraino          .
SFX k  0      etakorantz          .
SFX k  0      etakorat          .
SFX k  0      etakora          .
SFX k  0      etakotik          .
SFX k  0      etaraino          .
SFX k  0      etarainoko          .
SFX k  0      etarantz          .
SFX k  0      etarantzago          .
SFX k  0      etarantzegi          .
SFX k  0      etaranzko          .
SFX k  0      etarat          .
SFX k  0      etarako          .
SFX k  0      etara          .
SFX k  0      etarago          .
SFX k  0      etatik          .
SFX k  0      etatiko          .
SFX k  0      etan          .
SFX k  0      etarik          .
SFX k  0      etariko          .
SFX k  0      ez          .
SFX k  0      engan          .
SFX k  0      engana          .
SFX k  0      enganaino          .
SFX k  0      enganantz          .
SFX k  0      engandik          .
SFX k  0      gatik          .
SFX k  0      gatiko          .
SFX k  0      oi          .
SFX k  0      ok          .
SFX k  0      okin          .
SFX k  0      okiko          .
SFX k  0      ontzat          .
SFX k  0      ontzako          .
SFX k  0      otaz          .
SFX k  0      otako          .
SFX k  0      otaraino          .
SFX k  0      otarantz          .
SFX k  0      otarat          .
SFX k  0      otara          .
SFX k  0      otatik          .
SFX k  0      otan          .
SFX k  0      otarik          .
SFX k  0      oz          .
SFX k  0      on          .
SFX k  0      ona          .
SFX k  0      onak          .
SFX k  0      onarekin          .
SFX k  0      onarendako          .
SFX k  0      onarentzat          .
SFX k  0      onari          .
SFX k  0      onaz          .
SFX k  0      onei          .
SFX k  0      onek          .
SFX k  0      onekin          .
SFX k  0      onendako          .
SFX k  0      onentzat          .
SFX k  0      onez          .
SFX k  0      ongan          .
SFX k  0      ongana          .
SFX k  0      onganaino          .
SFX k  0      onganantz          .
SFX k  0      ongandik          .
SFX k  0      ongatik          .
SFX k  0      onoi          .
SFX k  0      onok          .
SFX k  0      onokin          .
SFX k  0      onontzat          .
SFX k  0      onotaz          .
SFX k  0      onoz          .
SFX k  0      oni          .
SFX k  0      onik          .
SFX k  0      onean          .
SFX k  0      oneraino          .
SFX k  0      onerantz          .
SFX k  0      onerat          .
SFX k  0      onera          .
SFX k  0      onetik          .
SFX k  0      txo          .
SFX k  0      txoa          .
SFX k  0      txoago          .
SFX k  0      txoak          .
SFX k  0      txoarekin          .
SFX k  0      txoarendako          .
SFX k  0      txoarentzat          .
SFX k  0      txoaren          .
SFX k  0      txoari          .
SFX k  0      txoaz          .
SFX k  0      txoegi          .
SFX k  0      txoei          .
SFX k  0      txoek          .
SFX k  0      txoekin          .
SFX k  0      txoen          .
SFX k  0      txoendako          .
SFX k  0      txoentzat          .
SFX k  0      txoez          .
SFX k  0      txogatik          .
SFX k  0      txooi          .
SFX k  0      txook          .
SFX k  0      txookin          .
SFX k  0      txoontzat          .
SFX k  0      txootaz          .
SFX k  0      txooz          .
SFX k  0      txoon          .
SFX k  0      txotzat          .
SFX k  0      txok          .
SFX k  0      txoz          .
SFX k  0      txorekin          .
SFX k  0      txorendako          .
SFX k  0      txorentzat          .
SFX k  0      txoren          .
SFX k  0      txori          .
SFX k  0      txorik          .
SFX k  0      txoan          .
SFX k  0      txoko          .
SFX k  0      txoraino          .
SFX k  0      txorantz          .
SFX k  0      txorat          .
SFX k  0      txora          .
SFX k  0      txotik          .
SFX k  0      tzat          .
SFX k  0      tzar          .
SFX k  0      tzarra          .
SFX k  0      tzarrago          .
SFX k  0      tzarrak          .
SFX k  0      tzarrarekin          .
SFX k  0      tzarrarendako          .
SFX k  0      tzarrarentzat          .
SFX k  0      tzarraren          .
SFX k  0      tzarrari          .
SFX k  0      tzarraz          .
SFX k  0      tzarregi          .
SFX k  0      tzarrei          .
SFX k  0      tzarrek          .
SFX k  0      tzarrekin          .
SFX k  0      tzarren          .
SFX k  0      tzarrendako          .
SFX k  0      tzarrentzat          .
SFX k  0      tzarrez          .
SFX k  0      tzarroi          .
SFX k  0      tzarrok          .
SFX k  0      tzarrokin          .
SFX k  0      tzarrontzat          .
SFX k  0      tzarrotaz          .
SFX k  0      tzarroz          .
SFX k  0      tzarron          .
SFX k  0      tzarri          .
SFX k  0      tzarrik          .
SFX k  0      tzarrean          .
SFX k  0      tzarreko          .
SFX k  0      tzarreraino          .
SFX k  0      tzarrerantz          .
SFX k  0      tzarrerat          .
SFX k  0      tzarrera          .
SFX k  0      tzarretik          .
SFX k  0      tzargatik          .
SFX k  0      tzartzat          .
SFX k  0      k          .
SFX k  0      tako          .
SFX k  0      takoa          .
SFX k  0      takoago          .
SFX k  0      takoak          .
SFX k  0      takoarekin          .
SFX k  0      takoarendako          .
SFX k  0      takoarentzat          .
SFX k  0      takoari          .
SFX k  0      takoaz          .
SFX k  0      takoegi          .
SFX k  0      takoei          .
SFX k  0      takoek          .
SFX k  0      takoekin          .
SFX k  0      takoendako          .
SFX k  0      takoentzat          .
SFX k  0      takoetaraino          .
SFX k  0      takoetarantz          .
SFX k  0      takoetarat          .
SFX k  0      takoetara          .
SFX k  0      takoetatik          .
SFX k  0      takoetan          .
SFX k  0      takoetarik          .
SFX k  0      takoez          .
SFX k  0      takogatik          .
SFX k  0      takooi          .
SFX k  0      takook          .
SFX k  0      takookin          .
SFX k  0      takoontzat          .
SFX k  0      takootaz          .
SFX k  0      takooz          .
SFX k  0      takotzat          .
SFX k  0      takok          .
SFX k  0      takotaraino          .
SFX k  0      takotarantz          .
SFX k  0      takotarat          .
SFX k  0      takotara          .
SFX k  0      takotatik          .
SFX k  0      takotan          .
SFX k  0      takotarik          .
SFX k  0      takoz          .
SFX k  0      takorekin          .
SFX k  0      takorendako          .
SFX k  0      takorentzat          .
SFX k  0      takori          .
SFX k  0      takorik          .
SFX k  0      takoan          .
SFX k  0      takoraino          .
SFX k  0      takorantz          .
SFX k  0      takorat          .
SFX k  0      takora          .
SFX k  0      takotik          .
SFX k  0      taraino          .
SFX k  0      tarainoko          .
SFX k  0      tarantz          .
SFX k  0      tarantzago          .
SFX k  0      tarantzegi          .
SFX k  0      taranzko          .
SFX k  0      tarat          .
SFX k  0      tarako          .
SFX k  0      tara          .
SFX k  0      tarago          .
SFX k  0      tatik          .
SFX k  0      tatiko          .
SFX k  0      tan          .
SFX k  0      tarik          .
SFX k  0      tariko          .
SFX k  0      z          .
SFX k  0      zko          .
SFX k  0      rekin          .
SFX k  0      rekiko          .
SFX k  0      rendako          .
SFX k  0      rentzat          .
SFX k  0      rentzako          .
SFX k  0      ren          .
SFX k  0      rena          .
SFX k  0      renak          .
SFX k  0      renarekin          .
SFX k  0      renarendako          .
SFX k  0      renarentzat          .
SFX k  0      renari          .
SFX k  0      renaz          .
SFX k  0      renei          .
SFX k  0      renek          .
SFX k  0      renekin          .
SFX k  0      renendako          .
SFX k  0      renentzat          .
SFX k  0      renetaraino          .
SFX k  0      renetarantz          .
SFX k  0      renetarat          .
SFX k  0      renetara          .
SFX k  0      renetatik          .
SFX k  0      renetan          .
SFX k  0      renetarik          .
SFX k  0      renez          .
SFX k  0      rengan          .
SFX k  0      rengana          .
SFX k  0      renganaino          .
SFX k  0      renganantz          .
SFX k  0      rengandik          .
SFX k  0      rengatik          .
SFX k  0      renoi          .
SFX k  0      renok          .
SFX k  0      renokin          .
SFX k  0      renontzat          .
SFX k  0      renotaz          .
SFX k  0      renoz          .
SFX k  0      reni          .
SFX k  0      renik          .
SFX k  0      renean          .
SFX k  0      reneraino          .
SFX k  0      renerantz          .
SFX k  0      renerat          .
SFX k  0      renera          .
SFX k  0      renetik          .
SFX k  0      regatik          .
SFX k  0      ri          .
SFX k  0      rik          .
SFX k  0      an          .
SFX k  0      ko          .
SFX k  0      koa          .
SFX k  0      koago          .
SFX k  0      koak          .
SFX k  0      koarekin          .
SFX k  0      koarendako          .
SFX k  0      koarentzat          .
SFX k  0      koari          .
SFX k  0      koaz          .
SFX k  0      koegi          .
SFX k  0      koei          .
SFX k  0      koek          .
SFX k  0      koekin          .
SFX k  0      koendako          .
SFX k  0      koentzat          .
SFX k  0      koetaraino          .
SFX k  0      koetarantz          .
SFX k  0      koetarat          .
SFX k  0      koetara          .
SFX k  0      koetatik          .
SFX k  0      koetan          .
SFX k  0      koetarik          .
SFX k  0      koez          .
SFX k  0      kogatik          .
SFX k  0      kooi          .
SFX k  0      kook          .
SFX k  0      kookin          .
SFX k  0      koontzat          .
SFX k  0      kootaz          .
SFX k  0      kooz          .
SFX k  0      kotzat          .
SFX k  0      kok          .
SFX k  0      kotaraino          .
SFX k  0      kotarantz          .
SFX k  0      kotarat          .
SFX k  0      kotara          .
SFX k  0      kotatik          .
SFX k  0      kotan          .
SFX k  0      kotarik          .
SFX k  0      koz          .
SFX k  0      korekin          .
SFX k  0      korendako          .
SFX k  0      korentzat          .
SFX k  0      kori          .
SFX k  0      korik          .
SFX k  0      koan          .
SFX k  0      koraino          .
SFX k  0      korantz          .
SFX k  0      korat          .
SFX k  0      kora          .
SFX k  0      kotik          .
SFX k  0      raino          .
SFX k  0      rainoko          .
SFX k  0      rantz          .
SFX k  0      rantzago          .
SFX k  0      rantzegi          .
SFX k  0      ranzko          .
SFX k  0      rat          .
SFX k  0      rako          .
SFX k  0      ra          .
SFX k  0      rago          .
SFX k  0      tik          .
SFX k  0      tiko          .
SFX l Y 471
SFX l  0      a          .
SFX l  0      ago          .
SFX l  0      agoa          .
SFX l  0      agoak          .
SFX l  0      agoarekin          .
SFX l  0      agoarendako          .
SFX l  0      agoarentzat          .
SFX l  0      agoaren          .
SFX l  0      agoari          .
SFX l  0      agoaz          .
SFX l  0      agoei          .
SFX l  0      agoek          .
SFX l  0      agoekin          .
SFX l  0      agoendako          .
SFX l  0      agoentzat          .
SFX l  0      agoez          .
SFX l  0      agoen          .
SFX l  0      agogatik          .
SFX l  0      agooi          .
SFX l  0      agook          .
SFX l  0      agookin          .
SFX l  0      agoontzat          .
SFX l  0      agootaz          .
SFX l  0      agooz          .
SFX l  0      agoon          .
SFX l  0      agotzat          .
SFX l  0      agok          .
SFX l  0      agoz          .
SFX l  0      agorekin          .
SFX l  0      agorendako          .
SFX l  0      agorentzat          .
SFX l  0      agoren          .
SFX l  0      agori          .
SFX l  0      agorik          .
SFX l  0      agoan          .
SFX l  0      agoko          .
SFX l  0      agoraino          .
SFX l  0      agorantz          .
SFX l  0      agorat          .
SFX l  0      agora          .
SFX l  0      agotik          .
SFX l  0      ak          .
SFX l  0      arekin          .
SFX l  0      arekiko          .
SFX l  0      arendako          .
SFX l  0      arentzat          .
SFX l  0      arentzako          .
SFX l  0      aren          .
SFX l  0      arena          .
SFX l  0      arenak          .
SFX l  0      arenarekin          .
SFX l  0      arenarendako          .
SFX l  0      arenarentzat          .
SFX l  0      arenari          .
SFX l  0      arenaz          .
SFX l  0      arenei          .
SFX l  0      arenek          .
SFX l  0      arenekin          .
SFX l  0      arenendako          .
SFX l  0      arenentzat          .
SFX l  0      arenetaraino          .
SFX l  0      arenetarantz          .
SFX l  0      arenetarat          .
SFX l  0      arenetara          .
SFX l  0      arenetatik          .
SFX l  0      arenetan          .
SFX l  0      arenetarik          .
SFX l  0      arenez          .
SFX l  0      arengan          .
SFX l  0      arengana          .
SFX l  0      arenganaino          .
SFX l  0      arenganantz          .
SFX l  0      arengandik          .
SFX l  0      arengatik          .
SFX l  0      arenoi          .
SFX l  0      arenok          .
SFX l  0      arenokin          .
SFX l  0      arenontzat          .
SFX l  0      arenotaz          .
SFX l  0      arenoz          .
SFX l  0      areni          .
SFX l  0      arenik          .
SFX l  0      arenean          .
SFX l  0      areneraino          .
SFX l  0      arenerantz          .
SFX l  0      arenerat          .
SFX l  0      arenera          .
SFX l  0      arenetik          .
SFX l  0      ari          .
SFX l  0      az          .
SFX l  0      agan          .
SFX l  0      agana          .
SFX l  0      aganaino          .
SFX l  0      aganantz          .
SFX l  0      agandik          .
SFX l  0      agatik          .
SFX l  0      egi          .
SFX l  0      egia          .
SFX l  0      egiak          .
SFX l  0      egiarekin          .
SFX l  0      egiarendako          .
SFX l  0      egiarentzat          .
SFX l  0      egiaren          .
SFX l  0      egiari          .
SFX l  0      egiaz          .
SFX l  0      egiei          .
SFX l  0      egiek          .
SFX l  0      egiekin          .
SFX l  0      egiendako          .
SFX l  0      egientzat          .
SFX l  0      egietako          .
SFX l  0      egietaraino          .
SFX l  0      egietarantz          .
SFX l  0      egietarat          .
SFX l  0      egietara          .
SFX l  0      egietatik          .
SFX l  0      egietan          .
SFX l  0      egietarik          .
SFX l  0      egiez          .
SFX l  0      egien          .
SFX l  0      egigatik          .
SFX l  0      egioi          .
SFX l  0      egiok          .
SFX l  0      egiokin          .
SFX l  0      egiontzat          .
SFX l  0      egiotaz          .
SFX l  0      egioz          .
SFX l  0      egion          .
SFX l  0      egitzat          .
SFX l  0      egik          .
SFX l  0      egitako          .
SFX l  0      egitaraino          .
SFX l  0      egitarantz          .
SFX l  0      egitarat          .
SFX l  0      egitara          .
SFX l  0      egitatik          .
SFX l  0      egitan          .
SFX l  0      egitarik          .
SFX l  0      egiz          .
SFX l  0      egirekin          .
SFX l  0      egirendako          .
SFX l  0      egirentzat          .
SFX l  0      egiren          .
SFX l  0      egiri          .
SFX l  0      egirik          .
SFX l  0      egian          .
SFX l  0      egiko          .
SFX l  0      egiraino          .
SFX l  0      egirantz          .
SFX l  0      egirat          .
SFX l  0      egira          .
SFX l  0      egitik          .
SFX l  0      ei          .
SFX l  0      ek          .
SFX l  0      ekin          .
SFX l  0      ekiko          .
SFX l  0      en          .
SFX l  0      endako          .
SFX l  0      entzat          .
SFX l  0      entzako          .
SFX l  0      ena          .
SFX l  0      enak          .
SFX l  0      enarekin          .
SFX l  0      enarendako          .
SFX l  0      enarentzat          .
SFX l  0      enaren          .
SFX l  0      enari          .
SFX l  0      enaz          .
SFX l  0      enei          .
SFX l  0      enek          .
SFX l  0      enekin          .
SFX l  0      enendako          .
SFX l  0      enentzat          .
SFX l  0      enetako          .
SFX l  0      enetaraino          .
SFX l  0      enetarantz          .
SFX l  0      enetarat          .
SFX l  0      enetara          .
SFX l  0      enetatik          .
SFX l  0      enetan          .
SFX l  0      enetarik          .
SFX l  0      enez          .
SFX l  0      enen          .
SFX l  0      engatik          .
SFX l  0      enoi          .
SFX l  0      enok          .
SFX l  0      enokin          .
SFX l  0      enontzat          .
SFX l  0      enotaz          .
SFX l  0      enoz          .
SFX l  0      enon          .
SFX l  0      eni          .
SFX l  0      enik          .
SFX l  0      enean          .
SFX l  0      eneko          .
SFX l  0      eneraino          .
SFX l  0      enerantz          .
SFX l  0      enerat          .
SFX l  0      enera          .
SFX l  0      enetik          .
SFX l  0      etako          .
SFX l  0      etakoa          .
SFX l  0      etakoago          .
SFX l  0      etakoak          .
SFX l  0      etakoarekin          .
SFX l  0      etakoarendako          .
SFX l  0      etakoarentzat          .
SFX l  0      etakoari          .
SFX l  0      etakoaz          .
SFX l  0      etakoegi          .
SFX l  0      etakoei          .
SFX l  0      etakoek          .
SFX l  0      etakoekin          .
SFX l  0      etakoendako          .
SFX l  0      etakoentzat          .
SFX l  0      etakoetaraino          .
SFX l  0      etakoetarantz          .
SFX l  0      etakoetarat          .
SFX l  0      etakoetara          .
SFX l  0      etakoetatik          .
SFX l  0      etakoetan          .
SFX l  0      etakoetarik          .
SFX l  0      etakoez          .
SFX l  0      etakogatik          .
SFX l  0      etakooi          .
SFX l  0      etakook          .
SFX l  0      etakookin          .
SFX l  0      etakoontzat          .
SFX l  0      etakootaz          .
SFX l  0      etakooz          .
SFX l  0      etakotzat          .
SFX l  0      etakok          .
SFX l  0      etakotaraino          .
SFX l  0      etakotarantz          .
SFX l  0      etakotarat          .
SFX l  0      etakotara          .
SFX l  0      etakotatik          .
SFX l  0      etakotan          .
SFX l  0      etakotarik          .
SFX l  0      etakoz          .
SFX l  0      etakorekin          .
SFX l  0      etakorendako          .
SFX l  0      etakorentzat          .
SFX l  0      etakori          .
SFX l  0      etakorik          .
SFX l  0      etakoan          .
SFX l  0      etakoraino          .
SFX l  0      etakorantz          .
SFX l  0      etakorat          .
SFX l  0      etakora          .
SFX l  0      etakotik          .
SFX l  0      etaraino          .
SFX l  0      etarainoko          .
SFX l  0      etarantz          .
SFX l  0      etarantzago          .
SFX l  0      etarantzegi          .
SFX l  0      etaranzko          .
SFX l  0      etarat          .
SFX l  0      etarako          .
SFX l  0      etara          .
SFX l  0      etarago          .
SFX l  0      etatik          .
SFX l  0      etatiko          .
SFX l  0      etan          .
SFX l  0      etarik          .
SFX l  0      etariko          .
SFX l  0      ez          .
SFX l  0      engan          .
SFX l  0      engana          .
SFX l  0      enganaino          .
SFX l  0      enganantz          .
SFX l  0      engandik          .
SFX l  0      gatik          .
SFX l  0      gatiko          .
SFX l  0      oi          .
SFX l  0      ok          .
SFX l  0      okin          .
SFX l  0      okiko          .
SFX l  0      ontzat          .
SFX l  0      ontzako          .
SFX l  0      otaz          .
SFX l  0      otako          .
SFX l  0      otaraino          .
SFX l  0      otarantz          .
SFX l  0      otarat          .
SFX l  0      otara          .
SFX l  0      otatik          .
SFX l  0      otan          .
SFX l  0      otarik          .
SFX l  0      oz          .
SFX l  0      on          .
SFX l  0      ona          .
SFX l  0      onak          .
SFX l  0      onarekin          .
SFX l  0      onarendako          .
SFX l  0      onarentzat          .
SFX l  0      onari          .
SFX l  0      onaz          .
SFX l  0      onei          .
SFX l  0      onek          .
SFX l  0      onekin          .
SFX l  0      onendako          .
SFX l  0      onentzat          .
SFX l  0      onez          .
SFX l  0      ongan          .
SFX l  0      ongana          .
SFX l  0      onganaino          .
SFX l  0      onganantz          .
SFX l  0      ongandik          .
SFX l  0      ongatik          .
SFX l  0      onoi          .
SFX l  0      onok          .
SFX l  0      onokin          .
SFX l  0      onontzat          .
SFX l  0      onotaz          .
SFX l  0      onoz          .
SFX l  0      oni          .
SFX l  0      onik          .
SFX l  0      onean          .
SFX l  0      oneraino          .
SFX l  0      onerantz          .
SFX l  0      onerat          .
SFX l  0      onera          .
SFX l  0      onetik          .
SFX l  0      txo          .
SFX l  0      txoa          .
SFX l  0      txoago          .
SFX l  0      txoak          .
SFX l  0      txoarekin          .
SFX l  0      txoarendako          .
SFX l  0      txoarentzat          .
SFX l  0      txoaren          .
SFX l  0      txoari          .
SFX l  0      txoaz          .
SFX l  0      txoegi          .
SFX l  0      txoei          .
SFX l  0      txoek          .
SFX l  0      txoekin          .
SFX l  0      txoen          .
SFX l  0      txoendako          .
SFX l  0      txoentzat          .
SFX l  0      txoez          .
SFX l  0      txogatik          .
SFX l  0      txooi          .
SFX l  0      txook          .
SFX l  0      txookin          .
SFX l  0      txoontzat          .
SFX l  0      txootaz          .
SFX l  0      txooz          .
SFX l  0      txoon          .
SFX l  0      txotzat          .
SFX l  0      txok          .
SFX l  0      txoz          .
SFX l  0      txorekin          .
SFX l  0      txorendako          .
SFX l  0      txorentzat          .
SFX l  0      txoren          .
SFX l  0      txori          .
SFX l  0      txorik          .
SFX l  0      txoan          .
SFX l  0      txoko          .
SFX l  0      txoraino          .
SFX l  0      txorantz          .
SFX l  0      txorat          .
SFX l  0      txora          .
SFX l  0      txotik          .
SFX l  0      tzat          .
SFX l  0      tzar          .
SFX l  0      tzarra          .
SFX l  0      tzarrago          .
SFX l  0      tzarrak          .
SFX l  0      tzarrarekin          .
SFX l  0      tzarrarendako          .
SFX l  0      tzarrarentzat          .
SFX l  0      tzarraren          .
SFX l  0      tzarrari          .
SFX l  0      tzarraz          .
SFX l  0      tzarregi          .
SFX l  0      tzarrei          .
SFX l  0      tzarrek          .
SFX l  0      tzarrekin          .
SFX l  0      tzarren          .
SFX l  0      tzarrendako          .
SFX l  0      tzarrentzat          .
SFX l  0      tzarrez          .
SFX l  0      tzarroi          .
SFX l  0      tzarrok          .
SFX l  0      tzarrokin          .
SFX l  0      tzarrontzat          .
SFX l  0      tzarrotaz          .
SFX l  0      tzarroz          .
SFX l  0      tzarron          .
SFX l  0      tzarri          .
SFX l  0      tzarrik          .
SFX l  0      tzarrean          .
SFX l  0      tzarreko          .
SFX l  0      tzarreraino          .
SFX l  0      tzarrerantz          .
SFX l  0      tzarrerat          .
SFX l  0      tzarrera          .
SFX l  0      tzarretik          .
SFX l  0      tzargatik          .
SFX l  0      tzartzat          .
SFX l  0      ezko          .
SFX l  0      egatik          .
SFX l  0      i          .
SFX l  0      ik          .
SFX l  0      ean          .
SFX l  0      eko          .
SFX l  0      ekoa          .
SFX l  0      ekoago          .
SFX l  0      ekoak          .
SFX l  0      ekoarekin          .
SFX l  0      ekoarendako          .
SFX l  0      ekoarentzat          .
SFX l  0      ekoari          .
SFX l  0      ekoaz          .
SFX l  0      ekoegi          .
SFX l  0      ekoei          .
SFX l  0      ekoek          .
SFX l  0      ekoekin          .
SFX l  0      ekoendako          .
SFX l  0      ekoentzat          .
SFX l  0      ekoetaraino          .
SFX l  0      ekoetarantz          .
SFX l  0      ekoetarat          .
SFX l  0      ekoetara          .
SFX l  0      ekoetatik          .
SFX l  0      ekoetan          .
SFX l  0      ekoetarik          .
SFX l  0      ekoez          .
SFX l  0      ekogatik          .
SFX l  0      ekooi          .
SFX l  0      ekook          .
SFX l  0      ekookin          .
SFX l  0      ekoontzat          .
SFX l  0      ekootaz          .
SFX l  0      ekooz          .
SFX l  0      ekotzat          .
SFX l  0      ekok          .
SFX l  0      ekotaraino          .
SFX l  0      ekotarantz          .
SFX l  0      ekotarat          .
SFX l  0      ekotara          .
SFX l  0      ekotatik          .
SFX l  0      ekotan          .
SFX l  0      ekotarik          .
SFX l  0      ekoz          .
SFX l  0      ekorekin          .
SFX l  0      ekorendako          .
SFX l  0      ekorentzat          .
SFX l  0      ekori          .
SFX l  0      ekorik          .
SFX l  0      ekoan          .
SFX l  0      ekoraino          .
SFX l  0      ekorantz          .
SFX l  0      ekorat          .
SFX l  0      ekora          .
SFX l  0      ekotik          .
SFX l  0      eraino          .
SFX l  0      erainoko          .
SFX l  0      erantz          .
SFX l  0      erantzago          .
SFX l  0      erantzegi          .
SFX l  0      eranzko          .
SFX l  0      erat          .
SFX l  0      erako          .
SFX l  0      era          .
SFX l  0      erago          .
SFX l  0      etik          .
SFX l  0      etiko          .
SFX m Y 471
SFX m  tz      tza          tz
SFX m  tz      tzago          tz
SFX m  tz      tzagoa          tz
SFX m  tz      tzagoak          tz
SFX m  tz      tzagoarekin          tz
SFX m  tz      tzagoarendako          tz
SFX m  tz      tzagoarentzat          tz
SFX m  tz      tzagoaren          tz
SFX m  tz      tzagoari          tz
SFX m  tz      tzagoaz          tz
SFX m  tz      tzagoei          tz
SFX m  tz      tzagoek          tz
SFX m  tz      tzagoekin          tz
SFX m  tz      tzagoendako          tz
SFX m  tz      tzagoentzat          tz
SFX m  tz      tzagoez          tz
SFX m  tz      tzagoen          tz
SFX m  tz      tzagogatik          tz
SFX m  tz      tzagooi          tz
SFX m  tz      tzagook          tz
SFX m  tz      tzagookin          tz
SFX m  tz      tzagoontzat          tz
SFX m  tz      tzagootaz          tz
SFX m  tz      tzagooz          tz
SFX m  tz      tzagoon          tz
SFX m  tz      tzagotzat          tz
SFX m  tz      tzagok          tz
SFX m  tz      tzagoz          tz
SFX m  tz      tzagorekin          tz
SFX m  tz      tzagorendako          tz
SFX m  tz      tzagorentzat          tz
SFX m  tz      tzagoren          tz
SFX m  tz      tzagori          tz
SFX m  tz      tzagorik          tz
SFX m  tz      tzagoan          tz
SFX m  tz      tzagoko          tz
SFX m  tz      tzagoraino          tz
SFX m  tz      tzagorantz          tz
SFX m  tz      tzagorat          tz
SFX m  tz      tzagora          tz
SFX m  tz      tzagotik          tz
SFX m  tz      tzak          tz
SFX m  tz      tzarekin          tz
SFX m  tz      tzarekiko          tz
SFX m  tz      tzarendako          tz
SFX m  tz      tzarentzat          tz
SFX m  tz      tzarentzako          tz
SFX m  tz      tzaren          tz
SFX m  tz      tzarena          tz
SFX m  tz      tzarenak          tz
SFX m  tz      tzarenarekin          tz
SFX m  tz      tzarenarendako          tz
SFX m  tz      tzarenarentzat          tz
SFX m  tz      tzarenari          tz
SFX m  tz      tzarenaz          tz
SFX m  tz      tzarenei          tz
SFX m  tz      tzarenek          tz
SFX m  tz      tzarenekin          tz
SFX m  tz      tzarenendako          tz
SFX m  tz      tzarenentzat          tz
SFX m  tz      tzarenetaraino          tz
SFX m  tz      tzarenetarantz          tz
SFX m  tz      tzarenetarat          tz
SFX m  tz      tzarenetara          tz
SFX m  tz      tzarenetatik          tz
SFX m  tz      tzarenetan          tz
SFX m  tz      tzarenetarik          tz
SFX m  tz      tzarenez          tz
SFX m  tz      tzarengan          tz
SFX m  tz      tzarengana          tz
SFX m  tz      tzarenganaino          tz
SFX m  tz      tzarenganantz          tz
SFX m  tz      tzarengandik          tz
SFX m  tz      tzarengatik          tz
SFX m  tz      tzarenoi          tz
SFX m  tz      tzarenok          tz
SFX m  tz      tzarenokin          tz
SFX m  tz      tzarenontzat          tz
SFX m  tz      tzarenotaz          tz
SFX m  tz      tzarenoz          tz
SFX m  tz      tzareni          tz
SFX m  tz      tzarenik          tz
SFX m  tz      tzarenean          tz
SFX m  tz      tzareneraino          tz
SFX m  tz      tzarenerantz          tz
SFX m  tz      tzarenerat          tz
SFX m  tz      tzarenera          tz
SFX m  tz      tzarenetik          tz
SFX m  tz      tzari          tz
SFX m  tz      tzaz          tz
SFX m  tz      tzagan          tz
SFX m  tz      tzagana          tz
SFX m  tz      tzaganaino          tz
SFX m  tz      tzaganantz          tz
SFX m  tz      tzagandik          tz
SFX m  tz      tzagatik          tz
SFX m  tz      tzegi          tz
SFX m  tz      tzegia          tz
SFX m  tz      tzegiak          tz
SFX m  tz      tzegiarekin          tz
SFX m  tz      tzegiarendako          tz
SFX m  tz      tzegiarentzat          tz
SFX m  tz      tzegiaren          tz
SFX m  tz      tzegiari          tz
SFX m  tz      tzegiaz          tz
SFX m  tz      tzegiei          tz
SFX m  tz      tzegiek          tz
SFX m  tz      tzegiekin          tz
SFX m  tz      tzegiendako          tz
SFX m  tz      tzegientzat          tz
SFX m  tz      tzegietako          tz
SFX m  tz      tzegietaraino          tz
SFX m  tz      tzegietarantz          tz
SFX m  tz      tzegietarat          tz
SFX m  tz      tzegietara          tz
SFX m  tz      tzegietatik          tz
SFX m  tz      tzegietan          tz
SFX m  tz      tzegietarik          tz
SFX m  tz      tzegiez          tz
SFX m  tz      tzegien          tz
SFX m  tz      tzegigatik          tz
SFX m  tz      tzegioi          tz
SFX m  tz      tzegiok          tz
SFX m  tz      tzegiokin          tz
SFX m  tz      tzegiontzat          tz
SFX m  tz      tzegiotaz          tz
SFX m  tz      tzegioz          tz
SFX m  tz      tzegion          tz
SFX m  tz      tzegitzat          tz
SFX m  tz      tzegik          tz
SFX m  tz      tzegitako          tz
SFX m  tz      tzegitaraino          tz
SFX m  tz      tzegitarantz          tz
SFX m  tz      tzegitarat          tz
SFX m  tz      tzegitara          tz
SFX m  tz      tzegitatik          tz
SFX m  tz      tzegitan          tz
SFX m  tz      tzegitarik          tz
SFX m  tz      tzegiz          tz
SFX m  tz      tzegirekin          tz
SFX m  tz      tzegirendako          tz
SFX m  tz      tzegirentzat          tz
SFX m  tz      tzegiren          tz
SFX m  tz      tzegiri          tz
SFX m  tz      tzegirik          tz
SFX m  tz      tzegian          tz
SFX m  tz      tzegiko          tz
SFX m  tz      tzegiraino          tz
SFX m  tz      tzegirantz          tz
SFX m  tz      tzegirat          tz
SFX m  tz      tzegira          tz
SFX m  tz      tzegitik          tz
SFX m  tz      tzei          tz
SFX m  tz      tzek          tz
SFX m  tz      tzekin          tz
SFX m  tz      tzekiko          tz
SFX m  tz      tzen          tz
SFX m  tz      tzendako          tz
SFX m  tz      tzentzat          tz
SFX m  tz      tzentzako          tz
SFX m  tz      tzena          tz
SFX m  tz      tzenak          tz
SFX m  tz      tzenarekin          tz
SFX m  tz      tzenarendako          tz
SFX m  tz      tzenarentzat          tz
SFX m  tz      tzenaren          tz
SFX m  tz      tzenari          tz
SFX m  tz      tzenaz          tz
SFX m  tz      tzenei          tz
SFX m  tz      tzenek          tz
SFX m  tz      tzenekin          tz
SFX m  tz      tzenendako          tz
SFX m  tz      tzenentzat          tz
SFX m  tz      tzenetako          tz
SFX m  tz      tzenetaraino          tz
SFX m  tz      tzenetarantz          tz
SFX m  tz      tzenetarat          tz
SFX m  tz      tzenetara          tz
SFX m  tz      tzenetatik          tz
SFX m  tz      tzenetan          tz
SFX m  tz      tzenetarik          tz
SFX m  tz      tzenez          tz
SFX m  tz      tzenen          tz
SFX m  tz      tzengatik          tz
SFX m  tz      tzenoi          tz
SFX m  tz      tzenok          tz
SFX m  tz      tzenokin          tz
SFX m  tz      tzenontzat          tz
SFX m  tz      tzenotaz          tz
SFX m  tz      tzenoz          tz
SFX m  tz      tzenon          tz
SFX m  tz      tzeni          tz
SFX m  tz      tzenik          tz
SFX m  tz      tzenean          tz
SFX m  tz      tzeneko          tz
SFX m  tz      tzeneraino          tz
SFX m  tz      tzenerantz          tz
SFX m  tz      tzenerat          tz
SFX m  tz      tzenera          tz
SFX m  tz      tzenetik          tz
SFX m  tz      tzetako          tz
SFX m  tz      tzetakoa          tz
SFX m  tz      tzetakoago          tz
SFX m  tz      tzetakoak          tz
SFX m  tz      tzetakoarekin          tz
SFX m  tz      tzetakoarendako          tz
SFX m  tz      tzetakoarentzat          tz
SFX m  tz      tzetakoari          tz
SFX m  tz      tzetakoaz          tz
SFX m  tz      tzetakoegi          tz
SFX m  tz      tzetakoei          tz
SFX m  tz      tzetakoek          tz
SFX m  tz      tzetakoekin          tz
SFX m  tz      tzetakoendako          tz
SFX m  tz      tzetakoentzat          tz
SFX m  tz      tzetakoetaraino          tz
SFX m  tz      tzetakoetarantz          tz
SFX m  tz      tzetakoetarat          tz
SFX m  tz      tzetakoetara          tz
SFX m  tz      tzetakoetatik          tz
SFX m  tz      tzetakoetan          tz
SFX m  tz      tzetakoetarik          tz
SFX m  tz      tzetakoez          tz
SFX m  tz      tzetakogatik          tz
SFX m  tz      tzetakooi          tz
SFX m  tz      tzetakook          tz
SFX m  tz      tzetakookin          tz
SFX m  tz      tzetakoontzat          tz
SFX m  tz      tzetakootaz          tz
SFX m  tz      tzetakooz          tz
SFX m  tz      tzetakotzat          tz
SFX m  tz      tzetakok          tz
SFX m  tz      tzetakotaraino          tz
SFX m  tz      tzetakotarantz          tz
SFX m  tz      tzetakotarat          tz
SFX m  tz      tzetakotara          tz
SFX m  tz      tzetakotatik          tz
SFX m  tz      tzetakotan          tz
SFX m  tz      tzetakotarik          tz
SFX m  tz      tzetakoz          tz
SFX m  tz      tzetakorekin          tz
SFX m  tz      tzetakorendako          tz
SFX m  tz      tzetakorentzat          tz
SFX m  tz      tzetakori          tz
SFX m  tz      tzetakorik          tz
SFX m  tz      tzetakoan          tz
SFX m  tz      tzetakoraino          tz
SFX m  tz      tzetakorantz          tz
SFX m  tz      tzetakorat          tz
SFX m  tz      tzetakora          tz
SFX m  tz      tzetakotik          tz
SFX m  tz      tzetaraino          tz
SFX m  tz      tzetarainoko          tz
SFX m  tz      tzetarantz          tz
SFX m  tz      tzetarantzago          tz
SFX m  tz      tzetarantzegi          tz
SFX m  tz      tzetaranzko          tz
SFX m  tz      tzetarat          tz
SFX m  tz      tzetarako          tz
SFX m  tz      tzetara          tz
SFX m  tz      tzetarago          tz
SFX m  tz      tzetatik          tz
SFX m  tz      tzetatiko          tz
SFX m  tz      tzetan          tz
SFX m  tz      tzetarik          tz
SFX m  tz      tzetariko          tz
SFX m  tz      tzez          tz
SFX m  tz      tzengan          tz
SFX m  tz      tzengana          tz
SFX m  tz      tzenganaino          tz
SFX m  tz      tzenganantz          tz
SFX m  tz      tzengandik          tz
SFX m  tz      tzgatik          tz
SFX m  tz      tzgatiko          tz
SFX m  tz      tzoi          tz
SFX m  tz      tzok          tz
SFX m  tz      tzokin          tz
SFX m  tz      tzokiko          tz
SFX m  tz      tzontzat          tz
SFX m  tz      tzontzako          tz
SFX m  tz      tzotaz          tz
SFX m  tz      tzotako          tz
SFX m  tz      tzotaraino          tz
SFX m  tz      tzotarantz          tz
SFX m  tz      tzotarat          tz
SFX m  tz      tzotara          tz
SFX m  tz      tzotatik          tz
SFX m  tz      tzotan          tz
SFX m  tz      tzotarik          tz
SFX m  tz      tzoz          tz
SFX m  tz      tzon          tz
SFX m  tz      tzona          tz
SFX m  tz      tzonak          tz
SFX m  tz      tzonarekin          tz
SFX m  tz      tzonarendako          tz
SFX m  tz      tzonarentzat          tz
SFX m  tz      tzonari          tz
SFX m  tz      tzonaz          tz
SFX m  tz      tzonei          tz
SFX m  tz      tzonek          tz
SFX m  tz      tzonekin          tz
SFX m  tz      tzonendako          tz
SFX m  tz      tzonentzat          tz
SFX m  tz      tzonez          tz
SFX m  tz      tzongan          tz
SFX m  tz      tzongana          tz
SFX m  tz      tzonganaino          tz
SFX m  tz      tzonganantz          tz
SFX m  tz      tzongandik          tz
SFX m  tz      tzongatik          tz
SFX m  tz      tzonoi          tz
SFX m  tz      tzonok          tz
SFX m  tz      tzonokin          tz
SFX m  tz      tzonontzat          tz
SFX m  tz      tzonotaz          tz
SFX m  tz      tzonoz          tz
SFX m  tz      tzoni          tz
SFX m  tz      tzonik          tz
SFX m  tz      tzonean          tz
SFX m  tz      tzoneraino          tz
SFX m  tz      tzonerantz          tz
SFX m  tz      tzonerat          tz
SFX m  tz      tzonera          tz
SFX m  tz      tzonetik          tz
SFX m  tz      tzezko          tz
SFX m  tz      tzegatik          tz
SFX m  tz      tzi          tz
SFX m  tz      tzik          tz
SFX m  tz      tzean          tz
SFX m  tz      tzeko          tz
SFX m  tz      tzekoa          tz
SFX m  tz      tzekoago          tz
SFX m  tz      tzekoak          tz
SFX m  tz      tzekoarekin          tz
SFX m  tz      tzekoarendako          tz
SFX m  tz      tzekoarentzat          tz
SFX m  tz      tzekoari          tz
SFX m  tz      tzekoaz          tz
SFX m  tz      tzekoegi          tz
SFX m  tz      tzekoei          tz
SFX m  tz      tzekoek          tz
SFX m  tz      tzekoekin          tz
SFX m  tz      tzekoendako          tz
SFX m  tz      tzekoentzat          tz
SFX m  tz      tzekoetaraino          tz
SFX m  tz      tzekoetarantz          tz
SFX m  tz      tzekoetarat          tz
SFX m  tz      tzekoetara          tz
SFX m  tz      tzekoetatik          tz
SFX m  tz      tzekoetan          tz
SFX m  tz      tzekoetarik          tz
SFX m  tz      tzekoez          tz
SFX m  tz      tzekogatik          tz
SFX m  tz      tzekooi          tz
SFX m  tz      tzekook          tz
SFX m  tz      tzekookin          tz
SFX m  tz      tzekoontzat          tz
SFX m  tz      tzekootaz          tz
SFX m  tz      tzekooz          tz
SFX m  tz      tzekotzat          tz
SFX m  tz      tzekok          tz
SFX m  tz      tzekotaraino          tz
SFX m  tz      tzekotarantz          tz
SFX m  tz      tzekotarat          tz
SFX m  tz      tzekotara          tz
SFX m  tz      tzekotatik          tz
SFX m  tz      tzekotan          tz
SFX m  tz      tzekotarik          tz
SFX m  tz      tzekoz          tz
SFX m  tz      tzekorekin          tz
SFX m  tz      tzekorendako          tz
SFX m  tz      tzekorentzat          tz
SFX m  tz      tzekori          tz
SFX m  tz      tzekorik          tz
SFX m  tz      tzekoan          tz
SFX m  tz      tzekoraino          tz
SFX m  tz      tzekorantz          tz
SFX m  tz      tzekorat          tz
SFX m  tz      tzekora          tz
SFX m  tz      tzekotik          tz
SFX m  tz      tzeraino          tz
SFX m  tz      tzerainoko          tz
SFX m  tz      tzerantz          tz
SFX m  tz      tzerantzago          tz
SFX m  tz      tzerantzegi          tz
SFX m  tz      tzeranzko          tz
SFX m  tz      tzerat          tz
SFX m  tz      tzerako          tz
SFX m  tz      tzera          tz
SFX m  tz      tzerago          tz
SFX m  tz      tzetik          tz
SFX m  tz      tzetiko          tz
SFX m  tz      ztxo          tz
SFX m  tz      ztxoa          tz
SFX m  tz      ztxoago          tz
SFX m  tz      ztxoak          tz
SFX m  tz      ztxoarekin          tz
SFX m  tz      ztxoarendako          tz
SFX m  tz      ztxoarentzat          tz
SFX m  tz      ztxoaren          tz
SFX m  tz      ztxoari          tz
SFX m  tz      ztxoaz          tz
SFX m  tz      ztxoegi          tz
SFX m  tz      ztxoei          tz
SFX m  tz      ztxoek          tz
SFX m  tz      ztxoekin          tz
SFX m  tz      ztxoen          tz
SFX m  tz      ztxoendako          tz
SFX m  tz      ztxoentzat          tz
SFX m  tz      ztxoez          tz
SFX m  tz      ztxogatik          tz
SFX m  tz      ztxooi          tz
SFX m  tz      ztxook          tz
SFX m  tz      ztxookin          tz
SFX m  tz      ztxoontzat          tz
SFX m  tz      ztxootaz          tz
SFX m  tz      ztxooz          tz
SFX m  tz      ztxoon          tz
SFX m  tz      ztxotzat          tz
SFX m  tz      ztxok          tz
SFX m  tz      ztxoz          tz
SFX m  tz      ztxorekin          tz
SFX m  tz      ztxorendako          tz
SFX m  tz      ztxorentzat          tz
SFX m  tz      ztxoren          tz
SFX m  tz      ztxori          tz
SFX m  tz      ztxorik          tz
SFX m  tz      ztxoan          tz
SFX m  tz      ztxoko          tz
SFX m  tz      ztxoraino          tz
SFX m  tz      ztxorantz          tz
SFX m  tz      ztxorat          tz
SFX m  tz      ztxora          tz
SFX m  tz      ztxotik          tz
SFX m  tz      ztzat          tz
SFX m  tz      ztzar          tz
SFX m  tz      ztzarra          tz
SFX m  tz      ztzarrago          tz
SFX m  tz      ztzarrak          tz
SFX m  tz      ztzarrarekin          tz
SFX m  tz      ztzarrarendako          tz
SFX m  tz      ztzarrarentzat          tz
SFX m  tz      ztzarraren          tz
SFX m  tz      ztzarrari          tz
SFX m  tz      ztzarraz          tz
SFX m  tz      ztzarregi          tz
SFX m  tz      ztzarrei          tz
SFX m  tz      ztzarrek          tz
SFX m  tz      ztzarrekin          tz
SFX m  tz      ztzarren          tz
SFX m  tz      ztzarrendako          tz
SFX m  tz      ztzarrentzat          tz
SFX m  tz      ztzarrez          tz
SFX m  tz      ztzarroi          tz
SFX m  tz      ztzarrok          tz
SFX m  tz      ztzarrokin          tz
SFX m  tz      ztzarrontzat          tz
SFX m  tz      ztzarrotaz          tz
SFX m  tz      ztzarroz          tz
SFX m  tz      ztzarron          tz
SFX m  tz      ztzarri          tz
SFX m  tz      ztzarrik          tz
SFX m  tz      ztzarrean          tz
SFX m  tz      ztzarreko          tz
SFX m  tz      ztzarreraino          tz
SFX m  tz      ztzarrerantz          tz
SFX m  tz      ztzarrerat          tz
SFX m  tz      ztzarrera          tz
SFX m  tz      ztzarretik          tz
SFX m  tz      ztzargatik          tz
SFX m  tz      ztzartzat          tz
SFX n Y 6
SFX n  0      ago          .
SFX n  0      agorik          .
SFX n  0      egi          .
SFX n  0      egirik          .
SFX n  0      en          .
SFX n  0      enik          .
SFX o Y 1
SFX o  e      en          e
SFX p Y 1
SFX p  0      n          .
SFX r Y 355
SFX r  a      agatik          a
SFX r  a      agatiko          a
SFX r  a      atzat          a
SFX r  a      ak          a
SFX r  a      atako          a
SFX r  a      atakoa          a
SFX r  a      atakoago          a
SFX r  a      atakoak          a
SFX r  a      atakoarekin          a
SFX r  a      atakoarendako          a
SFX r  a      atakoarentzat          a
SFX r  a      atakoari          a
SFX r  a      atakoaz          a
SFX r  a      atakoegi          a
SFX r  a      atakoei          a
SFX r  a      atakoek          a
SFX r  a      atakoekin          a
SFX r  a      atakoendako          a
SFX r  a      atakoentzat          a
SFX r  a      atakoetaraino          a
SFX r  a      atakoetarantz          a
SFX r  a      atakoetarat          a
SFX r  a      atakoetara          a
SFX r  a      atakoetatik          a
SFX r  a      atakoetan          a
SFX r  a      atakoetarik          a
SFX r  a      atakoez          a
SFX r  a      atakogatik          a
SFX r  a      atakooi          a
SFX r  a      atakook          a
SFX r  a      atakookin          a
SFX r  a      atakoontzat          a
SFX r  a      atakootaz          a
SFX r  a      atakooz          a
SFX r  a      atakotzat          a
SFX r  a      atakok          a
SFX r  a      atakotaraino          a
SFX r  a      atakotarantz          a
SFX r  a      atakotarat          a
SFX r  a      atakotara          a
SFX r  a      atakotatik          a
SFX r  a      atakotan          a
SFX r  a      atakotarik          a
SFX r  a      atakoz          a
SFX r  a      atakorekin          a
SFX r  a      atakorendako          a
SFX r  a      atakorentzat          a
SFX r  a      atakori          a
SFX r  a      atakorik          a
SFX r  a      atakoan          a
SFX r  a      atakoraino          a
SFX r  a      atakorantz          a
SFX r  a      atakorat          a
SFX r  a      atakora          a
SFX r  a      atakotik          a
SFX r  a      ataraino          a
SFX r  a      atarainoko          a
SFX r  a      atarantz          a
SFX r  a      atarantzago          a
SFX r  a      atarantzegi          a
SFX r  a      ataranzko          a
SFX r  a      atarat          a
SFX r  a      atarako          a
SFX r  a      atara          a
SFX r  a      atarago          a
SFX r  a      atatik          a
SFX r  a      atatiko          a
SFX r  a      atan          a
SFX r  a      atarik          a
SFX r  a      atariko          a
SFX r  a      az          a
SFX r  a      azko          a
SFX r  a      arekin          a
SFX r  a      arekiko          a
SFX r  a      arendako          a
SFX r  a      arentzat          a
SFX r  a      arentzako          a
SFX r  a      aren          a
SFX r  a      arena          a
SFX r  a      arenak          a
SFX r  a      arenarekin          a
SFX r  a      arenarendako          a
SFX r  a      arenarentzat          a
SFX r  a      arenari          a
SFX r  a      arenaz          a
SFX r  a      arenei          a
SFX r  a      arenek          a
SFX r  a      arenekin          a
SFX r  a      arenendako          a
SFX r  a      arenentzat          a
SFX r  a      arenetaraino          a
SFX r  a      arenetarantz          a
SFX r  a      arenetarat          a
SFX r  a      arenetara          a
SFX r  a      arenetatik          a
SFX r  a      arenetan          a
SFX r  a      arenetarik          a
SFX r  a      arenez          a
SFX r  a      arengan          a
SFX r  a      arengana          a
SFX r  a      arenganaino          a
SFX r  a      arenganantz          a
SFX r  a      arengandik          a
SFX r  a      arengatik          a
SFX r  a      arenoi          a
SFX r  a      arenok          a
SFX r  a      arenokin          a
SFX r  a      arenontzat          a
SFX r  a      arenotaz          a
SFX r  a      arenoz          a
SFX r  a      areni          a
SFX r  a      arenik          a
SFX r  a      arenean          a
SFX r  a      areneraino          a
SFX r  a      arenerantz          a
SFX r  a      arenerat          a
SFX r  a      arenera          a
SFX r  a      arenetik          a
SFX r  a      aregatik          a
SFX r  a      ari          a
SFX r  a      arik          a
SFX r  a      ako          a
SFX r  a      akoa          a
SFX r  a      akoago          a
SFX r  a      akoak          a
SFX r  a      akoarekin          a
SFX r  a      akoarendako          a
SFX r  a      akoarentzat          a
SFX r  a      akoari          a
SFX r  a      akoaz          a
SFX r  a      akoegi          a
SFX r  a      akoei          a
SFX r  a      akoek          a
SFX r  a      akoekin          a
SFX r  a      akoendako          a
SFX r  a      akoentzat          a
SFX r  a      akoetaraino          a
SFX r  a      akoetarantz          a
SFX r  a      akoetarat          a
SFX r  a      akoetara          a
SFX r  a      akoetatik          a
SFX r  a      akoetan          a
SFX r  a      akoetarik          a
SFX r  a      akoez          a
SFX r  a      akogatik          a
SFX r  a      akooi          a
SFX r  a      akook          a
SFX r  a      akookin          a
SFX r  a      akoontzat          a
SFX r  a      akootaz          a
SFX r  a      akooz          a
SFX r  a      akotzat          a
SFX r  a      akok          a
SFX r  a      akotaraino          a
SFX r  a      akotarantz          a
SFX r  a      akotarat          a
SFX r  a      akotara          a
SFX r  a      akotatik          a
SFX r  a      akotan          a
SFX r  a      akotarik          a
SFX r  a      akoz          a
SFX r  a      akorekin          a
SFX r  a      akorendako          a
SFX r  a      akorentzat          a
SFX r  a      akori          a
SFX r  a      akorik          a
SFX r  a      akoan          a
SFX r  a      akoraino          a
SFX r  a      akorantz          a
SFX r  a      akorat          a
SFX r  a      akora          a
SFX r  a      akotik          a
SFX r  a      araino          a
SFX r  a      arainoko          a
SFX r  a      arantz          a
SFX r  a      arantzago          a
SFX r  a      arantzegi          a
SFX r  a      aranzko          a
SFX r  a      arat          a
SFX r  a      arako          a
SFX r  a      ara          a
SFX r  a      arago          a
SFX r  a      atik          a
SFX r  a      atiko          a
SFX r  a      agan          a
SFX r  a      agana          a
SFX r  a      aganaino          a
SFX r  a      aganantz          a
SFX r  a      agandik          a
SFX r  a      ei          a
SFX r  a      ek          a
SFX r  a      ekin          a
SFX r  a      ekiko          a
SFX r  a      endako          a
SFX r  a      entzat          a
SFX r  a      entzako          a
SFX r  a      etako          a
SFX r  a      etakoa          a
SFX r  a      etakoago          a
SFX r  a      etakoak          a
SFX r  a      etakoarekin          a
SFX r  a      etakoarendako          a
SFX r  a      etakoarentzat          a
SFX r  a      etakoari          a
SFX r  a      etakoaz          a
SFX r  a      etakoegi          a
SFX r  a      etakoei          a
SFX r  a      etakoek          a
SFX r  a      etakoekin          a
SFX r  a      etakoendako          a
SFX r  a      etakoentzat          a
SFX r  a      etakoetaraino          a
SFX r  a      etakoetarantz          a
SFX r  a      etakoetarat          a
SFX r  a      etakoetara          a
SFX r  a      etakoetatik          a
SFX r  a      etakoetan          a
SFX r  a      etakoetarik          a
SFX r  a      etakoez          a
SFX r  a      etakogatik          a
SFX r  a      etakooi          a
SFX r  a      etakook          a
SFX r  a      etakookin          a
SFX r  a      etakoontzat          a
SFX r  a      etakootaz          a
SFX r  a      etakooz          a
SFX r  a      etakotzat          a
SFX r  a      etakok          a
SFX r  a      etakotaraino          a
SFX r  a      etakotarantz          a
SFX r  a      etakotarat          a
SFX r  a      etakotara          a
SFX r  a      etakotatik          a
SFX r  a      etakotan          a
SFX r  a      etakotarik          a
SFX r  a      etakoz          a
SFX r  a      etakorekin          a
SFX r  a      etakorendako          a
SFX r  a      etakorentzat          a
SFX r  a      etakori          a
SFX r  a      etakorik          a
SFX r  a      etakoan          a
SFX r  a      etakoraino          a
SFX r  a      etakorantz          a
SFX r  a      etakorat          a
SFX r  a      etakora          a
SFX r  a      etakotik          a
SFX r  a      etaraino          a
SFX r  a      etarainoko          a
SFX r  a      etarantz          a
SFX r  a      etarantzago          a
SFX r  a      etarantzegi          a
SFX r  a      etaranzko          a
SFX r  a      etarat          a
SFX r  a      etarako          a
SFX r  a      etara          a
SFX r  a      etarago          a
SFX r  a      etatik          a
SFX r  a      etatiko          a
SFX r  a      etan          a
SFX r  a      etarik          a
SFX r  a      etariko          a
SFX r  a      ez          a
SFX r  a      en          a
SFX r  a      ena          a
SFX r  a      enak          a
SFX r  a      enarekin          a
SFX r  a      enarendako          a
SFX r  a      enarentzat          a
SFX r  a      enari          a
SFX r  a      enaz          a
SFX r  a      enei          a
SFX r  a      enek          a
SFX r  a      enekin          a
SFX r  a      enendako          a
SFX r  a      enentzat          a
SFX r  a      enetaraino          a
SFX r  a      enetarantz          a
SFX r  a      enetarat          a
SFX r  a      enetara          a
SFX r  a      enetatik          a
SFX r  a      enetan          a
SFX r  a      enetarik          a
SFX r  a      enez          a
SFX r  a      engan          a
SFX r  a      engana          a
SFX r  a      enganaino          a
SFX r  a      enganantz          a
SFX r  a      engandik          a
SFX r  a      engatik          a
SFX r  a      enoi          a
SFX r  a      enok          a
SFX r  a      enokin          a
SFX r  a      enontzat          a
SFX r  a      enotaz          a
SFX r  a      enoz          a
SFX r  a      eni          a
SFX r  a      enik          a
SFX r  a      enean          a
SFX r  a      eneraino          a
SFX r  a      enerantz          a
SFX r  a      enerat          a
SFX r  a      enera          a
SFX r  a      enetik          a
SFX r  a      oi          a
SFX r  a      ok          a
SFX r  a      okin          a
SFX r  a      okiko          a
SFX r  a      ontzat          a
SFX r  a      ontzako          a
SFX r  a      otaz          a
SFX r  a      otako          a
SFX r  a      otaraino          a
SFX r  a      otarantz          a
SFX r  a      otarat          a
SFX r  a      otara          a
SFX r  a      otatik          a
SFX r  a      otan          a
SFX r  a      otarik          a
SFX r  a      oz          a
SFX r  a      on          a
SFX r  a      ona          a
SFX r  a      onak          a
SFX r  a      onarekin          a
SFX r  a      onarendako          a
SFX r  a      onarentzat          a
SFX r  a      onari          a
SFX r  a      onaz          a
SFX r  a      onei          a
SFX r  a      onek          a
SFX r  a      onekin          a
SFX r  a      onendako          a
SFX r  a      onentzat          a
SFX r  a      onez          a
SFX r  a      ongan          a
SFX r  a      ongana          a
SFX r  a      onganaino          a
SFX r  a      onganantz          a
SFX r  a      ongandik          a
SFX r  a      ongatik          a
SFX r  a      onoi          a
SFX r  a      onok          a
SFX r  a      onokin          a
SFX r  a      onontzat          a
SFX r  a      onotaz          a
SFX r  a      onoz          a
SFX r  a      oni          a
SFX r  a      onik          a
SFX r  a      onean          a
SFX r  a      oneraino          a
SFX r  a      onerantz          a
SFX r  a      onerat          a
SFX r  a      onera          a
SFX r  a      onetik          a
SFX r  a      an          a
SFX s Y 406
SFX s  e      ea          e
SFX s  e      eak          e
SFX s  e      earekin          e
SFX s  e      earekiko          e
SFX s  e      earendako          e
SFX s  e      earentzat          e
SFX s  e      earentzako          e
SFX s  e      earen          e
SFX s  e      earena          e
SFX s  e      earenak          e
SFX s  e      earenarekin          e
SFX s  e      earenarendako          e
SFX s  e      earenarentzat          e
SFX s  e      earenari          e
SFX s  e      earenaz          e
SFX s  e      earenei          e
SFX s  e      earenek          e
SFX s  e      earenekin          e
SFX s  e      earenendako          e
SFX s  e      earenentzat          e
SFX s  e      earenetaraino          e
SFX s  e      earenetarantz          e
SFX s  e      earenetarat          e
SFX s  e      earenetara          e
SFX s  e      earenetatik          e
SFX s  e      earenetan          e
SFX s  e      earenetarik          e
SFX s  e      earenez          e
SFX s  e      earengan          e
SFX s  e      earengana          e
SFX s  e      earenganaino          e
SFX s  e      earenganantz          e
SFX s  e      earengandik          e
SFX s  e      earengatik          e
SFX s  e      earenoi          e
SFX s  e      earenok          e
SFX s  e      earenokin          e
SFX s  e      earenontzat          e
SFX s  e      earenotaz          e
SFX s  e      earenoz          e
SFX s  e      eareni          e
SFX s  e      earenik          e
SFX s  e      earenean          e
SFX s  e      eareneraino          e
SFX s  e      earenerantz          e
SFX s  e      earenerat          e
SFX s  e      earenera          e
SFX s  e      earenetik          e
SFX s  e      eari          e
SFX s  e      eaz          e
SFX s  e      eagan          e
SFX s  e      eagana          e
SFX s  e      eaganaino          e
SFX s  e      eaganantz          e
SFX s  e      eagandik          e
SFX s  e      eagatik          e
SFX s  e      eei          e
SFX s  e      eek          e
SFX s  e      eekin          e
SFX s  e      eekiko          e
SFX s  e      eendako          e
SFX s  e      eentzat          e
SFX s  e      eentzako          e
SFX s  e      eetako          e
SFX s  e      eetakoa          e
SFX s  e      eetakoago          e
SFX s  e      eetakoak          e
SFX s  e      eetakoarekin          e
SFX s  e      eetakoarendako          e
SFX s  e      eetakoarentzat          e
SFX s  e      eetakoari          e
SFX s  e      eetakoaz          e
SFX s  e      eetakoegi          e
SFX s  e      eetakoei          e
SFX s  e      eetakoek          e
SFX s  e      eetakoekin          e
SFX s  e      eetakoendako          e
SFX s  e      eetakoentzat          e
SFX s  e      eetakoetaraino          e
SFX s  e      eetakoetarantz          e
SFX s  e      eetakoetarat          e
SFX s  e      eetakoetara          e
SFX s  e      eetakoetatik          e
SFX s  e      eetakoetan          e
SFX s  e      eetakoetarik          e
SFX s  e      eetakoez          e
SFX s  e      eetakogatik          e
SFX s  e      eetakooi          e
SFX s  e      eetakook          e
SFX s  e      eetakookin          e
SFX s  e      eetakoontzat          e
SFX s  e      eetakootaz          e
SFX s  e      eetakooz          e
SFX s  e      eetakotzat          e
SFX s  e      eetakok          e
SFX s  e      eetakotaraino          e
SFX s  e      eetakotarantz          e
SFX s  e      eetakotarat          e
SFX s  e      eetakotara          e
SFX s  e      eetakotatik          e
SFX s  e      eetakotan          e
SFX s  e      eetakotarik          e
SFX s  e      eetakoz          e
SFX s  e      eetakorekin          e
SFX s  e      eetakorendako          e
SFX s  e      eetakorentzat          e
SFX s  e      eetakori          e
SFX s  e      eetakorik          e
SFX s  e      eetakoan          e
SFX s  e      eetakoraino          e
SFX s  e      eetakorantz          e
SFX s  e      eetakorat          e
SFX s  e      eetakora          e
SFX s  e      eetakotik          e
SFX s  e      eetaraino          e
SFX s  e      eetarainoko          e
SFX s  e      eetarantz          e
SFX s  e      eetarantzago          e
SFX s  e      eetarantzegi          e
SFX s  e      eetaranzko          e
SFX s  e      eetarat          e
SFX s  e      eetarako          e
SFX s  e      eetara          e
SFX s  e      eetarago          e
SFX s  e      eetatik          e
SFX s  e      eetatiko          e
SFX s  e      eetan          e
SFX s  e      eetarik          e
SFX s  e      eetariko          e
SFX s  e      eez          e
SFX s  e      een          e
SFX s  e      eena          e
SFX s  e      eenak          e
SFX s  e      eenarekin          e
SFX s  e      eenarendako          e
SFX s  e      eenarentzat          e
SFX s  e      eenari          e
SFX s  e      eenaz          e
SFX s  e      eenei          e
SFX s  e      eenek          e
SFX s  e      eenekin          e
SFX s  e      eenendako          e
SFX s  e      eenentzat          e
SFX s  e      eenetaraino          e
SFX s  e      eenetarantz          e
SFX s  e      eenetarat          e
SFX s  e      eenetara          e
SFX s  e      eenetatik          e
SFX s  e      eenetan          e
SFX s  e      eenetarik          e
SFX s  e      eenez          e
SFX s  e      eengan          e
SFX s  e      eengana          e
SFX s  e      eenganaino          e
SFX s  e      eenganantz          e
SFX s  e      eengandik          e
SFX s  e      eengatik          e
SFX s  e      eenoi          e
SFX s  e      eenok          e
SFX s  e      eenokin          e
SFX s  e      eenontzat          e
SFX s  e      eenotaz          e
SFX s  e      eenoz          e
SFX s  e      eeni          e
SFX s  e      eenik          e
SFX s  e      eenean          e
SFX s  e      eeneraino          e
SFX s  e      eenerantz          e
SFX s  e      eenerat          e
SFX s  e      eenera          e
SFX s  e      eenetik          e
SFX s  e      egatik          e
SFX s  e      egatiko          e
SFX s  e      eoi          e
SFX s  e      eok          e
SFX s  e      eokin          e
SFX s  e      eokiko          e
SFX s  e      eontzat          e
SFX s  e      eontzako          e
SFX s  e      eotaz          e
SFX s  e      eotako          e
SFX s  e      eotaraino          e
SFX s  e      eotarantz          e
SFX s  e      eotarat          e
SFX s  e      eotara          e
SFX s  e      eotatik          e
SFX s  e      eotan          e
SFX s  e      eotarik          e
SFX s  e      eoz          e
SFX s  e      eon          e
SFX s  e      eona          e
SFX s  e      eonak          e
SFX s  e      eonarekin          e
SFX s  e      eonarendako          e
SFX s  e      eonarentzat          e
SFX s  e      eonari          e
SFX s  e      eonaz          e
SFX s  e      eonei          e
SFX s  e      eonek          e
SFX s  e      eonekin          e
SFX s  e      eonendako          e
SFX s  e      eonentzat          e
SFX s  e      eonez          e
SFX s  e      eongan          e
SFX s  e      eongana          e
SFX s  e      eonganaino          e
SFX s  e      eonganantz          e
SFX s  e      eongandik          e
SFX s  e      eongatik          e
SFX s  e      eonoi          e
SFX s  e      eonok          e
SFX s  e      eonokin          e
SFX s  e      eonontzat          e
SFX s  e      eonotaz          e
SFX s  e      eonoz          e
SFX s  e      eoni          e
SFX s  e      eonik          e
SFX s  e      eonean          e
SFX s  e      eoneraino          e
SFX s  e      eonerantz          e
SFX s  e      eonerat          e
SFX s  e      eonera          e
SFX s  e      eonetik          e
SFX s  e      etzat          e
SFX s  e      ek          e
SFX s  e      etako          e
SFX s  e      etakoa          e
SFX s  e      etakoago          e
SFX s  e      etakoak          e
SFX s  e      etakoarekin          e
SFX s  e      etakoarendako          e
SFX s  e      etakoarentzat          e
SFX s  e      etakoari          e
SFX s  e      etakoaz          e
SFX s  e      etakoegi          e
SFX s  e      etakoei          e
SFX s  e      etakoek          e
SFX s  e      etakoekin          e
SFX s  e      etakoendako          e
SFX s  e      etakoentzat          e
SFX s  e      etakoetaraino          e
SFX s  e      etakoetarantz          e
SFX s  e      etakoetarat          e
SFX s  e      etakoetara          e
SFX s  e      etakoetatik          e
SFX s  e      etakoetan          e
SFX s  e      etakoetarik          e
SFX s  e      etakoez          e
SFX s  e      etakogatik          e
SFX s  e      etakooi          e
SFX s  e      etakook          e
SFX s  e      etakookin          e
SFX s  e      etakoontzat          e
SFX s  e      etakootaz          e
SFX s  e      etakooz          e
SFX s  e      etakotzat          e
SFX s  e      etakok          e
SFX s  e      etakotaraino          e
SFX s  e      etakotarantz          e
SFX s  e      etakotarat          e
SFX s  e      etakotara          e
SFX s  e      etakotatik          e
SFX s  e      etakotan          e
SFX s  e      etakotarik          e
SFX s  e      etakoz          e
SFX s  e      etakorekin          e
SFX s  e      etakorendako          e
SFX s  e      etakorentzat          e
SFX s  e      etakori          e
SFX s  e      etakorik          e
SFX s  e      etakoan          e
SFX s  e      etakoraino          e
SFX s  e      etakorantz          e
SFX s  e      etakorat          e
SFX s  e      etakora          e
SFX s  e      etakotik          e
SFX s  e      etaraino          e
SFX s  e      etarainoko          e
SFX s  e      etarantz          e
SFX s  e      etarantzago          e
SFX s  e      etarantzegi          e
SFX s  e      etaranzko          e
SFX s  e      etarat          e
SFX s  e      etarako          e
SFX s  e      etara          e
SFX s  e      etarago          e
SFX s  e      etatik          e
SFX s  e      etatiko          e
SFX s  e      etan          e
SFX s  e      etarik          e
SFX s  e      etariko          e
SFX s  e      ez          e
SFX s  e      ezko          e
SFX s  e      erekin          e
SFX s  e      erekiko          e
SFX s  e      erendako          e
SFX s  e      erentzat          e
SFX s  e      erentzako          e
SFX s  e      eren          e
SFX s  e      erena          e
SFX s  e      erenak          e
SFX s  e      erenarekin          e
SFX s  e      erenarendako          e
SFX s  e      erenarentzat          e
SFX s  e      erenari          e
SFX s  e      erenaz          e
SFX s  e      erenei          e
SFX s  e      erenek          e
SFX s  e      erenekin          e
SFX s  e      erenendako          e
SFX s  e      erenentzat          e
SFX s  e      erenetaraino          e
SFX s  e      erenetarantz          e
SFX s  e      erenetarat          e
SFX s  e      erenetara          e
SFX s  e      erenetatik          e
SFX s  e      erenetan          e
SFX s  e      erenetarik          e
SFX s  e      erenez          e
SFX s  e      erengan          e
SFX s  e      erengana          e
SFX s  e      erenganaino          e
SFX s  e      erenganantz          e
SFX s  e      erengandik          e
SFX s  e      erengatik          e
SFX s  e      erenoi          e
SFX s  e      erenok          e
SFX s  e      erenokin          e
SFX s  e      erenontzat          e
SFX s  e      erenotaz          e
SFX s  e      erenoz          e
SFX s  e      ereni          e
SFX s  e      erenik          e
SFX s  e      erenean          e
SFX s  e      ereneraino          e
SFX s  e      erenerantz          e
SFX s  e      erenerat          e
SFX s  e      erenera          e
SFX s  e      erenetik          e
SFX s  e      eregatik          e
SFX s  e      eri          e
SFX s  e      erik          e
SFX s  e      ean          e
SFX s  e      eko          e
SFX s  e      ekoa          e
SFX s  e      ekoago          e
SFX s  e      ekoak          e
SFX s  e      ekoarekin          e
SFX s  e      ekoarendako          e
SFX s  e      ekoarentzat          e
SFX s  e      ekoari          e
SFX s  e      ekoaz          e
SFX s  e      ekoegi          e
SFX s  e      ekoei          e
SFX s  e      ekoek          e
SFX s  e      ekoekin          e
SFX s  e      ekoendako          e
SFX s  e      ekoentzat          e
SFX s  e      ekoetaraino          e
SFX s  e      ekoetarantz          e
SFX s  e      ekoetarat          e
SFX s  e      ekoetara          e
SFX s  e      ekoetatik          e
SFX s  e      ekoetan          e
SFX s  e      ekoetarik          e
SFX s  e      ekoez          e
SFX s  e      ekogatik          e
SFX s  e      ekooi          e
SFX s  e      ekook          e
SFX s  e      ekookin          e
SFX s  e      ekoontzat          e
SFX s  e      ekootaz          e
SFX s  e      ekooz          e
SFX s  e      ekotzat          e
SFX s  e      ekok          e
SFX s  e      ekotaraino          e
SFX s  e      ekotarantz          e
SFX s  e      ekotarat          e
SFX s  e      ekotara          e
SFX s  e      ekotatik          e
SFX s  e      ekotan          e
SFX s  e      ekotarik          e
SFX s  e      ekoz          e
SFX s  e      ekorekin          e
SFX s  e      ekorendako          e
SFX s  e      ekorentzat          e
SFX s  e      ekori          e
SFX s  e      ekorik          e
SFX s  e      ekoan          e
SFX s  e      ekoraino          e
SFX s  e      ekorantz          e
SFX s  e      ekorat          e
SFX s  e      ekora          e
SFX s  e      ekotik          e
SFX s  e      eraino          e
SFX s  e      erainoko          e
SFX s  e      erantz          e
SFX s  e      erantzago          e
SFX s  e      erantzegi          e
SFX s  e      eranzko          e
SFX s  e      erat          e
SFX s  e      erako          e
SFX s  e      era          e
SFX s  e      erago          e
SFX s  e      etik          e
SFX s  e      etiko          e
SFX t Y 411
SFX t  0      a          .
SFX t  0      ak          .
SFX t  0      arekin          .
SFX t  0      arekiko          .
SFX t  0      arendako          .
SFX t  0      arentzat          .
SFX t  0      arentzako          .
SFX t  0      aren          .
SFX t  0      arena          .
SFX t  0      arenak          .
SFX t  0      arenarekin          .
SFX t  0      arenarendako          .
SFX t  0      arenarentzat          .
SFX t  0      arenari          .
SFX t  0      arenaz          .
SFX t  0      arenei          .
SFX t  0      arenek          .
SFX t  0      arenekin          .
SFX t  0      arenendako          .
SFX t  0      arenentzat          .
SFX t  0      arenetaraino          .
SFX t  0      arenetarantz          .
SFX t  0      arenetarat          .
SFX t  0      arenetara          .
SFX t  0      arenetatik          .
SFX t  0      arenetan          .
SFX t  0      arenetarik          .
SFX t  0      arenez          .
SFX t  0      arengan          .
SFX t  0      arengana          .
SFX t  0      arenganaino          .
SFX t  0      arenganantz          .
SFX t  0      arengandik          .
SFX t  0      arengatik          .
SFX t  0      arenoi          .
SFX t  0      arenok          .
SFX t  0      arenokin          .
SFX t  0      arenontzat          .
SFX t  0      arenotaz          .
SFX t  0      arenoz          .
SFX t  0      areni          .
SFX t  0      arenik          .
SFX t  0      arenean          .
SFX t  0      areneraino          .
SFX t  0      arenerantz          .
SFX t  0      arenerat          .
SFX t  0      arenera          .
SFX t  0      arenetik          .
SFX t  0      ari          .
SFX t  0      az          .
SFX t  0      agan          .
SFX t  0      agana          .
SFX t  0      aganaino          .
SFX t  0      aganantz          .
SFX t  0      agandik          .
SFX t  0      agatik          .
SFX t  0      ei          .
SFX t  0      ek          .
SFX t  0      ekin          .
SFX t  0      ekiko          .
SFX t  0      en          .
SFX t  0      endako          .
SFX t  0      entzat          .
SFX t  0      entzako          .
SFX t  0      ena          .
SFX t  0      enak          .
SFX t  0      enarekin          .
SFX t  0      enarendako          .
SFX t  0      enarentzat          .
SFX t  0      enaren          .
SFX t  0      enari          .
SFX t  0      enaz          .
SFX t  0      enei          .
SFX t  0      enek          .
SFX t  0      enekin          .
SFX t  0      enendako          .
SFX t  0      enentzat          .
SFX t  0      enetako          .
SFX t  0      enetaraino          .
SFX t  0      enetarantz          .
SFX t  0      enetarat          .
SFX t  0      enetara          .
SFX t  0      enetatik          .
SFX t  0      enetan          .
SFX t  0      enetarik          .
SFX t  0      enez          .
SFX t  0      enen          .
SFX t  0      engatik          .
SFX t  0      enoi          .
SFX t  0      enok          .
SFX t  0      enokin          .
SFX t  0      enontzat          .
SFX t  0      enotaz          .
SFX t  0      enoz          .
SFX t  0      enon          .
SFX t  0      eni          .
SFX t  0      enik          .
SFX t  0      enean          .
SFX t  0      eneko          .
SFX t  0      eneraino          .
SFX t  0      enerantz          .
SFX t  0      enerat          .
SFX t  0      enera          .
SFX t  0      enetik          .
SFX t  0      etako          .
SFX t  0      etakoa          .
SFX t  0      etakoago          .
SFX t  0      etakoak          .
SFX t  0      etakoarekin          .
SFX t  0      etakoarendako          .
SFX t  0      etakoarentzat          .
SFX t  0      etakoari          .
SFX t  0      etakoaz          .
SFX t  0      etakoegi          .
SFX t  0      etakoei          .
SFX t  0      etakoek          .
SFX t  0      etakoekin          .
SFX t  0      etakoendako          .
SFX t  0      etakoentzat          .
SFX t  0      etakoetaraino          .
SFX t  0      etakoetarantz          .
SFX t  0      etakoetarat          .
SFX t  0      etakoetara          .
SFX t  0      etakoetatik          .
SFX t  0      etakoetan          .
SFX t  0      etakoetarik          .
SFX t  0      etakoez          .
SFX t  0      etakogatik          .
SFX t  0      etakooi          .
SFX t  0      etakook          .
SFX t  0      etakookin          .
SFX t  0      etakoontzat          .
SFX t  0      etakootaz          .
SFX t  0      etakooz          .
SFX t  0      etakotzat          .
SFX t  0      etakok          .
SFX t  0      etakotaraino          .
SFX t  0      etakotarantz          .
SFX t  0      etakotarat          .
SFX t  0      etakotara          .
SFX t  0      etakotatik          .
SFX t  0      etakotan          .
SFX t  0      etakotarik          .
SFX t  0      etakoz          .
SFX t  0      etakorekin          .
SFX t  0      etakorendako          .
SFX t  0      etakorentzat          .
SFX t  0      etakori          .
SFX t  0      etakorik          .
SFX t  0      etakoan          .
SFX t  0      etakoraino          .
SFX t  0      etakorantz          .
SFX t  0      etakorat          .
SFX t  0      etakora          .
SFX t  0      etakotik          .
SFX t  0      etaraino          .
SFX t  0      etarainoko          .
SFX t  0      etarantz          .
SFX t  0      etarantzago          .
SFX t  0      etarantzegi          .
SFX t  0      etaranzko          .
SFX t  0      etarat          .
SFX t  0      etarako          .
SFX t  0      etara          .
SFX t  0      etarago          .
SFX t  0      etatik          .
SFX t  0      etatiko          .
SFX t  0      etan          .
SFX t  0      etarik          .
SFX t  0      etariko          .
SFX t  0      ez          .
SFX t  0      engan          .
SFX t  0      engana          .
SFX t  0      enganaino          .
SFX t  0      enganantz          .
SFX t  0      engandik          .
SFX t  0      gatik          .
SFX t  0      gatiko          .
SFX t  0      oi          .
SFX t  0      ok          .
SFX t  0      okin          .
SFX t  0      okiko          .
SFX t  0      ontzat          .
SFX t  0      ontzako          .
SFX t  0      otaz          .
SFX t  0      otako          .
SFX t  0      otaraino          .
SFX t  0      otarantz          .
SFX t  0      otarat          .
SFX t  0      otara          .
SFX t  0      otatik          .
SFX t  0      otan          .
SFX t  0      otarik          .
SFX t  0      oz          .
SFX t  0      on          .
SFX t  0      ona          .
SFX t  0      onak          .
SFX t  0      onarekin          .
SFX t  0      onarendako          .
SFX t  0      onarentzat          .
SFX t  0      onari          .
SFX t  0      onaz          .
SFX t  0      onei          .
SFX t  0      onek          .
SFX t  0      onekin          .
SFX t  0      onendako          .
SFX t  0      onentzat          .
SFX t  0      onez          .
SFX t  0      ongan          .
SFX t  0      ongana          .
SFX t  0      onganaino          .
SFX t  0      onganantz          .
SFX t  0      ongandik          .
SFX t  0      ongatik          .
SFX t  0      onoi          .
SFX t  0      onok          .
SFX t  0      onokin          .
SFX t  0      onontzat          .
SFX t  0      onotaz          .
SFX t  0      onoz          .
SFX t  0      oni          .
SFX t  0      onik          .
SFX t  0      onean          .
SFX t  0      oneraino          .
SFX t  0      onerantz          .
SFX t  0      onerat          .
SFX t  0      onera          .
SFX t  0      onetik          .
SFX t  0      tzat          .
SFX t  0      k          .
SFX t  0      tako          .
SFX t  0      takoa          .
SFX t  0      takoago          .
SFX t  0      takoak          .
SFX t  0      takoarekin          .
SFX t  0      takoarendako          .
SFX t  0      takoarentzat          .
SFX t  0      takoari          .
SFX t  0      takoaz          .
SFX t  0      takoegi          .
SFX t  0      takoei          .
SFX t  0      takoek          .
SFX t  0      takoekin          .
SFX t  0      takoendako          .
SFX t  0      takoentzat          .
SFX t  0      takoetaraino          .
SFX t  0      takoetarantz          .
SFX t  0      takoetarat          .
SFX t  0      takoetara          .
SFX t  0      takoetatik          .
SFX t  0      takoetan          .
SFX t  0      takoetarik          .
SFX t  0      takoez          .
SFX t  0      takogatik          .
SFX t  0      takooi          .
SFX t  0      takook          .
SFX t  0      takookin          .
SFX t  0      takoontzat          .
SFX t  0      takootaz          .
SFX t  0      takooz          .
SFX t  0      takotzat          .
SFX t  0      takok          .
SFX t  0      takotaraino          .
SFX t  0      takotarantz          .
SFX t  0      takotarat          .
SFX t  0      takotara          .
SFX t  0      takotatik          .
SFX t  0      takotan          .
SFX t  0      takotarik          .
SFX t  0      takoz          .
SFX t  0      takorekin          .
SFX t  0      takorendako          .
SFX t  0      takorentzat          .
SFX t  0      takori          .
SFX t  0      takorik          .
SFX t  0      takoan          .
SFX t  0      takoraino          .
SFX t  0      takorantz          .
SFX t  0      takorat          .
SFX t  0      takora          .
SFX t  0      takotik          .
SFX t  0      taraino          .
SFX t  0      tarainoko          .
SFX t  0      tarantz          .
SFX t  0      tarantzago          .
SFX t  0      tarantzegi          .
SFX t  0      taranzko          .
SFX t  0      tarat          .
SFX t  0      tarako          .
SFX t  0      tara          .
SFX t  0      tarago          .
SFX t  0      tatik          .
SFX t  0      tatiko          .
SFX t  0      tan          .
SFX t  0      tarik          .
SFX t  0      tariko          .
SFX t  0      z          .
SFX t  0      zko          .
SFX t  0      rekin          .
SFX t  0      rekiko          .
SFX t  0      rendako          .
SFX t  0      rentzat          .
SFX t  0      rentzako          .
SFX t  0      ren          .
SFX t  0      rena          .
SFX t  0      renak          .
SFX t  0      renarekin          .
SFX t  0      renarendako          .
SFX t  0      renarentzat          .
SFX t  0      renari          .
SFX t  0      renaz          .
SFX t  0      renei          .
SFX t  0      renek          .
SFX t  0      renekin          .
SFX t  0      renendako          .
SFX t  0      renentzat          .
SFX t  0      renetaraino          .
SFX t  0      renetarantz          .
SFX t  0      renetarat          .
SFX t  0      renetara          .
SFX t  0      renetatik          .
SFX t  0      renetan          .
SFX t  0      renetarik          .
SFX t  0      renez          .
SFX t  0      rengan          .
SFX t  0      rengana          .
SFX t  0      renganaino          .
SFX t  0      renganantz          .
SFX t  0      rengandik          .
SFX t  0      rengatik          .
SFX t  0      renoi          .
SFX t  0      renok          .
SFX t  0      renokin          .
SFX t  0      renontzat          .
SFX t  0      renotaz          .
SFX t  0      renoz          .
SFX t  0      reni          .
SFX t  0      renik          .
SFX t  0      renean          .
SFX t  0      reneraino          .
SFX t  0      renerantz          .
SFX t  0      renerat          .
SFX t  0      renera          .
SFX t  0      renetik          .
SFX t  0      regatik          .
SFX t  0      ri          .
SFX t  0      rik          .
SFX t  0      an          .
SFX t  0      ko          .
SFX t  0      koa          .
SFX t  0      koago          .
SFX t  0      koak          .
SFX t  0      koarekin          .
SFX t  0      koarendako          .
SFX t  0      koarentzat          .
SFX t  0      koari          .
SFX t  0      koaz          .
SFX t  0      koegi          .
SFX t  0      koei          .
SFX t  0      koek          .
SFX t  0      koekin          .
SFX t  0      koendako          .
SFX t  0      koentzat          .
SFX t  0      koetaraino          .
SFX t  0      koetarantz          .
SFX t  0      koetarat          .
SFX t  0      koetara          .
SFX t  0      koetatik          .
SFX t  0      koetan          .
SFX t  0      koetarik          .
SFX t  0      koez          .
SFX t  0      kogatik          .
SFX t  0      kooi          .
SFX t  0      kook          .
SFX t  0      kookin          .
SFX t  0      koontzat          .
SFX t  0      kootaz          .
SFX t  0      kooz          .
SFX t  0      kotzat          .
SFX t  0      kok          .
SFX t  0      kotaraino          .
SFX t  0      kotarantz          .
SFX t  0      kotarat          .
SFX t  0      kotara          .
SFX t  0      kotatik          .
SFX t  0      kotan          .
SFX t  0      kotarik          .
SFX t  0      koz          .
SFX t  0      korekin          .
SFX t  0      korendako          .
SFX t  0      korentzat          .
SFX t  0      kori          .
SFX t  0      korik          .
SFX t  0      koan          .
SFX t  0      koraino          .
SFX t  0      korantz          .
SFX t  0      korat          .
SFX t  0      kora          .
SFX t  0      kotik          .
SFX t  0      raino          .
SFX t  0      rainoko          .
SFX t  0      rantz          .
SFX t  0      rantzago          .
SFX t  0      rantzegi          .
SFX t  0      ranzko          .
SFX t  0      rat          .
SFX t  0      rako          .
SFX t  0      ra          .
SFX t  0      rago          .
SFX t  0      tik          .
SFX t  0      tiko          .
SFX u Y 292
SFX u  0      a          .
SFX u  0      ak          .
SFX u  0      arekin          .
SFX u  0      arekiko          .
SFX u  0      arendako          .
SFX u  0      arentzat          .
SFX u  0      arentzako          .
SFX u  0      aren          .
SFX u  0      arena          .
SFX u  0      arenak          .
SFX u  0      arenarekin          .
SFX u  0      arenarendako          .
SFX u  0      arenarentzat          .
SFX u  0      arenari          .
SFX u  0      arenaz          .
SFX u  0      arenei          .
SFX u  0      arenek          .
SFX u  0      arenekin          .
SFX u  0      arenendako          .
SFX u  0      arenentzat          .
SFX u  0      arenetaraino          .
SFX u  0      arenetarantz          .
SFX u  0      arenetarat          .
SFX u  0      arenetara          .
SFX u  0      arenetatik          .
SFX u  0      arenetan          .
SFX u  0      arenetarik          .
SFX u  0      arenez          .
SFX u  0      arengan          .
SFX u  0      arengana          .
SFX u  0      arenganaino          .
SFX u  0      arenganantz          .
SFX u  0      arengandik          .
SFX u  0      arengatik          .
SFX u  0      arenoi          .
SFX u  0      arenok          .
SFX u  0      arenokin          .
SFX u  0      arenontzat          .
SFX u  0      arenotaz          .
SFX u  0      arenoz          .
SFX u  0      areni          .
SFX u  0      arenik          .
SFX u  0      arenean          .
SFX u  0      areneraino          .
SFX u  0      arenerantz          .
SFX u  0      arenerat          .
SFX u  0      arenera          .
SFX u  0      arenetik          .
SFX u  0      ari          .
SFX u  0      az          .
SFX u  0      agan          .
SFX u  0      agana          .
SFX u  0      aganaino          .
SFX u  0      aganantz          .
SFX u  0      agandik          .
SFX u  0      agatik          .
SFX u  0      ei          .
SFX u  0      ek          .
SFX u  0      ekin          .
SFX u  0      ekiko          .
SFX u  0      endako          .
SFX u  0      entzat          .
SFX u  0      entzako          .
SFX u  0      etako          .
SFX u  0      etakoa          .
SFX u  0      etakoago          .
SFX u  0      etakoak          .
SFX u  0      etakoarekin          .
SFX u  0      etakoarendako          .
SFX u  0      etakoarentzat          .
SFX u  0      etakoari          .
SFX u  0      etakoaz          .
SFX u  0      etakoegi          .
SFX u  0      etakoei          .
SFX u  0      etakoek          .
SFX u  0      etakoekin          .
SFX u  0      etakoendako          .
SFX u  0      etakoentzat          .
SFX u  0      etakoetaraino          .
SFX u  0      etakoetarantz          .
SFX u  0      etakoetarat          .
SFX u  0      etakoetara          .
SFX u  0      etakoetatik          .
SFX u  0      etakoetan          .
SFX u  0      etakoetarik          .
SFX u  0      etakoez          .
SFX u  0      etakogatik          .
SFX u  0      etakooi          .
SFX u  0      etakook          .
SFX u  0      etakookin          .
SFX u  0      etakoontzat          .
SFX u  0      etakootaz          .
SFX u  0      etakooz          .
SFX u  0      etakotzat          .
SFX u  0      etakok          .
SFX u  0      etakotaraino          .
SFX u  0      etakotarantz          .
SFX u  0      etakotarat          .
SFX u  0      etakotara          .
SFX u  0      etakotatik          .
SFX u  0      etakotan          .
SFX u  0      etakotarik          .
SFX u  0      etakoz          .
SFX u  0      etakorekin          .
SFX u  0      etakorendako          .
SFX u  0      etakorentzat          .
SFX u  0      etakori          .
SFX u  0      etakorik          .
SFX u  0      etakoan          .
SFX u  0      etakoraino          .
SFX u  0      etakorantz          .
SFX u  0      etakorat          .
SFX u  0      etakora          .
SFX u  0      etakotik          .
SFX u  0      etaraino          .
SFX u  0      etarainoko          .
SFX u  0      etarantz          .
SFX u  0      etarantzago          .
SFX u  0      etarantzegi          .
SFX u  0      etaranzko          .
SFX u  0      etarat          .
SFX u  0      etarako          .
SFX u  0      etara          .
SFX u  0      etarago          .
SFX u  0      etatik          .
SFX u  0      etatiko          .
SFX u  0      etan          .
SFX u  0      etarik          .
SFX u  0      etariko          .
SFX u  0      ez          .
SFX u  0      en          .
SFX u  0      ena          .
SFX u  0      enak          .
SFX u  0      enarekin          .
SFX u  0      enarendako          .
SFX u  0      enarentzat          .
SFX u  0      enari          .
SFX u  0      enaz          .
SFX u  0      enei          .
SFX u  0      enek          .
SFX u  0      enekin          .
SFX u  0      enendako          .
SFX u  0      enentzat          .
SFX u  0      enetaraino          .
SFX u  0      enetarantz          .
SFX u  0      enetarat          .
SFX u  0      enetara          .
SFX u  0      enetatik          .
SFX u  0      enetan          .
SFX u  0      enetarik          .
SFX u  0      enez          .
SFX u  0      engan          .
SFX u  0      engana          .
SFX u  0      enganaino          .
SFX u  0      enganantz          .
SFX u  0      engandik          .
SFX u  0      engatik          .
SFX u  0      enoi          .
SFX u  0      enok          .
SFX u  0      enokin          .
SFX u  0      enontzat          .
SFX u  0      enotaz          .
SFX u  0      enoz          .
SFX u  0      eni          .
SFX u  0      enik          .
SFX u  0      enean          .
SFX u  0      eneraino          .
SFX u  0      enerantz          .
SFX u  0      enerat          .
SFX u  0      enera          .
SFX u  0      enetik          .
SFX u  0      gatik          .
SFX u  0      gatiko          .
SFX u  0      oi          .
SFX u  0      ok          .
SFX u  0      okin          .
SFX u  0      okiko          .
SFX u  0      ontzat          .
SFX u  0      ontzako          .
SFX u  0      otaz          .
SFX u  0      otako          .
SFX u  0      otaraino          .
SFX u  0      otarantz          .
SFX u  0      otarat          .
SFX u  0      otara          .
SFX u  0      otatik          .
SFX u  0      otan          .
SFX u  0      otarik          .
SFX u  0      oz          .
SFX u  0      on          .
SFX u  0      ona          .
SFX u  0      onak          .
SFX u  0      onarekin          .
SFX u  0      onarendako          .
SFX u  0      onarentzat          .
SFX u  0      onari          .
SFX u  0      onaz          .
SFX u  0      onei          .
SFX u  0      onek          .
SFX u  0      onekin          .
SFX u  0      onendako          .
SFX u  0      onentzat          .
SFX u  0      onez          .
SFX u  0      ongan          .
SFX u  0      ongana          .
SFX u  0      onganaino          .
SFX u  0      onganantz          .
SFX u  0      ongandik          .
SFX u  0      ongatik          .
SFX u  0      onoi          .
SFX u  0      onok          .
SFX u  0      onokin          .
SFX u  0      onontzat          .
SFX u  0      onotaz          .
SFX u  0      onoz          .
SFX u  0      oni          .
SFX u  0      onik          .
SFX u  0      onean          .
SFX u  0      oneraino          .
SFX u  0      onerantz          .
SFX u  0      onerat          .
SFX u  0      onera          .
SFX u  0      onetik          .
SFX u  0      tzat          .
SFX u  0      ezko          .
SFX u  0      egatik          .
SFX u  0      i          .
SFX u  0      ik          .
SFX u  0      ean          .
SFX u  0      eko          .
SFX u  0      ekoa          .
SFX u  0      ekoago          .
SFX u  0      ekoak          .
SFX u  0      ekoarekin          .
SFX u  0      ekoarendako          .
SFX u  0      ekoarentzat          .
SFX u  0      ekoari          .
SFX u  0      ekoaz          .
SFX u  0      ekoegi          .
SFX u  0      ekoei          .
SFX u  0      ekoek          .
SFX u  0      ekoekin          .
SFX u  0      ekoendako          .
SFX u  0      ekoentzat          .
SFX u  0      ekoetaraino          .
SFX u  0      ekoetarantz          .
SFX u  0      ekoetarat          .
SFX u  0      ekoetara          .
SFX u  0      ekoetatik          .
SFX u  0      ekoetan          .
SFX u  0      ekoetarik          .
SFX u  0      ekoez          .
SFX u  0      ekogatik          .
SFX u  0      ekooi          .
SFX u  0      ekook          .
SFX u  0      ekookin          .
SFX u  0      ekoontzat          .
SFX u  0      ekootaz          .
SFX u  0      ekooz          .
SFX u  0      ekotzat          .
SFX u  0      ekok          .
SFX u  0      ekotaraino          .
SFX u  0      ekotarantz          .
SFX u  0      ekotarat          .
SFX u  0      ekotara          .
SFX u  0      ekotatik          .
SFX u  0      ekotan          .
SFX u  0      ekotarik          .
SFX u  0      ekoz          .
SFX u  0      ekorekin          .
SFX u  0      ekorendako          .
SFX u  0      ekorentzat          .
SFX u  0      ekori          .
SFX u  0      ekorik          .
SFX u  0      ekoan          .
SFX u  0      ekoraino          .
SFX u  0      ekorantz          .
SFX u  0      ekorat          .
SFX u  0      ekora          .
SFX u  0      ekotik          .
SFX u  0      eraino          .
SFX u  0      erainoko          .
SFX u  0      erantz          .
SFX u  0      erantzago          .
SFX u  0      erantzegi          .
SFX u  0      eranzko          .
SFX u  0      erat          .
SFX u  0      erako          .
SFX u  0      era          .
SFX u  0      erago          .
SFX u  0      etik          .
SFX u  0      etiko          .
SFX v Y 60
SFX v  a      agan          a
SFX v  a      agana          a
SFX v  a      aganako          a
SFX v  a      agandik          a
SFX v  a      agandiko          a
SFX v  a      agatik          a
SFX v  a      agatiko          a
SFX v  a      ataz          a
SFX v  a      atzat          a
SFX v  a      ak          a
SFX v  a      az          a
SFX v  a      azko          a
SFX v  a      arekin          a
SFX v  a      arekiko          a
SFX v  a      arendako          a
SFX v  a      arentzat          a
SFX v  a      arentzako          a
SFX v  a      aren          a
SFX v  a      arena          a
SFX v  a      arenak          a
SFX v  a      arenarekin          a
SFX v  a      arenarendako          a
SFX v  a      arenarentzat          a
SFX v  a      arenari          a
SFX v  a      arenaz          a
SFX v  a      arenei          a
SFX v  a      arenek          a
SFX v  a      arenekin          a
SFX v  a      arenendako          a
SFX v  a      arenentzat          a
SFX v  a      arenetaraino          a
SFX v  a      arenetarantz          a
SFX v  a      arenetarat          a
SFX v  a      arenetara          a
SFX v  a      arenetatik          a
SFX v  a      arenetan          a
SFX v  a      arenetarik          a
SFX v  a      arenez          a
SFX v  a      arengan          a
SFX v  a      arengana          a
SFX v  a      arenganaino          a
SFX v  a      arenganantz          a
SFX v  a      arengandik          a
SFX v  a      arengatik          a
SFX v  a      arenoi          a
SFX v  a      arenok          a
SFX v  a      arenokin          a
SFX v  a      arenontzat          a
SFX v  a      arenotaz          a
SFX v  a      arenoz          a
SFX v  a      areni          a
SFX v  a      arenik          a
SFX v  a      arenean          a
SFX v  a      areneraino          a
SFX v  a      arenerantz          a
SFX v  a      arenerat          a
SFX v  a      arenera          a
SFX v  a      arenetik          a
SFX v  a      ari          a
SFX v  a      arik          a
SFX w Y 60
SFX w  e      egan          e
SFX w  e      egana          e
SFX w  e      eganako          e
SFX w  e      egandik          e
SFX w  e      egandiko          e
SFX w  e      egatik          e
SFX w  e      egatiko          e
SFX w  e      etaz          e
SFX w  e      etzat          e
SFX w  e      ek          e
SFX w  e      ez          e
SFX w  e      ezko          e
SFX w  e      erekin          e
SFX w  e      erekiko          e
SFX w  e      erendako          e
SFX w  e      erentzat          e
SFX w  e      erentzako          e
SFX w  e      eren          e
SFX w  e      erena          e
SFX w  e      erenak          e
SFX w  e      erenarekin          e
SFX w  e      erenarendako          e
SFX w  e      erenarentzat          e
SFX w  e      erenari          e
SFX w  e      erenaz          e
SFX w  e      erenei          e
SFX w  e      erenek          e
SFX w  e      erenekin          e
SFX w  e      erenendako          e
SFX w  e      erenentzat          e
SFX w  e      erenetaraino          e
SFX w  e      erenetarantz          e
SFX w  e      erenetarat          e
SFX w  e      erenetara          e
SFX w  e      erenetatik          e
SFX w  e      erenetan          e
SFX w  e      erenetarik          e
SFX w  e      erenez          e
SFX w  e      erengan          e
SFX w  e      erengana          e
SFX w  e      erenganaino          e
SFX w  e      erenganantz          e
SFX w  e      erengandik          e
SFX w  e      erengatik          e
SFX w  e      erenoi          e
SFX w  e      erenok          e
SFX w  e      erenokin          e
SFX w  e      erenontzat          e
SFX w  e      erenotaz          e
SFX w  e      erenoz          e
SFX w  e      ereni          e
SFX w  e      erenik          e
SFX w  e      erenean          e
SFX w  e      ereneraino          e
SFX w  e      erenerantz          e
SFX w  e      erenerat          e
SFX w  e      erenera          e
SFX w  e      erenetik          e
SFX w  e      eri          e
SFX w  e      erik          e
SFX x Y 60
SFX x  0      gan          .
SFX x  0      gana          .
SFX x  0      ganako          .
SFX x  0      gandik          .
SFX x  0      gandiko          .
SFX x  0      gatik          .
SFX x  0      gatiko          .
SFX x  0      taz          .
SFX x  0      tzat          .
SFX x  0      k          .
SFX x  0      z          .
SFX x  0      zko          .
SFX x  0      rekin          .
SFX x  0      rekiko          .
SFX x  0      rendako          .
SFX x  0      rentzat          .
SFX x  0      rentzako          .
SFX x  0      ren          .
SFX x  0      rena          .
SFX x  0      renak          .
SFX x  0      renarekin          .
SFX x  0      renarendako          .
SFX x  0      renarentzat          .
SFX x  0      renari          .
SFX x  0      renaz          .
SFX x  0      renei          .
SFX x  0      renek          .
SFX x  0      renekin          .
SFX x  0      renendako          .
SFX x  0      renentzat          .
SFX x  0      renetaraino          .
SFX x  0      renetarantz          .
SFX x  0      renetarat          .
SFX x  0      renetara          .
SFX x  0      renetatik          .
SFX x  0      renetan          .
SFX x  0      renetarik          .
SFX x  0      renez          .
SFX x  0      rengan          .
SFX x  0      rengana          .
SFX x  0      renganaino          .
SFX x  0      renganantz          .
SFX x  0      rengandik          .
SFX x  0      rengatik          .
SFX x  0      renoi          .
SFX x  0      renok          .
SFX x  0      renokin          .
SFX x  0      renontzat          .
SFX x  0      renotaz          .
SFX x  0      renoz          .
SFX x  0      reni          .
SFX x  0      renik          .
SFX x  0      renean          .
SFX x  0      reneraino          .
SFX x  0      renerantz          .
SFX x  0      renerat          .
SFX x  0      renera          .
SFX x  0      renetik          .
SFX x  0      ri          .
SFX x  0      rik          .
SFX y Y 60
SFX y  0      gan          .
SFX y  0      gana          .
SFX y  0      ganako          .
SFX y  0      gandik          .
SFX y  0      gandiko          .
SFX y  0      gatik          .
SFX y  0      gatiko          .
SFX y  0      taz          .
SFX y  0      tzat          .
SFX y  0      ek          .
SFX y  0      ez          .
SFX y  0      ezko          .
SFX y  0      ekin          .
SFX y  0      ekiko          .
SFX y  0      endako          .
SFX y  0      entzat          .
SFX y  0      entzako          .
SFX y  0      en          .
SFX y  0      ena          .
SFX y  0      enak          .
SFX y  0      enarekin          .
SFX y  0      enarendako          .
SFX y  0      enarentzat          .
SFX y  0      enari          .
SFX y  0      enaz          .
SFX y  0      enei          .
SFX y  0      enek          .
SFX y  0      enekin          .
SFX y  0      enendako          .
SFX y  0      enentzat          .
SFX y  0      enetaraino          .
SFX y  0      enetarantz          .
SFX y  0      enetarat          .
SFX y  0      enetara          .
SFX y  0      enetatik          .
SFX y  0      enetan          .
SFX y  0      enetarik          .
SFX y  0      enez          .
SFX y  0      engan          .
SFX y  0      engana          .
SFX y  0      enganaino          .
SFX y  0      enganantz          .
SFX y  0      engandik          .
SFX y  0      engatik          .
SFX y  0      enoi          .
SFX y  0      enok          .
SFX y  0      enokin          .
SFX y  0      enontzat          .
SFX y  0      enotaz          .
SFX y  0      enoz          .
SFX y  0      eni          .
SFX y  0      enik          .
SFX y  0      enean          .
SFX y  0      eneraino          .
SFX y  0      enerantz          .
SFX y  0      enerat          .
SFX y  0      enera          .
SFX y  0      enetik          .
SFX y  0      i          .
SFX y  0      ik          .
SFX z Y 420
SFX z  r      rra          r
SFX z  r      rrago          r
SFX z  r      rragoa          r
SFX z  r      rragoak          r
SFX z  r      rragoarekin          r
SFX z  r      rragoarendako          r
SFX z  r      rragoarentzat          r
SFX z  r      rragoaren          r
SFX z  r      rragoari          r
SFX z  r      rragoaz          r
SFX z  r      rragoei          r
SFX z  r      rragoek          r
SFX z  r      rragoekin          r
SFX z  r      rragoendako          r
SFX z  r      rragoentzat          r
SFX z  r      rragoez          r
SFX z  r      rragoen          r
SFX z  r      rragogatik          r
SFX z  r      rragooi          r
SFX z  r      rragook          r
SFX z  r      rragookin          r
SFX z  r      rragoontzat          r
SFX z  r      rragootaz          r
SFX z  r      rragooz          r
SFX z  r      rragoon          r
SFX z  r      rragotzat          r
SFX z  r      rragok          r
SFX z  r      rragoz          r
SFX z  r      rragorekin          r
SFX z  r      rragorendako          r
SFX z  r      rragorentzat          r
SFX z  r      rragoren          r
SFX z  r      rragori          r
SFX z  r      rragorik          r
SFX z  r      rragoan          r
SFX z  r      rragoko          r
SFX z  r      rragoraino          r
SFX z  r      rragorantz          r
SFX z  r      rragorat          r
SFX z  r      rragora          r
SFX z  r      rragotik          r
SFX z  r      rrak          r
SFX z  r      rrarekin          r
SFX z  r      rrarekiko          r
SFX z  r      rrarendako          r
SFX z  r      rrarentzat          r
SFX z  r      rrarentzako          r
SFX z  r      rraren          r
SFX z  r      rrarena          r
SFX z  r      rrarenak          r
SFX z  r      rrarenarekin          r
SFX z  r      rrarenarendako          r
SFX z  r      rrarenarentzat          r
SFX z  r      rrarenari          r
SFX z  r      rrarenaz          r
SFX z  r      rrarenei          r
SFX z  r      rrarenek          r
SFX z  r      rrarenekin          r
SFX z  r      rrarenendako          r
SFX z  r      rrarenentzat          r
SFX z  r      rrarenetaraino          r
SFX z  r      rrarenetarantz          r
SFX z  r      rrarenetarat          r
SFX z  r      rrarenetara          r
SFX z  r      rrarenetatik          r
SFX z  r      rrarenetan          r
SFX z  r      rrarenetarik          r
SFX z  r      rrarenez          r
SFX z  r      rrarengan          r
SFX z  r      rrarengana          r
SFX z  r      rrarenganaino          r
SFX z  r      rrarenganantz          r
SFX z  r      rrarengandik          r
SFX z  r      rrarengatik          r
SFX z  r      rrarenoi          r
SFX z  r      rrarenok          r
SFX z  r      rrarenokin          r
SFX z  r      rrarenontzat          r
SFX z  r      rrarenotaz          r
SFX z  r      rrarenoz          r
SFX z  r      rrareni          r
SFX z  r      rrarenik          r
SFX z  r      rrarenean          r
SFX z  r      rrareneraino          r
SFX z  r      rrarenerantz          r
SFX z  r      rrarenerat          r
SFX z  r      rrarenera          r
SFX z  r      rrarenetik          r
SFX z  r      rrari          r
SFX z  r      rraz          r
SFX z  r      rragan          r
SFX z  r      rragana          r
SFX z  r      rraganaino          r
SFX z  r      rraganantz          r
SFX z  r      rragandik          r
SFX z  r      rragatik          r
SFX z  r      rregi          r
SFX z  r      rregia          r
SFX z  r      rregiak          r
SFX z  r      rregiarekin          r
SFX z  r      rregiarendako          r
SFX z  r      rregiarentzat          r
SFX z  r      rregiaren          r
SFX z  r      rregiari          r
SFX z  r      rregiaz          r
SFX z  r      rregiei          r
SFX z  r      rregiek          r
SFX z  r      rregiekin          r
SFX z  r      rregiendako          r
SFX z  r      rregientzat          r
SFX z  r      rregietako          r
SFX z  r      rregietaraino          r
SFX z  r      rregietarantz          r
SFX z  r      rregietarat          r
SFX z  r      rregietara          r
SFX z  r      rregietatik          r
SFX z  r      rregietan          r
SFX z  r      rregietarik          r
SFX z  r      rregiez          r
SFX z  r      rregien          r
SFX z  r      rregigatik          r
SFX z  r      rregioi          r
SFX z  r      rregiok          r
SFX z  r      rregiokin          r
SFX z  r      rregiontzat          r
SFX z  r      rregiotaz          r
SFX z  r      rregioz          r
SFX z  r      rregion          r
SFX z  r      rregitzat          r
SFX z  r      rregik          r
SFX z  r      rregitako          r
SFX z  r      rregitaraino          r
SFX z  r      rregitarantz          r
SFX z  r      rregitarat          r
SFX z  r      rregitara          r
SFX z  r      rregitatik          r
SFX z  r      rregitan          r
SFX z  r      rregitarik          r
SFX z  r      rregiz          r
SFX z  r      rregirekin          r
SFX z  r      rregirendako          r
SFX z  r      rregirentzat          r
SFX z  r      rregiren          r
SFX z  r      rregiri          r
SFX z  r      rregirik          r
SFX z  r      rregian          r
SFX z  r      rregiko          r
SFX z  r      rregiraino          r
SFX z  r      rregirantz          r
SFX z  r      rregirat          r
SFX z  r      rregira          r
SFX z  r      rregitik          r
SFX z  r      rrei          r
SFX z  r      rrek          r
SFX z  r      rrekin          r
SFX z  r      rrekiko          r
SFX z  r      rren          r
SFX z  r      rrendako          r
SFX z  r      rrentzat          r
SFX z  r      rrentzako          r
SFX z  r      rrena          r
SFX z  r      rrenak          r
SFX z  r      rrenarekin          r
SFX z  r      rrenarendako          r
SFX z  r      rrenarentzat          r
SFX z  r      rrenaren          r
SFX z  r      rrenari          r
SFX z  r      rrenaz          r
SFX z  r      rrenei          r
SFX z  r      rrenek          r
SFX z  r      rrenekin          r
SFX z  r      rrenendako          r
SFX z  r      rrenentzat          r
SFX z  r      rrenetako          r
SFX z  r      rrenetaraino          r
SFX z  r      rrenetarantz          r
SFX z  r      rrenetarat          r
SFX z  r      rrenetara          r
SFX z  r      rrenetatik          r
SFX z  r      rrenetan          r
SFX z  r      rrenetarik          r
SFX z  r      rrenez          r
SFX z  r      rrenen          r
SFX z  r      rrengatik          r
SFX z  r      rrenoi          r
SFX z  r      rrenok          r
SFX z  r      rrenokin          r
SFX z  r      rrenontzat          r
SFX z  r      rrenotaz          r
SFX z  r      rrenoz          r
SFX z  r      rrenon          r
SFX z  r      rreni          r
SFX z  r      rrenik          r
SFX z  r      rrenean          r
SFX z  r      rreneko          r
SFX z  r      rreneraino          r
SFX z  r      rrenerantz          r
SFX z  r      rrenerat          r
SFX z  r      rrenera          r
SFX z  r      rrenetik          r
SFX z  r      rretako          r
SFX z  r      rretakoa          r
SFX z  r      rretakoago          r
SFX z  r      rretakoak          r
SFX z  r      rretakoarekin          r
SFX z  r      rretakoarendako          r
SFX z  r      rretakoarentzat          r
SFX z  r      rretakoari          r
SFX z  r      rretakoaz          r
SFX z  r      rretakoegi          r
SFX z  r      rretakoei          r
SFX z  r      rretakoek          r
SFX z  r      rretakoekin          r
SFX z  r      rretakoendako          r
SFX z  r      rretakoentzat          r
SFX z  r      rretakoetaraino          r
SFX z  r      rretakoetarantz          r
SFX z  r      rretakoetarat          r
SFX z  r      rretakoetara          r
SFX z  r      rretakoetatik          r
SFX z  r      rretakoetan          r
SFX z  r      rretakoetarik          r
SFX z  r      rretakoez          r
SFX z  r      rretakogatik          r
SFX z  r      rretakooi          r
SFX z  r      rretakook          r
SFX z  r      rretakookin          r
SFX z  r      rretakoontzat          r
SFX z  r      rretakootaz          r
SFX z  r      rretakooz          r
SFX z  r      rretakotzat          r
SFX z  r      rretakok          r
SFX z  r      rretakotaraino          r
SFX z  r      rretakotarantz          r
SFX z  r      rretakotarat          r
SFX z  r      rretakotara          r
SFX z  r      rretakotatik          r
SFX z  r      rretakotan          r
SFX z  r      rretakotarik          r
SFX z  r      rretakoz          r
SFX z  r      rretakorekin          r
SFX z  r      rretakorendako          r
SFX z  r      rretakorentzat          r
SFX z  r      rretakori          r
SFX z  r      rretakorik          r
SFX z  r      rretakoan          r
SFX z  r      rretakoraino          r
SFX z  r      rretakorantz          r
SFX z  r      rretakorat          r
SFX z  r      rretakora          r
SFX z  r      rretakotik          r
SFX z  r      rretaraino          r
SFX z  r      rretarainoko          r
SFX z  r      rretarantz          r
SFX z  r      rretarantzago          r
SFX z  r      rretarantzegi          r
SFX z  r      rretaranzko          r
SFX z  r      rretarat          r
SFX z  r      rretarako          r
SFX z  r      rretara          r
SFX z  r      rretarago          r
SFX z  r      rretatik          r
SFX z  r      rretatiko          r
SFX z  r      rretan          r
SFX z  r      rretarik          r
SFX z  r      rretariko          r
SFX z  r      rrez          r
SFX z  r      rrengan          r
SFX z  r      rrengana          r
SFX z  r      rrenganaino          r
SFX z  r      rrenganantz          r
SFX z  r      rrengandik          r
SFX z  r      rroi          r
SFX z  r      rrok          r
SFX z  r      rrokin          r
SFX z  r      rrokiko          r
SFX z  r      rrontzat          r
SFX z  r      rrontzako          r
SFX z  r      rrotaz          r
SFX z  r      rrotako          r
SFX z  r      rrotaraino          r
SFX z  r      rrotarantz          r
SFX z  r      rrotarat          r
SFX z  r      rrotara          r
SFX z  r      rrotatik          r
SFX z  r      rrotan          r
SFX z  r      rrotarik          r
SFX z  r      rroz          r
SFX z  r      rron          r
SFX z  r      rrona          r
SFX z  r      rronak          r
SFX z  r      rronarekin          r
SFX z  r      rronarendako          r
SFX z  r      rronarentzat          r
SFX z  r      rronari          r
SFX z  r      rronaz          r
SFX z  r      rronei          r
SFX z  r      rronek          r
SFX z  r      rronekin          r
SFX z  r      rronendako          r
SFX z  r      rronentzat          r
SFX z  r      rronez          r
SFX z  r      rrongan          r
SFX z  r      rrongana          r
SFX z  r      rronganaino          r
SFX z  r      rronganantz          r
SFX z  r      rrongandik          r
SFX z  r      rrongatik          r
SFX z  r      rronoi          r
SFX z  r      rronok          r
SFX z  r      rronokin          r
SFX z  r      rronontzat          r
SFX z  r      rronotaz          r
SFX z  r      rronoz          r
SFX z  r      rroni          r
SFX z  r      rronik          r
SFX z  r      rronean          r
SFX z  r      rroneraino          r
SFX z  r      rronerantz          r
SFX z  r      rronerat          r
SFX z  r      rronera          r
SFX z  r      rronetik          r
SFX z  r      rrezko          r
SFX z  r      rregatik          r
SFX z  r      rri          r
SFX z  r      rrik          r
SFX z  r      rrean          r
SFX z  r      rreraino          r
SFX z  r      rrerainoko          r
SFX z  r      rrerantz          r
SFX z  r      rrerantzago          r
SFX z  r      rrerantzegi          r
SFX z  r      rreranzko          r
SFX z  r      rrerat          r
SFX z  r      rrerako          r
SFX z  r      rrera          r
SFX z  r      rrerago          r
SFX z  r      rretik          r
SFX z  r      rretiko          r
SFX z  r      rgatik          r
SFX z  r      rgatiko          r
SFX z  r      rtxo          r
SFX z  r      rtxoa          r
SFX z  r      rtxoago          r
SFX z  r      rtxoak          r
SFX z  r      rtxoarekin          r
SFX z  r      rtxoarendako          r
SFX z  r      rtxoarentzat          r
SFX z  r      rtxoaren          r
SFX z  r      rtxoari          r
SFX z  r      rtxoaz          r
SFX z  r      rtxoegi          r
SFX z  r      rtxoei          r
SFX z  r      rtxoek          r
SFX z  r      rtxoekin          r
SFX z  r      rtxoen          r
SFX z  r      rtxoendako          r
SFX z  r      rtxoentzat          r
SFX z  r      rtxoez          r
SFX z  r      rtxogatik          r
SFX z  r      rtxooi          r
SFX z  r      rtxook          r
SFX z  r      rtxookin          r
SFX z  r      rtxoontzat          r
SFX z  r      rtxootaz          r
SFX z  r      rtxooz          r
SFX z  r      rtxoon          r
SFX z  r      rtxotzat          r
SFX z  r      rtxok          r
SFX z  r      rtxoz          r
SFX z  r      rtxorekin          r
SFX z  r      rtxorendako          r
SFX z  r      rtxorentzat          r
SFX z  r      rtxoren          r
SFX z  r      rtxori          r
SFX z  r      rtxorik          r
SFX z  r      rtxoan          r
SFX z  r      rtxoko          r
SFX z  r      rtxoraino          r
SFX z  r      rtxorantz          r
SFX z  r      rtxorat          r
SFX z  r      rtxora          r
SFX z  r      rtxotik          r
SFX z  r      rtzat          r
SFX z  r      rtzar          r
SFX z  r      rtzarra          r
SFX z  r      rtzarrago          r
SFX z  r      rtzarrak          r
SFX z  r      rtzarrarekin          r
SFX z  r      rtzarrarendako          r
SFX z  r      rtzarrarentzat          r
SFX z  r      rtzarraren          r
SFX z  r      rtzarrari          r
SFX z  r      rtzarraz          r
SFX z  r      rtzarregi          r
SFX z  r      rtzarrei          r
SFX z  r      rtzarrek          r
SFX z  r      rtzarrekin          r
SFX z  r      rtzarren          r
SFX z  r      rtzarrendako          r
SFX z  r      rtzarrentzat          r
SFX z  r      rtzarrez          r
SFX z  r      rtzarroi          r
SFX z  r      rtzarrok          r
SFX z  r      rtzarrokin          r
SFX z  r      rtzarrontzat          r
SFX z  r      rtzarrotaz          r
SFX z  r      rtzarroz          r
SFX z  r      rtzarron          r
SFX z  r      rtzarri          r
SFX z  r      rtzarrik          r
SFX z  r      rtzarrean          r
SFX z  r      rtzarreko          r
SFX z  r      rtzarreraino          r
SFX z  r      rtzarrerantz          r
SFX z  r      rtzarrerat          r
SFX z  r      rtzarrera          r
SFX z  r      rtzarretik          r
SFX z  r      rtzargatik          r
SFX z  r      rtzartzat          r
SFX A Y 534
SFX A  0      a          .
SFX A  0      ago          .
SFX A  0      agoa          .
SFX A  0      agoak          .
SFX A  0      agoarekin          .
SFX A  0      agoarendako          .
SFX A  0      agoarentzat          .
SFX A  0      agoaren          .
SFX A  0      agoari          .
SFX A  0      agoaz          .
SFX A  0      agoei          .
SFX A  0      agoek          .
SFX A  0      agoekin          .
SFX A  0      agoendako          .
SFX A  0      agoentzat          .
SFX A  0      agoez          .
SFX A  0      agoen          .
SFX A  0      agogatik          .
SFX A  0      agooi          .
SFX A  0      agook          .
SFX A  0      agookin          .
SFX A  0      agoontzat          .
SFX A  0      agootaz          .
SFX A  0      agooz          .
SFX A  0      agoon          .
SFX A  0      agotzat          .
SFX A  0      agok          .
SFX A  0      agoz          .
SFX A  0      agorekin          .
SFX A  0      agorendako          .
SFX A  0      agorentzat          .
SFX A  0      agoren          .
SFX A  0      agori          .
SFX A  0      agorik          .
SFX A  0      agoan          .
SFX A  0      agoko          .
SFX A  0      agoraino          .
SFX A  0      agorantz          .
SFX A  0      agorat          .
SFX A  0      agora          .
SFX A  0      agotik          .
SFX A  0      ak          .
SFX A  0      arekin          .
SFX A  0      arekiko          .
SFX A  0      arendako          .
SFX A  0      arentzat          .
SFX A  0      arentzako          .
SFX A  0      aren          .
SFX A  0      arena          .
SFX A  0      arenak          .
SFX A  0      arenarekin          .
SFX A  0      arenarendako          .
SFX A  0      arenarentzat          .
SFX A  0      arenari          .
SFX A  0      arenaz          .
SFX A  0      arenei          .
SFX A  0      arenek          .
SFX A  0      arenekin          .
SFX A  0      arenendako          .
SFX A  0      arenentzat          .
SFX A  0      arenetaraino          .
SFX A  0      arenetarantz          .
SFX A  0      arenetarat          .
SFX A  0      arenetara          .
SFX A  0      arenetatik          .
SFX A  0      arenetan          .
SFX A  0      arenetarik          .
SFX A  0      arenez          .
SFX A  0      arengan          .
SFX A  0      arengana          .
SFX A  0      arenganaino          .
SFX A  0      arenganantz          .
SFX A  0      arengandik          .
SFX A  0      arengatik          .
SFX A  0      arenoi          .
SFX A  0      arenok          .
SFX A  0      arenokin          .
SFX A  0      arenontzat          .
SFX A  0      arenotaz          .
SFX A  0      arenoz          .
SFX A  0      areni          .
SFX A  0      arenik          .
SFX A  0      arenean          .
SFX A  0      areneraino          .
SFX A  0      arenerantz          .
SFX A  0      arenerat          .
SFX A  0      arenera          .
SFX A  0      arenetik          .
SFX A  0      ari          .
SFX A  0      az          .
SFX A  0      agan          .
SFX A  0      agana          .
SFX A  0      aganaino          .
SFX A  0      aganantz          .
SFX A  0      agandik          .
SFX A  0      agatik          .
SFX A  0      egi          .
SFX A  0      egia          .
SFX A  0      egiak          .
SFX A  0      egiarekin          .
SFX A  0      egiarendako          .
SFX A  0      egiarentzat          .
SFX A  0      egiaren          .
SFX A  0      egiari          .
SFX A  0      egiaz          .
SFX A  0      egiei          .
SFX A  0      egiek          .
SFX A  0      egiekin          .
SFX A  0      egiendako          .
SFX A  0      egientzat          .
SFX A  0      egietako          .
SFX A  0      egietaraino          .
SFX A  0      egietarantz          .
SFX A  0      egietarat          .
SFX A  0      egietara          .
SFX A  0      egietatik          .
SFX A  0      egietan          .
SFX A  0      egietarik          .
SFX A  0      egiez          .
SFX A  0      egien          .
SFX A  0      egigatik          .
SFX A  0      egioi          .
SFX A  0      egiok          .
SFX A  0      egiokin          .
SFX A  0      egiontzat          .
SFX A  0      egiotaz          .
SFX A  0      egioz          .
SFX A  0      egion          .
SFX A  0      egitzat          .
SFX A  0      egik          .
SFX A  0      egitako          .
SFX A  0      egitaraino          .
SFX A  0      egitarantz          .
SFX A  0      egitarat          .
SFX A  0      egitara          .
SFX A  0      egitatik          .
SFX A  0      egitan          .
SFX A  0      egitarik          .
SFX A  0      egiz          .
SFX A  0      egirekin          .
SFX A  0      egirendako          .
SFX A  0      egirentzat          .
SFX A  0      egiren          .
SFX A  0      egiri          .
SFX A  0      egirik          .
SFX A  0      egian          .
SFX A  0      egiko          .
SFX A  0      egiraino          .
SFX A  0      egirantz          .
SFX A  0      egirat          .
SFX A  0      egira          .
SFX A  0      egitik          .
SFX A  0      ei          .
SFX A  0      ek          .
SFX A  0      ekin          .
SFX A  0      ekiko          .
SFX A  0      en          .
SFX A  0      endako          .
SFX A  0      entzat          .
SFX A  0      entzako          .
SFX A  0      ena          .
SFX A  0      enak          .
SFX A  0      enarekin          .
SFX A  0      enarendako          .
SFX A  0      enarentzat          .
SFX A  0      enaren          .
SFX A  0      enari          .
SFX A  0      enaz          .
SFX A  0      enei          .
SFX A  0      enek          .
SFX A  0      enekin          .
SFX A  0      enendako          .
SFX A  0      enentzat          .
SFX A  0      enetako          .
SFX A  0      enetaraino          .
SFX A  0      enetarantz          .
SFX A  0      enetarat          .
SFX A  0      enetara          .
SFX A  0      enetatik          .
SFX A  0      enetan          .
SFX A  0      enetarik          .
SFX A  0      enez          .
SFX A  0      enen          .
SFX A  0      engatik          .
SFX A  0      enoi          .
SFX A  0      enok          .
SFX A  0      enokin          .
SFX A  0      enontzat          .
SFX A  0      enotaz          .
SFX A  0      enoz          .
SFX A  0      enon          .
SFX A  0      eni          .
SFX A  0      enik          .
SFX A  0      enean          .
SFX A  0      eneko          .
SFX A  0      eneraino          .
SFX A  0      enerantz          .
SFX A  0      enerat          .
SFX A  0      enera          .
SFX A  0      enetik          .
SFX A  0      etako          .
SFX A  0      etakoa          .
SFX A  0      etakoago          .
SFX A  0      etakoak          .
SFX A  0      etakoarekin          .
SFX A  0      etakoarendako          .
SFX A  0      etakoarentzat          .
SFX A  0      etakoari          .
SFX A  0      etakoaz          .
SFX A  0      etakoegi          .
SFX A  0      etakoei          .
SFX A  0      etakoek          .
SFX A  0      etakoekin          .
SFX A  0      etakoendako          .
SFX A  0      etakoentzat          .
SFX A  0      etakoetaraino          .
SFX A  0      etakoetarantz          .
SFX A  0      etakoetarat          .
SFX A  0      etakoetara          .
SFX A  0      etakoetatik          .
SFX A  0      etakoetan          .
SFX A  0      etakoetarik          .
SFX A  0      etakoez          .
SFX A  0      etakogatik          .
SFX A  0      etakooi          .
SFX A  0      etakook          .
SFX A  0      etakookin          .
SFX A  0      etakoontzat          .
SFX A  0      etakootaz          .
SFX A  0      etakooz          .
SFX A  0      etakotzat          .
SFX A  0      etakok          .
SFX A  0      etakotaraino          .
SFX A  0      etakotarantz          .
SFX A  0      etakotarat          .
SFX A  0      etakotara          .
SFX A  0      etakotatik          .
SFX A  0      etakotan          .
SFX A  0      etakotarik          .
SFX A  0      etakoz          .
SFX A  0      etakorekin          .
SFX A  0      etakorendako          .
SFX A  0      etakorentzat          .
SFX A  0      etakori          .
SFX A  0      etakorik          .
SFX A  0      etakoan          .
SFX A  0      etakoraino          .
SFX A  0      etakorantz          .
SFX A  0      etakorat          .
SFX A  0      etakora          .
SFX A  0      etakotik          .
SFX A  0      etaraino          .
SFX A  0      etarainoko          .
SFX A  0      etarantz          .
SFX A  0      etarantzago          .
SFX A  0      etarantzegi          .
SFX A  0      etaranzko          .
SFX A  0      etarat          .
SFX A  0      etarako          .
SFX A  0      etara          .
SFX A  0      etarago          .
SFX A  0      etatik          .
SFX A  0      etatiko          .
SFX A  0      etan          .
SFX A  0      etarik          .
SFX A  0      etariko          .
SFX A  0      ez          .
SFX A  0      engan          .
SFX A  0      engana          .
SFX A  0      enganaino          .
SFX A  0      enganantz          .
SFX A  0      engandik          .
SFX A  0      gatik          .
SFX A  0      gatiko          .
SFX A  0      oi          .
SFX A  0      ok          .
SFX A  0      okin          .
SFX A  0      okiko          .
SFX A  0      ontzat          .
SFX A  0      ontzako          .
SFX A  0      otaz          .
SFX A  0      otako          .
SFX A  0      otaraino          .
SFX A  0      otarantz          .
SFX A  0      otarat          .
SFX A  0      otara          .
SFX A  0      otatik          .
SFX A  0      otan          .
SFX A  0      otarik          .
SFX A  0      oz          .
SFX A  0      on          .
SFX A  0      ona          .
SFX A  0      onak          .
SFX A  0      onarekin          .
SFX A  0      onarendako          .
SFX A  0      onarentzat          .
SFX A  0      onari          .
SFX A  0      onaz          .
SFX A  0      onei          .
SFX A  0      onek          .
SFX A  0      onekin          .
SFX A  0      onendako          .
SFX A  0      onentzat          .
SFX A  0      onez          .
SFX A  0      ongan          .
SFX A  0      ongana          .
SFX A  0      onganaino          .
SFX A  0      onganantz          .
SFX A  0      ongandik          .
SFX A  0      ongatik          .
SFX A  0      onoi          .
SFX A  0      onok          .
SFX A  0      onokin          .
SFX A  0      onontzat          .
SFX A  0      onotaz          .
SFX A  0      onoz          .
SFX A  0      oni          .
SFX A  0      onik          .
SFX A  0      onean          .
SFX A  0      oneraino          .
SFX A  0      onerantz          .
SFX A  0      onerat          .
SFX A  0      onera          .
SFX A  0      onetik          .
SFX A  0      txo          .
SFX A  0      txoa          .
SFX A  0      txoago          .
SFX A  0      txoak          .
SFX A  0      txoarekin          .
SFX A  0      txoarendako          .
SFX A  0      txoarentzat          .
SFX A  0      txoaren          .
SFX A  0      txoari          .
SFX A  0      txoaz          .
SFX A  0      txoegi          .
SFX A  0      txoei          .
SFX A  0      txoek          .
SFX A  0      txoekin          .
SFX A  0      txoen          .
SFX A  0      txoendako          .
SFX A  0      txoentzat          .
SFX A  0      txoez          .
SFX A  0      txogatik          .
SFX A  0      txooi          .
SFX A  0      txook          .
SFX A  0      txookin          .
SFX A  0      txoontzat          .
SFX A  0      txootaz          .
SFX A  0      txooz          .
SFX A  0      txoon          .
SFX A  0      txotzat          .
SFX A  0      txok          .
SFX A  0      txoz          .
SFX A  0      txorekin          .
SFX A  0      txorendako          .
SFX A  0      txorentzat          .
SFX A  0      txoren          .
SFX A  0      txori          .
SFX A  0      txorik          .
SFX A  0      txoan          .
SFX A  0      txoko          .
SFX A  0      txoraino          .
SFX A  0      txorantz          .
SFX A  0      txorat          .
SFX A  0      txora          .
SFX A  0      txotik          .
SFX A  0      tzat          .
SFX A  0      tzar          .
SFX A  0      tzarra          .
SFX A  0      tzarrago          .
SFX A  0      tzarrak          .
SFX A  0      tzarrarekin          .
SFX A  0      tzarrarendako          .
SFX A  0      tzarrarentzat          .
SFX A  0      tzarraren          .
SFX A  0      tzarrari          .
SFX A  0      tzarraz          .
SFX A  0      tzarregi          .
SFX A  0      tzarrei          .
SFX A  0      tzarrek          .
SFX A  0      tzarrekin          .
SFX A  0      tzarren          .
SFX A  0      tzarrendako          .
SFX A  0      tzarrentzat          .
SFX A  0      tzarrez          .
SFX A  0      tzarroi          .
SFX A  0      tzarrok          .
SFX A  0      tzarrokin          .
SFX A  0      tzarrontzat          .
SFX A  0      tzarrotaz          .
SFX A  0      tzarroz          .
SFX A  0      tzarron          .
SFX A  0      tzarri          .
SFX A  0      tzarrik          .
SFX A  0      tzarrean          .
SFX A  0      tzarreko          .
SFX A  0      tzarreraino          .
SFX A  0      tzarrerantz          .
SFX A  0      tzarrerat          .
SFX A  0      tzarrera          .
SFX A  0      tzarretik          .
SFX A  0      tzargatik          .
SFX A  0      tzartzat          .
SFX A  0      k          .
SFX A  0      tako          .
SFX A  0      takoa          .
SFX A  0      takoago          .
SFX A  0      takoak          .
SFX A  0      takoarekin          .
SFX A  0      takoarendako          .
SFX A  0      takoarentzat          .
SFX A  0      takoari          .
SFX A  0      takoaz          .
SFX A  0      takoegi          .
SFX A  0      takoei          .
SFX A  0      takoek          .
SFX A  0      takoekin          .
SFX A  0      takoendako          .
SFX A  0      takoentzat          .
SFX A  0      takoetaraino          .
SFX A  0      takoetarantz          .
SFX A  0      takoetarat          .
SFX A  0      takoetara          .
SFX A  0      takoetatik          .
SFX A  0      takoetan          .
SFX A  0      takoetarik          .
SFX A  0      takoez          .
SFX A  0      takogatik          .
SFX A  0      takooi          .
SFX A  0      takook          .
SFX A  0      takookin          .
SFX A  0      takoontzat          .
SFX A  0      takootaz          .
SFX A  0      takooz          .
SFX A  0      takotzat          .
SFX A  0      takok          .
SFX A  0      takotaraino          .
SFX A  0      takotarantz          .
SFX A  0      takotarat          .
SFX A  0      takotara          .
SFX A  0      takotatik          .
SFX A  0      takotan          .
SFX A  0      takotarik          .
SFX A  0      takoz          .
SFX A  0      takorekin          .
SFX A  0      takorendako          .
SFX A  0      takorentzat          .
SFX A  0      takori          .
SFX A  0      takorik          .
SFX A  0      takoan          .
SFX A  0      takoraino          .
SFX A  0      takorantz          .
SFX A  0      takorat          .
SFX A  0      takora          .
SFX A  0      takotik          .
SFX A  0      taraino          .
SFX A  0      tarainoko          .
SFX A  0      tarantz          .
SFX A  0      tarantzago          .
SFX A  0      tarantzegi          .
SFX A  0      taranzko          .
SFX A  0      tarat          .
SFX A  0      tarako          .
SFX A  0      tara          .
SFX A  0      tarago          .
SFX A  0      tatik          .
SFX A  0      tatiko          .
SFX A  0      tan          .
SFX A  0      tarik          .
SFX A  0      tariko          .
SFX A  0      z          .
SFX A  0      zko          .
SFX A  0      rekin          .
SFX A  0      rekiko          .
SFX A  0      rendako          .
SFX A  0      rentzat          .
SFX A  0      rentzako          .
SFX A  0      ren          .
SFX A  0      rena          .
SFX A  0      renak          .
SFX A  0      renarekin          .
SFX A  0      renarendako          .
SFX A  0      renarentzat          .
SFX A  0      renari          .
SFX A  0      renaz          .
SFX A  0      renei          .
SFX A  0      renek          .
SFX A  0      renekin          .
SFX A  0      renendako          .
SFX A  0      renentzat          .
SFX A  0      renetaraino          .
SFX A  0      renetarantz          .
SFX A  0      renetarat          .
SFX A  0      renetara          .
SFX A  0      renetatik          .
SFX A  0      renetan          .
SFX A  0      renetarik          .
SFX A  0      renez          .
SFX A  0      rengan          .
SFX A  0      rengana          .
SFX A  0      renganaino          .
SFX A  0      renganantz          .
SFX A  0      rengandik          .
SFX A  0      rengatik          .
SFX A  0      renoi          .
SFX A  0      renok          .
SFX A  0      renokin          .
SFX A  0      renontzat          .
SFX A  0      renotaz          .
SFX A  0      renoz          .
SFX A  0      reni          .
SFX A  0      renik          .
SFX A  0      renean          .
SFX A  0      reneraino          .
SFX A  0      renerantz          .
SFX A  0      renerat          .
SFX A  0      renera          .
SFX A  0      renetik          .
SFX A  0      regatik          .
SFX A  0      ri          .
SFX A  0      rik          .
SFX A  0      an          .
SFX A  0      raino          .
SFX A  0      rainoko          .
SFX A  0      rantz          .
SFX A  0      rantzago          .
SFX A  0      rantzegi          .
SFX A  0      ranzko          .
SFX A  0      rat          .
SFX A  0      rako          .
SFX A  0      ra          .
SFX A  0      rago          .
SFX A  0      tik          .
SFX A  0      tiko          .
SFX B Y 411
SFX B  r      rra          r
SFX B  r      rrago          r
SFX B  r      rragoa          r
SFX B  r      rragoak          r
SFX B  r      rragoarekin          r
SFX B  r      rragoarendako          r
SFX B  r      rragoarentzat          r
SFX B  r      rragoaren          r
SFX B  r      rragoari          r
SFX B  r      rragoaz          r
SFX B  r      rragoei          r
SFX B  r      rragoek          r
SFX B  r      rragoekin          r
SFX B  r      rragoendako          r
SFX B  r      rragoentzat          r
SFX B  r      rragoez          r
SFX B  r      rragoen          r
SFX B  r      rragogatik          r
SFX B  r      rragooi          r
SFX B  r      rragook          r
SFX B  r      rragookin          r
SFX B  r      rragoontzat          r
SFX B  r      rragootaz          r
SFX B  r      rragooz          r
SFX B  r      rragoon          r
SFX B  r      rragotzat          r
SFX B  r      rragok          r
SFX B  r      rragoz          r
SFX B  r      rragorekin          r
SFX B  r      rragorendako          r
SFX B  r      rragorentzat          r
SFX B  r      rragoren          r
SFX B  r      rragori          r
SFX B  r      rragorik          r
SFX B  r      rragoan          r
SFX B  r      rragoko          r
SFX B  r      rragoraino          r
SFX B  r      rragorantz          r
SFX B  r      rragorat          r
SFX B  r      rragora          r
SFX B  r      rragotik          r
SFX B  r      rrak          r
SFX B  r      rrarekin          r
SFX B  r      rrarekiko          r
SFX B  r      rrarendako          r
SFX B  r      rrarentzat          r
SFX B  r      rrarentzako          r
SFX B  r      rraren          r
SFX B  r      rrarena          r
SFX B  r      rrarenak          r
SFX B  r      rrarenarekin          r
SFX B  r      rrarenarendako          r
SFX B  r      rrarenarentzat          r
SFX B  r      rrarenari          r
SFX B  r      rrarenaz          r
SFX B  r      rrarenei          r
SFX B  r      rrarenek          r
SFX B  r      rrarenekin          r
SFX B  r      rrarenendako          r
SFX B  r      rrarenentzat          r
SFX B  r      rrarenetaraino          r
SFX B  r      rrarenetarantz          r
SFX B  r      rrarenetarat          r
SFX B  r      rrarenetara          r
SFX B  r      rrarenetatik          r
SFX B  r      rrarenetan          r
SFX B  r      rrarenetarik          r
SFX B  r      rrarenez          r
SFX B  r      rrarengan          r
SFX B  r      rrarengana          r
SFX B  r      rrarenganaino          r
SFX B  r      rrarenganantz          r
SFX B  r      rrarengandik          r
SFX B  r      rrarengatik          r
SFX B  r      rrarenoi          r
SFX B  r      rrarenok          r
SFX B  r      rrarenokin          r
SFX B  r      rrarenontzat          r
SFX B  r      rrarenotaz          r
SFX B  r      rrarenoz          r
SFX B  r      rrareni          r
SFX B  r      rrarenik          r
SFX B  r      rrarenean          r
SFX B  r      rrareneraino          r
SFX B  r      rrarenerantz          r
SFX B  r      rrarenerat          r
SFX B  r      rrarenera          r
SFX B  r      rrarenetik          r
SFX B  r      rrari          r
SFX B  r      rraz          r
SFX B  r      rragan          r
SFX B  r      rragana          r
SFX B  r      rraganaino          r
SFX B  r      rraganantz          r
SFX B  r      rragandik          r
SFX B  r      rragatik          r
SFX B  r      rrei          r
SFX B  r      rrek          r
SFX B  r      rrekin          r
SFX B  r      rrekiko          r
SFX B  r      rren          r
SFX B  r      rrendako          r
SFX B  r      rrentzat          r
SFX B  r      rrentzako          r
SFX B  r      rrena          r
SFX B  r      rrenak          r
SFX B  r      rrenarekin          r
SFX B  r      rrenarendako          r
SFX B  r      rrenarentzat          r
SFX B  r      rrenaren          r
SFX B  r      rrenari          r
SFX B  r      rrenaz          r
SFX B  r      rrenei          r
SFX B  r      rrenek          r
SFX B  r      rrenekin          r
SFX B  r      rrenendako          r
SFX B  r      rrenentzat          r
SFX B  r      rrenetaraino          r
SFX B  r      rrenetarantz          r
SFX B  r      rrenetarat          r
SFX B  r      rrenetara          r
SFX B  r      rrenetatik          r
SFX B  r      rrenetan          r
SFX B  r      rrenetarik          r
SFX B  r      rrenez          r
SFX B  r      rrenen          r
SFX B  r      rrenoi          r
SFX B  r      rrenok          r
SFX B  r      rrenokin          r
SFX B  r      rrenontzat          r
SFX B  r      rrenotaz          r
SFX B  r      rrenoz          r
SFX B  r      rrenon          r
SFX B  r      rrenetako          r
SFX B  r      rreni          r
SFX B  r      rrenik          r
SFX B  r      rrenean          r
SFX B  r      rreneko          r
SFX B  r      rreneraino          r
SFX B  r      rrenerantz          r
SFX B  r      rrenerat          r
SFX B  r      rrenera          r
SFX B  r      rrenetik          r
SFX B  r      rretako          r
SFX B  r      rretakoa          r
SFX B  r      rretakoago          r
SFX B  r      rretakoak          r
SFX B  r      rretakoarekin          r
SFX B  r      rretakoarendako          r
SFX B  r      rretakoarentzat          r
SFX B  r      rretakoari          r
SFX B  r      rretakoaz          r
SFX B  r      rretakoegi          r
SFX B  r      rretakoei          r
SFX B  r      rretakoek          r
SFX B  r      rretakoekin          r
SFX B  r      rretakoendako          r
SFX B  r      rretakoentzat          r
SFX B  r      rretakoetaraino          r
SFX B  r      rretakoetarantz          r
SFX B  r      rretakoetarat          r
SFX B  r      rretakoetara          r
SFX B  r      rretakoetatik          r
SFX B  r      rretakoetan          r
SFX B  r      rretakoetarik          r
SFX B  r      rretakoez          r
SFX B  r      rretakogatik          r
SFX B  r      rretakooi          r
SFX B  r      rretakook          r
SFX B  r      rretakookin          r
SFX B  r      rretakoontzat          r
SFX B  r      rretakootaz          r
SFX B  r      rretakooz          r
SFX B  r      rretakotzat          r
SFX B  r      rretakok          r
SFX B  r      rretakotaraino          r
SFX B  r      rretakotarantz          r
SFX B  r      rretakotarat          r
SFX B  r      rretakotara          r
SFX B  r      rretakotatik          r
SFX B  r      rretakotan          r
SFX B  r      rretakotarik          r
SFX B  r      rretakoz          r
SFX B  r      rretakorekin          r
SFX B  r      rretakorendako          r
SFX B  r      rretakorentzat          r
SFX B  r      rretakori          r
SFX B  r      rretakorik          r
SFX B  r      rretakoan          r
SFX B  r      rretakoraino          r
SFX B  r      rretakorantz          r
SFX B  r      rretakorat          r
SFX B  r      rretakora          r
SFX B  r      rretakotik          r
SFX B  r      rretaraino          r
SFX B  r      rretarainoko          r
SFX B  r      rretarantz          r
SFX B  r      rretarantzago          r
SFX B  r      rretarantzegi          r
SFX B  r      rretaranzko          r
SFX B  r      rretarat          r
SFX B  r      rretarako          r
SFX B  r      rretara          r
SFX B  r      rretarago          r
SFX B  r      rretatik          r
SFX B  r      rretatiko          r
SFX B  r      rretan          r
SFX B  r      rretarik          r
SFX B  r      rretariko          r
SFX B  r      rrez          r
SFX B  r      rrengan          r
SFX B  r      rrengana          r
SFX B  r      rrenganaino          r
SFX B  r      rrenganantz          r
SFX B  r      rrengandik          r
SFX B  r      rrengatik          r
SFX B  r      rroi          r
SFX B  r      rrok          r
SFX B  r      rrokin          r
SFX B  r      rrokiko          r
SFX B  r      rrontzat          r
SFX B  r      rrontzako          r
SFX B  r      rrotaz          r
SFX B  r      rrotako          r
SFX B  r      rrotaraino          r
SFX B  r      rrotarantz          r
SFX B  r      rrotarat          r
SFX B  r      rrotara          r
SFX B  r      rrotatik          r
SFX B  r      rrotan          r
SFX B  r      rrotarik          r
SFX B  r      rroz          r
SFX B  r      rron          r
SFX B  r      rrona          r
SFX B  r      rronak          r
SFX B  r      rronarekin          r
SFX B  r      rronarendako          r
SFX B  r      rronarentzat          r
SFX B  r      rronari          r
SFX B  r      rronaz          r
SFX B  r      rronei          r
SFX B  r      rronek          r
SFX B  r      rronekin          r
SFX B  r      rronendako          r
SFX B  r      rronentzat          r
SFX B  r      rronez          r
SFX B  r      rrongan          r
SFX B  r      rrongana          r
SFX B  r      rronganaino          r
SFX B  r      rronganantz          r
SFX B  r      rrongandik          r
SFX B  r      rrongatik          r
SFX B  r      rronoi          r
SFX B  r      rronok          r
SFX B  r      rronokin          r
SFX B  r      rronontzat          r
SFX B  r      rronotaz          r
SFX B  r      rronoz          r
SFX B  r      rroni          r
SFX B  r      rronik          r
SFX B  r      rronean          r
SFX B  r      rroneraino          r
SFX B  r      rronerantz          r
SFX B  r      rronerat          r
SFX B  r      rronera          r
SFX B  r      rronetik          r
SFX B  r      rrezko          r
SFX B  r      rregatik          r
SFX B  r      rri          r
SFX B  r      rrik          r
SFX B  r      rrean          r
SFX B  r      rreko          r
SFX B  r      rrekoa          r
SFX B  r      rrekoago          r
SFX B  r      rrekoak          r
SFX B  r      rrekoarekin          r
SFX B  r      rrekoarendako          r
SFX B  r      rrekoarentzat          r
SFX B  r      rrekoari          r
SFX B  r      rrekoaz          r
SFX B  r      rrekoegi          r
SFX B  r      rrekoei          r
SFX B  r      rrekoek          r
SFX B  r      rrekoekin          r
SFX B  r      rrekoendako          r
SFX B  r      rrekoentzat          r
SFX B  r      rrekoetaraino          r
SFX B  r      rrekoetarantz          r
SFX B  r      rrekoetarat          r
SFX B  r      rrekoetara          r
SFX B  r      rrekoetatik          r
SFX B  r      rrekoetan          r
SFX B  r      rrekoetarik          r
SFX B  r      rrekoez          r
SFX B  r      rrekogatik          r
SFX B  r      rrekooi          r
SFX B  r      rrekook          r
SFX B  r      rrekookin          r
SFX B  r      rrekoontzat          r
SFX B  r      rrekootaz          r
SFX B  r      rrekooz          r
SFX B  r      rrekotzat          r
SFX B  r      rrekok          r
SFX B  r      rrekotaraino          r
SFX B  r      rrekotarantz          r
SFX B  r      rrekotarat          r
SFX B  r      rrekotara          r
SFX B  r      rrekotatik          r
SFX B  r      rrekotan          r
SFX B  r      rrekotarik          r
SFX B  r      rrekoz          r
SFX B  r      rrekorekin          r
SFX B  r      rrekorendako          r
SFX B  r      rrekorentzat          r
SFX B  r      rrekori          r
SFX B  r      rrekorik          r
SFX B  r      rrekoan          r
SFX B  r      rrekoraino          r
SFX B  r      rrekorantz          r
SFX B  r      rrekorat          r
SFX B  r      rrekora          r
SFX B  r      rrekotik          r
SFX B  r      rreraino          r
SFX B  r      rrerainoko          r
SFX B  r      rrerantz          r
SFX B  r      rrerantzago          r
SFX B  r      rrerantzegi          r
SFX B  r      rreranzko          r
SFX B  r      rrerat          r
SFX B  r      rrerako          r
SFX B  r      rrera          r
SFX B  r      rrerago          r
SFX B  r      rretik          r
SFX B  r      rretiko          r
SFX B  r      rgatik          r
SFX B  r      rgatiko          r
SFX B  r      rtxo          r
SFX B  r      rtxoa          r
SFX B  r      rtxoak          r
SFX B  r      rtxoarekin          r
SFX B  r      rtxoarendako          r
SFX B  r      rtxoarentzat          r
SFX B  r      rtxoaren          r
SFX B  r      rtxoari          r
SFX B  r      rtxoaz          r
SFX B  r      rtxoei          r
SFX B  r      rtxoek          r
SFX B  r      rtxoekin          r
SFX B  r      rtxoen          r
SFX B  r      rtxoendako          r
SFX B  r      rtxoentzat          r
SFX B  r      rtxoez          r
SFX B  r      rtxogatik          r
SFX B  r      rtxooi          r
SFX B  r      rtxook          r
SFX B  r      rtxookin          r
SFX B  r      rtxoontzat          r
SFX B  r      rtxootaz          r
SFX B  r      rtxooz          r
SFX B  r      rtxoon          r
SFX B  r      rtxotzat          r
SFX B  r      rtxok          r
SFX B  r      rtxoz          r
SFX B  r      rtxorekin          r
SFX B  r      rtxorendako          r
SFX B  r      rtxorentzat          r
SFX B  r      rtxoren          r
SFX B  r      rtxori          r
SFX B  r      rtxorik          r
SFX B  r      rtxoan          r
SFX B  r      rtxoko          r
SFX B  r      rtxoraino          r
SFX B  r      rtxorantz          r
SFX B  r      rtxorat          r
SFX B  r      rtxora          r
SFX B  r      rtxotik          r
SFX B  r      rtzat          r
SFX B  r      rtzar          r
SFX B  r      rtzarra          r
SFX B  r      rtzarrak          r
SFX B  r      rtzarrarekin          r
SFX B  r      rtzarrarendako          r
SFX B  r      rtzarrarentzat          r
SFX B  r      rtzarraren          r
SFX B  r      rtzarrari          r
SFX B  r      rtzarraz          r
SFX B  r      rtzarrei          r
SFX B  r      rtzarrek          r
SFX B  r      rtzarrekin          r
SFX B  r      rtzarren          r
SFX B  r      rtzarrendako          r
SFX B  r      rtzarrentzat          r
SFX B  r      rtzarrez          r
SFX B  r      rtzarroi          r
SFX B  r      rtzarrok          r
SFX B  r      rtzarrokin          r
SFX B  r      rtzarrontzat          r
SFX B  r      rtzarrotaz          r
SFX B  r      rtzarroz          r
SFX B  r      rtzarron          r
SFX B  r      rtzarri          r
SFX B  r      rtzarrik          r
SFX B  r      rtzarrean          r
SFX B  r      rtzarreko          r
SFX B  r      rtzarreraino          r
SFX B  r      rtzarrerantz          r
SFX B  r      rtzarrerat          r
SFX B  r      rtzarrera          r
SFX B  r      rtzarretik          r
SFX B  r      rtzargatik          r
SFX B  r      rtzartzat          r
SFX C Y 469
SFX C  a      agatik          a
SFX C  a      agatiko          a
SFX C  a      atxo          a
SFX C  a      atxoa          a
SFX C  a      atxoak          a
SFX C  a      atxoarekin          a
SFX C  a      atxoarendako          a
SFX C  a      atxoarentzat          a
SFX C  a      atxoaren          a
SFX C  a      atxoari          a
SFX C  a      atxoaz          a
SFX C  a      atxoei          a
SFX C  a      atxoek          a
SFX C  a      atxoekin          a
SFX C  a      atxoendako          a
SFX C  a      atxoentzat          a
SFX C  a      atxoez          a
SFX C  a      atxoen          a
SFX C  a      atxogatik          a
SFX C  a      atxooi          a
SFX C  a      atxook          a
SFX C  a      atxookin          a
SFX C  a      atxoontzat          a
SFX C  a      atxootaz          a
SFX C  a      atxooz          a
SFX C  a      atxoon          a
SFX C  a      atxotzat          a
SFX C  a      atxok          a
SFX C  a      atxoz          a
SFX C  a      atxorekin          a
SFX C  a      atxorendako          a
SFX C  a      atxorentzat          a
SFX C  a      atxoren          a
SFX C  a      atxori          a
SFX C  a      atxorik          a
SFX C  a      atxoan          a
SFX C  a      atxoko          a
SFX C  a      atxoraino          a
SFX C  a      atxorantz          a
SFX C  a      atxorat          a
SFX C  a      atxora          a
SFX C  a      atxotik          a
SFX C  a      atzat          a
SFX C  a      atzar          a
SFX C  a      atzarra          a
SFX C  a      atzarrak          a
SFX C  a      atzarrarekin          a
SFX C  a      atzarrarendako          a
SFX C  a      atzarrarentzat          a
SFX C  a      atzarraren          a
SFX C  a      atzarrari          a
SFX C  a      atzarraz          a
SFX C  a      atzarrei          a
SFX C  a      atzarrek          a
SFX C  a      atzarrekin          a
SFX C  a      atzarrendako          a
SFX C  a      atzarrentzat          a
SFX C  a      atzarrez          a
SFX C  a      atzarren          a
SFX C  a      atzarroi          a
SFX C  a      atzarrok          a
SFX C  a      atzarrokin          a
SFX C  a      atzarrontzat          a
SFX C  a      atzarrotaz          a
SFX C  a      atzarroz          a
SFX C  a      atzarron          a
SFX C  a      atzarri          a
SFX C  a      atzarrik          a
SFX C  a      atzarrean          a
SFX C  a      atzarreko          a
SFX C  a      atzarreraino          a
SFX C  a      atzarrerantz          a
SFX C  a      atzarrerat          a
SFX C  a      atzarrera          a
SFX C  a      atzarretik          a
SFX C  a      atzargatik          a
SFX C  a      atzartzat          a
SFX C  a      ak          a
SFX C  a      ako          a
SFX C  a      akoa          a
SFX C  a      akoak          a
SFX C  a      akoarekin          a
SFX C  a      akoarendako          a
SFX C  a      akoarentzat          a
SFX C  a      akoari          a
SFX C  a      akoaz          a
SFX C  a      akoei          a
SFX C  a      akoek          a
SFX C  a      akoekin          a
SFX C  a      akoendako          a
SFX C  a      akoentzat          a
SFX C  a      akoetaraino          a
SFX C  a      akoetarantz          a
SFX C  a      akoetarat          a
SFX C  a      akoetara          a
SFX C  a      akoetatik          a
SFX C  a      akoetan          a
SFX C  a      akoetarik          a
SFX C  a      akoez          a
SFX C  a      akogatik          a
SFX C  a      akooi          a
SFX C  a      akook          a
SFX C  a      akookin          a
SFX C  a      akoontzat          a
SFX C  a      akootaz          a
SFX C  a      akooz          a
SFX C  a      akotzat          a
SFX C  a      akok          a
SFX C  a      akotaraino          a
SFX C  a      akotarantz          a
SFX C  a      akotarat          a
SFX C  a      akotara          a
SFX C  a      akotatik          a
SFX C  a      akotan          a
SFX C  a      akotarik          a
SFX C  a      akoz          a
SFX C  a      akorekin          a
SFX C  a      akorendako          a
SFX C  a      akorentzat          a
SFX C  a      akori          a
SFX C  a      akorik          a
SFX C  a      akoan          a
SFX C  a      akoraino          a
SFX C  a      akorantz          a
SFX C  a      akorat          a
SFX C  a      akora          a
SFX C  a      akotik          a
SFX C  a      atako          a
SFX C  a      atakoa          a
SFX C  a      atakoago          a
SFX C  a      atakoak          a
SFX C  a      atakoarekin          a
SFX C  a      atakoarendako          a
SFX C  a      atakoarentzat          a
SFX C  a      atakoari          a
SFX C  a      atakoaz          a
SFX C  a      atakoegi          a
SFX C  a      atakoei          a
SFX C  a      atakoek          a
SFX C  a      atakoekin          a
SFX C  a      atakoendako          a
SFX C  a      atakoentzat          a
SFX C  a      atakoetaraino          a
SFX C  a      atakoetarantz          a
SFX C  a      atakoetarat          a
SFX C  a      atakoetara          a
SFX C  a      atakoetatik          a
SFX C  a      atakoetan          a
SFX C  a      atakoetarik          a
SFX C  a      atakoez          a
SFX C  a      atakogatik          a
SFX C  a      atakooi          a
SFX C  a      atakook          a
SFX C  a      atakookin          a
SFX C  a      atakoontzat          a
SFX C  a      atakootaz          a
SFX C  a      atakooz          a
SFX C  a      atakotzat          a
SFX C  a      atakok          a
SFX C  a      atakotaraino          a
SFX C  a      atakotarantz          a
SFX C  a      atakotarat          a
SFX C  a      atakotara          a
SFX C  a      atakotatik          a
SFX C  a      atakotan          a
SFX C  a      atakotarik          a
SFX C  a      atakoz          a
SFX C  a      atakorekin          a
SFX C  a      atakorendako          a
SFX C  a      atakorentzat          a
SFX C  a      atakori          a
SFX C  a      atakorik          a
SFX C  a      atakoan          a
SFX C  a      atakoraino          a
SFX C  a      atakorantz          a
SFX C  a      atakorat          a
SFX C  a      atakora          a
SFX C  a      atakotik          a
SFX C  a      ataraino          a
SFX C  a      atarainoko          a
SFX C  a      atarantz          a
SFX C  a      atarantzago          a
SFX C  a      atarantzegi          a
SFX C  a      ataranzko          a
SFX C  a      atarat          a
SFX C  a      atarako          a
SFX C  a      atara          a
SFX C  a      atarago          a
SFX C  a      atatik          a
SFX C  a      atatiko          a
SFX C  a      atan          a
SFX C  a      atarik          a
SFX C  a      atariko          a
SFX C  a      az          a
SFX C  a      azko          a
SFX C  a      arekin          a
SFX C  a      arekiko          a
SFX C  a      arendako          a
SFX C  a      arentzat          a
SFX C  a      arentzako          a
SFX C  a      aren          a
SFX C  a      arena          a
SFX C  a      arenak          a
SFX C  a      arenarekin          a
SFX C  a      arenarendako          a
SFX C  a      arenarentzat          a
SFX C  a      arenari          a
SFX C  a      arenaz          a
SFX C  a      arenei          a
SFX C  a      arenek          a
SFX C  a      arenekin          a
SFX C  a      arenendako          a
SFX C  a      arenentzat          a
SFX C  a      arenetaraino          a
SFX C  a      arenetarantz          a
SFX C  a      arenetarat          a
SFX C  a      arenetara          a
SFX C  a      arenetatik          a
SFX C  a      arenetan          a
SFX C  a      arenetarik          a
SFX C  a      arenez          a
SFX C  a      arengan          a
SFX C  a      arengana          a
SFX C  a      arenganaino          a
SFX C  a      arenganantz          a
SFX C  a      arengandik          a
SFX C  a      arengatik          a
SFX C  a      arenoi          a
SFX C  a      arenok          a
SFX C  a      arenokin          a
SFX C  a      arenontzat          a
SFX C  a      arenotaz          a
SFX C  a      arenoz          a
SFX C  a      areni          a
SFX C  a      arenik          a
SFX C  a      arenean          a
SFX C  a      areneraino          a
SFX C  a      arenerantz          a
SFX C  a      arenerat          a
SFX C  a      arenera          a
SFX C  a      arenetik          a
SFX C  a      aregatik          a
SFX C  a      ari          a
SFX C  a      arik          a
SFX C  a      akoago          a
SFX C  a      akoegi          a
SFX C  a      araino          a
SFX C  a      arainoko          a
SFX C  a      arantz          a
SFX C  a      arantzago          a
SFX C  a      arantzegi          a
SFX C  a      aranzko          a
SFX C  a      arat          a
SFX C  a      arako          a
SFX C  a      ara          a
SFX C  a      arago          a
SFX C  a      atik          a
SFX C  a      atiko          a
SFX C  a      ago          a
SFX C  a      agoa          a
SFX C  a      agoak          a
SFX C  a      agoarekin          a
SFX C  a      agoarendako          a
SFX C  a      agoarentzat          a
SFX C  a      agoaren          a
SFX C  a      agoari          a
SFX C  a      agoaz          a
SFX C  a      agoei          a
SFX C  a      agoek          a
SFX C  a      agoekin          a
SFX C  a      agoendako          a
SFX C  a      agoentzat          a
SFX C  a      agoez          a
SFX C  a      agoen          a
SFX C  a      agogatik          a
SFX C  a      agooi          a
SFX C  a      agook          a
SFX C  a      agookin          a
SFX C  a      agoontzat          a
SFX C  a      agootaz          a
SFX C  a      agooz          a
SFX C  a      agoon          a
SFX C  a      agotzat          a
SFX C  a      agok          a
SFX C  a      agoz          a
SFX C  a      agorekin          a
SFX C  a      agorendako          a
SFX C  a      agorentzat          a
SFX C  a      agoren          a
SFX C  a      agori          a
SFX C  a      agorik          a
SFX C  a      agoan          a
SFX C  a      agoko          a
SFX C  a      agoraino          a
SFX C  a      agorantz          a
SFX C  a      agorat          a
SFX C  a      agora          a
SFX C  a      agotik          a
SFX C  a      agan          a
SFX C  a      agana          a
SFX C  a      aganaino          a
SFX C  a      aganantz          a
SFX C  a      agandik          a
SFX C  a      ei          a
SFX C  a      ek          a
SFX C  a      ekin          a
SFX C  a      ekiko          a
SFX C  a      endako          a
SFX C  a      entzat          a
SFX C  a      entzako          a
SFX C  a      etako          a
SFX C  a      etakoa          a
SFX C  a      etakoago          a
SFX C  a      etakoak          a
SFX C  a      etakoarekin          a
SFX C  a      etakoarendako          a
SFX C  a      etakoarentzat          a
SFX C  a      etakoari          a
SFX C  a      etakoaz          a
SFX C  a      etakoegi          a
SFX C  a      etakoei          a
SFX C  a      etakoek          a
SFX C  a      etakoekin          a
SFX C  a      etakoendako          a
SFX C  a      etakoentzat          a
SFX C  a      etakoetaraino          a
SFX C  a      etakoetarantz          a
SFX C  a      etakoetarat          a
SFX C  a      etakoetara          a
SFX C  a      etakoetatik          a
SFX C  a      etakoetan          a
SFX C  a      etakoetarik          a
SFX C  a      etakoez          a
SFX C  a      etakogatik          a
SFX C  a      etakooi          a
SFX C  a      etakook          a
SFX C  a      etakookin          a
SFX C  a      etakoontzat          a
SFX C  a      etakootaz          a
SFX C  a      etakooz          a
SFX C  a      etakotzat          a
SFX C  a      etakok          a
SFX C  a      etakotaraino          a
SFX C  a      etakotarantz          a
SFX C  a      etakotarat          a
SFX C  a      etakotara          a
SFX C  a      etakotatik          a
SFX C  a      etakotan          a
SFX C  a      etakotarik          a
SFX C  a      etakoz          a
SFX C  a      etakorekin          a
SFX C  a      etakorendako          a
SFX C  a      etakorentzat          a
SFX C  a      etakori          a
SFX C  a      etakorik          a
SFX C  a      etakoan          a
SFX C  a      etakoraino          a
SFX C  a      etakorantz          a
SFX C  a      etakorat          a
SFX C  a      etakora          a
SFX C  a      etakotik          a
SFX C  a      etaraino          a
SFX C  a      etarainoko          a
SFX C  a      etarantz          a
SFX C  a      etarantzago          a
SFX C  a      etarantzegi          a
SFX C  a      etaranzko          a
SFX C  a      etarat          a
SFX C  a      etarako          a
SFX C  a      etara          a
SFX C  a      etarago          a
SFX C  a      etatik          a
SFX C  a      etatiko          a
SFX C  a      etan          a
SFX C  a      etarik          a
SFX C  a      etariko          a
SFX C  a      ez          a
SFX C  a      en          a
SFX C  a      ena          a
SFX C  a      enak          a
SFX C  a      enarekin          a
SFX C  a      enarendako          a
SFX C  a      enarentzat          a
SFX C  a      enari          a
SFX C  a      enaz          a
SFX C  a      enei          a
SFX C  a      enek          a
SFX C  a      enekin          a
SFX C  a      enendako          a
SFX C  a      enentzat          a
SFX C  a      enetaraino          a
SFX C  a      enetarantz          a
SFX C  a      enetarat          a
SFX C  a      enetara          a
SFX C  a      enetatik          a
SFX C  a      enetan          a
SFX C  a      enetarik          a
SFX C  a      enez          a
SFX C  a      engan          a
SFX C  a      engana          a
SFX C  a      enganaino          a
SFX C  a      enganantz          a
SFX C  a      engandik          a
SFX C  a      engatik          a
SFX C  a      enoi          a
SFX C  a      enok          a
SFX C  a      enokin          a
SFX C  a      enontzat          a
SFX C  a      enotaz          a
SFX C  a      enoz          a
SFX C  a      eni          a
SFX C  a      enik          a
SFX C  a      enean          a
SFX C  a      eneraino          a
SFX C  a      enerantz          a
SFX C  a      enerat          a
SFX C  a      enera          a
SFX C  a      enetik          a
SFX C  a      oi          a
SFX C  a      ok          a
SFX C  a      okin          a
SFX C  a      okiko          a
SFX C  a      ontzat          a
SFX C  a      ontzako          a
SFX C  a      otaz          a
SFX C  a      otako          a
SFX C  a      otaraino          a
SFX C  a      otarantz          a
SFX C  a      otarat          a
SFX C  a      otara          a
SFX C  a      otatik          a
SFX C  a      otan          a
SFX C  a      otarik          a
SFX C  a      oz          a
SFX C  a      on          a
SFX C  a      ona          a
SFX C  a      onak          a
SFX C  a      onarekin          a
SFX C  a      onarendako          a
SFX C  a      onarentzat          a
SFX C  a      onari          a
SFX C  a      onaz          a
SFX C  a      onei          a
SFX C  a      onek          a
SFX C  a      onekin          a
SFX C  a      onendako          a
SFX C  a      onentzat          a
SFX C  a      onez          a
SFX C  a      ongan          a
SFX C  a      ongana          a
SFX C  a      onganaino          a
SFX C  a      onganantz          a
SFX C  a      ongandik          a
SFX C  a      ongatik          a
SFX C  a      onoi          a
SFX C  a      onok          a
SFX C  a      onokin          a
SFX C  a      onontzat          a
SFX C  a      onotaz          a
SFX C  a      onoz          a
SFX C  a      oni          a
SFX C  a      onik          a
SFX C  a      onean          a
SFX C  a      oneraino          a
SFX C  a      onerantz          a
SFX C  a      onerat          a
SFX C  a      onera          a
SFX C  a      onetik          a
SFX C  a      an          a
SFX D Y 406
SFX D  n      na          n
SFX D  n      nago          n
SFX D  n      nagoa          n
SFX D  n      nagoak          n
SFX D  n      nagoarekin          n
SFX D  n      nagoarendako          n
SFX D  n      nagoarentzat          n
SFX D  n      nagoaren          n
SFX D  n      nagoari          n
SFX D  n      nagoaz          n
SFX D  n      nagoei          n
SFX D  n      nagoek          n
SFX D  n      nagoekin          n
SFX D  n      nagoendako          n
SFX D  n      nagoentzat          n
SFX D  n      nagoez          n
SFX D  n      nagoen          n
SFX D  n      nagogatik          n
SFX D  n      nagooi          n
SFX D  n      nagook          n
SFX D  n      nagookin          n
SFX D  n      nagoontzat          n
SFX D  n      nagootaz          n
SFX D  n      nagooz          n
SFX D  n      nagoon          n
SFX D  n      nagotzat          n
SFX D  n      nagok          n
SFX D  n      nagoz          n
SFX D  n      nagorekin          n
SFX D  n      nagorendako          n
SFX D  n      nagorentzat          n
SFX D  n      nagoren          n
SFX D  n      nagori          n
SFX D  n      nagorik          n
SFX D  n      nagoan          n
SFX D  n      nagoko          n
SFX D  n      nagoraino          n
SFX D  n      nagorantz          n
SFX D  n      nagorat          n
SFX D  n      nagora          n
SFX D  n      nagotik          n
SFX D  n      nak          n
SFX D  n      narekin          n
SFX D  n      narekiko          n
SFX D  n      narendako          n
SFX D  n      narentzat          n
SFX D  n      narentzako          n
SFX D  n      naren          n
SFX D  n      narena          n
SFX D  n      narenak          n
SFX D  n      narenarekin          n
SFX D  n      narenarendako          n
SFX D  n      narenarentzat          n
SFX D  n      narenari          n
SFX D  n      narenaz          n
SFX D  n      narenei          n
SFX D  n      narenek          n
SFX D  n      narenekin          n
SFX D  n      narenendako          n
SFX D  n      narenentzat          n
SFX D  n      narenetaraino          n
SFX D  n      narenetarantz          n
SFX D  n      narenetarat          n
SFX D  n      narenetara          n
SFX D  n      narenetatik          n
SFX D  n      narenetan          n
SFX D  n      narenetarik          n
SFX D  n      narenez          n
SFX D  n      narengan          n
SFX D  n      narengana          n
SFX D  n      narenganaino          n
SFX D  n      narenganantz          n
SFX D  n      narengandik          n
SFX D  n      narengatik          n
SFX D  n      narenoi          n
SFX D  n      narenok          n
SFX D  n      narenokin          n
SFX D  n      narenontzat          n
SFX D  n      narenotaz          n
SFX D  n      narenoz          n
SFX D  n      nareni          n
SFX D  n      narenik          n
SFX D  n      narenean          n
SFX D  n      nareneraino          n
SFX D  n      narenerantz          n
SFX D  n      narenerat          n
SFX D  n      narenera          n
SFX D  n      narenetik          n
SFX D  n      nari          n
SFX D  n      naz          n
SFX D  n      nagan          n
SFX D  n      nagana          n
SFX D  n      naganaino          n
SFX D  n      naganantz          n
SFX D  n      nagandik          n
SFX D  n      nagatik          n
SFX D  n      nei          n
SFX D  n      nek          n
SFX D  n      nekin          n
SFX D  n      nekiko          n
SFX D  n      nendako          n
SFX D  n      nentzat          n
SFX D  n      nentzako          n
SFX D  n      netako          n
SFX D  n      netakoa          n
SFX D  n      netakoago          n
SFX D  n      netakoak          n
SFX D  n      netakoarekin          n
SFX D  n      netakoarendako          n
SFX D  n      netakoarentzat          n
SFX D  n      netakoari          n
SFX D  n      netakoaz          n
SFX D  n      netakoegi          n
SFX D  n      netakoei          n
SFX D  n      netakoek          n
SFX D  n      netakoekin          n
SFX D  n      netakoendako          n
SFX D  n      netakoentzat          n
SFX D  n      netakoetaraino          n
SFX D  n      netakoetarantz          n
SFX D  n      netakoetarat          n
SFX D  n      netakoetara          n
SFX D  n      netakoetatik          n
SFX D  n      netakoetan          n
SFX D  n      netakoetarik          n
SFX D  n      netakoez          n
SFX D  n      netakogatik          n
SFX D  n      netakooi          n
SFX D  n      netakook          n
SFX D  n      netakookin          n
SFX D  n      netakoontzat          n
SFX D  n      netakootaz          n
SFX D  n      netakooz          n
SFX D  n      netakotzat          n
SFX D  n      netakok          n
SFX D  n      netakotaraino          n
SFX D  n      netakotarantz          n
SFX D  n      netakotarat          n
SFX D  n      netakotara          n
SFX D  n      netakotatik          n
SFX D  n      netakotan          n
SFX D  n      netakotarik          n
SFX D  n      netakoz          n
SFX D  n      netakorekin          n
SFX D  n      netakorendako          n
SFX D  n      netakorentzat          n
SFX D  n      netakori          n
SFX D  n      netakorik          n
SFX D  n      netakoan          n
SFX D  n      netakoraino          n
SFX D  n      netakorantz          n
SFX D  n      netakorat          n
SFX D  n      netakora          n
SFX D  n      netakotik          n
SFX D  n      netaraino          n
SFX D  n      netarainoko          n
SFX D  n      netarantz          n
SFX D  n      netarantzago          n
SFX D  n      netarantzegi          n
SFX D  n      netaranzko          n
SFX D  n      netarat          n
SFX D  n      netarako          n
SFX D  n      netara          n
SFX D  n      netarago          n
SFX D  n      netatik          n
SFX D  n      netatiko          n
SFX D  n      netan          n
SFX D  n      netarik          n
SFX D  n      netariko          n
SFX D  n      nez          n
SFX D  n      nen          n
SFX D  n      nena          n
SFX D  n      nenak          n
SFX D  n      nenarekin          n
SFX D  n      nenarendako          n
SFX D  n      nenarentzat          n
SFX D  n      nenari          n
SFX D  n      nenaz          n
SFX D  n      nenei          n
SFX D  n      nenek          n
SFX D  n      nenekin          n
SFX D  n      nenendako          n
SFX D  n      nenentzat          n
SFX D  n      nenetaraino          n
SFX D  n      nenetarantz          n
SFX D  n      nenetarat          n
SFX D  n      nenetara          n
SFX D  n      nenetatik          n
SFX D  n      nenetan          n
SFX D  n      nenetarik          n
SFX D  n      nenez          n
SFX D  n      nengan          n
SFX D  n      nengana          n
SFX D  n      nenganaino          n
SFX D  n      nenganantz          n
SFX D  n      nengandik          n
SFX D  n      nengatik          n
SFX D  n      nenoi          n
SFX D  n      nenok          n
SFX D  n      nenokin          n
SFX D  n      nenontzat          n
SFX D  n      nenotaz          n
SFX D  n      nenoz          n
SFX D  n      neni          n
SFX D  n      nenik          n
SFX D  n      nenean          n
SFX D  n      neneraino          n
SFX D  n      nenerantz          n
SFX D  n      nenerat          n
SFX D  n      nenera          n
SFX D  n      nenetik          n
SFX D  n      ngatik          n
SFX D  n      ngatiko          n
SFX D  n      noi          n
SFX D  n      nok          n
SFX D  n      nokin          n
SFX D  n      nokiko          n
SFX D  n      nontzat          n
SFX D  n      nontzako          n
SFX D  n      notaz          n
SFX D  n      notako          n
SFX D  n      notaraino          n
SFX D  n      notarantz          n
SFX D  n      notarat          n
SFX D  n      notara          n
SFX D  n      notatik          n
SFX D  n      notan          n
SFX D  n      notarik          n
SFX D  n      noz          n
SFX D  n      non          n
SFX D  n      nona          n
SFX D  n      nonak          n
SFX D  n      nonarekin          n
SFX D  n      nonarendako          n
SFX D  n      nonarentzat          n
SFX D  n      nonari          n
SFX D  n      nonaz          n
SFX D  n      nonei          n
SFX D  n      nonek          n
SFX D  n      nonekin          n
SFX D  n      nonendako          n
SFX D  n      nonentzat          n
SFX D  n      nonez          n
SFX D  n      nongan          n
SFX D  n      nongana          n
SFX D  n      nonganaino          n
SFX D  n      nonganantz          n
SFX D  n      nongandik          n
SFX D  n      nongatik          n
SFX D  n      nonoi          n
SFX D  n      nonok          n
SFX D  n      nonokin          n
SFX D  n      nonontzat          n
SFX D  n      nonotaz          n
SFX D  n      nonoz          n
SFX D  n      noni          n
SFX D  n      nonik          n
SFX D  n      nonean          n
SFX D  n      noneraino          n
SFX D  n      nonerantz          n
SFX D  n      nonerat          n
SFX D  n      nonera          n
SFX D  n      nonetik          n
SFX D  n      ntxo          n
SFX D  n      ntxoa          n
SFX D  n      ntxoak          n
SFX D  n      ntxoarekin          n
SFX D  n      ntxoarendako          n
SFX D  n      ntxoarentzat          n
SFX D  n      ntxoaren          n
SFX D  n      ntxoari          n
SFX D  n      ntxoaz          n
SFX D  n      ntxoei          n
SFX D  n      ntxoek          n
SFX D  n      ntxoekin          n
SFX D  n      ntxoendako          n
SFX D  n      ntxoentzat          n
SFX D  n      ntxoez          n
SFX D  n      ntxoen          n
SFX D  n      ntxogatik          n
SFX D  n      ntxooi          n
SFX D  n      ntxook          n
SFX D  n      ntxookin          n
SFX D  n      ntxoontzat          n
SFX D  n      ntxootaz          n
SFX D  n      ntxooz          n
SFX D  n      ntxoon          n
SFX D  n      ntxotzat          n
SFX D  n      ntxok          n
SFX D  n      ntxoz          n
SFX D  n      ntxorekin          n
SFX D  n      ntxorendako          n
SFX D  n      ntxorentzat          n
SFX D  n      ntxoren          n
SFX D  n      ntxori          n
SFX D  n      ntxorik          n
SFX D  n      ntxoan          n
SFX D  n      ntxoko          n
SFX D  n      ntxoraino          n
SFX D  n      ntxorantz          n
SFX D  n      ntxorat          n
SFX D  n      ntxora          n
SFX D  n      ntxotik          n
SFX D  n      ntzat          n
SFX D  n      ntzar          n
SFX D  n      ntzarra          n
SFX D  n      ntzarrak          n
SFX D  n      ntzarrarekin          n
SFX D  n      ntzarrarendako          n
SFX D  n      ntzarrarentzat          n
SFX D  n      ntzarraren          n
SFX D  n      ntzarrari          n
SFX D  n      ntzarraz          n
SFX D  n      ntzarrei          n
SFX D  n      ntzarrek          n
SFX D  n      ntzarrekin          n
SFX D  n      ntzarrendako          n
SFX D  n      ntzarrentzat          n
SFX D  n      ntzarrez          n
SFX D  n      ntzarren          n
SFX D  n      ntzarroi          n
SFX D  n      ntzarrok          n
SFX D  n      ntzarrokin          n
SFX D  n      ntzarrontzat          n
SFX D  n      ntzarrotaz          n
SFX D  n      ntzarroz          n
SFX D  n      ntzarron          n
SFX D  n      ntzarri          n
SFX D  n      ntzarrik          n
SFX D  n      ntzarrean          n
SFX D  n      ntzarreko          n
SFX D  n      ntzarreraino          n
SFX D  n      ntzarrerantz          n
SFX D  n      ntzarrerat          n
SFX D  n      ntzarrera          n
SFX D  n      ntzarretik          n
SFX D  n      ntzargatik          n
SFX D  n      ntzartzat          n
SFX D  n      neko          n
SFX D  n      nekoa          n
SFX D  n      nekoak          n
SFX D  n      nekoarekin          n
SFX D  n      nekoarendako          n
SFX D  n      nekoarentzat          n
SFX D  n      nekoari          n
SFX D  n      nekoaz          n
SFX D  n      nekoei          n
SFX D  n      nekoek          n
SFX D  n      nekoekin          n
SFX D  n      nekoendako          n
SFX D  n      nekoentzat          n
SFX D  n      nekoetaraino          n
SFX D  n      nekoetarantz          n
SFX D  n      nekoetarat          n
SFX D  n      nekoetara          n
SFX D  n      nekoetatik          n
SFX D  n      nekoetan          n
SFX D  n      nekoetarik          n
SFX D  n      nekoez          n
SFX D  n      nekogatik          n
SFX D  n      nekooi          n
SFX D  n      nekook          n
SFX D  n      nekookin          n
SFX D  n      nekoontzat          n
SFX D  n      nekootaz          n
SFX D  n      nekooz          n
SFX D  n      nekotzat          n
SFX D  n      nekok          n
SFX D  n      nekotaraino          n
SFX D  n      nekotarantz          n
SFX D  n      nekotarat          n
SFX D  n      nekotara          n
SFX D  n      nekotatik          n
SFX D  n      nekotan          n
SFX D  n      nekotarik          n
SFX D  n      nekoz          n
SFX D  n      nekorekin          n
SFX D  n      nekorendako          n
SFX D  n      nekorentzat          n
SFX D  n      nekori          n
SFX D  n      nekorik          n
SFX D  n      nekoan          n
SFX D  n      nekoraino          n
SFX D  n      nekorantz          n
SFX D  n      nekorat          n
SFX D  n      nekora          n
SFX D  n      nekotik          n
SFX D  n      nezko          n
SFX D  n      negatik          n
SFX D  n      ni          n
SFX D  n      nik          n
SFX D  n      nean          n
SFX D  n      nekoago          n
SFX D  n      nekoegi          n
SFX D  n      neraino          n
SFX D  n      nerainoko          n
SFX D  n      nerantz          n
SFX D  n      nerantzago          n
SFX D  n      nerantzegi          n
SFX D  n      neranzko          n
SFX D  n      nerat          n
SFX D  n      nerako          n
SFX D  n      nera          n
SFX D  n      nerago          n
SFX D  n      netik          n
SFX D  n      netiko          n
SFX E Y 406
SFX E  t      ta          t
SFX E  t      tago          t
SFX E  t      tagoa          t
SFX E  t      tagoak          t
SFX E  t      tagoarekin          t
SFX E  t      tagoarendako          t
SFX E  t      tagoarentzat          t
SFX E  t      tagoaren          t
SFX E  t      tagoari          t
SFX E  t      tagoaz          t
SFX E  t      tagoei          t
SFX E  t      tagoek          t
SFX E  t      tagoekin          t
SFX E  t      tagoendako          t
SFX E  t      tagoentzat          t
SFX E  t      tagoez          t
SFX E  t      tagoen          t
SFX E  t      tagogatik          t
SFX E  t      tagooi          t
SFX E  t      tagook          t
SFX E  t      tagookin          t
SFX E  t      tagoontzat          t
SFX E  t      tagootaz          t
SFX E  t      tagooz          t
SFX E  t      tagoon          t
SFX E  t      tagotzat          t
SFX E  t      tagok          t
SFX E  t      tagoz          t
SFX E  t      tagorekin          t
SFX E  t      tagorendako          t
SFX E  t      tagorentzat          t
SFX E  t      tagoren          t
SFX E  t      tagori          t
SFX E  t      tagorik          t
SFX E  t      tagoan          t
SFX E  t      tagoko          t
SFX E  t      tagoraino          t
SFX E  t      tagorantz          t
SFX E  t      tagorat          t
SFX E  t      tagora          t
SFX E  t      tagotik          t
SFX E  t      tak          t
SFX E  t      tarekin          t
SFX E  t      tarekiko          t
SFX E  t      tarendako          t
SFX E  t      tarentzat          t
SFX E  t      tarentzako          t
SFX E  t      taren          t
SFX E  t      tarena          t
SFX E  t      tarenak          t
SFX E  t      tarenarekin          t
SFX E  t      tarenarendako          t
SFX E  t      tarenarentzat          t
SFX E  t      tarenari          t
SFX E  t      tarenaz          t
SFX E  t      tarenei          t
SFX E  t      tarenek          t
SFX E  t      tarenekin          t
SFX E  t      tarenendako          t
SFX E  t      tarenentzat          t
SFX E  t      tarenetaraino          t
SFX E  t      tarenetarantz          t
SFX E  t      tarenetarat          t
SFX E  t      tarenetara          t
SFX E  t      tarenetatik          t
SFX E  t      tarenetan          t
SFX E  t      tarenetarik          t
SFX E  t      tarenez          t
SFX E  t      tarengan          t
SFX E  t      tarengana          t
SFX E  t      tarenganaino          t
SFX E  t      tarenganantz          t
SFX E  t      tarengandik          t
SFX E  t      tarengatik          t
SFX E  t      tarenoi          t
SFX E  t      tarenok          t
SFX E  t      tarenokin          t
SFX E  t      tarenontzat          t
SFX E  t      tarenotaz          t
SFX E  t      tarenoz          t
SFX E  t      tareni          t
SFX E  t      tarenik          t
SFX E  t      tarenean          t
SFX E  t      tareneraino          t
SFX E  t      tarenerantz          t
SFX E  t      tarenerat          t
SFX E  t      tarenera          t
SFX E  t      tarenetik          t
SFX E  t      tari          t
SFX E  t      taz          t
SFX E  t      tagan          t
SFX E  t      tagana          t
SFX E  t      taganaino          t
SFX E  t      taganantz          t
SFX E  t      tagandik          t
SFX E  t      tagatik          t
SFX E  t      tei          t
SFX E  t      tek          t
SFX E  t      tekin          t
SFX E  t      tekiko          t
SFX E  t      tendako          t
SFX E  t      tentzat          t
SFX E  t      tentzako          t
SFX E  t      tetako          t
SFX E  t      tetakoa          t
SFX E  t      tetakoago          t
SFX E  t      tetakoak          t
SFX E  t      tetakoarekin          t
SFX E  t      tetakoarendako          t
SFX E  t      tetakoarentzat          t
SFX E  t      tetakoari          t
SFX E  t      tetakoaz          t
SFX E  t      tetakoegi          t
SFX E  t      tetakoei          t
SFX E  t      tetakoek          t
SFX E  t      tetakoekin          t
SFX E  t      tetakoendako          t
SFX E  t      tetakoentzat          t
SFX E  t      tetakoetaraino          t
SFX E  t      tetakoetarantz          t
SFX E  t      tetakoetarat          t
SFX E  t      tetakoetara          t
SFX E  t      tetakoetatik          t
SFX E  t      tetakoetan          t
SFX E  t      tetakoetarik          t
SFX E  t      tetakoez          t
SFX E  t      tetakogatik          t
SFX E  t      tetakooi          t
SFX E  t      tetakook          t
SFX E  t      tetakookin          t
SFX E  t      tetakoontzat          t
SFX E  t      tetakootaz          t
SFX E  t      tetakooz          t
SFX E  t      tetakotzat          t
SFX E  t      tetakok          t
SFX E  t      tetakotaraino          t
SFX E  t      tetakotarantz          t
SFX E  t      tetakotarat          t
SFX E  t      tetakotara          t
SFX E  t      tetakotatik          t
SFX E  t      tetakotan          t
SFX E  t      tetakotarik          t
SFX E  t      tetakoz          t
SFX E  t      tetakorekin          t
SFX E  t      tetakorendako          t
SFX E  t      tetakorentzat          t
SFX E  t      tetakori          t
SFX E  t      tetakorik          t
SFX E  t      tetakoan          t
SFX E  t      tetakoraino          t
SFX E  t      tetakorantz          t
SFX E  t      tetakorat          t
SFX E  t      tetakora          t
SFX E  t      tetakotik          t
SFX E  t      tetaraino          t
SFX E  t      tetarainoko          t
SFX E  t      tetarantz          t
SFX E  t      tetarantzago          t
SFX E  t      tetarantzegi          t
SFX E  t      tetaranzko          t
SFX E  t      tetarat          t
SFX E  t      tetarako          t
SFX E  t      tetara          t
SFX E  t      tetarago          t
SFX E  t      tetatik          t
SFX E  t      tetatiko          t
SFX E  t      tetan          t
SFX E  t      tetarik          t
SFX E  t      tetariko          t
SFX E  t      tez          t
SFX E  t      ten          t
SFX E  t      tena          t
SFX E  t      tenak          t
SFX E  t      tenarekin          t
SFX E  t      tenarendako          t
SFX E  t      tenarentzat          t
SFX E  t      tenari          t
SFX E  t      tenaz          t
SFX E  t      tenei          t
SFX E  t      tenek          t
SFX E  t      tenekin          t
SFX E  t      tenendako          t
SFX E  t      tenentzat          t
SFX E  t      tenetaraino          t
SFX E  t      tenetarantz          t
SFX E  t      tenetarat          t
SFX E  t      tenetara          t
SFX E  t      tenetatik          t
SFX E  t      tenetan          t
SFX E  t      tenetarik          t
SFX E  t      tenez          t
SFX E  t      tengan          t
SFX E  t      tengana          t
SFX E  t      tenganaino          t
SFX E  t      tenganantz          t
SFX E  t      tengandik          t
SFX E  t      tengatik          t
SFX E  t      tenoi          t
SFX E  t      tenok          t
SFX E  t      tenokin          t
SFX E  t      tenontzat          t
SFX E  t      tenotaz          t
SFX E  t      tenoz          t
SFX E  t      teni          t
SFX E  t      tenik          t
SFX E  t      tenean          t
SFX E  t      teneraino          t
SFX E  t      tenerantz          t
SFX E  t      tenerat          t
SFX E  t      tenera          t
SFX E  t      tenetik          t
SFX E  t      tgatik          t
SFX E  t      tgatiko          t
SFX E  t      toi          t
SFX E  t      tok          t
SFX E  t      tokin          t
SFX E  t      tokiko          t
SFX E  t      tontzat          t
SFX E  t      tontzako          t
SFX E  t      totaz          t
SFX E  t      totako          t
SFX E  t      totaraino          t
SFX E  t      totarantz          t
SFX E  t      totarat          t
SFX E  t      totara          t
SFX E  t      totatik          t
SFX E  t      totan          t
SFX E  t      totarik          t
SFX E  t      toz          t
SFX E  t      ton          t
SFX E  t      tona          t
SFX E  t      tonak          t
SFX E  t      tonarekin          t
SFX E  t      tonarendako          t
SFX E  t      tonarentzat          t
SFX E  t      tonari          t
SFX E  t      tonaz          t
SFX E  t      tonei          t
SFX E  t      tonek          t
SFX E  t      tonekin          t
SFX E  t      tonendako          t
SFX E  t      tonentzat          t
SFX E  t      tonez          t
SFX E  t      tongan          t
SFX E  t      tongana          t
SFX E  t      tonganaino          t
SFX E  t      tonganantz          t
SFX E  t      tongandik          t
SFX E  t      tongatik          t
SFX E  t      tonoi          t
SFX E  t      tonok          t
SFX E  t      tonokin          t
SFX E  t      tonontzat          t
SFX E  t      tonotaz          t
SFX E  t      tonoz          t
SFX E  t      toni          t
SFX E  t      tonik          t
SFX E  t      tonean          t
SFX E  t      toneraino          t
SFX E  t      tonerantz          t
SFX E  t      tonerat          t
SFX E  t      tonera          t
SFX E  t      tonetik          t
SFX E  t      teko          t
SFX E  t      tekoa          t
SFX E  t      tekoak          t
SFX E  t      tekoarekin          t
SFX E  t      tekoarendako          t
SFX E  t      tekoarentzat          t
SFX E  t      tekoari          t
SFX E  t      tekoaz          t
SFX E  t      tekoei          t
SFX E  t      tekoek          t
SFX E  t      tekoekin          t
SFX E  t      tekoendako          t
SFX E  t      tekoentzat          t
SFX E  t      tekoetaraino          t
SFX E  t      tekoetarantz          t
SFX E  t      tekoetarat          t
SFX E  t      tekoetara          t
SFX E  t      tekoetatik          t
SFX E  t      tekoetan          t
SFX E  t      tekoetarik          t
SFX E  t      tekoez          t
SFX E  t      tekogatik          t
SFX E  t      tekooi          t
SFX E  t      tekook          t
SFX E  t      tekookin          t
SFX E  t      tekoontzat          t
SFX E  t      tekootaz          t
SFX E  t      tekooz          t
SFX E  t      tekotzat          t
SFX E  t      tekok          t
SFX E  t      tekotaraino          t
SFX E  t      tekotarantz          t
SFX E  t      tekotarat          t
SFX E  t      tekotara          t
SFX E  t      tekotatik          t
SFX E  t      tekotan          t
SFX E  t      tekotarik          t
SFX E  t      tekoz          t
SFX E  t      tekorekin          t
SFX E  t      tekorendako          t
SFX E  t      tekorentzat          t
SFX E  t      tekori          t
SFX E  t      tekorik          t
SFX E  t      tekoan          t
SFX E  t      tekoraino          t
SFX E  t      tekorantz          t
SFX E  t      tekorat          t
SFX E  t      tekora          t
SFX E  t      tekotik          t
SFX E  t      tezko          t
SFX E  t      tegatik          t
SFX E  t      ti          t
SFX E  t      tik          t
SFX E  t      tean          t
SFX E  t      tekoago          t
SFX E  t      tekoegi          t
SFX E  t      teraino          t
SFX E  t      terainoko          t
SFX E  t      terantz          t
SFX E  t      terantzago          t
SFX E  t      terantzegi          t
SFX E  t      teranzko          t
SFX E  t      terat          t
SFX E  t      terako          t
SFX E  t      tera          t
SFX E  t      terago          t
SFX E  t      tetik          t
SFX E  t      tetiko          t
SFX E  t      txo          t
SFX E  t      txoa          t
SFX E  t      txoak          t
SFX E  t      txoarekin          t
SFX E  t      txoarendako          t
SFX E  t      txoarentzat          t
SFX E  t      txoaren          t
SFX E  t      txoari          t
SFX E  t      txoaz          t
SFX E  t      txoei          t
SFX E  t      txoek          t
SFX E  t      txoekin          t
SFX E  t      txoendako          t
SFX E  t      txoentzat          t
SFX E  t      txoez          t
SFX E  t      txoen          t
SFX E  t      txogatik          t
SFX E  t      txooi          t
SFX E  t      txook          t
SFX E  t      txookin          t
SFX E  t      txoontzat          t
SFX E  t      txootaz          t
SFX E  t      txooz          t
SFX E  t      txoon          t
SFX E  t      txotzat          t
SFX E  t      txok          t
SFX E  t      txoz          t
SFX E  t      txorekin          t
SFX E  t      txorendako          t
SFX E  t      txorentzat          t
SFX E  t      txoren          t
SFX E  t      txori          t
SFX E  t      txorik          t
SFX E  t      txoan          t
SFX E  t      txoko          t
SFX E  t      txoraino          t
SFX E  t      txorantz          t
SFX E  t      txorat          t
SFX E  t      txora          t
SFX E  t      txotik          t
SFX E  t      tzat          t
SFX E  t      tzar          t
SFX E  t      tzarra          t
SFX E  t      tzarrak          t
SFX E  t      tzarrarekin          t
SFX E  t      tzarrarendako          t
SFX E  t      tzarrarentzat          t
SFX E  t      tzarraren          t
SFX E  t      tzarrari          t
SFX E  t      tzarraz          t
SFX E  t      tzarrei          t
SFX E  t      tzarrek          t
SFX E  t      tzarrekin          t
SFX E  t      tzarrendako          t
SFX E  t      tzarrentzat          t
SFX E  t      tzarrez          t
SFX E  t      tzarren          t
SFX E  t      tzarroi          t
SFX E  t      tzarrok          t
SFX E  t      tzarrokin          t
SFX E  t      tzarrontzat          t
SFX E  t      tzarrotaz          t
SFX E  t      tzarroz          t
SFX E  t      tzarron          t
SFX E  t      tzarri          t
SFX E  t      tzarrik          t
SFX E  t      tzarrean          t
SFX E  t      tzarreko          t
SFX E  t      tzarreraino          t
SFX E  t      tzarrerantz          t
SFX E  t      tzarrerat          t
SFX E  t      tzarrera          t
SFX E  t      tzarretik          t
SFX E  t      tzargatik          t
SFX E  t      tzartzat          t
SFX F Y 520
SFX F  e      ea          e
SFX F  e      eago          e
SFX F  e      eagoa          e
SFX F  e      eagoak          e
SFX F  e      eagoarekin          e
SFX F  e      eagoarendako          e
SFX F  e      eagoarentzat          e
SFX F  e      eagoaren          e
SFX F  e      eagoari          e
SFX F  e      eagoaz          e
SFX F  e      eagoei          e
SFX F  e      eagoek          e
SFX F  e      eagoekin          e
SFX F  e      eagoendako          e
SFX F  e      eagoentzat          e
SFX F  e      eagoez          e
SFX F  e      eagoen          e
SFX F  e      eagogatik          e
SFX F  e      eagooi          e
SFX F  e      eagook          e
SFX F  e      eagookin          e
SFX F  e      eagoontzat          e
SFX F  e      eagootaz          e
SFX F  e      eagooz          e
SFX F  e      eagoon          e
SFX F  e      eagotzat          e
SFX F  e      eagok          e
SFX F  e      eagoz          e
SFX F  e      eagorekin          e
SFX F  e      eagorendako          e
SFX F  e      eagorentzat          e
SFX F  e      eagoren          e
SFX F  e      eagori          e
SFX F  e      eagorik          e
SFX F  e      eagoan          e
SFX F  e      eagoko          e
SFX F  e      eagoraino          e
SFX F  e      eagorantz          e
SFX F  e      eagorat          e
SFX F  e      eagora          e
SFX F  e      eagotik          e
SFX F  e      eak          e
SFX F  e      earekin          e
SFX F  e      earekiko          e
SFX F  e      earendako          e
SFX F  e      earentzat          e
SFX F  e      earentzako          e
SFX F  e      earen          e
SFX F  e      earena          e
SFX F  e      earenak          e
SFX F  e      earenarekin          e
SFX F  e      earenarendako          e
SFX F  e      earenarentzat          e
SFX F  e      earenari          e
SFX F  e      earenaz          e
SFX F  e      earenei          e
SFX F  e      earenek          e
SFX F  e      earenekin          e
SFX F  e      earenendako          e
SFX F  e      earenentzat          e
SFX F  e      earenetaraino          e
SFX F  e      earenetarantz          e
SFX F  e      earenetarat          e
SFX F  e      earenetara          e
SFX F  e      earenetatik          e
SFX F  e      earenetan          e
SFX F  e      earenetarik          e
SFX F  e      earenez          e
SFX F  e      earengan          e
SFX F  e      earengana          e
SFX F  e      earenganaino          e
SFX F  e      earenganantz          e
SFX F  e      earengandik          e
SFX F  e      earengatik          e
SFX F  e      earenoi          e
SFX F  e      earenok          e
SFX F  e      earenokin          e
SFX F  e      earenontzat          e
SFX F  e      earenotaz          e
SFX F  e      earenoz          e
SFX F  e      eareni          e
SFX F  e      earenik          e
SFX F  e      earenean          e
SFX F  e      eareneraino          e
SFX F  e      earenerantz          e
SFX F  e      earenerat          e
SFX F  e      earenera          e
SFX F  e      earenetik          e
SFX F  e      eari          e
SFX F  e      eaz          e
SFX F  e      eagan          e
SFX F  e      eagana          e
SFX F  e      eaganaino          e
SFX F  e      eaganantz          e
SFX F  e      eagandik          e
SFX F  e      eagatik          e
SFX F  e      eei          e
SFX F  e      eek          e
SFX F  e      eekin          e
SFX F  e      eekiko          e
SFX F  e      eendako          e
SFX F  e      eentzat          e
SFX F  e      eentzako          e
SFX F  e      eetako          e
SFX F  e      eetakoa          e
SFX F  e      eetakoago          e
SFX F  e      eetakoak          e
SFX F  e      eetakoarekin          e
SFX F  e      eetakoarendako          e
SFX F  e      eetakoarentzat          e
SFX F  e      eetakoari          e
SFX F  e      eetakoaz          e
SFX F  e      eetakoegi          e
SFX F  e      eetakoei          e
SFX F  e      eetakoek          e
SFX F  e      eetakoekin          e
SFX F  e      eetakoendako          e
SFX F  e      eetakoentzat          e
SFX F  e      eetakoetaraino          e
SFX F  e      eetakoetarantz          e
SFX F  e      eetakoetarat          e
SFX F  e      eetakoetara          e
SFX F  e      eetakoetatik          e
SFX F  e      eetakoetan          e
SFX F  e      eetakoetarik          e
SFX F  e      eetakoez          e
SFX F  e      eetakogatik          e
SFX F  e      eetakooi          e
SFX F  e      eetakook          e
SFX F  e      eetakookin          e
SFX F  e      eetakoontzat          e
SFX F  e      eetakootaz          e
SFX F  e      eetakooz          e
SFX F  e      eetakotzat          e
SFX F  e      eetakok          e
SFX F  e      eetakotaraino          e
SFX F  e      eetakotarantz          e
SFX F  e      eetakotarat          e
SFX F  e      eetakotara          e
SFX F  e      eetakotatik          e
SFX F  e      eetakotan          e
SFX F  e      eetakotarik          e
SFX F  e      eetakoz          e
SFX F  e      eetakorekin          e
SFX F  e      eetakorendako          e
SFX F  e      eetakorentzat          e
SFX F  e      eetakori          e
SFX F  e      eetakorik          e
SFX F  e      eetakoan          e
SFX F  e      eetakoraino          e
SFX F  e      eetakorantz          e
SFX F  e      eetakorat          e
SFX F  e      eetakora          e
SFX F  e      eetakotik          e
SFX F  e      eetaraino          e
SFX F  e      eetarainoko          e
SFX F  e      eetarantz          e
SFX F  e      eetarantzago          e
SFX F  e      eetarantzegi          e
SFX F  e      eetaranzko          e
SFX F  e      eetarat          e
SFX F  e      eetarako          e
SFX F  e      eetara          e
SFX F  e      eetarago          e
SFX F  e      eetatik          e
SFX F  e      eetatiko          e
SFX F  e      eetan          e
SFX F  e      eetarik          e
SFX F  e      eetariko          e
SFX F  e      eez          e
SFX F  e      een          e
SFX F  e      eena          e
SFX F  e      eenak          e
SFX F  e      eenarekin          e
SFX F  e      eenarendako          e
SFX F  e      eenarentzat          e
SFX F  e      eenari          e
SFX F  e      eenaz          e
SFX F  e      eenei          e
SFX F  e      eenek          e
SFX F  e      eenekin          e
SFX F  e      eenendako          e
SFX F  e      eenentzat          e
SFX F  e      eenetaraino          e
SFX F  e      eenetarantz          e
SFX F  e      eenetarat          e
SFX F  e      eenetara          e
SFX F  e      eenetatik          e
SFX F  e      eenetan          e
SFX F  e      eenetarik          e
SFX F  e      eenez          e
SFX F  e      eengan          e
SFX F  e      eengana          e
SFX F  e      eenganaino          e
SFX F  e      eenganantz          e
SFX F  e      eengandik          e
SFX F  e      eengatik          e
SFX F  e      eenoi          e
SFX F  e      eenok          e
SFX F  e      eenokin          e
SFX F  e      eenontzat          e
SFX F  e      eenotaz          e
SFX F  e      eenoz          e
SFX F  e      eeni          e
SFX F  e      eenik          e
SFX F  e      eenean          e
SFX F  e      eeneraino          e
SFX F  e      eenerantz          e
SFX F  e      eenerat          e
SFX F  e      eenera          e
SFX F  e      eenetik          e
SFX F  e      egatik          e
SFX F  e      egatiko          e
SFX F  e      eoi          e
SFX F  e      eok          e
SFX F  e      eokin          e
SFX F  e      eokiko          e
SFX F  e      eontzat          e
SFX F  e      eontzako          e
SFX F  e      eotaz          e
SFX F  e      eotako          e
SFX F  e      eotaraino          e
SFX F  e      eotarantz          e
SFX F  e      eotarat          e
SFX F  e      eotara          e
SFX F  e      eotatik          e
SFX F  e      eotan          e
SFX F  e      eotarik          e
SFX F  e      eoz          e
SFX F  e      eon          e
SFX F  e      eona          e
SFX F  e      eonak          e
SFX F  e      eonarekin          e
SFX F  e      eonarendako          e
SFX F  e      eonarentzat          e
SFX F  e      eonari          e
SFX F  e      eonaz          e
SFX F  e      eonei          e
SFX F  e      eonek          e
SFX F  e      eonekin          e
SFX F  e      eonendako          e
SFX F  e      eonentzat          e
SFX F  e      eonez          e
SFX F  e      eongan          e
SFX F  e      eongana          e
SFX F  e      eonganaino          e
SFX F  e      eonganantz          e
SFX F  e      eongandik          e
SFX F  e      eongatik          e
SFX F  e      eonoi          e
SFX F  e      eonok          e
SFX F  e      eonokin          e
SFX F  e      eonontzat          e
SFX F  e      eonotaz          e
SFX F  e      eonoz          e
SFX F  e      eoni          e
SFX F  e      eonik          e
SFX F  e      eonean          e
SFX F  e      eoneraino          e
SFX F  e      eonerantz          e
SFX F  e      eonerat          e
SFX F  e      eonera          e
SFX F  e      eonetik          e
SFX F  e      etxo          e
SFX F  e      etxoa          e
SFX F  e      etxoak          e
SFX F  e      etxoarekin          e
SFX F  e      etxoarendako          e
SFX F  e      etxoarentzat          e
SFX F  e      etxoaren          e
SFX F  e      etxoari          e
SFX F  e      etxoaz          e
SFX F  e      etxoei          e
SFX F  e      etxoek          e
SFX F  e      etxoekin          e
SFX F  e      etxoendako          e
SFX F  e      etxoentzat          e
SFX F  e      etxoez          e
SFX F  e      etxoen          e
SFX F  e      etxogatik          e
SFX F  e      etxooi          e
SFX F  e      etxook          e
SFX F  e      etxookin          e
SFX F  e      etxoontzat          e
SFX F  e      etxootaz          e
SFX F  e      etxooz          e
SFX F  e      etxoon          e
SFX F  e      etxotzat          e
SFX F  e      etxok          e
SFX F  e      etxoz          e
SFX F  e      etxorekin          e
SFX F  e      etxorendako          e
SFX F  e      etxorentzat          e
SFX F  e      etxoren          e
SFX F  e      etxori          e
SFX F  e      etxorik          e
SFX F  e      etxoan          e
SFX F  e      etxoko          e
SFX F  e      etxoraino          e
SFX F  e      etxorantz          e
SFX F  e      etxorat          e
SFX F  e      etxora          e
SFX F  e      etxotik          e
SFX F  e      etzat          e
SFX F  e      etzar          e
SFX F  e      etzarra          e
SFX F  e      etzarrak          e
SFX F  e      etzarrarekin          e
SFX F  e      etzarrarendako          e
SFX F  e      etzarrarentzat          e
SFX F  e      etzarraren          e
SFX F  e      etzarrari          e
SFX F  e      etzarraz          e
SFX F  e      etzarrei          e
SFX F  e      etzarrek          e
SFX F  e      etzarrekin          e
SFX F  e      etzarrendako          e
SFX F  e      etzarrentzat          e
SFX F  e      etzarrez          e
SFX F  e      etzarren          e
SFX F  e      etzarroi          e
SFX F  e      etzarrok          e
SFX F  e      etzarrokin          e
SFX F  e      etzarrontzat          e
SFX F  e      etzarrotaz          e
SFX F  e      etzarroz          e
SFX F  e      etzarron          e
SFX F  e      etzarri          e
SFX F  e      etzarrik          e
SFX F  e      etzarrean          e
SFX F  e      etzarreko          e
SFX F  e      etzarreraino          e
SFX F  e      etzarrerantz          e
SFX F  e      etzarrerat          e
SFX F  e      etzarrera          e
SFX F  e      etzarretik          e
SFX F  e      etzargatik          e
SFX F  e      etzartzat          e
SFX F  e      ek          e
SFX F  e      eko          e
SFX F  e      ekoa          e
SFX F  e      ekoak          e
SFX F  e      ekoarekin          e
SFX F  e      ekoarendako          e
SFX F  e      ekoarentzat          e
SFX F  e      ekoari          e
SFX F  e      ekoaz          e
SFX F  e      ekoei          e
SFX F  e      ekoek          e
SFX F  e      ekoekin          e
SFX F  e      ekoendako          e
SFX F  e      ekoentzat          e
SFX F  e      ekoetaraino          e
SFX F  e      ekoetarantz          e
SFX F  e      ekoetarat          e
SFX F  e      ekoetara          e
SFX F  e      ekoetatik          e
SFX F  e      ekoetan          e
SFX F  e      ekoetarik          e
SFX F  e      ekoez          e
SFX F  e      ekogatik          e
SFX F  e      ekooi          e
SFX F  e      ekook          e
SFX F  e      ekookin          e
SFX F  e      ekoontzat          e
SFX F  e      ekootaz          e
SFX F  e      ekooz          e
SFX F  e      ekotzat          e
SFX F  e      ekok          e
SFX F  e      ekotaraino          e
SFX F  e      ekotarantz          e
SFX F  e      ekotarat          e
SFX F  e      ekotara          e
SFX F  e      ekotatik          e
SFX F  e      ekotan          e
SFX F  e      ekotarik          e
SFX F  e      ekoz          e
SFX F  e      ekorekin          e
SFX F  e      ekorendako          e
SFX F  e      ekorentzat          e
SFX F  e      ekori          e
SFX F  e      ekorik          e
SFX F  e      ekoan          e
SFX F  e      ekoraino          e
SFX F  e      ekorantz          e
SFX F  e      ekorat          e
SFX F  e      ekora          e
SFX F  e      ekotik          e
SFX F  e      etako          e
SFX F  e      etakoa          e
SFX F  e      etakoago          e
SFX F  e      etakoak          e
SFX F  e      etakoarekin          e
SFX F  e      etakoarendako          e
SFX F  e      etakoarentzat          e
SFX F  e      etakoari          e
SFX F  e      etakoaz          e
SFX F  e      etakoegi          e
SFX F  e      etakoei          e
SFX F  e      etakoek          e
SFX F  e      etakoekin          e
SFX F  e      etakoendako          e
SFX F  e      etakoentzat          e
SFX F  e      etakoetaraino          e
SFX F  e      etakoetarantz          e
SFX F  e      etakoetarat          e
SFX F  e      etakoetara          e
SFX F  e      etakoetatik          e
SFX F  e      etakoetan          e
SFX F  e      etakoetarik          e
SFX F  e      etakoez          e
SFX F  e      etakogatik          e
SFX F  e      etakooi          e
SFX F  e      etakook          e
SFX F  e      etakookin          e
SFX F  e      etakoontzat          e
SFX F  e      etakootaz          e
SFX F  e      etakooz          e
SFX F  e      etakotzat          e
SFX F  e      etakok          e
SFX F  e      etakotaraino          e
SFX F  e      etakotarantz          e
SFX F  e      etakotarat          e
SFX F  e      etakotara          e
SFX F  e      etakotatik          e
SFX F  e      etakotan          e
SFX F  e      etakotarik          e
SFX F  e      etakoz          e
SFX F  e      etakorekin          e
SFX F  e      etakorendako          e
SFX F  e      etakorentzat          e
SFX F  e      etakori          e
SFX F  e      etakorik          e
SFX F  e      etakoan          e
SFX F  e      etakoraino          e
SFX F  e      etakorantz          e
SFX F  e      etakorat          e
SFX F  e      etakora          e
SFX F  e      etakotik          e
SFX F  e      etaraino          e
SFX F  e      etarainoko          e
SFX F  e      etarantz          e
SFX F  e      etarantzago          e
SFX F  e      etarantzegi          e
SFX F  e      etaranzko          e
SFX F  e      etarat          e
SFX F  e      etarako          e
SFX F  e      etara          e
SFX F  e      etarago          e
SFX F  e      etatik          e
SFX F  e      etatiko          e
SFX F  e      etan          e
SFX F  e      etarik          e
SFX F  e      etariko          e
SFX F  e      ez          e
SFX F  e      ezko          e
SFX F  e      erekin          e
SFX F  e      erekiko          e
SFX F  e      erendako          e
SFX F  e      erentzat          e
SFX F  e      erentzako          e
SFX F  e      eren          e
SFX F  e      erena          e
SFX F  e      erenak          e
SFX F  e      erenarekin          e
SFX F  e      erenarendako          e
SFX F  e      erenarentzat          e
SFX F  e      erenari          e
SFX F  e      erenaz          e
SFX F  e      erenei          e
SFX F  e      erenek          e
SFX F  e      erenekin          e
SFX F  e      erenendako          e
SFX F  e      erenentzat          e
SFX F  e      erenetaraino          e
SFX F  e      erenetarantz          e
SFX F  e      erenetarat          e
SFX F  e      erenetara          e
SFX F  e      erenetatik          e
SFX F  e      erenetan          e
SFX F  e      erenetarik          e
SFX F  e      erenez          e
SFX F  e      erengan          e
SFX F  e      erengana          e
SFX F  e      erenganaino          e
SFX F  e      erenganantz          e
SFX F  e      erengandik          e
SFX F  e      erengatik          e
SFX F  e      erenoi          e
SFX F  e      erenok          e
SFX F  e      erenokin          e
SFX F  e      erenontzat          e
SFX F  e      erenotaz          e
SFX F  e      erenoz          e
SFX F  e      ereni          e
SFX F  e      erenik          e
SFX F  e      erenean          e
SFX F  e      ereneraino          e
SFX F  e      erenerantz          e
SFX F  e      erenerat          e
SFX F  e      erenera          e
SFX F  e      erenetik          e
SFX F  e      eregatik          e
SFX F  e      eri          e
SFX F  e      erik          e
SFX F  e      ean          e
SFX F  e      ekoago          e
SFX F  e      ekoegi          e
SFX F  e      eraino          e
SFX F  e      erainoko          e
SFX F  e      erantz          e
SFX F  e      erantzago          e
SFX F  e      erantzegi          e
SFX F  e      eranzko          e
SFX F  e      erat          e
SFX F  e      erako          e
SFX F  e      era          e
SFX F  e      erago          e
SFX F  e      etik          e
SFX F  e      etiko          e
SFX G Y 520
SFX G  0      a          .
SFX G  0      ago          .
SFX G  0      agoa          .
SFX G  0      agoak          .
SFX G  0      agoarekin          .
SFX G  0      agoarendako          .
SFX G  0      agoarentzat          .
SFX G  0      agoaren          .
SFX G  0      agoari          .
SFX G  0      agoaz          .
SFX G  0      agoei          .
SFX G  0      agoek          .
SFX G  0      agoekin          .
SFX G  0      agoendako          .
SFX G  0      agoentzat          .
SFX G  0      agoez          .
SFX G  0      agoen          .
SFX G  0      agogatik          .
SFX G  0      agooi          .
SFX G  0      agook          .
SFX G  0      agookin          .
SFX G  0      agoontzat          .
SFX G  0      agootaz          .
SFX G  0      agooz          .
SFX G  0      agoon          .
SFX G  0      agotzat          .
SFX G  0      agok          .
SFX G  0      agoz          .
SFX G  0      agorekin          .
SFX G  0      agorendako          .
SFX G  0      agorentzat          .
SFX G  0      agoren          .
SFX G  0      agori          .
SFX G  0      agorik          .
SFX G  0      agoan          .
SFX G  0      agoko          .
SFX G  0      agoraino          .
SFX G  0      agorantz          .
SFX G  0      agorat          .
SFX G  0      agora          .
SFX G  0      agotik          .
SFX G  0      ak          .
SFX G  0      arekin          .
SFX G  0      arekiko          .
SFX G  0      arendako          .
SFX G  0      arentzat          .
SFX G  0      arentzako          .
SFX G  0      aren          .
SFX G  0      arena          .
SFX G  0      arenak          .
SFX G  0      arenarekin          .
SFX G  0      arenarendako          .
SFX G  0      arenarentzat          .
SFX G  0      arenari          .
SFX G  0      arenaz          .
SFX G  0      arenei          .
SFX G  0      arenek          .
SFX G  0      arenekin          .
SFX G  0      arenendako          .
SFX G  0      arenentzat          .
SFX G  0      arenetaraino          .
SFX G  0      arenetarantz          .
SFX G  0      arenetarat          .
SFX G  0      arenetara          .
SFX G  0      arenetatik          .
SFX G  0      arenetan          .
SFX G  0      arenetarik          .
SFX G  0      arenez          .
SFX G  0      arengan          .
SFX G  0      arengana          .
SFX G  0      arenganaino          .
SFX G  0      arenganantz          .
SFX G  0      arengandik          .
SFX G  0      arengatik          .
SFX G  0      arenoi          .
SFX G  0      arenok          .
SFX G  0      arenokin          .
SFX G  0      arenontzat          .
SFX G  0      arenotaz          .
SFX G  0      arenoz          .
SFX G  0      areni          .
SFX G  0      arenik          .
SFX G  0      arenean          .
SFX G  0      areneraino          .
SFX G  0      arenerantz          .
SFX G  0      arenerat          .
SFX G  0      arenera          .
SFX G  0      arenetik          .
SFX G  0      ari          .
SFX G  0      az          .
SFX G  0      agan          .
SFX G  0      agana          .
SFX G  0      aganaino          .
SFX G  0      aganantz          .
SFX G  0      agandik          .
SFX G  0      agatik          .
SFX G  0      ei          .
SFX G  0      ek          .
SFX G  0      ekin          .
SFX G  0      ekiko          .
SFX G  0      endako          .
SFX G  0      entzat          .
SFX G  0      entzako          .
SFX G  0      etako          .
SFX G  0      etakoa          .
SFX G  0      etakoago          .
SFX G  0      etakoak          .
SFX G  0      etakoarekin          .
SFX G  0      etakoarendako          .
SFX G  0      etakoarentzat          .
SFX G  0      etakoari          .
SFX G  0      etakoaz          .
SFX G  0      etakoegi          .
SFX G  0      etakoei          .
SFX G  0      etakoek          .
SFX G  0      etakoekin          .
SFX G  0      etakoendako          .
SFX G  0      etakoentzat          .
SFX G  0      etakoetaraino          .
SFX G  0      etakoetarantz          .
SFX G  0      etakoetarat          .
SFX G  0      etakoetara          .
SFX G  0      etakoetatik          .
SFX G  0      etakoetan          .
SFX G  0      etakoetarik          .
SFX G  0      etakoez          .
SFX G  0      etakogatik          .
SFX G  0      etakooi          .
SFX G  0      etakook          .
SFX G  0      etakookin          .
SFX G  0      etakoontzat          .
SFX G  0      etakootaz          .
SFX G  0      etakooz          .
SFX G  0      etakotzat          .
SFX G  0      etakok          .
SFX G  0      etakotaraino          .
SFX G  0      etakotarantz          .
SFX G  0      etakotarat          .
SFX G  0      etakotara          .
SFX G  0      etakotatik          .
SFX G  0      etakotan          .
SFX G  0      etakotarik          .
SFX G  0      etakoz          .
SFX G  0      etakorekin          .
SFX G  0      etakorendako          .
SFX G  0      etakorentzat          .
SFX G  0      etakori          .
SFX G  0      etakorik          .
SFX G  0      etakoan          .
SFX G  0      etakoraino          .
SFX G  0      etakorantz          .
SFX G  0      etakorat          .
SFX G  0      etakora          .
SFX G  0      etakotik          .
SFX G  0      etaraino          .
SFX G  0      etarainoko          .
SFX G  0      etarantz          .
SFX G  0      etarantzago          .
SFX G  0      etarantzegi          .
SFX G  0      etaranzko          .
SFX G  0      etarat          .
SFX G  0      etarako          .
SFX G  0      etara          .
SFX G  0      etarago          .
SFX G  0      etatik          .
SFX G  0      etatiko          .
SFX G  0      etan          .
SFX G  0      etarik          .
SFX G  0      etariko          .
SFX G  0      ez          .
SFX G  0      en          .
SFX G  0      ena          .
SFX G  0      enak          .
SFX G  0      enarekin          .
SFX G  0      enarendako          .
SFX G  0      enarentzat          .
SFX G  0      enari          .
SFX G  0      enaz          .
SFX G  0      enei          .
SFX G  0      enek          .
SFX G  0      enekin          .
SFX G  0      enendako          .
SFX G  0      enentzat          .
SFX G  0      enetaraino          .
SFX G  0      enetarantz          .
SFX G  0      enetarat          .
SFX G  0      enetara          .
SFX G  0      enetatik          .
SFX G  0      enetan          .
SFX G  0      enetarik          .
SFX G  0      enez          .
SFX G  0      engan          .
SFX G  0      engana          .
SFX G  0      enganaino          .
SFX G  0      enganantz          .
SFX G  0      engandik          .
SFX G  0      engatik          .
SFX G  0      enoi          .
SFX G  0      enok          .
SFX G  0      enokin          .
SFX G  0      enontzat          .
SFX G  0      enotaz          .
SFX G  0      enoz          .
SFX G  0      eni          .
SFX G  0      enik          .
SFX G  0      enean          .
SFX G  0      eneraino          .
SFX G  0      enerantz          .
SFX G  0      enerat          .
SFX G  0      enera          .
SFX G  0      enetik          .
SFX G  0      gatik          .
SFX G  0      gatiko          .
SFX G  0      oi          .
SFX G  0      ok          .
SFX G  0      okin          .
SFX G  0      okiko          .
SFX G  0      ontzat          .
SFX G  0      ontzako          .
SFX G  0      otaz          .
SFX G  0      otako          .
SFX G  0      otaraino          .
SFX G  0      otarantz          .
SFX G  0      otarat          .
SFX G  0      otara          .
SFX G  0      otatik          .
SFX G  0      otan          .
SFX G  0      otarik          .
SFX G  0      oz          .
SFX G  0      on          .
SFX G  0      ona          .
SFX G  0      onak          .
SFX G  0      onarekin          .
SFX G  0      onarendako          .
SFX G  0      onarentzat          .
SFX G  0      onari          .
SFX G  0      onaz          .
SFX G  0      onei          .
SFX G  0      onek          .
SFX G  0      onekin          .
SFX G  0      onendako          .
SFX G  0      onentzat          .
SFX G  0      onez          .
SFX G  0      ongan          .
SFX G  0      ongana          .
SFX G  0      onganaino          .
SFX G  0      onganantz          .
SFX G  0      ongandik          .
SFX G  0      ongatik          .
SFX G  0      onoi          .
SFX G  0      onok          .
SFX G  0      onokin          .
SFX G  0      onontzat          .
SFX G  0      onotaz          .
SFX G  0      onoz          .
SFX G  0      oni          .
SFX G  0      onik          .
SFX G  0      onean          .
SFX G  0      oneraino          .
SFX G  0      onerantz          .
SFX G  0      onerat          .
SFX G  0      onera          .
SFX G  0      onetik          .
SFX G  0      txo          .
SFX G  0      txoa          .
SFX G  0      txoak          .
SFX G  0      txoarekin          .
SFX G  0      txoarendako          .
SFX G  0      txoarentzat          .
SFX G  0      txoaren          .
SFX G  0      txoari          .
SFX G  0      txoaz          .
SFX G  0      txoei          .
SFX G  0      txoek          .
SFX G  0      txoekin          .
SFX G  0      txoendako          .
SFX G  0      txoentzat          .
SFX G  0      txoez          .
SFX G  0      txoen          .
SFX G  0      txogatik          .
SFX G  0      txooi          .
SFX G  0      txook          .
SFX G  0      txookin          .
SFX G  0      txoontzat          .
SFX G  0      txootaz          .
SFX G  0      txooz          .
SFX G  0      txoon          .
SFX G  0      txotzat          .
SFX G  0      txok          .
SFX G  0      txoz          .
SFX G  0      txorekin          .
SFX G  0      txorendako          .
SFX G  0      txorentzat          .
SFX G  0      txoren          .
SFX G  0      txori          .
SFX G  0      txorik          .
SFX G  0      txoan          .
SFX G  0      txoko          .
SFX G  0      txoraino          .
SFX G  0      txorantz          .
SFX G  0      txorat          .
SFX G  0      txora          .
SFX G  0      txotik          .
SFX G  0      tzat          .
SFX G  0      tzar          .
SFX G  0      tzarra          .
SFX G  0      tzarrak          .
SFX G  0      tzarrarekin          .
SFX G  0      tzarrarendako          .
SFX G  0      tzarrarentzat          .
SFX G  0      tzarraren          .
SFX G  0      tzarrari          .
SFX G  0      tzarraz          .
SFX G  0      tzarrei          .
SFX G  0      tzarrek          .
SFX G  0      tzarrekin          .
SFX G  0      tzarrendako          .
SFX G  0      tzarrentzat          .
SFX G  0      tzarrez          .
SFX G  0      tzarren          .
SFX G  0      tzarroi          .
SFX G  0      tzarrok          .
SFX G  0      tzarrokin          .
SFX G  0      tzarrontzat          .
SFX G  0      tzarrotaz          .
SFX G  0      tzarroz          .
SFX G  0      tzarron          .
SFX G  0      tzarri          .
SFX G  0      tzarrik          .
SFX G  0      tzarrean          .
SFX G  0      tzarreko          .
SFX G  0      tzarreraino          .
SFX G  0      tzarrerantz          .
SFX G  0      tzarrerat          .
SFX G  0      tzarrera          .
SFX G  0      tzarretik          .
SFX G  0      tzargatik          .
SFX G  0      tzartzat          .
SFX G  0      k          .
SFX G  0      ko          .
SFX G  0      koa          .
SFX G  0      koak          .
SFX G  0      koarekin          .
SFX G  0      koarendako          .
SFX G  0      koarentzat          .
SFX G  0      koari          .
SFX G  0      koaz          .
SFX G  0      koei          .
SFX G  0      koek          .
SFX G  0      koekin          .
SFX G  0      koendako          .
SFX G  0      koentzat          .
SFX G  0      koetaraino          .
SFX G  0      koetarantz          .
SFX G  0      koetarat          .
SFX G  0      koetara          .
SFX G  0      koetatik          .
SFX G  0      koetan          .
SFX G  0      koetarik          .
SFX G  0      koez          .
SFX G  0      kogatik          .
SFX G  0      kooi          .
SFX G  0      kook          .
SFX G  0      kookin          .
SFX G  0      koontzat          .
SFX G  0      kootaz          .
SFX G  0      kooz          .
SFX G  0      kotzat          .
SFX G  0      kok          .
SFX G  0      kotaraino          .
SFX G  0      kotarantz          .
SFX G  0      kotarat          .
SFX G  0      kotara          .
SFX G  0      kotatik          .
SFX G  0      kotan          .
SFX G  0      kotarik          .
SFX G  0      koz          .
SFX G  0      korekin          .
SFX G  0      korendako          .
SFX G  0      korentzat          .
SFX G  0      kori          .
SFX G  0      korik          .
SFX G  0      koan          .
SFX G  0      koraino          .
SFX G  0      korantz          .
SFX G  0      korat          .
SFX G  0      kora          .
SFX G  0      kotik          .
SFX G  0      tako          .
SFX G  0      takoa          .
SFX G  0      takoago          .
SFX G  0      takoak          .
SFX G  0      takoarekin          .
SFX G  0      takoarendako          .
SFX G  0      takoarentzat          .
SFX G  0      takoari          .
SFX G  0      takoaz          .
SFX G  0      takoegi          .
SFX G  0      takoei          .
SFX G  0      takoek          .
SFX G  0      takoekin          .
SFX G  0      takoendako          .
SFX G  0      takoentzat          .
SFX G  0      takoetaraino          .
SFX G  0      takoetarantz          .
SFX G  0      takoetarat          .
SFX G  0      takoetara          .
SFX G  0      takoetatik          .
SFX G  0      takoetan          .
SFX G  0      takoetarik          .
SFX G  0      takoez          .
SFX G  0      takogatik          .
SFX G  0      takooi          .
SFX G  0      takook          .
SFX G  0      takookin          .
SFX G  0      takoontzat          .
SFX G  0      takootaz          .
SFX G  0      takooz          .
SFX G  0      takotzat          .
SFX G  0      takok          .
SFX G  0      takotaraino          .
SFX G  0      takotarantz          .
SFX G  0      takotarat          .
SFX G  0      takotara          .
SFX G  0      takotatik          .
SFX G  0      takotan          .
SFX G  0      takotarik          .
SFX G  0      takoz          .
SFX G  0      takorekin          .
SFX G  0      takorendako          .
SFX G  0      takorentzat          .
SFX G  0      takori          .
SFX G  0      takorik          .
SFX G  0      takoan          .
SFX G  0      takoraino          .
SFX G  0      takorantz          .
SFX G  0      takorat          .
SFX G  0      takora          .
SFX G  0      takotik          .
SFX G  0      taraino          .
SFX G  0      tarainoko          .
SFX G  0      tarantz          .
SFX G  0      tarantzago          .
SFX G  0      tarantzegi          .
SFX G  0      taranzko          .
SFX G  0      tarat          .
SFX G  0      tarako          .
SFX G  0      tara          .
SFX G  0      tarago          .
SFX G  0      tatik          .
SFX G  0      tatiko          .
SFX G  0      tan          .
SFX G  0      tarik          .
SFX G  0      tariko          .
SFX G  0      z          .
SFX G  0      zko          .
SFX G  0      rekin          .
SFX G  0      rekiko          .
SFX G  0      rendako          .
SFX G  0      rentzat          .
SFX G  0      rentzako          .
SFX G  0      ren          .
SFX G  0      rena          .
SFX G  0      renak          .
SFX G  0      renarekin          .
SFX G  0      renarendako          .
SFX G  0      renarentzat          .
SFX G  0      renari          .
SFX G  0      renaz          .
SFX G  0      renei          .
SFX G  0      renek          .
SFX G  0      renekin          .
SFX G  0      renendako          .
SFX G  0      renentzat          .
SFX G  0      renetaraino          .
SFX G  0      renetarantz          .
SFX G  0      renetarat          .
SFX G  0      renetara          .
SFX G  0      renetatik          .
SFX G  0      renetan          .
SFX G  0      renetarik          .
SFX G  0      renez          .
SFX G  0      rengan          .
SFX G  0      rengana          .
SFX G  0      renganaino          .
SFX G  0      renganantz          .
SFX G  0      rengandik          .
SFX G  0      rengatik          .
SFX G  0      renoi          .
SFX G  0      renok          .
SFX G  0      renokin          .
SFX G  0      renontzat          .
SFX G  0      renotaz          .
SFX G  0      renoz          .
SFX G  0      reni          .
SFX G  0      renik          .
SFX G  0      renean          .
SFX G  0      reneraino          .
SFX G  0      renerantz          .
SFX G  0      renerat          .
SFX G  0      renera          .
SFX G  0      renetik          .
SFX G  0      regatik          .
SFX G  0      ri          .
SFX G  0      rik          .
SFX G  0      an          .
SFX G  0      koago          .
SFX G  0      koegi          .
SFX G  0      raino          .
SFX G  0      rainoko          .
SFX G  0      rantz          .
SFX G  0      rantzago          .
SFX G  0      rantzegi          .
SFX G  0      ranzko          .
SFX G  0      rat          .
SFX G  0      rako          .
SFX G  0      ra          .
SFX G  0      rago          .
SFX G  0      tik          .
SFX G  0      tiko          .
SFX H Y 406
SFX H  0      a          .
SFX H  0      ago          .
SFX H  0      agoa          .
SFX H  0      agoak          .
SFX H  0      agoarekin          .
SFX H  0      agoarendako          .
SFX H  0      agoarentzat          .
SFX H  0      agoaren          .
SFX H  0      agoari          .
SFX H  0      agoaz          .
SFX H  0      agoei          .
SFX H  0      agoek          .
SFX H  0      agoekin          .
SFX H  0      agoendako          .
SFX H  0      agoentzat          .
SFX H  0      agoez          .
SFX H  0      agoen          .
SFX H  0      agogatik          .
SFX H  0      agooi          .
SFX H  0      agook          .
SFX H  0      agookin          .
SFX H  0      agoontzat          .
SFX H  0      agootaz          .
SFX H  0      agooz          .
SFX H  0      agoon          .
SFX H  0      agotzat          .
SFX H  0      agok          .
SFX H  0      agoz          .
SFX H  0      agorekin          .
SFX H  0      agorendako          .
SFX H  0      agorentzat          .
SFX H  0      agoren          .
SFX H  0      agori          .
SFX H  0      agorik          .
SFX H  0      agoan          .
SFX H  0      agoko          .
SFX H  0      agoraino          .
SFX H  0      agorantz          .
SFX H  0      agorat          .
SFX H  0      agora          .
SFX H  0      agotik          .
SFX H  0      ak          .
SFX H  0      arekin          .
SFX H  0      arekiko          .
SFX H  0      arendako          .
SFX H  0      arentzat          .
SFX H  0      arentzako          .
SFX H  0      aren          .
SFX H  0      arena          .
SFX H  0      arenak          .
SFX H  0      arenarekin          .
SFX H  0      arenarendako          .
SFX H  0      arenarentzat          .
SFX H  0      arenari          .
SFX H  0      arenaz          .
SFX H  0      arenei          .
SFX H  0      arenek          .
SFX H  0      arenekin          .
SFX H  0      arenendako          .
SFX H  0      arenentzat          .
SFX H  0      arenetaraino          .
SFX H  0      arenetarantz          .
SFX H  0      arenetarat          .
SFX H  0      arenetara          .
SFX H  0      arenetatik          .
SFX H  0      arenetan          .
SFX H  0      arenetarik          .
SFX H  0      arenez          .
SFX H  0      arengan          .
SFX H  0      arengana          .
SFX H  0      arenganaino          .
SFX H  0      arenganantz          .
SFX H  0      arengandik          .
SFX H  0      arengatik          .
SFX H  0      arenoi          .
SFX H  0      arenok          .
SFX H  0      arenokin          .
SFX H  0      arenontzat          .
SFX H  0      arenotaz          .
SFX H  0      arenoz          .
SFX H  0      areni          .
SFX H  0      arenik          .
SFX H  0      arenean          .
SFX H  0      areneraino          .
SFX H  0      arenerantz          .
SFX H  0      arenerat          .
SFX H  0      arenera          .
SFX H  0      arenetik          .
SFX H  0      ari          .
SFX H  0      az          .
SFX H  0      agan          .
SFX H  0      agana          .
SFX H  0      aganaino          .
SFX H  0      aganantz          .
SFX H  0      agandik          .
SFX H  0      agatik          .
SFX H  0      ei          .
SFX H  0      ek          .
SFX H  0      ekin          .
SFX H  0      ekiko          .
SFX H  0      endako          .
SFX H  0      entzat          .
SFX H  0      entzako          .
SFX H  0      etako          .
SFX H  0      etakoa          .
SFX H  0      etakoago          .
SFX H  0      etakoak          .
SFX H  0      etakoarekin          .
SFX H  0      etakoarendako          .
SFX H  0      etakoarentzat          .
SFX H  0      etakoari          .
SFX H  0      etakoaz          .
SFX H  0      etakoegi          .
SFX H  0      etakoei          .
SFX H  0      etakoek          .
SFX H  0      etakoekin          .
SFX H  0      etakoendako          .
SFX H  0      etakoentzat          .
SFX H  0      etakoetaraino          .
SFX H  0      etakoetarantz          .
SFX H  0      etakoetarat          .
SFX H  0      etakoetara          .
SFX H  0      etakoetatik          .
SFX H  0      etakoetan          .
SFX H  0      etakoetarik          .
SFX H  0      etakoez          .
SFX H  0      etakogatik          .
SFX H  0      etakooi          .
SFX H  0      etakook          .
SFX H  0      etakookin          .
SFX H  0      etakoontzat          .
SFX H  0      etakootaz          .
SFX H  0      etakooz          .
SFX H  0      etakotzat          .
SFX H  0      etakok          .
SFX H  0      etakotaraino          .
SFX H  0      etakotarantz          .
SFX H  0      etakotarat          .
SFX H  0      etakotara          .
SFX H  0      etakotatik          .
SFX H  0      etakotan          .
SFX H  0      etakotarik          .
SFX H  0      etakoz          .
SFX H  0      etakorekin          .
SFX H  0      etakorendako          .
SFX H  0      etakorentzat          .
SFX H  0      etakori          .
SFX H  0      etakorik          .
SFX H  0      etakoan          .
SFX H  0      etakoraino          .
SFX H  0      etakorantz          .
SFX H  0      etakorat          .
SFX H  0      etakora          .
SFX H  0      etakotik          .
SFX H  0      etaraino          .
SFX H  0      etarainoko          .
SFX H  0      etarantz          .
SFX H  0      etarantzago          .
SFX H  0      etarantzegi          .
SFX H  0      etaranzko          .
SFX H  0      etarat          .
SFX H  0      etarako          .
SFX H  0      etara          .
SFX H  0      etarago          .
SFX H  0      etatik          .
SFX H  0      etatiko          .
SFX H  0      etan          .
SFX H  0      etarik          .
SFX H  0      etariko          .
SFX H  0      ez          .
SFX H  0      en          .
SFX H  0      ena          .
SFX H  0      enak          .
SFX H  0      enarekin          .
SFX H  0      enarendako          .
SFX H  0      enarentzat          .
SFX H  0      enari          .
SFX H  0      enaz          .
SFX H  0      enei          .
SFX H  0      enek          .
SFX H  0      enekin          .
SFX H  0      enendako          .
SFX H  0      enentzat          .
SFX H  0      enetaraino          .
SFX H  0      enetarantz          .
SFX H  0      enetarat          .
SFX H  0      enetara          .
SFX H  0      enetatik          .
SFX H  0      enetan          .
SFX H  0      enetarik          .
SFX H  0      enez          .
SFX H  0      engan          .
SFX H  0      engana          .
SFX H  0      enganaino          .
SFX H  0      enganantz          .
SFX H  0      engandik          .
SFX H  0      engatik          .
SFX H  0      enoi          .
SFX H  0      enok          .
SFX H  0      enokin          .
SFX H  0      enontzat          .
SFX H  0      enotaz          .
SFX H  0      enoz          .
SFX H  0      eni          .
SFX H  0      enik          .
SFX H  0      enean          .
SFX H  0      eneraino          .
SFX H  0      enerantz          .
SFX H  0      enerat          .
SFX H  0      enera          .
SFX H  0      enetik          .
SFX H  0      gatik          .
SFX H  0      gatiko          .
SFX H  0      oi          .
SFX H  0      ok          .
SFX H  0      okin          .
SFX H  0      okiko          .
SFX H  0      ontzat          .
SFX H  0      ontzako          .
SFX H  0      otaz          .
SFX H  0      otako          .
SFX H  0      otaraino          .
SFX H  0      otarantz          .
SFX H  0      otarat          .
SFX H  0      otara          .
SFX H  0      otatik          .
SFX H  0      otan          .
SFX H  0      otarik          .
SFX H  0      oz          .
SFX H  0      on          .
SFX H  0      ona          .
SFX H  0      onak          .
SFX H  0      onarekin          .
SFX H  0      onarendako          .
SFX H  0      onarentzat          .
SFX H  0      onari          .
SFX H  0      onaz          .
SFX H  0      onei          .
SFX H  0      onek          .
SFX H  0      onekin          .
SFX H  0      onendako          .
SFX H  0      onentzat          .
SFX H  0      onez          .
SFX H  0      ongan          .
SFX H  0      ongana          .
SFX H  0      onganaino          .
SFX H  0      onganantz          .
SFX H  0      ongandik          .
SFX H  0      ongatik          .
SFX H  0      onoi          .
SFX H  0      onok          .
SFX H  0      onokin          .
SFX H  0      onontzat          .
SFX H  0      onotaz          .
SFX H  0      onoz          .
SFX H  0      oni          .
SFX H  0      onik          .
SFX H  0      onean          .
SFX H  0      oneraino          .
SFX H  0      onerantz          .
SFX H  0      onerat          .
SFX H  0      onera          .
SFX H  0      onetik          .
SFX H  0      txo          .
SFX H  0      txoa          .
SFX H  0      txoak          .
SFX H  0      txoarekin          .
SFX H  0      txoarendako          .
SFX H  0      txoarentzat          .
SFX H  0      txoaren          .
SFX H  0      txoari          .
SFX H  0      txoaz          .
SFX H  0      txoei          .
SFX H  0      txoek          .
SFX H  0      txoekin          .
SFX H  0      txoendako          .
SFX H  0      txoentzat          .
SFX H  0      txoez          .
SFX H  0      txoen          .
SFX H  0      txogatik          .
SFX H  0      txooi          .
SFX H  0      txook          .
SFX H  0      txookin          .
SFX H  0      txoontzat          .
SFX H  0      txootaz          .
SFX H  0      txooz          .
SFX H  0      txoon          .
SFX H  0      txotzat          .
SFX H  0      txok          .
SFX H  0      txoz          .
SFX H  0      txorekin          .
SFX H  0      txorendako          .
SFX H  0      txorentzat          .
SFX H  0      txoren          .
SFX H  0      txori          .
SFX H  0      txorik          .
SFX H  0      txoan          .
SFX H  0      txoko          .
SFX H  0      txoraino          .
SFX H  0      txorantz          .
SFX H  0      txorat          .
SFX H  0      txora          .
SFX H  0      txotik          .
SFX H  0      tzat          .
SFX H  0      tzar          .
SFX H  0      tzarra          .
SFX H  0      tzarrak          .
SFX H  0      tzarrarekin          .
SFX H  0      tzarrarendako          .
SFX H  0      tzarrarentzat          .
SFX H  0      tzarraren          .
SFX H  0      tzarrari          .
SFX H  0      tzarraz          .
SFX H  0      tzarrei          .
SFX H  0      tzarrek          .
SFX H  0      tzarrekin          .
SFX H  0      tzarrendako          .
SFX H  0      tzarrentzat          .
SFX H  0      tzarrez          .
SFX H  0      tzarren          .
SFX H  0      tzarroi          .
SFX H  0      tzarrok          .
SFX H  0      tzarrokin          .
SFX H  0      tzarrontzat          .
SFX H  0      tzarrotaz          .
SFX H  0      tzarroz          .
SFX H  0      tzarron          .
SFX H  0      tzarri          .
SFX H  0      tzarrik          .
SFX H  0      tzarrean          .
SFX H  0      tzarreko          .
SFX H  0      tzarreraino          .
SFX H  0      tzarrerantz          .
SFX H  0      tzarrerat          .
SFX H  0      tzarrera          .
SFX H  0      tzarretik          .
SFX H  0      tzargatik          .
SFX H  0      tzartzat          .
SFX H  0      eko          .
SFX H  0      ekoa          .
SFX H  0      ekoak          .
SFX H  0      ekoarekin          .
SFX H  0      ekoarendako          .
SFX H  0      ekoarentzat          .
SFX H  0      ekoari          .
SFX H  0      ekoaz          .
SFX H  0      ekoei          .
SFX H  0      ekoek          .
SFX H  0      ekoekin          .
SFX H  0      ekoendako          .
SFX H  0      ekoentzat          .
SFX H  0      ekoetaraino          .
SFX H  0      ekoetarantz          .
SFX H  0      ekoetarat          .
SFX H  0      ekoetara          .
SFX H  0      ekoetatik          .
SFX H  0      ekoetan          .
SFX H  0      ekoetarik          .
SFX H  0      ekoez          .
SFX H  0      ekogatik          .
SFX H  0      ekooi          .
SFX H  0      ekook          .
SFX H  0      ekookin          .
SFX H  0      ekoontzat          .
SFX H  0      ekootaz          .
SFX H  0      ekooz          .
SFX H  0      ekotzat          .
SFX H  0      ekok          .
SFX H  0      ekotaraino          .
SFX H  0      ekotarantz          .
SFX H  0      ekotarat          .
SFX H  0      ekotara          .
SFX H  0      ekotatik          .
SFX H  0      ekotan          .
SFX H  0      ekotarik          .
SFX H  0      ekoz          .
SFX H  0      ekorekin          .
SFX H  0      ekorendako          .
SFX H  0      ekorentzat          .
SFX H  0      ekori          .
SFX H  0      ekorik          .
SFX H  0      ekoan          .
SFX H  0      ekoraino          .
SFX H  0      ekorantz          .
SFX H  0      ekorat          .
SFX H  0      ekora          .
SFX H  0      ekotik          .
SFX H  0      ezko          .
SFX H  0      egatik          .
SFX H  0      i          .
SFX H  0      ik          .
SFX H  0      ean          .
SFX H  0      ekoago          .
SFX H  0      ekoegi          .
SFX H  0      eraino          .
SFX H  0      erainoko          .
SFX H  0      erantz          .
SFX H  0      erantzago          .
SFX H  0      erantzegi          .
SFX H  0      eranzko          .
SFX H  0      erat          .
SFX H  0      erako          .
SFX H  0      era          .
SFX H  0      erago          .
SFX H  0      etik          .
SFX H  0      etiko          .
SFX I Y 406
SFX I  tz      tza          tz
SFX I  tz      tzago          tz
SFX I  tz      tzagoa          tz
SFX I  tz      tzagoak          tz
SFX I  tz      tzagoarekin          tz
SFX I  tz      tzagoarendako          tz
SFX I  tz      tzagoarentzat          tz
SFX I  tz      tzagoaren          tz
SFX I  tz      tzagoari          tz
SFX I  tz      tzagoaz          tz
SFX I  tz      tzagoei          tz
SFX I  tz      tzagoek          tz
SFX I  tz      tzagoekin          tz
SFX I  tz      tzagoendako          tz
SFX I  tz      tzagoentzat          tz
SFX I  tz      tzagoez          tz
SFX I  tz      tzagoen          tz
SFX I  tz      tzagogatik          tz
SFX I  tz      tzagooi          tz
SFX I  tz      tzagook          tz
SFX I  tz      tzagookin          tz
SFX I  tz      tzagoontzat          tz
SFX I  tz      tzagootaz          tz
SFX I  tz      tzagooz          tz
SFX I  tz      tzagoon          tz
SFX I  tz      tzagotzat          tz
SFX I  tz      tzagok          tz
SFX I  tz      tzagoz          tz
SFX I  tz      tzagorekin          tz
SFX I  tz      tzagorendako          tz
SFX I  tz      tzagorentzat          tz
SFX I  tz      tzagoren          tz
SFX I  tz      tzagori          tz
SFX I  tz      tzagorik          tz
SFX I  tz      tzagoan          tz
SFX I  tz      tzagoko          tz
SFX I  tz      tzagoraino          tz
SFX I  tz      tzagorantz          tz
SFX I  tz      tzagorat          tz
SFX I  tz      tzagora          tz
SFX I  tz      tzagotik          tz
SFX I  tz      tzak          tz
SFX I  tz      tzarekin          tz
SFX I  tz      tzarekiko          tz
SFX I  tz      tzarendako          tz
SFX I  tz      tzarentzat          tz
SFX I  tz      tzarentzako          tz
SFX I  tz      tzaren          tz
SFX I  tz      tzarena          tz
SFX I  tz      tzarenak          tz
SFX I  tz      tzarenarekin          tz
SFX I  tz      tzarenarendako          tz
SFX I  tz      tzarenarentzat          tz
SFX I  tz      tzarenari          tz
SFX I  tz      tzarenaz          tz
SFX I  tz      tzarenei          tz
SFX I  tz      tzarenek          tz
SFX I  tz      tzarenekin          tz
SFX I  tz      tzarenendako          tz
SFX I  tz      tzarenentzat          tz
SFX I  tz      tzarenetaraino          tz
SFX I  tz      tzarenetarantz          tz
SFX I  tz      tzarenetarat          tz
SFX I  tz      tzarenetara          tz
SFX I  tz      tzarenetatik          tz
SFX I  tz      tzarenetan          tz
SFX I  tz      tzarenetarik          tz
SFX I  tz      tzarenez          tz
SFX I  tz      tzarengan          tz
SFX I  tz      tzarengana          tz
SFX I  tz      tzarenganaino          tz
SFX I  tz      tzarenganantz          tz
SFX I  tz      tzarengandik          tz
SFX I  tz      tzarengatik          tz
SFX I  tz      tzarenoi          tz
SFX I  tz      tzarenok          tz
SFX I  tz      tzarenokin          tz
SFX I  tz      tzarenontzat          tz
SFX I  tz      tzarenotaz          tz
SFX I  tz      tzarenoz          tz
SFX I  tz      tzareni          tz
SFX I  tz      tzarenik          tz
SFX I  tz      tzarenean          tz
SFX I  tz      tzareneraino          tz
SFX I  tz      tzarenerantz          tz
SFX I  tz      tzarenerat          tz
SFX I  tz      tzarenera          tz
SFX I  tz      tzarenetik          tz
SFX I  tz      tzari          tz
SFX I  tz      tzaz          tz
SFX I  tz      tzagan          tz
SFX I  tz      tzagana          tz
SFX I  tz      tzaganaino          tz
SFX I  tz      tzaganantz          tz
SFX I  tz      tzagandik          tz
SFX I  tz      tzagatik          tz
SFX I  tz      tzei          tz
SFX I  tz      tzek          tz
SFX I  tz      tzekin          tz
SFX I  tz      tzekiko          tz
SFX I  tz      tzendako          tz
SFX I  tz      tzentzat          tz
SFX I  tz      tzentzako          tz
SFX I  tz      tzetako          tz
SFX I  tz      tzetakoa          tz
SFX I  tz      tzetakoago          tz
SFX I  tz      tzetakoak          tz
SFX I  tz      tzetakoarekin          tz
SFX I  tz      tzetakoarendako          tz
SFX I  tz      tzetakoarentzat          tz
SFX I  tz      tzetakoari          tz
SFX I  tz      tzetakoaz          tz
SFX I  tz      tzetakoegi          tz
SFX I  tz      tzetakoei          tz
SFX I  tz      tzetakoek          tz
SFX I  tz      tzetakoekin          tz
SFX I  tz      tzetakoendako          tz
SFX I  tz      tzetakoentzat          tz
SFX I  tz      tzetakoetaraino          tz
SFX I  tz      tzetakoetarantz          tz
SFX I  tz      tzetakoetarat          tz
SFX I  tz      tzetakoetara          tz
SFX I  tz      tzetakoetatik          tz
SFX I  tz      tzetakoetan          tz
SFX I  tz      tzetakoetarik          tz
SFX I  tz      tzetakoez          tz
SFX I  tz      tzetakogatik          tz
SFX I  tz      tzetakooi          tz
SFX I  tz      tzetakook          tz
SFX I  tz      tzetakookin          tz
SFX I  tz      tzetakoontzat          tz
SFX I  tz      tzetakootaz          tz
SFX I  tz      tzetakooz          tz
SFX I  tz      tzetakotzat          tz
SFX I  tz      tzetakok          tz
SFX I  tz      tzetakotaraino          tz
SFX I  tz      tzetakotarantz          tz
SFX I  tz      tzetakotarat          tz
SFX I  tz      tzetakotara          tz
SFX I  tz      tzetakotatik          tz
SFX I  tz      tzetakotan          tz
SFX I  tz      tzetakotarik          tz
SFX I  tz      tzetakoz          tz
SFX I  tz      tzetakorekin          tz
SFX I  tz      tzetakorendako          tz
SFX I  tz      tzetakorentzat          tz
SFX I  tz      tzetakori          tz
SFX I  tz      tzetakorik          tz
SFX I  tz      tzetakoan          tz
SFX I  tz      tzetakoraino          tz
SFX I  tz      tzetakorantz          tz
SFX I  tz      tzetakorat          tz
SFX I  tz      tzetakora          tz
SFX I  tz      tzetakotik          tz
SFX I  tz      tzetaraino          tz
SFX I  tz      tzetarainoko          tz
SFX I  tz      tzetarantz          tz
SFX I  tz      tzetarantzago          tz
SFX I  tz      tzetarantzegi          tz
SFX I  tz      tzetaranzko          tz
SFX I  tz      tzetarat          tz
SFX I  tz      tzetarako          tz
SFX I  tz      tzetara          tz
SFX I  tz      tzetarago          tz
SFX I  tz      tzetatik          tz
SFX I  tz      tzetatiko          tz
SFX I  tz      tzetan          tz
SFX I  tz      tzetarik          tz
SFX I  tz      tzetariko          tz
SFX I  tz      tzez          tz
SFX I  tz      tzen          tz
SFX I  tz      tzena          tz
SFX I  tz      tzenak          tz
SFX I  tz      tzenarekin          tz
SFX I  tz      tzenarendako          tz
SFX I  tz      tzenarentzat          tz
SFX I  tz      tzenari          tz
SFX I  tz      tzenaz          tz
SFX I  tz      tzenei          tz
SFX I  tz      tzenek          tz
SFX I  tz      tzenekin          tz
SFX I  tz      tzenendako          tz
SFX I  tz      tzenentzat          tz
SFX I  tz      tzenetaraino          tz
SFX I  tz      tzenetarantz          tz
SFX I  tz      tzenetarat          tz
SFX I  tz      tzenetara          tz
SFX I  tz      tzenetatik          tz
SFX I  tz      tzenetan          tz
SFX I  tz      tzenetarik          tz
SFX I  tz      tzenez          tz
SFX I  tz      tzengan          tz
SFX I  tz      tzengana          tz
SFX I  tz      tzenganaino          tz
SFX I  tz      tzenganantz          tz
SFX I  tz      tzengandik          tz
SFX I  tz      tzengatik          tz
SFX I  tz      tzenoi          tz
SFX I  tz      tzenok          tz
SFX I  tz      tzenokin          tz
SFX I  tz      tzenontzat          tz
SFX I  tz      tzenotaz          tz
SFX I  tz      tzenoz          tz
SFX I  tz      tzeni          tz
SFX I  tz      tzenik          tz
SFX I  tz      tzenean          tz
SFX I  tz      tzeneraino          tz
SFX I  tz      tzenerantz          tz
SFX I  tz      tzenerat          tz
SFX I  tz      tzenera          tz
SFX I  tz      tzenetik          tz
SFX I  tz      tzgatik          tz
SFX I  tz      tzgatiko          tz
SFX I  tz      tzoi          tz
SFX I  tz      tzok          tz
SFX I  tz      tzokin          tz
SFX I  tz      tzokiko          tz
SFX I  tz      tzontzat          tz
SFX I  tz      tzontzako          tz
SFX I  tz      tzotaz          tz
SFX I  tz      tzotako          tz
SFX I  tz      tzotaraino          tz
SFX I  tz      tzotarantz          tz
SFX I  tz      tzotarat          tz
SFX I  tz      tzotara          tz
SFX I  tz      tzotatik          tz
SFX I  tz      tzotan          tz
SFX I  tz      tzotarik          tz
SFX I  tz      tzoz          tz
SFX I  tz      tzon          tz
SFX I  tz      tzona          tz
SFX I  tz      tzonak          tz
SFX I  tz      tzonarekin          tz
SFX I  tz      tzonarendako          tz
SFX I  tz      tzonarentzat          tz
SFX I  tz      tzonari          tz
SFX I  tz      tzonaz          tz
SFX I  tz      tzonei          tz
SFX I  tz      tzonek          tz
SFX I  tz      tzonekin          tz
SFX I  tz      tzonendako          tz
SFX I  tz      tzonentzat          tz
SFX I  tz      tzonez          tz
SFX I  tz      tzongan          tz
SFX I  tz      tzongana          tz
SFX I  tz      tzonganaino          tz
SFX I  tz      tzonganantz          tz
SFX I  tz      tzongandik          tz
SFX I  tz      tzongatik          tz
SFX I  tz      tzonoi          tz
SFX I  tz      tzonok          tz
SFX I  tz      tzonokin          tz
SFX I  tz      tzonontzat          tz
SFX I  tz      tzonotaz          tz
SFX I  tz      tzonoz          tz
SFX I  tz      tzoni          tz
SFX I  tz      tzonik          tz
SFX I  tz      tzonean          tz
SFX I  tz      tzoneraino          tz
SFX I  tz      tzonerantz          tz
SFX I  tz      tzonerat          tz
SFX I  tz      tzonera          tz
SFX I  tz      tzonetik          tz
SFX I  tz      tzeko          tz
SFX I  tz      tzekoa          tz
SFX I  tz      tzekoak          tz
SFX I  tz      tzekoarekin          tz
SFX I  tz      tzekoarendako          tz
SFX I  tz      tzekoarentzat          tz
SFX I  tz      tzekoari          tz
SFX I  tz      tzekoaz          tz
SFX I  tz      tzekoei          tz
SFX I  tz      tzekoek          tz
SFX I  tz      tzekoekin          tz
SFX I  tz      tzekoendako          tz
SFX I  tz      tzekoentzat          tz
SFX I  tz      tzekoetaraino          tz
SFX I  tz      tzekoetarantz          tz
SFX I  tz      tzekoetarat          tz
SFX I  tz      tzekoetara          tz
SFX I  tz      tzekoetatik          tz
SFX I  tz      tzekoetan          tz
SFX I  tz      tzekoetarik          tz
SFX I  tz      tzekoez          tz
SFX I  tz      tzekogatik          tz
SFX I  tz      tzekooi          tz
SFX I  tz      tzekook          tz
SFX I  tz      tzekookin          tz
SFX I  tz      tzekoontzat          tz
SFX I  tz      tzekootaz          tz
SFX I  tz      tzekooz          tz
SFX I  tz      tzekotzat          tz
SFX I  tz      tzekok          tz
SFX I  tz      tzekotaraino          tz
SFX I  tz      tzekotarantz          tz
SFX I  tz      tzekotarat          tz
SFX I  tz      tzekotara          tz
SFX I  tz      tzekotatik          tz
SFX I  tz      tzekotan          tz
SFX I  tz      tzekotarik          tz
SFX I  tz      tzekoz          tz
SFX I  tz      tzekorekin          tz
SFX I  tz      tzekorendako          tz
SFX I  tz      tzekorentzat          tz
SFX I  tz      tzekori          tz
SFX I  tz      tzekorik          tz
SFX I  tz      tzekoan          tz
SFX I  tz      tzekoraino          tz
SFX I  tz      tzekorantz          tz
SFX I  tz      tzekorat          tz
SFX I  tz      tzekora          tz
SFX I  tz      tzekotik          tz
SFX I  tz      tzezko          tz
SFX I  tz      tzegatik          tz
SFX I  tz      tzi          tz
SFX I  tz      tzik          tz
SFX I  tz      tzean          tz
SFX I  tz      tzekoago          tz
SFX I  tz      tzekoegi          tz
SFX I  tz      tzeraino          tz
SFX I  tz      tzerainoko          tz
SFX I  tz      tzerantz          tz
SFX I  tz      tzerantzago          tz
SFX I  tz      tzerantzegi          tz
SFX I  tz      tzeranzko          tz
SFX I  tz      tzerat          tz
SFX I  tz      tzerako          tz
SFX I  tz      tzera          tz
SFX I  tz      tzerago          tz
SFX I  tz      tzetik          tz
SFX I  tz      tzetiko          tz
SFX I  tz      ztxo          tz
SFX I  tz      ztxoa          tz
SFX I  tz      ztxoak          tz
SFX I  tz      ztxoarekin          tz
SFX I  tz      ztxoarendako          tz
SFX I  tz      ztxoarentzat          tz
SFX I  tz      ztxoaren          tz
SFX I  tz      ztxoari          tz
SFX I  tz      ztxoaz          tz
SFX I  tz      ztxoei          tz
SFX I  tz      ztxoek          tz
SFX I  tz      ztxoekin          tz
SFX I  tz      ztxoendako          tz
SFX I  tz      ztxoentzat          tz
SFX I  tz      ztxoez          tz
SFX I  tz      ztxoen          tz
SFX I  tz      ztxogatik          tz
SFX I  tz      ztxooi          tz
SFX I  tz      ztxook          tz
SFX I  tz      ztxookin          tz
SFX I  tz      ztxoontzat          tz
SFX I  tz      ztxootaz          tz
SFX I  tz      ztxooz          tz
SFX I  tz      ztxoon          tz
SFX I  tz      ztxotzat          tz
SFX I  tz      ztxok          tz
SFX I  tz      ztxoz          tz
SFX I  tz      ztxorekin          tz
SFX I  tz      ztxorendako          tz
SFX I  tz      ztxorentzat          tz
SFX I  tz      ztxoren          tz
SFX I  tz      ztxori          tz
SFX I  tz      ztxorik          tz
SFX I  tz      ztxoan          tz
SFX I  tz      ztxoko          tz
SFX I  tz      ztxoraino          tz
SFX I  tz      ztxorantz          tz
SFX I  tz      ztxorat          tz
SFX I  tz      ztxora          tz
SFX I  tz      ztxotik          tz
SFX I  tz      ztzat          tz
SFX I  tz      ztzar          tz
SFX I  tz      ztzarra          tz
SFX I  tz      ztzarrak          tz
SFX I  tz      ztzarrarekin          tz
SFX I  tz      ztzarrarendako          tz
SFX I  tz      ztzarrarentzat          tz
SFX I  tz      ztzarraren          tz
SFX I  tz      ztzarrari          tz
SFX I  tz      ztzarraz          tz
SFX I  tz      ztzarrei          tz
SFX I  tz      ztzarrek          tz
SFX I  tz      ztzarrekin          tz
SFX I  tz      ztzarrendako          tz
SFX I  tz      ztzarrentzat          tz
SFX I  tz      ztzarrez          tz
SFX I  tz      ztzarren          tz
SFX I  tz      ztzarroi          tz
SFX I  tz      ztzarrok          tz
SFX I  tz      ztzarrokin          tz
SFX I  tz      ztzarrontzat          tz
SFX I  tz      ztzarrotaz          tz
SFX I  tz      ztzarroz          tz
SFX I  tz      ztzarron          tz
SFX I  tz      ztzarri          tz
SFX I  tz      ztzarrik          tz
SFX I  tz      ztzarrean          tz
SFX I  tz      ztzarreko          tz
SFX I  tz      ztzarreraino          tz
SFX I  tz      ztzarrerantz          tz
SFX I  tz      ztzarrerat          tz
SFX I  tz      ztzarrera          tz
SFX I  tz      ztzarretik          tz
SFX I  tz      ztzargatik          tz
SFX I  tz      ztzartzat          tz
SFX J Y 51
SFX J  a      ako          a
SFX J  a      akoa          a
SFX J  a      akoago          a
SFX J  a      akoak          a
SFX J  a      akoarekin          a
SFX J  a      akoarendako          a
SFX J  a      akoarentzat          a
SFX J  a      akoari          a
SFX J  a      akoaz          a
SFX J  a      akoegi          a
SFX J  a      akoei          a
SFX J  a      akoek          a
SFX J  a      akoekin          a
SFX J  a      akoendako          a
SFX J  a      akoentzat          a
SFX J  a      akoetaraino          a
SFX J  a      akoetarantz          a
SFX J  a      akoetarat          a
SFX J  a      akoetara          a
SFX J  a      akoetatik          a
SFX J  a      akoetan          a
SFX J  a      akoetarik          a
SFX J  a      akoez          a
SFX J  a      akogatik          a
SFX J  a      akooi          a
SFX J  a      akook          a
SFX J  a      akookin          a
SFX J  a      akoontzat          a
SFX J  a      akootaz          a
SFX J  a      akooz          a
SFX J  a      akotzat          a
SFX J  a      akok          a
SFX J  a      akotaraino          a
SFX J  a      akotarantz          a
SFX J  a      akotarat          a
SFX J  a      akotara          a
SFX J  a      akotatik          a
SFX J  a      akotan          a
SFX J  a      akotarik          a
SFX J  a      akoz          a
SFX J  a      akorekin          a
SFX J  a      akorendako          a
SFX J  a      akorentzat          a
SFX J  a      akori          a
SFX J  a      akorik          a
SFX J  a      akoan          a
SFX J  a      akoraino          a
SFX J  a      akorantz          a
SFX J  a      akorat          a
SFX J  a      akora          a
SFX J  a      akotik          a
SFX K Y 48
SFX K  t      tino          t
SFX K  t      tinoko          t
SFX K  t      dala          t
SFX K  t      dalako          t
SFX K  t      dalakoan          t
SFX K  t      dalarik          t
SFX K  t      dan          t
SFX K  t      dana          t
SFX K  t      danean          t
SFX K  t      daneko          t
SFX K  t      danerako          t
SFX K  t      danetik          t
SFX K  t      danetz          t
SFX K  t      danez          t
SFX K  t      danik          t
SFX K  t      danak          t
SFX K  t      danarekin          t
SFX K  t      danarendako          t
SFX K  t      danarentzat          t
SFX K  t      danaren          t
SFX K  t      danari          t
SFX K  t      danaz          t
SFX K  t      danei          t
SFX K  t      danek          t
SFX K  t      danekin          t
SFX K  t      danendako          t
SFX K  t      danentzat          t
SFX K  t      danetako          t
SFX K  t      danetaraino          t
SFX K  t      danetarantz          t
SFX K  t      danetarat          t
SFX K  t      danetara          t
SFX K  t      danetatik          t
SFX K  t      danetan          t
SFX K  t      danetarik          t
SFX K  t      danen          t
SFX K  t      danoi          t
SFX K  t      danok          t
SFX K  t      danokin          t
SFX K  t      danontzat          t
SFX K  t      danotaz          t
SFX K  t      danoz          t
SFX K  t      danon          t
SFX K  t      dantxo          t
SFX K  t      daneraino          t
SFX K  t      danerantz          t
SFX K  t      danerat          t
SFX K  t      danera          t
SFX L Y 48
SFX L  n      nala          n
SFX L  n      nalako          n
SFX L  n      nalakoan          n
SFX L  n      nalarik          n
SFX L  n      nan          n
SFX L  n      nana          n
SFX L  n      nanean          n
SFX L  n      naneko          n
SFX L  n      nanerako          n
SFX L  n      nanetik          n
SFX L  n      nanetz          n
SFX L  n      nanez          n
SFX L  n      nanik          n
SFX L  n      nanak          n
SFX L  n      nanarekin          n
SFX L  n      nanarendako          n
SFX L  n      nanarentzat          n
SFX L  n      nanaren          n
SFX L  n      nanari          n
SFX L  n      nanaz          n
SFX L  n      nanei          n
SFX L  n      nanek          n
SFX L  n      nanekin          n
SFX L  n      nanendako          n
SFX L  n      nanentzat          n
SFX L  n      nanetako          n
SFX L  n      nanetaraino          n
SFX L  n      nanetarantz          n
SFX L  n      nanetarat          n
SFX L  n      nanetara          n
SFX L  n      nanetatik          n
SFX L  n      nanetan          n
SFX L  n      nanetarik          n
SFX L  n      nanen          n
SFX L  n      nanoi          n
SFX L  n      nanok          n
SFX L  n      nanokin          n
SFX L  n      nanontzat          n
SFX L  n      nanotaz          n
SFX L  n      nanoz          n
SFX L  n      nanon          n
SFX L  n      nantxo          n
SFX L  n      naneraino          n
SFX L  n      nanerantz          n
SFX L  n      nanerat          n
SFX L  n      nanera          n
SFX L  n      nino          n
SFX L  n      ninoko          n
SFX M Y 48
SFX M  k      kino          k
SFX M  k      kinoko          k
SFX M  k      ala          k
SFX M  k      alako          k
SFX M  k      alakoan          k
SFX M  k      alarik          k
SFX M  k      an          k
SFX M  k      ana          k
SFX M  k      anean          k
SFX M  k      aneko          k
SFX M  k      anerako          k
SFX M  k      anetik          k
SFX M  k      anetz          k
SFX M  k      anez          k
SFX M  k      anik          k
SFX M  k      anak          k
SFX M  k      anarekin          k
SFX M  k      anarendako          k
SFX M  k      anarentzat          k
SFX M  k      anaren          k
SFX M  k      anari          k
SFX M  k      anaz          k
SFX M  k      anei          k
SFX M  k      anek          k
SFX M  k      anekin          k
SFX M  k      anendako          k
SFX M  k      anentzat          k
SFX M  k      anetako          k
SFX M  k      anetaraino          k
SFX M  k      anetarantz          k
SFX M  k      anetarat          k
SFX M  k      anetara          k
SFX M  k      anetatik          k
SFX M  k      anetan          k
SFX M  k      anetarik          k
SFX M  k      anen          k
SFX M  k      anoi          k
SFX M  k      anok          k
SFX M  k      anokin          k
SFX M  k      anontzat          k
SFX M  k      anotaz          k
SFX M  k      anoz          k
SFX M  k      anon          k
SFX M  k      antxo          k
SFX M  k      aneraino          k
SFX M  k      anerantz          k
SFX M  k      anerat          k
SFX M  k      anera          k
SFX N Y 47
SFX N  n      neino          n
SFX N  n      neinoko          n
SFX N  n      la          n
SFX N  n      lako          n
SFX N  n      lakoan          n
SFX N  n      larik          n
SFX N  n      na          n
SFX N  n      nean          n
SFX N  n      neko          n
SFX N  n      nerako          n
SFX N  n      netik          n
SFX N  n      netz          n
SFX N  n      nez          n
SFX N  n      nik          n
SFX N  n      nak          n
SFX N  n      narekin          n
SFX N  n      narendako          n
SFX N  n      narentzat          n
SFX N  n      naren          n
SFX N  n      nari          n
SFX N  n      naz          n
SFX N  n      nei          n
SFX N  n      nek          n
SFX N  n      nekin          n
SFX N  n      nendako          n
SFX N  n      nentzat          n
SFX N  n      netako          n
SFX N  n      netaraino          n
SFX N  n      netarantz          n
SFX N  n      netarat          n
SFX N  n      netara          n
SFX N  n      netatik          n
SFX N  n      netan          n
SFX N  n      netarik          n
SFX N  n      nen          n
SFX N  n      noi          n
SFX N  n      nok          n
SFX N  n      nokin          n
SFX N  n      nontzat          n
SFX N  n      notaz          n
SFX N  n      noz          n
SFX N  n      non          n
SFX N  n      ntxo          n
SFX N  n      neraino          n
SFX N  n      nerantz          n
SFX N  n      nerat          n
SFX N  n      nera          n
SFX O Y 48
SFX O  e      eino          e
SFX O  e      einoko          e
SFX O  e      ela          e
SFX O  e      elako          e
SFX O  e      elakoan          e
SFX O  e      elarik          e
SFX O  e      en          e
SFX O  e      ena          e
SFX O  e      enean          e
SFX O  e      eneko          e
SFX O  e      enerako          e
SFX O  e      enetik          e
SFX O  e      enetz          e
SFX O  e      enez          e
SFX O  e      enik          e
SFX O  e      enak          e
SFX O  e      enarekin          e
SFX O  e      enarendako          e
SFX O  e      enarentzat          e
SFX O  e      enaren          e
SFX O  e      enari          e
SFX O  e      enaz          e
SFX O  e      enei          e
SFX O  e      enek          e
SFX O  e      enekin          e
SFX O  e      enendako          e
SFX O  e      enentzat          e
SFX O  e      enetako          e
SFX O  e      enetaraino          e
SFX O  e      enetarantz          e
SFX O  e      enetarat          e
SFX O  e      enetara          e
SFX O  e      enetatik          e
SFX O  e      enetan          e
SFX O  e      enetarik          e
SFX O  e      enen          e
SFX O  e      enoi          e
SFX O  e      enok          e
SFX O  e      enokin          e
SFX O  e      enontzat          e
SFX O  e      enotaz          e
SFX O  e      enoz          e
SFX O  e      enon          e
SFX O  e      entxo          e
SFX O  e      eneraino          e
SFX O  e      enerantz          e
SFX O  e      enerat          e
SFX O  e      enera          e
SFX P Y 48
SFX P  0      eino          .
SFX P  0      einoko          .
SFX P  0      ela          .
SFX P  0      elako          .
SFX P  0      elakoan          .
SFX P  0      elarik          .
SFX P  0      en          .
SFX P  0      ena          .
SFX P  0      enean          .
SFX P  0      eneko          .
SFX P  0      enerako          .
SFX P  0      enetik          .
SFX P  0      enetz          .
SFX P  0      enez          .
SFX P  0      enik          .
SFX P  0      enak          .
SFX P  0      enarekin          .
SFX P  0      enarendako          .
SFX P  0      enarentzat          .
SFX P  0      enaren          .
SFX P  0      enari          .
SFX P  0      enaz          .
SFX P  0      enei          .
SFX P  0      enek          .
SFX P  0      enekin          .
SFX P  0      enendako          .
SFX P  0      enentzat          .
SFX P  0      enetako          .
SFX P  0      enetaraino          .
SFX P  0      enetarantz          .
SFX P  0      enetarat          .
SFX P  0      enetara          .
SFX P  0      enetatik          .
SFX P  0      enetan          .
SFX P  0      enetarik          .
SFX P  0      enen          .
SFX P  0      enoi          .
SFX P  0      enok          .
SFX P  0      enokin          .
SFX P  0      enontzat          .
SFX P  0      enotaz          .
SFX P  0      enoz          .
SFX P  0      enon          .
SFX P  0      entxo          .
SFX P  0      eneraino          .
SFX P  0      enerantz          .
SFX P  0      enerat          .
SFX P  0      enera          .
SFX Q Y 48
SFX Q  0      ino          .
SFX Q  0      inoko          .
SFX Q  0      la          .
SFX Q  0      lako          .
SFX Q  0      lakoan          .
SFX Q  0      larik          .
SFX Q  0      n          .
SFX Q  0      na          .
SFX Q  0      nean          .
SFX Q  0      neko          .
SFX Q  0      nerako          .
SFX Q  0      netik          .
SFX Q  0      netz          .
SFX Q  0      nez          .
SFX Q  0      nik          .
SFX Q  0      nak          .
SFX Q  0      narekin          .
SFX Q  0      narendako          .
SFX Q  0      narentzat          .
SFX Q  0      naren          .
SFX Q  0      nari          .
SFX Q  0      naz          .
SFX Q  0      nei          .
SFX Q  0      nek          .
SFX Q  0      nekin          .
SFX Q  0      nendako          .
SFX Q  0      nentzat          .
SFX Q  0      netako          .
SFX Q  0      netaraino          .
SFX Q  0      netarantz          .
SFX Q  0      netarat          .
SFX Q  0      netara          .
SFX Q  0      netatik          .
SFX Q  0      netan          .
SFX Q  0      netarik          .
SFX Q  0      nen          .
SFX Q  0      noi          .
SFX Q  0      nok          .
SFX Q  0      nokin          .
SFX Q  0      nontzat          .
SFX Q  0      notaz          .
SFX Q  0      noz          .
SFX Q  0      non          .
SFX Q  0      ntxo          .
SFX Q  0      neraino          .
SFX Q  0      nerantz          .
SFX Q  0      nerat          .
SFX Q  0      nera          .
SFX R Y 43
SFX R  n      la          n
SFX R  n      lako          n
SFX R  n      lakoan          n
SFX R  n      na          n
SFX R  n      nean          n
SFX R  n      neko          n
SFX R  n      nerako          n
SFX R  n      netik          n
SFX R  n      nez          n
SFX R  n      nik          n
SFX R  n      nak          n
SFX R  n      narekin          n
SFX R  n      narendako          n
SFX R  n      narentzat          n
SFX R  n      naren          n
SFX R  n      nari          n
SFX R  n      naz          n
SFX R  n      nei          n
SFX R  n      nek          n
SFX R  n      nekin          n
SFX R  n      nendako          n
SFX R  n      nentzat          n
SFX R  n      netako          n
SFX R  n      netaraino          n
SFX R  n      netarantz          n
SFX R  n      netarat          n
SFX R  n      netara          n
SFX R  n      netatik          n
SFX R  n      netan          n
SFX R  n      netarik          n
SFX R  n      nen          n
SFX R  n      noi          n
SFX R  n      nok          n
SFX R  n      nokin          n
SFX R  n      nontzat          n
SFX R  n      notaz          n
SFX R  n      noz          n
SFX R  n      non          n
SFX R  n      ntxo          n
SFX R  n      neraino          n
SFX R  n      nerantz          n
SFX R  n      nerat          n
SFX R  n      nera          n
SFX T Y 181
SFX T  n      ngatik          n
SFX T  n      ngatiko          n
SFX T  n      ntako          n
SFX T  n      nek          n
SFX T  n      nez          n
SFX T  n      nezko          n
SFX T  n      nekin          n
SFX T  n      nekiko          n
SFX T  n      nendako          n
SFX T  n      nentzat          n
SFX T  n      nentzako          n
SFX T  n      nen          n
SFX T  n      nena          n
SFX T  n      nenak          n
SFX T  n      nenarekin          n
SFX T  n      nenarendako          n
SFX T  n      nenarentzat          n
SFX T  n      nenari          n
SFX T  n      nenaz          n
SFX T  n      nenei          n
SFX T  n      nenek          n
SFX T  n      nenekin          n
SFX T  n      nenendako          n
SFX T  n      nenentzat          n
SFX T  n      nenetaraino          n
SFX T  n      nenetarantz          n
SFX T  n      nenetarat          n
SFX T  n      nenetara          n
SFX T  n      nenetatik          n
SFX T  n      nenetan          n
SFX T  n      nenetarik          n
SFX T  n      nenez          n
SFX T  n      nengan          n
SFX T  n      nengana          n
SFX T  n      nenganaino          n
SFX T  n      nenganantz          n
SFX T  n      nengandik          n
SFX T  n      nengatik          n
SFX T  n      nenoi          n
SFX T  n      nenok          n
SFX T  n      nenokin          n
SFX T  n      nenontzat          n
SFX T  n      nenotaz          n
SFX T  n      nenoz          n
SFX T  n      neni          n
SFX T  n      nenik          n
SFX T  n      nenean          n
SFX T  n      neneraino          n
SFX T  n      nenerantz          n
SFX T  n      nenerat          n
SFX T  n      nenera          n
SFX T  n      nenetik          n
SFX T  n      negatik          n
SFX T  n      ni          n
SFX T  n      neko          n
SFX T  n      nekoa          n
SFX T  n      nekoago          n
SFX T  n      nekoak          n
SFX T  n      nekoarekin          n
SFX T  n      nekoarendako          n
SFX T  n      nekoarentzat          n
SFX T  n      nekoari          n
SFX T  n      nekoaz          n
SFX T  n      nekoegi          n
SFX T  n      nekoei          n
SFX T  n      nekoek          n
SFX T  n      nekoekin          n
SFX T  n      nekoendako          n
SFX T  n      nekoentzat          n
SFX T  n      nekoetaraino          n
SFX T  n      nekoetarantz          n
SFX T  n      nekoetarat          n
SFX T  n      nekoetara          n
SFX T  n      nekoetatik          n
SFX T  n      nekoetan          n
SFX T  n      nekoetarik          n
SFX T  n      nekoez          n
SFX T  n      nekogatik          n
SFX T  n      nekooi          n
SFX T  n      nekook          n
SFX T  n      nekookin          n
SFX T  n      nekoontzat          n
SFX T  n      nekootaz          n
SFX T  n      nekooz          n
SFX T  n      nekotzat          n
SFX T  n      nekok          n
SFX T  n      nekotaraino          n
SFX T  n      nekotarantz          n
SFX T  n      nekotarat          n
SFX T  n      nekotara          n
SFX T  n      nekotatik          n
SFX T  n      nekotan          n
SFX T  n      nekotarik          n
SFX T  n      nekoz          n
SFX T  n      nekorekin          n
SFX T  n      nekorendako          n
SFX T  n      nekorentzat          n
SFX T  n      nekori          n
SFX T  n      nekorik          n
SFX T  n      nekoan          n
SFX T  n      nekoraino          n
SFX T  n      nekorantz          n
SFX T  n      nekorat          n
SFX T  n      nekora          n
SFX T  n      nekotik          n
SFX T  n      neraino          n
SFX T  n      nerainoko          n
SFX T  n      nerantz          n
SFX T  n      nerantzago          n
SFX T  n      nerantzegi          n
SFX T  n      neranzko          n
SFX T  n      nerat          n
SFX T  n      nerako          n
SFX T  n      nera          n
SFX T  n      nerago          n
SFX T  n      netik          n
SFX T  n      netiko          n
SFX T  n      ngo          n
SFX T  n      ngoa          n
SFX T  n      ngoago          n
SFX T  n      ngoak          n
SFX T  n      ngoarekin          n
SFX T  n      ngoarendako          n
SFX T  n      ngoarentzat          n
SFX T  n      ngoari          n
SFX T  n      ngoaz          n
SFX T  n      ngoegi          n
SFX T  n      ngoei          n
SFX T  n      ngoek          n
SFX T  n      ngoekin          n
SFX T  n      ngoendako          n
SFX T  n      ngoentzat          n
SFX T  n      ngoetaraino          n
SFX T  n      ngoetarantz          n
SFX T  n      ngoetarat          n
SFX T  n      ngoetara          n
SFX T  n      ngoetatik          n
SFX T  n      ngoetan          n
SFX T  n      ngoetarik          n
SFX T  n      ngoez          n
SFX T  n      ngogatik          n
SFX T  n      ngooi          n
SFX T  n      ngook          n
SFX T  n      ngookin          n
SFX T  n      ngoontzat          n
SFX T  n      ngootaz          n
SFX T  n      ngooz          n
SFX T  n      ngotzat          n
SFX T  n      ngok          n
SFX T  n      ngotaraino          n
SFX T  n      ngotarantz          n
SFX T  n      ngotarat          n
SFX T  n      ngotara          n
SFX T  n      ngotatik          n
SFX T  n      ngotan          n
SFX T  n      ngotarik          n
SFX T  n      ngoz          n
SFX T  n      ngorekin          n
SFX T  n      ngorendako          n
SFX T  n      ngorentzat          n
SFX T  n      ngori          n
SFX T  n      ngorik          n
SFX T  n      ngoan          n
SFX T  n      ngoraino          n
SFX T  n      ngorantz          n
SFX T  n      ngorat          n
SFX T  n      ngora          n
SFX T  n      ngotik          n
SFX T  n      naino          n
SFX T  n      nainoko          n
SFX T  n      nantz          n
SFX T  n      nantzago          n
SFX T  n      nantzegi          n
SFX T  n      nanzko          n
SFX T  n      nat          n
SFX T  n      nako          n
SFX T  n      na          n
SFX T  n      ndik          n
SFX T  n      ndiko          n
SFX T  n      nik          n
SFX T  n      niko          n
SFX U Y 120
SFX U  a      agatik          a
SFX U  a      agatiko          a
SFX U  a      atako          a
SFX U  a      ak          a
SFX U  a      az          a
SFX U  a      azko          a
SFX U  a      arekin          a
SFX U  a      arekiko          a
SFX U  a      arendako          a
SFX U  a      arentzat          a
SFX U  a      arentzako          a
SFX U  a      aren          a
SFX U  a      arena          a
SFX U  a      arenak          a
SFX U  a      arenarekin          a
SFX U  a      arenarendako          a
SFX U  a      arenarentzat          a
SFX U  a      arenari          a
SFX U  a      arenaz          a
SFX U  a      arenei          a
SFX U  a      arenek          a
SFX U  a      arenekin          a
SFX U  a      arenendako          a
SFX U  a      arenentzat          a
SFX U  a      arenetaraino          a
SFX U  a      arenetarantz          a
SFX U  a      arenetarat          a
SFX U  a      arenetara          a
SFX U  a      arenetatik          a
SFX U  a      arenetan          a
SFX U  a      arenetarik          a
SFX U  a      arenez          a
SFX U  a      arengan          a
SFX U  a      arengana          a
SFX U  a      arenganaino          a
SFX U  a      arenganantz          a
SFX U  a      arengandik          a
SFX U  a      arengatik          a
SFX U  a      arenoi          a
SFX U  a      arenok          a
SFX U  a      arenokin          a
SFX U  a      arenontzat          a
SFX U  a      arenotaz          a
SFX U  a      arenoz          a
SFX U  a      areni          a
SFX U  a      arenik          a
SFX U  a      arenean          a
SFX U  a      areneraino          a
SFX U  a      arenerantz          a
SFX U  a      arenerat          a
SFX U  a      arenera          a
SFX U  a      arenetik          a
SFX U  a      aregatik          a
SFX U  a      ari          a
SFX U  a      ako          a
SFX U  a      akoa          a
SFX U  a      akoago          a
SFX U  a      akoak          a
SFX U  a      akoarekin          a
SFX U  a      akoarendako          a
SFX U  a      akoarentzat          a
SFX U  a      akoari          a
SFX U  a      akoaz          a
SFX U  a      akoegi          a
SFX U  a      akoei          a
SFX U  a      akoek          a
SFX U  a      akoekin          a
SFX U  a      akoendako          a
SFX U  a      akoentzat          a
SFX U  a      akoetaraino          a
SFX U  a      akoetarantz          a
SFX U  a      akoetarat          a
SFX U  a      akoetara          a
SFX U  a      akoetatik          a
SFX U  a      akoetan          a
SFX U  a      akoetarik          a
SFX U  a      akoez          a
SFX U  a      akogatik          a
SFX U  a      akooi          a
SFX U  a      akook          a
SFX U  a      akookin          a
SFX U  a      akoontzat          a
SFX U  a      akootaz          a
SFX U  a      akooz          a
SFX U  a      akotzat          a
SFX U  a      akok          a
SFX U  a      akotaraino          a
SFX U  a      akotarantz          a
SFX U  a      akotarat          a
SFX U  a      akotara          a
SFX U  a      akotatik          a
SFX U  a      akotan          a
SFX U  a      akotarik          a
SFX U  a      akoz          a
SFX U  a      akorekin          a
SFX U  a      akorendako          a
SFX U  a      akorentzat          a
SFX U  a      akori          a
SFX U  a      akorik          a
SFX U  a      akoan          a
SFX U  a      akoraino          a
SFX U  a      akorantz          a
SFX U  a      akorat          a
SFX U  a      akora          a
SFX U  a      akotik          a
SFX U  a      araino          a
SFX U  a      arainoko          a
SFX U  a      arantz          a
SFX U  a      arantzago          a
SFX U  a      arantzegi          a
SFX U  a      aranzko          a
SFX U  a      arat          a
SFX U  a      arako          a
SFX U  a      ara          a
SFX U  a      arago          a
SFX U  a      atik          a
SFX U  a      atiko          a
SFX U  a      an          a
SFX U  a      arik          a
SFX U  a      ariko          a
SFX V Y 120
SFX V  e      egatik          e
SFX V  e      egatiko          e
SFX V  e      etako          e
SFX V  e      ek          e
SFX V  e      ez          e
SFX V  e      ezko          e
SFX V  e      erekin          e
SFX V  e      erekiko          e
SFX V  e      erendako          e
SFX V  e      erentzat          e
SFX V  e      erentzako          e
SFX V  e      eren          e
SFX V  e      erena          e
SFX V  e      erenak          e
SFX V  e      erenarekin          e
SFX V  e      erenarendako          e
SFX V  e      erenarentzat          e
SFX V  e      erenari          e
SFX V  e      erenaz          e
SFX V  e      erenei          e
SFX V  e      erenek          e
SFX V  e      erenekin          e
SFX V  e      erenendako          e
SFX V  e      erenentzat          e
SFX V  e      erenetaraino          e
SFX V  e      erenetarantz          e
SFX V  e      erenetarat          e
SFX V  e      erenetara          e
SFX V  e      erenetatik          e
SFX V  e      erenetan          e
SFX V  e      erenetarik          e
SFX V  e      erenez          e
SFX V  e      erengan          e
SFX V  e      erengana          e
SFX V  e      erenganaino          e
SFX V  e      erenganantz          e
SFX V  e      erengandik          e
SFX V  e      erengatik          e
SFX V  e      erenoi          e
SFX V  e      erenok          e
SFX V  e      erenokin          e
SFX V  e      erenontzat          e
SFX V  e      erenotaz          e
SFX V  e      erenoz          e
SFX V  e      ereni          e
SFX V  e      erenik          e
SFX V  e      erenean          e
SFX V  e      ereneraino          e
SFX V  e      erenerantz          e
SFX V  e      erenerat          e
SFX V  e      erenera          e
SFX V  e      erenetik          e
SFX V  e      eregatik          e
SFX V  e      eri          e
SFX V  e      eko          e
SFX V  e      ekoa          e
SFX V  e      ekoago          e
SFX V  e      ekoak          e
SFX V  e      ekoarekin          e
SFX V  e      ekoarendako          e
SFX V  e      ekoarentzat          e
SFX V  e      ekoari          e
SFX V  e      ekoaz          e
SFX V  e      ekoegi          e
SFX V  e      ekoei          e
SFX V  e      ekoek          e
SFX V  e      ekoekin          e
SFX V  e      ekoendako          e
SFX V  e      ekoentzat          e
SFX V  e      ekoetaraino          e
SFX V  e      ekoetarantz          e
SFX V  e      ekoetarat          e
SFX V  e      ekoetara          e
SFX V  e      ekoetatik          e
SFX V  e      ekoetan          e
SFX V  e      ekoetarik          e
SFX V  e      ekoez          e
SFX V  e      ekogatik          e
SFX V  e      ekooi          e
SFX V  e      ekook          e
SFX V  e      ekookin          e
SFX V  e      ekoontzat          e
SFX V  e      ekootaz          e
SFX V  e      ekooz          e
SFX V  e      ekotzat          e
SFX V  e      ekok          e
SFX V  e      ekotaraino          e
SFX V  e      ekotarantz          e
SFX V  e      ekotarat          e
SFX V  e      ekotara          e
SFX V  e      ekotatik          e
SFX V  e      ekotan          e
SFX V  e      ekotarik          e
SFX V  e      ekoz          e
SFX V  e      ekorekin          e
SFX V  e      ekorendako          e
SFX V  e      ekorentzat          e
SFX V  e      ekori          e
SFX V  e      ekorik          e
SFX V  e      ekoan          e
SFX V  e      ekoraino          e
SFX V  e      ekorantz          e
SFX V  e      ekorat          e
SFX V  e      ekora          e
SFX V  e      ekotik          e
SFX V  e      eraino          e
SFX V  e      erainoko          e
SFX V  e      erantz          e
SFX V  e      erantzago          e
SFX V  e      erantzegi          e
SFX V  e      eranzko          e
SFX V  e      erat          e
SFX V  e      erako          e
SFX V  e      era          e
SFX V  e      erago          e
SFX V  e      etik          e
SFX V  e      etiko          e
SFX V  e      en          e
SFX V  e      erik          e
SFX V  e      eriko          e
SFX W Y 120
SFX W  0      gatik          .
SFX W  0      gatiko          .
SFX W  0      tako          .
SFX W  0      k          .
SFX W  0      z          .
SFX W  0      zko          .
SFX W  0      rekin          .
SFX W  0      rekiko          .
SFX W  0      rendako          .
SFX W  0      rentzat          .
SFX W  0      rentzako          .
SFX W  0      ren          .
SFX W  0      rena          .
SFX W  0      renak          .
SFX W  0      renarekin          .
SFX W  0      renarendako          .
SFX W  0      renarentzat          .
SFX W  0      renari          .
SFX W  0      renaz          .
SFX W  0      renei          .
SFX W  0      renek          .
SFX W  0      renekin          .
SFX W  0      renendako          .
SFX W  0      renentzat          .
SFX W  0      renetaraino          .
SFX W  0      renetarantz          .
SFX W  0      renetarat          .
SFX W  0      renetara          .
SFX W  0      renetatik          .
SFX W  0      renetan          .
SFX W  0      renetarik          .
SFX W  0      renez          .
SFX W  0      rengan          .
SFX W  0      rengana          .
SFX W  0      renganaino          .
SFX W  0      renganantz          .
SFX W  0      rengandik          .
SFX W  0      rengatik          .
SFX W  0      renoi          .
SFX W  0      renok          .
SFX W  0      renokin          .
SFX W  0      renontzat          .
SFX W  0      renotaz          .
SFX W  0      renoz          .
SFX W  0      reni          .
SFX W  0      renik          .
SFX W  0      renean          .
SFX W  0      reneraino          .
SFX W  0      renerantz          .
SFX W  0      renerat          .
SFX W  0      renera          .
SFX W  0      renetik          .
SFX W  0      regatik          .
SFX W  0      ri          .
SFX W  0      ko          .
SFX W  0      koa          .
SFX W  0      koago          .
SFX W  0      koak          .
SFX W  0      koarekin          .
SFX W  0      koarendako          .
SFX W  0      koarentzat          .
SFX W  0      koari          .
SFX W  0      koaz          .
SFX W  0      koegi          .
SFX W  0      koei          .
SFX W  0      koek          .
SFX W  0      koekin          .
SFX W  0      koendako          .
SFX W  0      koentzat          .
SFX W  0      koetaraino          .
SFX W  0      koetarantz          .
SFX W  0      koetarat          .
SFX W  0      koetara          .
SFX W  0      koetatik          .
SFX W  0      koetan          .
SFX W  0      koetarik          .
SFX W  0      koez          .
SFX W  0      kogatik          .
SFX W  0      kooi          .
SFX W  0      kook          .
SFX W  0      kookin          .
SFX W  0      koontzat          .
SFX W  0      kootaz          .
SFX W  0      kooz          .
SFX W  0      kotzat          .
SFX W  0      kok          .
SFX W  0      kotaraino          .
SFX W  0      kotarantz          .
SFX W  0      kotarat          .
SFX W  0      kotara          .
SFX W  0      kotatik          .
SFX W  0      kotan          .
SFX W  0      kotarik          .
SFX W  0      koz          .
SFX W  0      korekin          .
SFX W  0      korendako          .
SFX W  0      korentzat          .
SFX W  0      kori          .
SFX W  0      korik          .
SFX W  0      koan          .
SFX W  0      koraino          .
SFX W  0      korantz          .
SFX W  0      korat          .
SFX W  0      kora          .
SFX W  0      kotik          .
SFX W  0      raino          .
SFX W  0      rainoko          .
SFX W  0      rantz          .
SFX W  0      rantzago          .
SFX W  0      rantzegi          .
SFX W  0      ranzko          .
SFX W  0      rat          .
SFX W  0      rako          .
SFX W  0      ra          .
SFX W  0      rago          .
SFX W  0      tik          .
SFX W  0      tiko          .
SFX W  0      n          .
SFX W  0      rik          .
SFX W  0      riko          .
SFX X Y 120
SFX X  0      gatik          .
SFX X  0      gatiko          .
SFX X  0      tako          .
SFX X  0      k          .
SFX X  0      z          .
SFX X  0      zko          .
SFX X  0      ekin          .
SFX X  0      ekiko          .
SFX X  0      endako          .
SFX X  0      entzat          .
SFX X  0      entzako          .
SFX X  0      en          .
SFX X  0      ena          .
SFX X  0      enak          .
SFX X  0      enarekin          .
SFX X  0      enarendako          .
SFX X  0      enarentzat          .
SFX X  0      enari          .
SFX X  0      enaz          .
SFX X  0      enei          .
SFX X  0      enek          .
SFX X  0      enekin          .
SFX X  0      enendako          .
SFX X  0      enentzat          .
SFX X  0      enetaraino          .
SFX X  0      enetarantz          .
SFX X  0      enetarat          .
SFX X  0      enetara          .
SFX X  0      enetatik          .
SFX X  0      enetan          .
SFX X  0      enetarik          .
SFX X  0      enez          .
SFX X  0      engan          .
SFX X  0      engana          .
SFX X  0      enganaino          .
SFX X  0      enganantz          .
SFX X  0      engandik          .
SFX X  0      engatik          .
SFX X  0      enoi          .
SFX X  0      enok          .
SFX X  0      enokin          .
SFX X  0      enontzat          .
SFX X  0      enotaz          .
SFX X  0      enoz          .
SFX X  0      eni          .
SFX X  0      enik          .
SFX X  0      enean          .
SFX X  0      eneraino          .
SFX X  0      enerantz          .
SFX X  0      enerat          .
SFX X  0      enera          .
SFX X  0      enetik          .
SFX X  0      egatik          .
SFX X  0      i          .
SFX X  0      ko          .
SFX X  0      koa          .
SFX X  0      koago          .
SFX X  0      koak          .
SFX X  0      koarekin          .
SFX X  0      koarendako          .
SFX X  0      koarentzat          .
SFX X  0      koari          .
SFX X  0      koaz          .
SFX X  0      koegi          .
SFX X  0      koei          .
SFX X  0      koek          .
SFX X  0      koekin          .
SFX X  0      koendako          .
SFX X  0      koentzat          .
SFX X  0      koetaraino          .
SFX X  0      koetarantz          .
SFX X  0      koetarat          .
SFX X  0      koetara          .
SFX X  0      koetatik          .
SFX X  0      koetan          .
SFX X  0      koetarik          .
SFX X  0      koez          .
SFX X  0      kogatik          .
SFX X  0      kooi          .
SFX X  0      kook          .
SFX X  0      kookin          .
SFX X  0      koontzat          .
SFX X  0      kootaz          .
SFX X  0      kooz          .
SFX X  0      kotzat          .
SFX X  0      kok          .
SFX X  0      kotaraino          .
SFX X  0      kotarantz          .
SFX X  0      kotarat          .
SFX X  0      kotara          .
SFX X  0      kotatik          .
SFX X  0      kotan          .
SFX X  0      kotarik          .
SFX X  0      koz          .
SFX X  0      korekin          .
SFX X  0      korendako          .
SFX X  0      korentzat          .
SFX X  0      kori          .
SFX X  0      korik          .
SFX X  0      koan          .
SFX X  0      koraino          .
SFX X  0      korantz          .
SFX X  0      korat          .
SFX X  0      kora          .
SFX X  0      kotik          .
SFX X  0      raino          .
SFX X  0      rainoko          .
SFX X  0      rantz          .
SFX X  0      rantzago          .
SFX X  0      rantzegi          .
SFX X  0      ranzko          .
SFX X  0      rat          .
SFX X  0      rako          .
SFX X  0      ra          .
SFX X  0      rago          .
SFX X  0      tik          .
SFX X  0      tiko          .
SFX X  0      n          .
SFX X  0      ik          .
SFX X  0      iko          .
